臺灣士林地方法院刑事判決               98年度易字第362號
公  訴  人  臺灣士林地方法院檢察署檢察官
被      告  張三格
選任辯護人  方正彬律師
            吳春生律師
被      告  李玉女
            吳素萍
            黃玉玫
            黃國雄
            陳光明
            周子建
            張嘉仁
            周士登
            張健生
            陳偉龍
            周漢傳
上列被告等因詐欺等案件，經檢察官提起公訴（98年度偵字第
4899 號 、98年度偵字第9488號），及追加起訴（98年度偵字第
5100號、98年度偵字第11804 號），暨移送併案審理（臺灣彰化
地方法院檢察署98年度偵字第9976號、99年度偵字第4017號，臺
灣基隆地方法院檢察署98年偵字第4685號，臺灣臺中地方法院檢
察署98年度偵字第18663 號、99年度偵字第6237號）本院判決如
下：
    主  文
張三格共同犯如附表一所示之罪，各處如附表一所示之刑，扣案
如附表九所示之物均沒收。應執行有期徒刑拾年，扣案如附表九
所示之物均沒收。
李玉女共同犯如附表二所示之罪，各處如附表二所示之刑，扣案
如附表九所示之物均沒收。又共同犯行使偽造私文書罪，累犯，
處有期徒刑伍月，偽造之「黃錦裕」署押、印文各貳枚及偽造黃
錦裕印章壹顆沒收。應執行有期徒刑陸年陸月。扣案如附表九所
示之物、偽造之「黃錦裕」署押、印文各貳枚及偽造黃錦裕印章
壹顆，均沒收。
吳素萍共同犯如附表三所示之罪，各處如附表三所示之宣告刑，
扣案如附表九所示之物均沒收。應執行有期徒刑貳年，扣案如附
表九所示之物均沒收。
黃玉玫共同犯如附表四所示之罪，各處如附表四所示之刑，扣案
如附表九所示之物均沒收。應執行有期徒刑伍年，扣案如附表九
所示之物均沒收。
黃國雄共同犯如附表五所示之罪，各處如附表五所示之刑，扣案
如附表九所示之物均沒收。應執行有期徒刑伍年貳月，扣案如附
表九所示之物均沒收。
陳光明共同犯如附表六所示之罪，各處如附表六所示之刑，扣案
如附表九所示之物均沒收。應執行有期徒刑壹年陸月，扣案如附
表九所示之物均沒收。
周子建共同犯如附表七所示之罪，各處如附表七所示之刑，扣案
如附表九所示之物均沒收。又共同犯行使偽造私文書罪，處有期
徒刑肆月，偽造之「黃錦裕」署押、印文各貳枚及偽造黃錦裕印
章壹顆沒收。應執行有期徒刑肆年捌月，扣案如附表九所示之物
、偽造之「黃錦裕」署押、印文各貳枚及偽造黃錦裕印章壹顆，
均沒收。
張嘉仁共同犯如附表八所示之罪，各處如附表八所示之刑，扣案
如附表九所示之物均沒收。應執行有期徒刑伍年肆月，扣案如附
表九所示之物均沒收。
周士登幫助犯詐欺取財罪，處有期徒刑肆月，如易科罰金以新臺
幣壹仟元折算壹日。
張健生幫助犯詐欺取財罪，處有期徒刑陸月，如易科罰金以新臺
幣壹仟元折算壹日。
陳偉龍共同犯詐欺取財罪，處有期徒刑拾月。
張三格、李玉女、吳素萍、黃玉玫、黃國雄、陳光明、周子建、
張嘉仁其餘各被訴如附表十四所示部分，均無罪。
周漢傳無罪。
    事  實
一、張三格前因為造有價證券案件於民國91年10月9 日經臺灣高
    等法院臺中分院以91年度重上更三字第37號判決處有期徒刑
    3 年6 月確定，於92年4 月5 日入監執行，於95年1 月18日
    因縮短刑期假釋出監並付保護管束，嗣於95年5 月23日保護
    管束期滿未經撤銷假釋而執行完畢；李玉女前因詐欺案件，
    經臺灣臺北地方法院於92年12月15日以92年度簡字第3828號
    判決處有期徒刑3 月確定，於93年1 月27日易科罰金執行完
    畢；張嘉仁前因違反職役職責罪，經國防部中部地方軍事法
    院於91年12月30日以91年度台審字第370 號判決處有期徒刑
    10 月 確定，嗣經假釋出監負保護管束後，復經撤銷假釋再
    執行殘刑，另因違反職役職責罪，經國防部南部地方軍事法
    院澎湖分院於91年1 月7 日以90年度澎審字第27號判決處有
    期徒刑1 年2 月，緩刑2 年確定，嗣經撤銷緩刑，復因竊盜
    案件於91年5 月2 日經臺灣彰化地方法院以91年度易字第
    226 號判決處有期徒刑8 月確定，上開各罪再經臺灣彰化地
    方法院於94年5 月31日以94年度聲字第740 號裁定定應執行
    刑為有期徒刑1 年9 月，於96年2 月17日執行完畢出監（以
    上均構成累犯）。
二、李玉女、吳素萍、黃玉玫、黃國雄、陳光明、周子建、張嘉
    仁等人明知張三格自97年1 月起於臺北市大同區○○○路○
    段49巷31弄34號1 樓、臺北市大同區○○○路○ 段236 巷5
    弄3 號1 樓等處籌組並擔任首腦之販售人頭支票之詐騙集團
    （下稱「系爭詐騙集團」），係專門找知情、無兌現支票真
    意、願配合設立之人頭虛設公司行號或個人，以該人頭虛設
    公司行號或個人名義向金融機構取得空白支票作為人頭支票
    ，由張三格負責培養該等支票之信用，經由有犯意聯絡之各
    該人頭虛設公司行號負責人或個人（各該公司行號負責人或
    個人，除周子建、張嘉仁經本案起訴外，餘未據本案起訴，
    或分別另案起訴）同意系爭詐騙集團以其名義簽發上開空白
    支票，而成為無兌現可能之虛設行號或個人之人頭支票（俗
    稱「芭樂票」，下簡稱「人頭支票」），再由系爭詐騙集團
    成員從事販售上開人頭支票之業務，凡購買此種人頭支票者
    ，並無付款之真意，意在用以向他人行使作為支付（付款）
    工具，而使收受人頭支票者陷於錯誤進而詐取其等財物。詎
    李玉女、吳素萍、黃玉玫、黃國雄、陳光明、周子建、張嘉
    仁等人明知上情，仍各於附表十所示時間加入上開張三格為
    首之詐騙集團，隨即共同基於意圖為自己及他人不法所有之
    犯意聯絡，共同從事販售人頭支票使之流通於票據市場之詐
    騙行為，由張三格負責以自行委託不詳之人向主管機關申請
    設立人頭公司之方式，或另行向姓名年籍不詳綽號「阿賢」
    、「旺旺」等人價購而取得人頭公司名義之方式，先後以附
    表十二所示人頭公司行號負責人或個人名義向金融機構辦理
    甲存帳戶培養信用，並以附表十二所示人頭公司行號暨負責
    人或個人名義向金融機構（銀行）申得附表十二所示人頭公
    司或個人為發票名義人之空白支票，由李玉女、吳素萍、黃
    玉玫、黃國雄、陳光明等人負責擔任外務工作，渠等於附表
    十所示加入系爭詐騙集團時間之後，負責對外販售人頭支票
    牟利，其方式為：由李玉女、黃國雄、吳素萍、黃玉玫、陳
    光明等人即在自由時報、中國時報、聯合報、蘋果日報等各
    大平面媒體之分類廣告欄位刊登「支票借你」廣告，並各使
    用附表十所示之行動電話號碼，作為提供知悉上情而欲購買
    人頭支票用以行騙之不特定人與渠等聯絡之工具，再以人頭
    支票區分尚屬「活票」者（即未曾退票者）每張為新臺幣（
    下同）5000元至6000元、曾退票或補票者每張3000至5000
    元、「死票」者（即已拒絕往來）每張2000元之價格，販賣
    並交付附表十二所示各人頭支票予附表十二所示同有詐欺犯
    意聯絡之無付款真意之不特定人頭支票買受者，系爭詐騙集
    團以上開方式使附表十二所示人頭支票流通於票據交易市場
    ，由各人頭支票買受者於附表十二所示之「各被害人遭詐
    欺情形欄」所示時間及以各該方式，持之用以詐欺如附表十
    二所示之各被害人而取得財物。周子建、張嘉仁則係允以張
    三格分別支付渠等各30萬元之代價，受張三格指示由周子建
    擔任附表十二編號7 （其中D 部分）所示之富千代實業有限
    公司（下稱富千代公司）、寶郁企業有限公司（下稱寶郁公
    司）；由張嘉仁擔任附表十二編號73（其中A 部分）、101
    所示之俐傑國際有限公司（下稱俐傑公司）人頭虛設公司負
    責人，周子建於附表十編號7 所示時間加入系爭詐騙集團，
    並依張三格之指示，外出送上開人頭支票予外務人員李玉女
    、吳素萍、黃玉玫、黃國雄、陳光明等人販售，周子建並受
    張三格指示，負責在系爭詐騙集團位於上開臺北市大同區○
    ○○路○ 段49巷31弄34號1 樓、臺北市大同區○○○路○ 段
    236 巷5 弄3 號1 樓據點內，於各人頭支票之「支票存款戶
    拒絕往來後申請兌付票據申請書」（俗稱「過票單」）上蓋
    章或前往銀行補蓋章，以便張三格得以培養前揭人頭支票帳
    戶之信用資料，而遂行人頭支票得以在同一時間跳票、拒絕
    往來，造成持票人提示無著之損害；而張嘉仁亦受張三格指
    示，於附表十編號8 所示時間加入系爭詐騙集團，在前述系
    爭詐騙集團據點內，負責接聽人頭支票發票銀行之來電，同
    時將銀行來電內容關於將遭提示之人頭支票支票號碼、金額
    轉知張三格，使張三格得藉以瞭解該人頭支票信用情形，以
    便繼續培養人頭支票之信用及統一支票跳票時間之行為（按
    李玉女、吳素萍、黃玉玫、黃國雄、陳光明、周子建、張嘉
    仁等因各加入系爭詐騙集團時間先後不一，其等所成立共同
    實施附表十二之部分及其罪數，亦有不同，詳如附表十「E.
    列」所示）。嗣如附表十二所示各人頭支票屆期因存款不足
    或拒絕往來而退票，致各被害人就附表十二支票不獲付款，
    而蒙遭損失，各被害人始知遭受詐欺（各票據號碼、退票日
    期、發票日及各被害人遭詐欺情形詳如附表十二所示）。
三、周士登（李玉女之子）、張健生（黃玉玫之友人）分別明知
    李玉女、黃玉玫係專以從事上開販售無可能兌現之人頭支票
    詐騙為業，竟分別基於幫助李玉女、黃玉玫從事上開詐欺情
    事之犯意，各於李玉女、黃玉玫外出從事交付渠等販售之人
    頭支票予買受人時，代為駕駛車輛載送而幫助之。
四、陳偉龍係海龍水產有限公司（下稱海龍公司）之實際負責人
    ，因有資金需求需向銀行貸款，明知黃國雄係專門從事販售
    無兌現可能、可供詐騙他人錢財之人頭支票，竟與黃國雄共
    同基於為自己不法所有之犯意聯絡，陳偉龍明知自己亦無付
    款之真意，竟自97年6 月間起，陸續以每張支票5000元至
    6000元不等之代價，向黃國雄購買附表十三所示之人頭支票
    ，復持上開人頭支票各於附表十三第列所示時間，接續交
    付予臺灣中小企業銀行萬華分行（下稱臺灣中小企銀萬華分
    行），作為海龍公司向臺灣中小企銀萬華分行銀行申請票貼
    借款1074萬3627元之還款擔保憑據，致使臺灣中小企銀萬華
    分行收受附表十三所示支票後，誤信陳偉龍於銀行借款有上
    開支票可供擔保，因而准許上開票貼借款並核貸撥款予海龍
    公司陳偉龍。嗣於98年4 月15日起，陳偉龍所交付予臺灣中
    小企銀萬華分行之附表十三編號所示32張支票（起訴書誤為
    34張，票面總金額為1767萬5860元，起訴書誤為1866萬2280
    元，至附表十三之1 之部分，不另為無罪諭知詳下述）均屆
    至票載發票日，經臺灣中小企銀萬華分行提示付款，均因存
    款不足不獲付款而遭退票，致使臺灣中小企銀萬華分行就上
    開貸款無法全獲清償而受有損害，始知遭受詐騙。
五、緣周子建因自身住居所需，於民國97年11月10日，以每月新
    臺幣1 萬7000元之租金承租黃錦裕所有之位於臺北市大同區
    ○○○路76巷1 弄2 號2 樓址之房屋（下稱「系爭資屋地點
    」），雙方並於同日簽訂房屋租賃契約書1 份（下稱原租約
    ）。嗣李玉女為使陳坤（另案審結）得同以承租人身分提出
    租賃相關書面向戶政機關人員申請設籍於系爭地點，竟夥同
    周子建、陳坤共同基於偽造租賃契約私文書據以行使之犯意
    聯絡，由李玉女於98年1 月6 日前2 至3 日，在系爭租屋地
    點，重繕與原租約內容相同之「房屋租賃契約」一份（下稱
    「偽造租約」），由李玉女持周子建於不詳時、地偽刻之「
    黃錦裕」印章一枚，在偽造租約之「出租人欄」及「立契約
    人欄」內分別偽造「黃錦裕」之署名及印文各一枚，再由陳
    坤以自己名義在上開偽造租約之「承租人欄」內簽名用印後
    ，復由周子建於98年1 月6 日帶同陳坤前往臺北市大同區戶
    政事務所，由周子建、陳坤出面持該偽造租約向戶政事務所
    人員行使，致使戶政事務所人員依據上開偽造租約而允渠等
    所請，辦妥陳坤在系爭地址新設戶號為N0000000之戶籍登記
    ，足以生損害於黃錦裕及戶政機關對戶籍管理之正確性。
六、嗣於98年3 月27日，為警持拘票拘提張三格等人，並在張三
    格位於臺北市大同區○○○路○ 段236 巷5 弄3 號1 、2 樓
    據點扣得如附表九編號1 至52所示張三格所有之物、編號95
    至96周子建所有之物、編號137 至143 張嘉仁所有之物；在
    李玉女位於臺北市○○○路○ 段112 號10樓頂樓住處，扣得
    附表九編號53至91、97至102 所示之物及編號151 其販賣人
    頭支票之犯罪所得；在吳素萍位於臺北市○○區○○街502
    巷16弄2 號2 樓住處，扣得附表九編號103 至111 所示之物
    ；在陳光明隨身手提包內，扣得附表九編號92至94所示之物
    及編號154 其販賣人頭支票之犯罪所得；在黃國雄位於臺北
    市○○區○○街139 號7 樓之4 （7 號房）住處，扣得附表
    九編號117 至136 所示之物及編號153 其販賣人頭支票之犯
    罪所得；在黃玉玫身上，扣得附表九編號112 至116 所示之
    物及編號152 其販賣人頭支票之犯罪所得。
七、案經內政部警政署刑事警察局移送臺彎士林地方法院檢察署
    檢察官偵查起訴及追加起訴，暨臺灣彰化地方法院檢察署檢
    察官、臺灣基隆地方法院檢察署檢察官、臺灣臺中地方法院
    檢察署檢察官移請併案審理。
    理    由
壹、程序方面
    按一人犯數罪、數人共犯一罪或數罪者，均為相牽連之案
    件；於第一審辯論終結前，得就與本案相牽連之犯罪或本
    罪之誣告罪，追加起訴，刑事訴訟法第7 條第1 款、第265
    條第1 項分別定有明文。本案檢察官原僅就被告張三格、李
    玉女、周士登、吳素萍、黃玉玫、張健生、黃國雄、陳光明
    、周子建、張嘉仁、陳偉龍、周漢傳等人共同涉犯詐欺等罪
    提起本件公訴（即本院98年度易字第362 號，下稱前案），
    嗣檢察官因認共同被告李玉女、周子建、陳坤另亦涉犯偽造
    文書之罪（即本院98年訴字第374 號，下稱後案），與本件
    被告李玉女、周子建所涉之前案有一人犯數罪之相牽連關係
    ，而被告陳坤、周子建、李玉女就後案部分亦有數人共犯一
    罪之相牽連關係，檢察官以此為由，於辯論終結前就被告李
    玉女、周子建、陳坤後案部分追加起訴，於法並無不合，先
    予此指明。
貳、證據能力方面
    按被告以外之人於審判外之言詞或書面陳述，除法律有規定
    者外，不得作為證據；又被告以外之人於審判外之陳述，雖
    不符合同法第159 條之1 至第159 條之4 之規定，但經當事
    人於審判程序同意作為證據，法院審酌該言詞陳述或書面陳
    述作成時之情況，認為適當者，亦得為證據。當事人、代理
    人或辯護人於法院調查證據時，知有第159 條第1 項不得為
    證據之情形，而未於言詞辯論終結前聲明異議者，視為有前
    項之同意，刑事訴訟法第159 條第1 項及第159 條之5 分別
    定有明文。查本判決下列所引用之本件被告以外之人於審判
    外之言詞或書面陳述，雖屬傳聞證據，惟均經檢察官及被告
    張三格及其辯護人、被告李玉女、黃玉玫、吳素萍、黃國雄
    、陳光明、周子建、張嘉仁、周士登、張健生、陳偉龍於本
    院審判程序中均同意作為證據而不予爭執（本院100 年6 月
    3 日審判程序筆錄第127 頁、100 年7 月20日審判程序筆錄
    第83頁參照【均見本院易字卷6 】），且於本院審理時迄至
    言詞辯論終結前亦未再就證據能力部分聲明異議，本院審酌
    下述證據資料製作時之情況，尚無違法不當及證明力明顯過
    低之瑕疵，亦認為以之作為證據應屬適當，故揆諸前開規定
    ，爰逕依刑事訴訟法第159 條之5 規定，認前揭證據資料均
    例外有證據能力，合先敘明。
參、有罪部分
  一認定事實及所憑證據
    (一)被告張三格、李玉女、黃玉玫、吳素萍、黃國雄、陳光明
      、周子建、張嘉仁、周士登、張健生就犯罪事實欄二、三
      犯行部分：訊據被告張三格、李玉女、黃玉玫、吳素萍、
      黃國雄、陳光明、周子建、張嘉仁、周士登、張健生各就
      犯罪事實欄二、三其所犯之犯行，於本院審理時均坦承不
      諱（本院100 年6 月3 日審判程序筆錄第4 、138 至139
      頁、100 年7 月20日審判程序筆錄第2 、88頁參照【均見
      本院易字卷6 】），且核與其等於警詢、偵查中受詢問時
      亦相互供證屬實，參以被告張三格、李玉女、黃玉玫、吳
      素萍、黃國雄、陳光明、周子建、張嘉仁等人基於共同犯
      意各於其等就關於附表十所示「B.加入系爭詐騙集期間」
      內共同販賣各如其等如附表十「E.各被告自其加入系爭詐
      騙集團後共同實施之詐欺犯行」列所示之附表十二人頭支
      票予同有詐欺犯意聯絡之無付款真意之各人頭支票買受者
      ，使各買受者於附表十二「各被害人遭詐欺情形欄」所
      示時間持之用以詐欺如附表十二所示之各被害人而取得財
      物，嗣如附表十二所示各人頭支票屆期果因存款不足或拒
      絕往來而退票或致被害人終究不獲付款等情，並各有附表
      十二關於「證據欄」分別所示之各項證據資料在卷可佐
      。此外並有附表九各共同被告犯罪所用或所得之物扣案可
      稽，足認屬實。從而被告張三格、李玉女、黃玉玫、吳素
      萍、黃國雄、陳光明、周子建、張嘉仁、周士登、張健生
      上開自白堪認與事實相符。
    (二)被告黃國雄、陳偉龍就犯罪事實四之犯行部分：訊據被告
      黃國雄、陳偉龍就犯罪事實欄四之犯行，於本院審理時均
      坦承不諱（本院100 年6 月3 日審判程序筆錄參照），且
      核與其等於警詢、偵查中受詢問時之供述大致相符屬實，
      被告陳偉龍並無付款真意，仍向被告黃國雄購得附表十三
      所示人頭支票，於附表十三之關於「各被害人遭詐欺情
      形欄」之時間持之用以向被害人臺灣中小企銀萬華分行行
      使，以此詐欺方式而向臺灣中小企銀萬華分行以票貼貸得
      款項，且附表十三各人頭支票屆期果因存款不足而退票終
      致被害人臺灣中小企銀萬華分行不獲付款等情，並各有附
      表十三關於「證據欄」分別所示之各項證據資料在卷可
      佐，從而，被告黃國雄、陳偉龍前揭自白堪認與事實相符
      。
    (三)被告李玉女、周子建、陳坤就犯罪事實五之犯行部分（此
      為臺灣士林地方法院檢察署98年度偵字第5100號、98 年
      度偵字第11804 號追加起訴部分）：訊據被告李玉女、周
      子建於本院審理時對上開犯罪事實五所載犯行均坦承不諱
      （本院100 年6 月3 日審判程序筆錄參照），核與共同被
      告即證人李玉女、周子建、陳坤等人各於偵查中之（供）
      證述、被害人黃錦裕於警詢中之指訴大致相符，臺北市大
      同區戶政事務所並有原租約、偽造租約、系爭地址建物所
      有權狀、臺北市大同區戶政事務所98年9 月16日北市大戶
      二字第09830863500 號函及戶籍謄本、該所98年9 月24日
      北市大戶二字第09830886500 號函及後附遷入戶籍登記申
      請書、房屋租賃契約書各件（以上均影本）在卷可稽（98
      偵字第5100號卷第40、42至5075至77、79至84頁參照），
      觀諸上開偽造租約上確係於「出租人欄」及「立契約人欄
      」內各有偽造之「黃錦裕」之署名及印文各一枚，於「承
      租人欄」及「立契約人欄」處則有被告陳坤之署名之印文
      各一枚無誤，足認被告李玉女、周子建就犯罪事實五之自
      白與事實相符。
    (四)綜合上述，本件事證明確，被告張三格、李玉女、黃玉玫
      、吳素萍、黃國雄、陳光明、周子建、張嘉仁、周士登、
      張健生、陳偉龍等人前開犯行均洵堪認定。
  二論罪科刑之理由
    (一)按一般所謂之「人頭支票」、「芭樂票」係指無法兌現之
      空頭支票，此又可分為未獲授權，冒用他人名義開戶、申
      領之支票，及委請知情之人以相當對價或其他方式，至金
      融行庫設立帳戶並請領甲存支票供自己使用，亦即發票名
      義人知情，並志願充為「人頭」概括授權他人簽發之支票
      二種。後者因發票名義人志願充為人頭，以其名義開戶及
      申領支票供他人簽發使用，該他人及經該他人同意而簽發
      之人，已得發票人即「人頭」之直接或間接概括授權而簽
      發，雖不成立偽造有價證券罪，然上開提供人頭設立帳戶
      者，帳戶內通常並無足夠支付支票金額之存款，跳票之機
      率甚高，則其販賣「人頭支票」予他人使用，對於所販賣
      之空白支票，係供知情之買受者（或其下手）接續填載金
      額及發票日期，以完成支票之簽發行為，使生票據法上效
      力，然後持以向不知情之人（被害人）詐財，自是知之甚
      稔。從而販賣者係與知情而完成支票簽發持以行使之買受
      者，相互利用其一部行為，以完成其犯罪目的，對於買受
      者持以行使所犯詐欺取財罪，自具有犯意聯絡及行為分擔
      ，應成立共同正犯（最高法院95年度台上字第3326號判決
      參照）。次按幫助犯之成立，主觀上行為人須有幫助故意
      ，客觀上須有幫助行為，意即須對於犯罪與正犯有共同之
      認識，而以幫助之意思，對於正犯資以助力，且未參與實
      施犯罪之行為者而言（最高法院75年度台上字第1509號、
      88年度台上字第1270號判決意旨參照）。查：
    1.本件被告張三格係組成人頭支票詐騙集團之首謀，其取得
      虛設行號或個人之無可能兌現之人頭支票後，交由被告李
      玉女、黃玉玫、吳素萍、黃國雄、陳光明擔任外務人員負
      責對外販售人頭支票牟利，被告周子建、張嘉仁於系爭詐
      欺集團中除分別負責蓋印過票單、會銀行、接聽電話、外
      出交付人頭支票之業務外，尚且負責擔任前揭虛設行號公
      司人頭負責人，依張三格指示將其名下以自己名義申請或
      虛設公司行號公司負責人名義申請之空白人頭支票交付予
      被告張三格，復經由上開外務人員即被告李玉女、黃玉玫
      、吳素萍、黃國雄、陳光明等人對外販售予不特定買受人
      ，核被告張三格、李玉女、黃玉玫、吳素萍、黃國雄、陳
      光明、周子建、張嘉仁等人就犯罪事實欄二所為，被告陳
      偉龍就犯罪事實四所為，均係犯刑法第339 條第1 項之詐
      欺取財罪。又被告李玉女、黃玉玫、吳素萍、黃國雄、陳
      光明、周子建、張嘉仁等人依其等於本院審理時各自供述
      其等加入系爭詐騙集團之期間（各參附表十「B.列」所示
      ），經以互核比對附表十二「各被害人遭詐欺情形」所
      示各人頭支票買受人持支票向被害人行使用以詐欺之各時
      間以觀，其等就附表十二各次犯行參與部分，尚非全部，
      分別僅各係附表十「E 列」所示部分；至被告張三格為本
      件首謀，故其於附表十二各次犯行當認均有參與，應屬無
      疑。被告張三格、李玉女、黃玉玫、吳素萍、黃國雄、陳
      光明、周子建、張嘉仁等人各就其參與之附表十「E 列」
      各次詐欺犯行，彼此間互有犯意聯絡、行為分擔；被告陳
      偉龍及黃國雄就附表十三所為犯行，亦互有犯意聯絡，行
      為分擔；而被告張三格、李玉女、黃玉玫、吳素萍、黃國
      雄、陳光明、周子建、張嘉仁等人亦均各與附表十「E.列
      」所示之附表十二發票人即虛設行號負責人或個人，以及
      與購買人頭支票對外行行騙取財之人，彼此間亦堪認有犯
      意之聯絡及行為之分擔，均為共同正犯。至被告張三格、
      李玉女、吳素萍、黃玉玫、黃國雄、陳光明、周子建、張
      嘉仁等人所為就渠加入系爭詐騙集團所為關於附表十二之
      詐欺犯行（各詳見附表十「E.」列），其中就附表十二編
      號3 、5 、6 、7 、11、18、19、27、36、51、52、54、
      59、68、73、74、78、81、83、84、85、101 、104 、
      117 、122 、129 、130 、145 、152 對於同一被害人所
      實施之多次犯行部分，以及被告黃國雄、陳偉龍就附表十
      三所示多次詐欺臺灣中小企銀部分，均各係販賣多張人頭
      支票予同一買受人，復由同一買受人以同次或多次持之交
      付同一被害人用以行騙之詐欺犯行之部分，應係屬一行為
      同時犯數罪之想像競合犯，應從一重論處。又被告張三格
      、李玉女、黃玉玫、吳素萍、黃國雄、陳光明、周子建、
      張嘉仁等於加入系爭詐騙集團先後多次販賣附表十二人頭
      支票與買受人共同實施詐欺之各次犯行（各被告依其加入
      系爭詐騙集團期間所示參與實施之各次詐欺犯行詳如附表
      十「E.」列所示），係針對不同之被害人為詐害，且對各
      被害人行詐騙之時間有異，侵害之法益各別，各應分論併
      罰。
    2.又被告周士登、張健生行為僅及分別於被告李玉女、黃玉
      玫外出送人頭支票時駕車負載被告李玉女、黃玉玫，使被
      告李玉女、黃玉玫便於將人頭支票送交予買受人，惟關於
      本件人頭支票之申請、銀行甲存帳戶之開立、支票信用之
      培養，以及持以請領大量空白支票簽發使用，取得空白支
      票後販售予他人牟利，最終淪為購買者實施詐欺取財犯罪
      之工具等詐欺構成要件之行為，被告周士登、張健生均未
      參與，而僅係提供交通助力使被告李玉女、黃玉玫便於販
      售人頭支票遂行詐欺犯行，是被告周士登、張健生所為係
      屬刑法詐欺罪構成要件以外之行為，故核被告周士登、張
      健生所為係犯刑法第339 條第1 項、第30條第1 項之詐欺
      取財罪之幫助犯，並依正犯之刑減輕之。公訴意旨認被告
      周士登、張健生為刑法第339 條第1 項詐欺取財罪正犯，
      容有誤解，惟此與起訴之社會基本事實同一，復於本院審
      理時告知被告周士登、張健生係涉犯幫助詐欺罪嫌（本院
      100 年6 月3 日審判筆錄第3 頁參照），惟起訴意旨所認
      詐欺事實與本院認定之幫助詐欺事實，二者之基本社會事
      實，並無不同，本院自得予以審理，並變更起訴法條。次
      按幫助犯在成立上從屬於正犯，惟其罪責與可罰性之根源
      ，仍在於幫助行為本身，亦即因幫助之加功行為，從屬造
      成法益之侵害，故在決定刑事責任時，應求諸幫助行為本
      身，而與正犯罪數之認定標準取決於侵害法益個數之情形
      不同。此亦可自我國實務採取「以一個行為幫助多數正犯
      時應論一罪」（大理院統字第1675號解釋），以及日本司
      法實務認「以一個幫助行為，幫助正犯賭博開張圖利與賭
      博行為，成立二個幫助罪之觀念競合」得悉。以本案而言
      ，被告周士登、張健生各於附表十一所時期間駕駛車輛負
      載正犯李玉女、黃玉玫時起，其等幫助實行詐騙之正犯李
      玉女、黃玉玫為附表十一之詐欺犯行各如附表十一「D.」
      列所示，，依照不同被害人係屬不同之法益，正犯部分應
      成立數件詐欺取財既遂罪並予分論併罰，而依幫助犯之從
      屬性理論，本件被告周士登、張健生原理應各成立如附表
      十一「D 列」所示數個幫助詐欺取財既遂罪，惟如前所述
      ，幫助犯之刑事責任並非取決侵害法益個數，而應求諸幫
      助行為本身，故被告周士登、張健生以附表十一編號1、2
      之數幫助行為，各幫助他人實行數個犯罪，就各該正犯實
      行之數個犯罪，均各應依刑法第55條想像競合犯論以一罪
      ，而非以正犯之犯罪競合關係為據，併予敘明。
    3.被告李玉女、周子建就犯罪事實欄五所為均係犯刑法第21
      6 條、第210 條行使偽造私文書罪。又其等偽造印章、印
      文之行為係偽造私文書之部分行為，而偽造私文書之低度
      行為，為行使偽造私文書之高度行為所吸收，均不另論罪
      。被告李玉女、周子建與共犯陳坤就犯罪事實欄五所為犯
      行，有犯意聯絡及行為分擔，為共同正犯。
    4.被告張三格、李玉女、張嘉仁各有犯罪事實欄一所示刑之
      執行情形，有臺灣高等法院被告前案錄表在卷可憑，被告
      張三格、張嘉仁就犯罪事實欄二（即各於附表一、附表八
      ）所載各次犯行，被告李玉女就附表二編號2 至92、編號
      94至111 各次犯行以及犯罪事實欄五所載犯行，均係於有
      期徒刑執行完畢後，5 年內故意再犯有期徒刑以上刑之罪
      ，均為累犯，各依法加重其刑。至附表十二編號155 、
      156 部分，因人頭支票買受人交付所示人頭支票予被害人
      之時間係分別均在98年1 月間，因均未可確認係在本件被
      告李玉女上述前案有期徒刑執行完畢93年1 月27日5 年內
      即98年1 月26日前為之，依罪疑為輕法則，自應為有利被
      告李玉女而認上開附表十二編號155 、156 部分未構成累
      犯，併此敘明。
    (二)爰審酌被告周士登、張健生僅單純負責駕駛載送工作，未
      實際參與販售人頭支票之詐欺犯行，情節尚輕；而被告張
      三格為人頭支票詐騙集團首謀，且於本案犯行查獲前係因
      從事同類詐騙業務遭警查獲並移送偵辦（嗣經臺灣台中地
      方法判處有期徒刑二年確定），有其臺灣高等法院被告前
      案紀錄表在卷可稽，其竟不知悔改再行重操舊業，另審酌
      被告周士登、吳素萍、黃玉玫、張健生、黃國雄、陳光明
      、周子建、張嘉仁、陳偉龍等人於本件犯行前，並無前案
      有期徒刑以上刑之執行紀錄，此有臺灣高等法院被告前案
      紀錄表在卷可佐，其等素行尚稱良好，兼衡其等之犯罪動
      機、手段、智識程度，以及被告張三格、李玉女、吳素萍
      、黃玉玫、黃國雄、陳光明、周子建、張嘉仁等人共同組
      成詐欺集團，貪圖不法利益，利用人頭培養信用，向銀行
      請領支票販售，助長詐騙財產犯罪之風氣，並易造成如附
      表十二、十三所示之眾多無辜民眾受騙而受有如附表十二
      、十三所示之財物損失，應為當今社會詐財事件發生根源
      之一，不僅擾亂金融交易往來秩序，亦所生危害非輕，各
      被害人被詐騙後遭致各如附表十二、十三所示之損害，行
      為實不足取，且亦因人頭支票發票人多為人頭公司，致使
      執法人員難以追查該詐騙人士之真實身分，各被害人求償
      更屬不易；兼衡渠等加入系爭詐騙集團時間久暫、參與犯
      罪行為程度各有不同，並審酌被告張三格、李玉女、吳素
      萍、黃玉玫、黃國雄、陳光明、周子建、張嘉仁、周士登
      、張健生、陳偉龍等人犯罪後均坦認犯行，表示悛悔之犯
      後態度良好，各量處如主文所示之刑，以示警懲；並另就
      被告周士登、張健生部分併諭知易科罰金之折算標準。
  三沒收部分：
    按刑法第38條第3 項之「第1 項第2 款、第3 款之物，以屬
    於犯罪行為人為限，得沒收之」，所謂「犯罪行為人」就廣
    義而言，包括正犯、共同正犯、教唆犯與幫助犯而言。然共
    同正犯因相互間利用他人之行為，以遂行其犯意之實現，本
    於責任共同之原則，有關沒收部分，對於共犯間供犯罪所用
    之物，自均應為沒收之諭知。惟幫助犯僅係對於犯罪構成要
    件以外行為為加工，並無共同犯罪之意思，自不適用該責任
    共同原則（最高法院89年度台上字第6946號判決意旨參照）
    。扣案附表九所示之物，係共同被告張三格、李玉女、吳素
    萍、黃玉玫、黃國雄、陳光明、周子建、張嘉仁等人所有用
    以作為本件附表十二詐欺取財犯罪所用或預備供犯罪所用之
    物或犯罪所得，依共犯責任共同原則，均併予宣告沒收之。
    次查系爭偽造租約之文件，已因行使而交付戶政機關收存，
    非屬被告李玉女、周子建等人所有之物，亦非違禁物，無從
    沒收；至被告李玉女、周子建及共犯陳坤偽造之「黃錦裕」
    署押、印文各2 枚及偽造黃錦裕印章一顆，不問屬於犯人與
    否，均依刑法第219 條規定分別於被告李玉女、周子建所犯
    共同行使偽造私文書罪項下沒收之。至扣案附表九之1 所示
    之其於扣押物品，雖為各共同被告所有，惟非本件犯罪所用
    或所得之物，核亦與本件犯罪無直接關聯，且均非違禁物，
    是無庸諭知沒收，併予敘明。
  四無庸另為無罪諭知之部分
    (一)查被告李玉女、黃玉玫、吳素萍、黃國雄、陳光明、周子
      建、張嘉仁等人於本院審理時各自供述其等加入系爭詐騙
      集團之期間（各參附表十「B.列」所示），經以互核比對
      附表十二「各被害人遭詐欺情形」所示各人頭支票買受
      人持支票向被害人行使用以詐欺之各時間以觀，本件被告
      李玉女、黃玉玫、黃國雄、陳光明各就其關於附表十二編
      號7 之其中B.C.D.E.F.G.H.I.J 部分以及編號130 之其中
      B.C 部分；被告張嘉仁就其關於附表十二編號7 之其中B.
      C.D.E.F.G.H.I.J 部分；被告黃玉玫、黃國雄、周子建各
      就附表十二編號19之其中A 部分；被告陳光明就表十二
      編 號68之其中A 部分；被告吳素萍就其關於附表十二編
      號7之其中B.C.D.E.F.G.H.I.J 部分；被告周子建就附表
      十二編號130 之其中B.C 部分，依其時間分別係屬在或可
      能在其等尚未加入或已離開系爭詐騙集團之時，是以被告
      李玉女、黃玉玫、吳素萍、黃國雄、陳光明、周子建、張
      嘉仁前述部分，是否係共同實施詐欺取財犯行，顯屬有疑
      。依罪疑為輕，此部分難認成立詐欺取財罪。
    (二)至公訴意旨被告黃國雄、陳偉龍就附表十三之1 部分成立
      詐欺取財罪嫌云云，查起訴附表十三之1 部分所示支票經
      被害人臺灣中小企銀萬華分行提示後均獲致付款，有附表
      十三之1 「證據欄」所示證據資料在卷足憑，則被告黃
      國雄、陳偉龍此部分是否仍自始及有意拒絕付款使之退票
      ，亦非無疑，況此部分被害人並未受有損害，依罪疑為輕
      ，此部分難認成立詐欺取財罪。
    (三)綜上，上述被告李玉女、黃玉玫、黃國雄、陳光明各就其
      關於附表十二編號7 之其中B.C.D.E.F.G.H.I.J 部分、編
      號130 之其中B.C 部分；被告張嘉仁就其關於附表十二編
      號7 之其中B.C.D.E.F.G.H.I.J 部分；另被告黃玉玫、黃
      國雄、周子建各就附表十二編號19之其中A 部分；被告陳
      光明就表十二編號68之其中A 部分；被告吳素萍就其關於
      附表十二編號7 之其中B.C.D.E.F.G.H.I.J 部分；被告周
      子建就附表十二編號130 之其中B.C 部分，以及被告黃國
      雄、陳偉龍就附表十三之1 所示部分，於此別無其他證據
      足資佐證之情形下，本院無從審認該部分犯罪事實，應認
      此部分犯罪嫌疑不足，惟此部分係屬詐欺正犯之犯行，核
      與上開本院論罪科刑之部分，有想像競合裁判上一罪之關
      係，業如上述，爰不另為無罪之諭知，併予敘明。
  五退併辦部分：
    (一)臺灣彰化地方法院檢察署98年度偵字第9976號、99年度偵
      字第4017號：
    １併案被告：張嘉仁、張三格。
    ２併案事實：被告張嘉仁97年1 月販售俐傑公司人頭支票予
      被告張三格，嗣由共犯陳國潘97年間買受該支票（發票人
      ：臺灣中小企業銀行建成分行，票號：AW0000000 ，票面
      金額：30萬，發票日：97年12月15日），陳國潘復於97年
      10月間持之詐騙被害人許美玉向其調現，嗣後該支票於97
      年12月20日拒絕往來。
    (二)臺灣基隆地方法院檢察署98年偵字第4685號：
    １併案被告：張三格、周子建。
    ２併案事實：被告周子建於97年11月中旬以每本4 、5 萬元
      代價提供自己名義之彰銀蘆洲分行支票（票號：EN000000
      0 、發票日98.7.5. 金額15萬元）予被告張三格，由集團
      成員出售予共犯即買受人楊景仁，楊景仁於98年1 月間持
      之詐騙基隆「老獅機車行」之被害人王銘宏。
    (三)臺灣臺中地方法院檢察署98年度偵字第18663 號
    １併案被告：周子建。
    ２併案事實：被告周子建97年8 月間交付身分證予共犯張三
      格，由張三格請領臺灣銀行民權分行甲存請領空白支票，
      嗣98年4 月15日詐騙集團去電被害人李妙珍稱其抽中1600
      萬元大獎，惟要先付168 萬元云云，被害人不疑有他，於
      98年4 月20日匯款至人頭帳戶，該詐騙集團即寄送嗣後無
      法兌現之人頭支票予被害人李妙珍（發票人：周子建，票
      面金額：375 萬元，發票人：臺灣銀行民權分行）。
   (四)臺灣臺中地方法院檢察署99年度偵字第6237號
   １併案被告：張三格。
   ２併案事實：共犯鄭漢於不詳時地向炸三格所述詐騙集團購
     得人頭支票1 紙（發票人：陳佩君，發票人：臺灣銀行民
     權分行，票據號碼：AE0000000 ，發票日：98年3 月20日
     ，票面金額：130 萬元），於98年1 月間在臺中市○○○
     街持之向被害人陳淑娟行騙。
   (五)查本件上開論罪科刑部分各就附表十二所示被告等人詐欺
     不同被害人部分係均成立數罪關係，業如上述，則前述各
     檢察官移請併案審理部分與本件前揭科罪科刑部分，核其
     犯罪時間、被害人、販售及行使之特定票號人頭芭樂支票
     等部分，無一相同，難認係同一事實，無裁判上一罪關係
     ，爰退回上開併辦部分，由原承辦檢察官另行依法處理。
貳、無罪部分
  一公訴意旨另以：
    (一)被告張三格、李玉女、吳素萍、黃玉玫、黃國雄、陳光明
      、周子建、張嘉仁共同基於意圖為自己不法所有犯意聯絡
      ，共組詐騙集團販售不獲兌現之人頭支票牟利，因認其等
      各涉有附表十四所示之刑法第339 條第1 項詐欺罪嫌云云
      。
    (二)被告周漢傳明知將己有支票交付他人，該他人可能以該支
      票作為實施詐欺等犯罪之工具，竟於不違背其本意之情形
      下，仍基於幫助不特定人詐欺之犯意，於97年某日，將其
      任代表人之「聯毅水電工程有限公司」之存摺暨自己名義
      所申辦之華南銀行大稻埕分行（帳號：000000000 ）、華
      泰商業銀行南京東路分行（帳號：6372）之支票本，以每
      本支票本3 萬元之代價售予張三格供其所屬販售人頭支票
      詐騙集團使用，惟張三格集團未及售出周漢傳上開支票即
      遭查獲，嗣於98年4 月23日、26日，經張三格於偵查中報
      繳周漢傳上開帳戶之空白支票，始悉上情，因認被告周漢
      傳涉犯刑法第30條第1項 、第339 條第1 項幫助詐欺取財
      罪嫌。
  二按犯罪事實應依證據認定之，無證據不得認定犯罪事實，又
    按不能證明被告犯罪者，應諭知無罪之判決，刑事訴訟法第
    154 條第2 項、第301 條第1 項分別定有明文。又事實之認
    定，應憑證據，如未能發現相當證據，或證據不足以證明，
    自不能以推測或擬制之方法，為裁判基礎；且認定犯罪事實
    所憑之證據，其為訴訟上之證明，須於通常一般之人不致有
    所懷疑，而得確信其為事實之程度者，始得據為有罪之認定
    ，倘其證明尚未達到此一程度，而有合理之懷疑存在而無從
    使事實審法院得有罪之確信時，即應由法院為諭知被告無罪
    之判決；再認定不利於被告之事實須依積極證據，苟積極證
    據不足為不利於被告事實之認定時，即應為有利於被告之認
    定，更不必有何有利之證據，最高法院40年臺上字第86號、
    76年臺上字第4986號、30年上字第816 號判例參照。
  三經查：
    (一)被告李玉女、吳素萍、黃玉玫、黃國雄、陳光明、周子建
      、張嘉仁就其各所涉附表十四所涉之詐欺部分：查被告李
      玉女、黃玉玫、吳素萍、黃國雄、陳光明、周子建、張嘉
      仁等人於本院審理時各自供述其等加入系爭詐騙集團之期
      間（各參附表十「B.列」所示），經以互核比對附表十二
      「各被害人遭詐欺情形」所示各人頭支票買受人持支票
      向被害人行使用以詐欺之各時間以觀，被告李玉女、吳素
      萍、黃玉玫、黃國雄、陳光明、周子建、張嘉仁就其各所
      涉附表十四所涉之詐欺部分，依其時間分別係屬在或可能
      在其等尚未加入或已離開系爭詐騙集團之時，是以被告李
      玉女、黃玉玫、吳素萍、黃國雄、陳光明、周子建、張嘉
      仁就附表十四所示部分，是否係共同實施詐欺取財犯行，
      顯屬有疑。難認被告被告李玉女、吳素萍、黃玉玫、黃國
      雄、陳光明、周子建、張嘉仁就其各所涉附表十四部分成
      立詐欺取財罪。
    (二)被告周漢傳部分：按幫助犯係從屬於正犯而成立，以正犯
      已經犯罪為要件，故幫助犯並非其幫助行為一經完成，即
      成立犯罪，必其幫助行為或其影響力持續至正犯實施犯罪
      始行成立（最高法院86年度臺上字第22號判決可資參照）
      。另關於幫助犯之性質，實務及學說多數見解，認係採共
      犯從屬性說之立場，依學界通說既認幫助犯應採共犯從屬
      性說之「限制從屬形式」。因此，幫助犯係從屬於正犯而
      成立，以正犯已經犯罪為構成要件，故幫助犯並非其幫助
      行為一經完成，即成立犯罪，必其幫助行為或其影響力持
      續至正犯實施犯罪，始克成立（最高法院92年度臺上字第
      6405號判決亦可資參照）。被告周漢傳於本院審理時雖坦
      承有販售上開支票本予張三格，惟此部分縱成立詐欺犯罪
      ，被告周漢傳所為係屬刑法詐欺罪構成要件以外之行為，
      亦僅可能構成幫助詐欺行為，惟本件遍查卷內證據資料，
      尚未見有何詐欺罪正犯即無付款真意之人頭支票買受人持
      「聯毅水電工程有限公司」、被告周漢傳為發票人之之華
      南銀行大稻埕分行（帳號：000000000 ）、華泰商業銀行
      南京東路分行（帳號：6372）等人頭支票詐騙被害人之情
      事，從而，難認詐欺正犯已著手從事詐欺之構成要件而實
      施犯罪，依上所述及據上開幫助犯之從屬性原則以論，則
      亦難認被告周漢傳成立詐欺罪或詐欺罪之幫助犯。
  四綜上，就附表十四被告李玉女、吳素萍、黃玉玫、黃國雄、
    陳光明、周子建、張嘉仁分別被訴各涉之詐欺取財罪嫌，及
    被告周漢傳被訴涉犯幫助詐欺取財罪嫌部分，公訴人所舉事
    證，尚有合理性之懷疑存在，致使無從確信被告李玉女、吳
    素萍、黃玉玫、黃國雄、陳光明、周子建、張嘉仁、周漢傳
    犯有上開犯行，揆諸首開法條規定及裁判先例意旨，上開部
    分核屬不能證明被告犯罪，即應為無罪之諭知，以昭審慎。
據上論斷，應依刑事訴訟法第299 條第1 項前段、第265 條第1
項、第300 條、第301 條第1 項，刑法第28條、第339 條第1 項
、第216 條、第210 條、第55條、第47條第1 項、第30條、第
219 條、第38條第1 項第2 款、第3 款、第51條第5 款、第41條
第1 項前段，刑法施行法第1 條之1 ，判決如主文。
本案經檢察官呂寧莉、蔡元仕、蘇佩鈺到庭執行職務
中    華    民    國    100     年    8     月  10    日
                  刑事第六庭審判長法  官  林秀鳳
                                  法  官  鄭光婷
                                  法  官  吳維雅
以上正本證明與原本無異。
如不服本判決應於收受判決後10日內向本院提出上訴書狀，並應
應敘述具體理由。其未敘述上訴理由者，應於上訴期間屆滿後20
日內向本院補提理由書(均須按他造當事人之人數附繕本)「切勿
逕送上級法院」。
                            書記官  謝金宏
中    華    民    國   100    年    8     月    16    日
附表一（被告張三格各犯罪事實、罪名暨宣告刑）
  ┌──┬────────┬─────────┬──────────────┐
  │編號│犯罪事實        │（法條）罪名      │宣告刑                      │
  │    │                │                  │                            │
  ├──┼────────┼─────────┼──────────────┤
  │1   │附表十二編號1   │犯詐欺取財罪，累犯│處有期徒刑柒月，扣案如附表九│
  │    │                │                  │示之物沒收                  │
  ├──┼────────┼─────────┼──────────────┤
  │2   │附表十二編號2   │犯詐欺取財罪，累犯│處有期徒刑柒月，扣案如附表九│
  │    │                │                  │示之物沒收                  │
  ├──┼────────┼─────────┼──────────────┤
  │3   │附表十二編號3   │犯詐欺取財罪，累犯│處有期徒刑陸月，扣案如附表九│
  │    │                │                  │示之物沒收                  │
  ├──┼────────┼─────────┼──────────────┤
  │4   │附表十二編號4   │犯詐欺取財罪，累犯│處有期徒刑伍月，扣案如附表九│
  │    │                │                  │示之物沒收                  │
  ├──┼────────┼─────────┼──────────────┤
  │5   │附表十二編號5   │犯詐欺取財罪，累犯│處有期徒刑拾壹月，扣案如附表│
  │    │                │                  │所示之物沒收                │
  ├──┼────────┼─────────┼──────────────┤
  │6   │附表十二編號6   │犯詐欺取財罪，累犯│處有期徒刑陸月，扣案附表九所│
  │    │                │                  │示之物沒收                  │
  ├──┼────────┼─────────┼──────────────┤
  │7   │附表十一編號7   │犯詐欺取財罪，累犯│處有期徒刑捌月，扣案如附表九│
  │    │                │                  │示之物沒收                  │
  ├──┼────────┼─────────┼──────────────┤
  │8   │附表十二編號8   │犯詐欺取財罪，累犯│處有期徒刑肆月，扣案如附表九│
  │    │                │                  │示之物沒收                  │
  ├──┼────────┼─────────┼──────────────┤
  │9   │附表十二編號9   │犯詐欺取財罪，累犯│處有期徒刑肆月，扣案如附表九│
  │    │                │                  │示之物沒收                  │
  ├──┼────────┼─────────┼──────────────┤
  │10  │附表十二編號10  │犯詐欺取財罪，累犯│處有期徒刑肆月，扣案如附表九│
  │    │                │                  │示之物沒收                  │
  ├──┼────────┼─────────┼──────────────┤
  │11  │附表十二編號11  │犯詐欺取財罪，累犯│處有期徒刑伍月，扣案如附表九│
  │    │                │                  │示之物沒收                  │
  ├──┼────────┼─────────┼──────────────┤
  │12  │附表十二編號12  │犯詐欺取財罪，累犯│處有期徒刑肆月，扣案如附表九│
  │    │                │                  │示之物沒收                  │
  ├──┼────────┼─────────┼──────────────┤
  │13  │附表十二編號13  │犯詐欺取財罪，累犯│處有期徒刑肆月，扣案如附表九│
  │    │                │                  │示之物沒收                  │
  ├──┼────────┼─────────┼──────────────┤
  │14  │附表十二編號14  │犯詐欺取財罪，累犯│處有期徒刑肆月，扣案如附表九│
  │    │                │                  │示之物沒收                  │
  ├──┼────────┼─────────┼──────────────┤
  │15  │附表十二編號15  │犯詐欺取財罪，累犯│處有期徒刑肆月，扣案如附表九│
  │    │                │                  │示之物沒收                  │
  ├──┼────────┼─────────┼──────────────┤
  │16  │附表十二編號16  │犯詐欺取財罪，累犯│處有期徒刑肆月，扣案如附表九│
  │    │                │                  │示之物沒收                  │
  ├──┼────────┼─────────┼──────────────┤
  │17  │附表十二編號17  │犯詐欺取財罪，累犯│處有期徒刑肆月，扣案如附表九│
  │    │                │                  │示之物沒收                  │
  ├──┼────────┼─────────┼──────────────┤
  │18  │附表十二編號18  │犯詐欺取財罪，累犯│處有期徒刑柒月，扣案如附表九│
  │    │                │                  │示之物沒收                  │
  ├──┼────────┼─────────┼──────────────┤
  │19  │附表十二編號19  │犯詐欺取財罪，累犯│處有期徒刑伍月，扣案如附表九│
  │    │                │                  │示之物沒收                  │
  ├──┼────────┼─────────┼──────────────┤
  │20  │附表十二編號20  │犯詐欺取財罪，累犯│處有期徒刑肆月，扣案如附表九│
  │    │                │                  │示之物沒收                  │
  ├──┼────────┼─────────┼──────────────┤
  │21  │附表十二編號21  │犯詐欺取財罪，累犯│處有期徒刑肆月，扣案如附表九│
  │    │                │                  │示之物沒收                  │
  ├──┼────────┼─────────┼──────────────┤
  │22  │附表十二編號22  │犯詐欺取財罪，累犯│處有期徒刑柒月，扣案如附表九│
  │    │                │                  │示之物沒收                  │
  ├──┼────────┼─────────┼──────────────┤
  │23  │附表十二編號23  │犯詐欺取財罪，累犯│處有期徒刑肆月，扣案如附表九│
  │    │                │                  │示之物沒收                  │
  ├──┼────────┼─────────┼──────────────┤
  │24  │附表十二編號24  │犯詐欺取財罪，累犯│處有期徒刑陸月，扣案如附表九│
  │    │                │                  │示之物沒收                  │
  ├──┼────────┼─────────┼──────────────┤
  │25  │附表十二編號25  │犯詐欺取財罪，累犯│處有期徒刑肆月，扣案如附表九│
  │    │                │                  │示之物沒收                  │
  ├──┼────────┼─────────┼──────────────┤
  │26  │附表十二編號26  │犯詐欺取財罪，累犯│處有期徒刑肆月，扣案如附表九│
  │    │                │                  │示之物沒收                  │
  ├──┼────────┼─────────┼──────────────┤
  │27  │附表十二編號27  │犯詐欺取財罪，累犯│處有期徒刑柒月，扣案如附表九│
  │    │                │                  │示之物沒收                  │
  ├──┼────────┼─────────┼──────────────┤
  │28  │附表十二編號28  │犯詐欺取財罪，累犯│處有期徒刑柒月，扣案如附表九│
  │    │                │                  │示之物沒收                  │
  ├──┼────────┼─────────┼──────────────┤
  │29  │附表十二編號29  │犯詐欺取財罪，累犯│處有期徒刑肆月，扣案如附表九│
  │    │                │                  │示之物沒收                  │
  ├──┼────────┼─────────┼──────────────┤
  │30  │附表十二編號30  │犯詐欺取財罪，累犯│處有期徒刑肆月，扣案如附表九│
  │    │                │                  │示之物沒收                  │
  ├──┼────────┼─────────┼──────────────┤
  │31  │附表十二編號31  │犯詐欺取財罪，累犯│處有期徒刑肆月，扣案如附表九│
  │    │                │                  │示之物沒收                  │
  ├──┼────────┼─────────┼──────────────┤
  │32  │附表十二編號32  │犯詐欺取財罪，累犯│處有期徒刑肆月，扣案如附表九│
  │    │                │                  │示之物沒收                  │
  ├──┼────────┼─────────┼──────────────┤
  │33  │附表十二編號33  │犯詐欺取財罪，累犯│處有期徒刑肆月，扣案如附表九│
  │    │                │                  │示之物沒收                  │
  ├──┼────────┼─────────┼──────────────┤
  │34  │附表十二編號34  │犯詐欺取財罪，累犯│處有期徒刑肆月，扣案如附表九│
  │    │                │                  │示之物沒收                  │
  ├──┼────────┼─────────┼──────────────┤
  │35  │附表十二編號35  │犯詐欺取財罪，累犯│處有期徒刑肆月，扣案如附表九│
  │    │                │                  │示之物沒收                  │
  ├──┼────────┼─────────┼──────────────┤
  │36  │附表十二編號36  │犯詐欺取財罪，累犯│處有期徒刑拾月，扣案如附表九│
  │    │                │                  │示之物沒收                  │
  ├──┼────────┼─────────┼──────────────┤
  │37  │附表十二編號37  │犯詐欺取財罪，累犯│處有期徒刑肆月，扣案如附表九│
  │    │                │                  │示之物沒收                  │
  ├──┼────────┼─────────┼──────────────┤
  │38  │附表十二編號38  │犯詐欺取財罪，累犯│處有期徒刑肆月，扣案如附表九│
  │    │                │                  │示之物沒收                  │
  ├──┼────────┼─────────┼──────────────┤
  │39  │附表十二編號39  │犯詐欺取財罪，累犯│處有期徒刑肆月，扣案如附表九│
  │    │                │                  │示之物沒收                  │
  ├──┼────────┼─────────┼──────────────┤
  │40  │附表十二編號40  │犯詐欺取財罪，累犯│處有期徒刑肆月，扣案如附表九│
  │    │                │                  │示之物沒收                  │
  ├──┼────────┼─────────┼──────────────┤
  │41  │附表十二編號41  │犯詐欺取財罪，累犯│處有期徒刑陸月，扣案如附表九│
  │    │                │                  │示之物沒收                  │
  ├──┼────────┼─────────┼──────────────┤
  │42  │附表十二編號42  │犯詐欺取財罪，累犯│處有期徒刑肆月，扣案如附表九│
  │    │                │                  │示之物沒收                  │
  ├──┼────────┼─────────┼──────────────┤
  │43  │附表十二編號43  │犯詐欺取財罪，累犯│處有期徒刑肆月，扣案如附表九│
  │    │                │                  │示之物沒收                  │
  ├──┼────────┼─────────┼──────────────┤
  │44  │附表十二編號44  │犯詐欺取財罪，累犯│處有期徒刑伍月，扣案如附表九│
  │    │                │                  │示之物沒收                  │
  ├──┼────────┼─────────┼──────────────┤
  │45  │附表十二編號45  │犯詐欺取財罪，累犯│處有期徒刑肆月，扣案如附表九│
  │    │                │                  │示之物沒收                  │
  ├──┼────────┼─────────┼──────────────┤
  │46  │附表十二編號46  │犯詐欺取財罪，累犯│處有期徒刑肆月，扣案如附表九│
  │    │                │                  │示之物沒收                  │
  ├──┼────────┼─────────┼──────────────┤
  │47  │附表十二編號47  │犯詐欺取財罪，累犯│處有期徒刑肆月，扣案如附表九│
  │    │                │                  │示之物沒收                  │
  ├──┼────────┼─────────┼──────────────┤
  │48  │附表十二編號48  │犯詐欺取財罪，累犯│處有期徒刑肆月，扣案如附表九│
  │    │                │                  │示之物沒收                  │
  ├──┼────────┼─────────┼──────────────┤
  │49  │附表十二編號49  │犯詐欺取財罪，累犯│處有期徒刑肆月，扣案如附表九│
  │    │                │                  │示之物沒收                  │
  ├──┼────────┼─────────┼──────────────┤
  │50  │附表十二編號50  │犯詐欺取財罪，累犯│處有期徒刑肆月，扣案如附表九│
  │    │                │                  │示之物沒收                  │
  ├──┼────────┼─────────┼──────────────┤
  │51  │附表十二編號51  │犯詐欺取財罪，累犯│處有期徒刑捌月，扣案如附表九│
  │    │                │                  │示之物沒收                  │
  ├──┼────────┼─────────┼──────────────┤
  │52  │附表十二編號52  │犯詐欺取財罪，累犯│處有期徒刑伍月，扣案如附表九│
  │    │                │                  │示之物沒收                  │
  ├──┼────────┼─────────┼──────────────┤
  │53  │附表十二編號53  │犯詐欺取財罪，累犯│處有期徒刑肆月，扣案如附表九│
  │    │                │                  │示之物沒收                  │
  ├──┼────────┼─────────┼──────────────┤
  │54  │附表十二編號54  │犯詐欺取財罪，累犯│處有期徒刑伍月，扣案如附表九│
  │    │                │                  │示之物沒收                  │
  ├──┼────────┼─────────┼──────────────┤
  │55  │附表十二編號55  │犯詐欺取財罪，累犯│處有期徒刑捌月，扣案如附表九│
  │    │                │                  │示之物沒收                  │
  ├──┼────────┼─────────┼──────────────┤
  │56  │附表十二編號56  │犯詐欺取財罪，累犯│處有期徒刑肆月，扣案如附表九│
  │    │                │                  │示之物沒收                  │
  ├──┼────────┼─────────┼──────────────┤
  │57  │附表十二編號57  │犯詐欺取財罪，累犯│處有期徒刑伍月，扣案如附表九│
  │    │                │                  │示之物沒收                  │
  ├──┼────────┼─────────┼──────────────┤
  │58  │附表十二編號58  │犯詐欺取財罪，累犯│處有期徒刑陸月，扣案如附表九│
  │    │                │                  │示之物沒收                  │
  ├──┼────────┼─────────┼──────────────┤
  │59  │附表十二編號59  │犯詐欺取財罪，累犯│處有期徒刑捌月，扣案如附表九│
  │    │                │                  │示之物沒收                  │
  ├──┼────────┼─────────┼──────────────┤
  │60  │附表十二編號60  │犯詐欺取財罪，累犯│處有期徒刑肆月，扣案如附表九│
  │    │                │                  │示之物沒收                  │
  ├──┼────────┼─────────┼──────────────┤
  │61  │附表十二編號61  │犯詐欺取財罪，累犯│處有期徒刑肆月，扣案如附表九│
  │    │                │                  │示之物沒收                  │
  ├──┼────────┼─────────┼──────────────┤
  │62  │附表十二編號62  │犯詐欺取財罪，累犯│處有期徒刑肆月，扣案如附表九│
  │    │                │                  │示之物沒收                  │
  ├──┼────────┼─────────┼──────────────┤
  │63  │附表十二編號63  │犯詐欺取財罪，累犯│處有期徒刑壹年貳月，扣案如附│
  │    │                │                  │九所示之物沒收              │
  ├──┼────────┼─────────┼──────────────┤
  │64  │附表十二編號64  │犯詐欺取財罪，累犯│處有期徒刑肆月，扣案如附表九│
  │    │                │                  │示之物沒收                  │
  ├──┼────────┼─────────┼──────────────┤
  │65  │附表十二編號65  │犯詐欺取財罪，累犯│處有期徒刑肆月，扣案如附表九│
  │    │                │                  │示之物沒收                  │
  ├──┼────────┼─────────┼──────────────┤
  │66  │附表十二編號66  │犯詐欺取財罪，累犯│處有期徒刑肆月，扣案如附表九│
  │    │                │                  │示之物沒收                  │
  ├──┼────────┼─────────┼──────────────┤
  │67  │附表十二編號67  │犯詐欺取財罪，累犯│處有期徒刑肆月，扣案如附表九│
  │    │                │                  │示之物沒收                  │
  ├──┼────────┼─────────┼──────────────┤
  │68  │附表十二編號68  │犯詐欺取財罪，累犯│處有期徒刑拾壹月，扣案如附表│
  │    │                │                  │所示之物沒收                │
  ├──┼────────┼─────────┼──────────────┤
  │69  │附表十二編號69  │犯詐欺取財罪，累犯│處有期徒刑伍月，扣案如附表九│
  │    │                │                  │示之物沒收                  │
  ├──┼────────┼─────────┼──────────────┤
  │70  │附表十二編號70  │犯詐欺取財罪，累犯│處有期徒刑伍月，扣案如附表九│
  │    │                │                  │示之物沒收                  │
  ├──┼────────┼─────────┼──────────────┤
  │71  │附表十二編號71  │犯詐欺取財罪，累犯│處有期徒刑肆月，扣案如附表九│
  │    │                │                  │示之物沒收                  │
  ├──┼────────┼─────────┼──────────────┤
  │72  │附表十二編號72  │犯詐欺取財罪，累犯│處有期徒刑肆月，扣案如附表九│
  │    │                │                  │示之物沒收                  │
  ├──┼────────┼─────────┼──────────────┤
  │73  │附表十二編號73  │犯詐欺取財罪，累犯│處有期徒刑捌月，扣案如附表九│
  │    │                │                  │示之物沒收                  │
  ├──┼────────┼─────────┼──────────────┤
  │74  │附表十二編號74  │犯詐欺取財罪，累犯│處有期徒刑伍月，扣案如附表九│
  │    │                │                  │示之物沒收                  │
  ├──┼────────┼─────────┼──────────────┤
  │75  │附表十二編號75  │犯詐欺取財罪，累犯│處有期徒刑肆月，扣案如附表九│
  │    │                │                  │示之物沒收                  │
  ├──┼────────┼─────────┼──────────────┤
  │76  │附表十二編號76  │犯詐欺取財罪，累犯│處有期徒刑肆月，扣案如附表九│
  │    │                │                  │示之物沒收                  │
  ├──┼────────┼─────────┼──────────────┤
  │77  │附表十二編號77  │犯詐欺取財罪，累犯│處有期徒刑肆月，扣案如附表九│
  │    │                │                  │示之物沒收                  │
  ├──┼────────┼─────────┼──────────────┤
  │78  │附表十二編號78  │犯詐欺取財罪，累犯│處有期徒刑柒月，扣案如附表九│
  │    │                │                  │示之物沒收                  │
  ├──┼────────┼─────────┼──────────────┤
  │79  │附表十二編號79  │犯詐欺取財罪，累犯│處有期徒刑玖月，扣案如附表九│
  │    │                │                  │示之物沒收                  │
  ├──┼────────┼─────────┼──────────────┤
  │80  │附表十二編號80  │犯詐欺取財罪，累犯│處有期徒刑肆月，扣案如附表九│
  │    │                │                  │示之物沒收                  │
  ├──┼────────┼─────────┼──────────────┤
  │81  │附表十二編號81  │犯詐欺取財罪，累犯│處有期徒刑拾壹月，扣案如附表│
  │    │                │                  │所示之物沒收                │
  ├──┼────────┼─────────┼──────────────┤
  │82  │附表十二編號82  │犯詐欺取財罪，累犯│處有期徒刑肆月，扣案如附表九│
  │    │                │                  │示之物沒收                  │
  ├──┼────────┼─────────┼──────────────┤
  │83  │附表十二編號83  │犯詐欺取財罪，累犯│處有期徒刑柒月，扣案如附表九│
  │    │                │                  │示之物沒收                  │
  ├──┼────────┼─────────┼──────────────┤
  │84  │附表十二編號84  │犯詐欺取財罪，累犯│處有期徒刑玖月，扣案如附表九│
  │    │                │                  │示之物沒收                  │
  ├──┼────────┼─────────┼──────────────┤
  │85  │附表十二編號85  │犯詐欺取財罪，累犯│處有期徒刑陸月，扣案如附表九│
  │    │                │                  │示之物沒收                  │
  ├──┼────────┼─────────┼──────────────┤
  │86  │附表十二編號86  │犯詐欺取財罪，累犯│處有期徒刑肆月，扣案如附表九│
  │    │                │                  │示之物沒收                  │
  ├──┼────────┼─────────┼──────────────┤
  │87  │附表十二編號87  │犯詐欺取財罪，累犯│處有期徒刑肆月，扣案如附表九│
  │    │                │                  │示之物沒收                  │
  ├──┼────────┼─────────┼──────────────┤
  │88  │附表十二編號88  │犯詐欺取財罪，累犯│處有期徒刑肆月，扣案如附表九│
  │    │                │                  │示之物沒收                  │
  ├──┼────────┼─────────┼──────────────┤
  │89  │附表十二編號89  │犯詐欺取財罪，累犯│處有期徒刑伍月，扣案如附表九│
  │    │                │                  │示之物沒收                  │
  ├──┼────────┼─────────┼──────────────┤
  │90  │附表十二編號90  │犯詐欺取財罪，累犯│處有期徒刑肆月，扣案如附表九│
  │    │                │                  │示之物沒收                  │
  ├──┼────────┼─────────┼──────────────┤
  │91  │附表十二編號91  │犯詐欺取財罪，累犯│處有期徒刑肆月，扣案如附表九│
  │    │                │                  │示之物沒收                  │
  ├──┼────────┼─────────┼──────────────┤
  │92  │附表十二編號92  │犯詐欺取財罪，累犯│處有期徒刑肆月，扣案如附表九│
  │    │                │                  │示之物沒收                  │
  ├──┼────────┼─────────┼──────────────┤
  │93  │附表十二編號93  │犯詐欺取財罪，累犯│處有期徒刑捌月，扣案如附表九│
  │    │                │                  │示之物沒收                  │
  ├──┼────────┼─────────┼──────────────┤
  │94  │附表十二編號94  │犯詐欺取財罪，累犯│處有期徒刑肆月，扣案如附表九│
  │    │                │                  │示之物沒收                  │
  ├──┼────────┼─────────┼──────────────┤
  │95  │附表十二編號95  │犯詐欺取財罪，累犯│處有期徒刑肆月，扣案如附表九│
  │    │                │                  │示之物沒收                  │
  ├──┼────────┼─────────┼──────────────┤
  │96  │附表十二編號96  │犯詐欺取財罪，累犯│處有期徒刑肆月，扣案如附表九│
  │    │                │                  │示之物沒收                  │
  ├──┼────────┼─────────┼──────────────┤
  │97  │附表十二編號97  │犯詐欺取財罪，累犯│處有期徒刑肆月，扣案如附表九│
  │    │                │                  │示之物沒收                  │
  ├──┼────────┼─────────┼──────────────┤
  │98  │附表十二編號98  │犯詐欺取財罪，累犯│處有期徒刑肆月，扣案如附表九│
  │    │                │                  │示之物沒收                  │
  ├──┼────────┼─────────┼──────────────┤
  │99  │附表十二編號99  │犯詐欺取財罪，累犯│處有期徒刑肆月，扣案如附表九│
  │    │                │                  │示之物沒收                  │
  ├──┼────────┼─────────┼──────────────┤
  │100 │附表十二編號100 │犯詐欺取財罪，累犯│處有期徒刑肆月，扣案如附表九│
  │    │                │                  │示之物沒收                  │
  ├──┼────────┼─────────┼──────────────┤
  │101 │附表十二編號101 │犯詐欺取財罪，累犯│處有期徒刑柒月，扣案如附表九│
  │    │                │                  │示之物沒收                  │
  ├──┼────────┼─────────┼──────────────┤
  │102 │附表十二編號102 │犯詐欺取財罪，累犯│處有期徒刑肆月，扣案如附表九│
  │    │                │                  │示之物沒收                  │
  ├──┼────────┼─────────┼──────────────┤
  │103 │附表十二編號103 │犯詐欺取財罪，累犯│處有期徒刑肆月，扣案如附表九│
  │    │                │                  │示之物沒收                  │
  ├──┼────────┼─────────┼──────────────┤
  │104 │附表十二編號104 │犯詐欺取財罪，累犯│處有期徒刑柒月，扣案如附表九│
  │    │                │                  │示之物沒收                  │
  ├──┼────────┼─────────┼──────────────┤
  │105 │附表十二編號105 │犯詐欺取財罪，累犯│處有期徒刑肆月，扣案如附表九│
  │    │                │                  │示之物沒收                  │
  ├──┼────────┼─────────┼──────────────┤
  │106 │附表十二編號106 │犯詐欺取財罪，累犯│處有期徒刑肆月，扣案如附表九│
  │    │                │                  │示之物沒收                  │
  ├──┼────────┼─────────┼──────────────┤
  │107 │附表十二編號107 │犯詐欺取財罪，累犯│處有期徒刑肆月，扣案如附表九│
  │    │                │                  │示之物沒收                  │
  ├──┼────────┼─────────┼──────────────┤
  │108 │附表十二編號108 │犯詐欺取財罪，累犯│處有期徒刑陸月，扣案如附表九│
  │    │                │                  │示之物沒收                  │
  ├──┼────────┼─────────┼──────────────┤
  │109 │附表十二編號109 │犯詐欺取財罪，累犯│處有期徒刑肆月，扣案如附表九│
  │    │                │                  │示之物沒收                  │
  ├──┼────────┼─────────┼──────────────┤
  │110 │附表十二編號110 │犯詐欺取財罪，累犯│處有期徒刑玖月，扣案如附表九│
  │    │                │                  │示之物沒收                  │
  ├──┼────────┼─────────┼──────────────┤
  │111 │附表十二編號111 │犯詐欺取財罪，累犯│處有期徒刑肆月，扣案如附表九│
  │    │                │                  │示之物沒收                  │
  ├──┼────────┼─────────┼──────────────┤
  │112 │附表十二編號112 │犯詐欺取財罪，累犯│處有期徒刑肆月，扣案如附表九│
  │    │                │                  │示之物沒收                  │
  ├──┼────────┼─────────┼──────────────┤
  │113 │附表十二編號113 │犯詐欺取財罪，累犯│處有期徒刑肆月，扣案如附表九│
  │    │                │                  │示之物沒收                  │
  ├──┼────────┼─────────┼──────────────┤
  │114 │附表十二編號114 │犯詐欺取財罪，累犯│處有期徒刑肆月，扣案如附表九│
  │    │                │                  │示之物沒收                  │
  ├──┼────────┼─────────┼──────────────┤
  │115 │附表十二編號115 │犯詐欺取財罪，累犯│處有期徒刑伍月，扣案如附表九│
  │    │                │                  │示之物沒收                  │
  ├──┼────────┼─────────┼──────────────┤
  │116 │附表十二編號116 │犯詐欺取財罪，累犯│處有期徒刑肆月，扣案如附表九│
  │    │                │                  │示之物沒收                  │
  ├──┼────────┼─────────┼──────────────┤
  │117 │附表十二編號117 │犯詐欺取財罪，累犯│處有期徒刑伍月，扣案如附表九│
  │    │                │                  │示之物沒收                  │
  ├──┼────────┼─────────┼──────────────┤
  │118 │附表十二編號118 │犯詐欺取財罪，累犯│處有期徒刑肆月，扣案如附表九│
  │    │                │                  │示之物沒收                  │
  ├──┼────────┼─────────┼──────────────┤
  │119 │附表十二編號119 │犯詐欺取財罪，累犯│處有期徒刑伍月，扣案如附表九│
  │    │                │                  │示之物沒收                  │
  ├──┼────────┼─────────┼──────────────┤
  │120 │附表十二編號120 │犯詐欺取財罪，累犯│處有期徒刑肆月，扣案如附表九│
  │    │                │                  │示之物沒收                  │
  ├──┼────────┼─────────┼──────────────┤
  │121 │附表十二編號121 │犯詐欺取財罪，累犯│處有期徒刑肆月，扣案如附表九│
  │    │                │                  │示之物沒收                  │
  ├──┼────────┼─────────┼──────────────┤
  │122 │附表十二編號122 │犯詐欺取財罪，累犯│處有期徒刑伍月，扣案如附表九│
  │    │                │                  │示之物沒收                  │
  ├──┼────────┼─────────┼──────────────┤
  │123 │附表十二編號123 │犯詐欺取財罪，累犯│處有期徒刑肆月，扣案如附表九│
  │    │                │                  │示之物沒收                  │
  ├──┼────────┼─────────┼──────────────┤
  │124 │附表十二編號124 │犯詐欺取財罪，累犯│處有期徒刑肆月，扣案如附表九│
  │    │                │                  │示之物沒收                  │
  ├──┼────────┼─────────┼──────────────┤
  │125 │附表十二編號125 │犯詐欺取財罪，累犯│處有期徒刑肆月，扣案如附表九│
  │    │                │                  │示之物沒收                  │
  ├──┼────────┼─────────┼──────────────┤
  │126 │附表十二編號126 │犯詐欺取財罪，累犯│處有期徒刑肆月，扣案如附表九│
  │    │                │                  │示之物沒收                  │
  ├──┼────────┼─────────┼──────────────┤
  │127 │附表十二編號127 │犯詐欺取財罪，累犯│處有期徒刑肆月，扣案如附表九│
  │    │                │                  │示之物沒收                  │
  ├──┼────────┼─────────┼──────────────┤
  │128 │附表十二編號128 │犯詐欺取財罪，累犯│處有期徒刑肆月，扣案如附表九│
  │    │                │                  │示之物沒收                  │
  ├──┼────────┼─────────┼──────────────┤
  │129 │附表十二編號129 │犯詐欺取財罪，累犯│處有期徒刑柒月，扣案如附表九│
  │    │                │                  │示之物沒收                  │
  ├──┼────────┼─────────┼──────────────┤
  │130 │附表十二編號130 │犯詐欺取財罪，累犯│處有期徒刑伍月，扣案如附表九│
  │    │                │                  │示之物沒收                  │
  ├──┼────────┼─────────┼──────────────┤
  │131 │附表十二編號131 │犯詐欺取財罪，累犯│處有期徒刑肆月，扣案如附表九│
  │    │                │                  │示之物沒收                  │
  ├──┼────────┼─────────┼──────────────┤
  │132 │附表十二編號132 │犯詐欺取財罪，累犯│處有期徒刑陸月，扣案如附表九│
  │    │                │                  │示之物沒收                  │
  ├──┼────────┼─────────┼──────────────┤
  │133 │附表十二編號133 │犯詐欺取財罪，累犯│處有期徒刑伍月，扣案如附表九│
  │    │                │                  │示之物沒收                  │
  ├──┼────────┼─────────┼──────────────┤
  │134 │附表十二編號134 │犯詐欺取財罪，累犯│處有期徒刑肆月，扣案如附表九│
  │    │                │                  │示之物沒收                  │
  ├──┼────────┼─────────┼──────────────┤
  │135 │附表十二編號135 │犯詐欺取財罪，累犯│處有期徒刑陸月，扣案如附表九│
  │    │                │                  │示之物沒收                  │
  ├──┼────────┼─────────┼──────────────┤
  │136 │附表十二編號136 │犯詐欺取財罪，累犯│處有期徒刑肆月，扣案如附表九│
  │    │                │                  │示之物沒收                  │
  ├──┼────────┼─────────┼──────────────┤
  │137 │附表十二編號137 │犯詐欺取財罪，累犯│處有期徒刑肆月，扣案如附表九│
  │    │                │                  │示之物沒收                  │
  ├──┼────────┼─────────┼──────────────┤
  │138 │附表十二編號138 │犯詐欺取財罪，累犯│處有期徒刑肆月，扣案如附表九│
  │    │                │                  │示之物沒收                  │
  ├──┼────────┼─────────┼──────────────┤
  │139 │附表十二編號139 │犯詐欺取財罪，累犯│處有期徒刑柒月，扣案如附表九│
  │    │                │                  │示之物沒收                  │
  ├──┼────────┼─────────┼──────────────┤
  │140 │附表十二編號140 │犯詐欺取財罪，累犯│處有期徒刑肆月，扣案如附表九│
  │    │                │                  │示之物沒收                  │
  ├──┼────────┼─────────┼──────────────┤
  │141 │附表十二編號141 │犯詐欺取財罪，累犯│處有期徒刑肆月，扣案如附表九│
  │    │                │                  │示之物沒收                  │
  ├──┼────────┼─────────┼──────────────┤
  │142 │附表十二編號142 │犯詐欺取財罪，累犯│處有期徒刑肆月，扣案如附表九│
  │    │                │                  │示之物沒收                  │
  ├──┼────────┼─────────┼──────────────┤
  │143 │附表十二編號143 │犯詐欺取財罪，累犯│處有期徒刑伍月，扣案如附表九│
  │    │                │                  │示之物沒收                  │
  ├──┼────────┼─────────┼──────────────┤
  │144 │附表十二編號144 │犯詐欺取財罪，累犯│處有期徒刑伍月，扣案如附表九│
  │    │                │                  │示之物沒收                  │
  ├──┼────────┼─────────┼──────────────┤
  │145 │附表十二編號145 │犯詐欺取財罪，累犯│處有期徒刑陸月，扣案如附表九│
  │    │                │                  │示之物沒收                  │
  ├──┼────────┼─────────┼──────────────┤
  │146 │附表十二編號146 │犯詐欺取財罪，累犯│處有期徒刑肆月，扣案如附表九│
  │    │                │                  │示之物沒收                  │
  ├──┼────────┼─────────┼──────────────┤
  │147 │附表十二編號147 │犯詐欺取財罪，累犯│處有期徒刑柒月，扣案如附表九│
  │    │                │                  │示之物沒收                  │
  ├──┼────────┼─────────┼──────────────┤
  │148 │附表十二編號148 │犯詐欺取財罪，累犯│處有期徒刑伍月，扣案如附表九│
  │    │                │                  │示之物沒收                  │
  ├──┼────────┼─────────┼──────────────┤
  │149 │附表十二編號149 │犯詐欺取財罪，累犯│處有期徒刑伍月，扣案如附表九│
  │    │                │                  │示之物沒收                  │
  ├──┼────────┼─────────┼──────────────┤
  │150 │附表十二編號150 │犯詐欺取財罪，累犯│處有期徒刑肆月，扣案如附表九│
  │    │                │                  │示之物沒收                  │
  ├──┼────────┼─────────┼──────────────┤
  │151 │附表十二編號151 │犯詐欺取財罪，累犯│處有期徒刑玖月，扣案如附表九│
  │    │                │                  │示之物沒收                  │
  ├──┼────────┼─────────┼──────────────┤
  │152 │附表十二編號152 │犯詐欺取財罪，累犯│處有期徒刑捌月，扣案如附表九│
  │    │                │                  │示之物沒收                  │
  ├──┼────────┼─────────┼──────────────┤
  │153 │附表十二編號153 │犯詐欺取財罪，累犯│處有期徒刑陸月，扣案如附表九│
  │    │                │                  │示之物沒收                  │
  ├──┼────────┼─────────┼──────────────┤
  │154 │附表十二編號154 │犯詐欺取財罪，累犯│處有期徒刑肆月，扣案如附表九│
  │    │                │                  │示之物沒收                  │
  ├──┼────────┼─────────┼──────────────┤
  │155 │附表十二編號155 │犯詐欺取財罪，累犯│處有期徒刑肆月，扣案如附表九│
  │    │                │                  │示之物沒收                  │
  ├──┼────────┼─────────┼──────────────┤
  │156 │附表十二編號156 │犯詐欺取財罪，累犯│處有期徒刑肆月，扣案如附表九│
  │    │                │                  │示之物沒收                  │
  ├──┼────────┼─────────┼──────────────┤
  │157 │附表十二編號157 │犯詐欺取財罪，累犯│處有期徒刑玖月，扣案如附表九│
  │    │                │                  │示之物沒收                  │
  ├──┼────────┼─────────┼──────────────┤
  │158 │附表十二編號158 │犯詐欺取財罪，累犯│處有期徒刑肆月，扣案如附表九│
  │    │                │                  │示之物沒收                  │
  ├──┼────────┼─────────┼──────────────┤
  │159 │附表十二編號159 │犯詐欺取財罪，累犯│處有期徒刑肆月，扣案如附表九│
  │    │                │                  │示之物沒收                  │
  ├──┼────────┼─────────┼──────────────┤
  │160 │附表十二編號160 │犯詐欺取財罪，累犯│處有期徒刑肆月，扣案如附表九│
  │    │                │                  │示之物沒收                  │
  ├──┼────────┼─────────┼──────────────┤
  │161 │附表十二編號161 │犯詐欺取財罪，累犯│處有期徒刑肆月，扣案如附表九│
  │    │                │                  │示之物沒收                  │
  ├──┼────────┼─────────┼──────────────┤
  │162 │附表十二編號162 │犯詐欺取財罪，累犯│處有期徒刑柒月，扣案如附表九│
  │    │                │                  │示之物沒收                  │
  ├──┼────────┼─────────┼──────────────┤
  │163 │附表十二編號163 │犯詐欺取財罪，累犯│處有期徒刑拾月，扣案如附表九│
  │    │                │                  │示之物沒收                  │
  ├──┼────────┼─────────┼──────────────┤
  │164 │附表十二編號164 │犯詐欺取財罪，累犯│處有期徒刑肆月，扣案如附表九│
  │    │                │                  │示之物沒收                  │
  ├──┼────────┼─────────┼──────────────┤
  │165 │附表十二編號165 │犯詐欺取財罪，累犯│處有期徒刑肆月，扣案如附表九│
  │    │                │                  │示之物沒收                  │
  ├──┼────────┼─────────┼──────────────┤
  │166 │附表十二編號166 │犯詐欺取財罪，累犯│處有期徒刑伍月，扣案如附表九│
  │    │                │                  │示之物沒收                  │
  ├──┼────────┼─────────┼──────────────┤
  │167 │附表十二編號167 │犯詐欺取財罪，累犯│處有期徒刑肆月，扣案如附表九│
  │    │                │                  │示之物沒收                  │
  ├──┼────────┼─────────┼──────────────┤
  │168 │附表十二編號168 │犯詐欺取財罪，累犯│處有期徒刑肆月，扣案如附表九│
  │    │                │                  │示之物沒收                  │
  └──┴────────┴─────────┴──────────────┘
附表二（被告李玉女各犯罪事實、罪名暨宣告刑）
  ┌──┬────────┬─────────┬──────────────┐
  │編號│犯罪事實        │（法條）罪名      │宣告刑                      │
  │    │                │                  │                            │
  ├──┼────────┼─────────┼──────────────┤
  │1   │附表十二編號7 其│犯詐欺取財罪      │處有期徒刑參月，扣案如附表九│
  │    │中A部分         │                  │所示之物沒收                │
  ├──┼────────┼─────────┼──────────────┤
  │2   │附表十二編號17  │犯詐欺取財罪，累犯│處有期徒刑肆月，扣案如附表九│
  │    │                │                  │所示之物沒收                │
  ├──┼────────┼─────────┼──────────────┤
  │3   │附表十二編號19  │犯詐欺取財罪，累犯│處有期徒刑伍月，扣案如附表九│
  │    │                │                  │所示之物沒收                │
  ├──┼────────┼─────────┼──────────────┤
  │4   │附表十二編號21  │犯詐欺取財罪，累犯│處有期徒刑肆月，扣案如附表九│
  │    │                │                  │所示之物沒收                │
  ├──┼────────┼─────────┼──────────────┤
  │5   │附表十二編號22  │犯詐欺取財罪，累犯│處有期徒刑柒月，扣案如附表九│
  │    │                │                  │所示之物沒收                │
  ├──┼────────┼─────────┼──────────────┤
  │6   │附表十一編號23  │犯詐欺取財罪，累犯│處有期徒刑肆月，扣案如附表九│
  │    │                │                  │所示之物沒收                │
  ├──┼────────┼─────────┼──────────────┤
  │7   │附表十二編號24  │犯詐欺取財罪，累犯│處有期徒刑陸月，扣案如附表九│
  │    │                │                  │所示之物沒收                │
  ├──┼────────┼─────────┼──────────────┤
  │8   │附表十二編號25  │犯詐欺取財罪，累犯│處有期徒刑肆月，扣案如附表九│
  │    │                │                  │所示之物沒收                │
  ├──┼────────┼─────────┼──────────────┤
  │9   │附表十二編號27  │犯詐欺取財罪，累犯│處有期徒刑柒月，扣案如附表九│
  │    │                │                  │所示之物沒收                │
  ├──┼────────┼─────────┼──────────────┤
  │10  │附表十二編號30  │犯詐欺取財罪，累犯│處有期徒刑肆月，扣案如附表九│
  │    │                │                  │所示之物沒收                │
  ├──┼────────┼─────────┼──────────────┤
  │11  │附表十二編號31  │犯詐欺取財罪，累犯│處有期徒刑肆月，扣案如附表九│
  │    │                │                  │所示之物沒收                │
  ├──┼────────┼─────────┼──────────────┤
  │12  │附表十二編號32  │犯詐欺取財罪，累犯│處有期徒刑肆月，扣案如附表九│
  │    │                │                  │所示之物沒收                │
  ├──┼────────┼─────────┼──────────────┤
  │13  │附表十二編號33  │犯詐欺取財罪，累犯│處有期徒刑肆月，扣案如附表九│
  │    │                │                  │所示之物沒收                │
  ├──┼────────┼─────────┼──────────────┤
  │14  │附表十二編號34  │犯詐欺取財罪，累犯│處有期徒刑肆月，扣案如附表九│
  │    │                │                  │所示之物沒收                │
  ├──┼────────┼─────────┼──────────────┤
  │15  │附表十二編號35  │犯詐欺取財罪，累犯│處有期徒刑肆月，扣案如附表九│
  │    │                │                  │所示之物沒收                │
  ├──┼────────┼─────────┼──────────────┤
  │16  │附表十二編號36  │犯詐欺取財罪，累犯│處有期徒刑拾月，扣案如附表九│
  │    │                │                  │所示之物沒收                │
  ├──┼────────┼─────────┼──────────────┤
  │17  │附表十二編號38  │犯詐欺取財罪，累犯│處有期徒刑肆月，扣案如附表九│
  │    │                │                  │所示之物沒收                │
  ├──┼────────┼─────────┼──────────────┤
  │18  │附表十二編號40  │犯詐欺取財罪，累犯│處有期徒刑肆月，扣案如附表九│
  │    │                │                  │所示之物沒收                │
  ├──┼────────┼─────────┼──────────────┤
  │19  │附表十二編號41  │犯詐欺取財罪，累犯│處有期徒刑陸月，扣案如附表九│
  │    │                │                  │所示之物沒收                │
  ├──┼────────┼─────────┼──────────────┤
  │20  │附表十二編號43  │犯詐欺取財罪，累犯│處有期徒刑肆月，扣案如附表九│
  │    │                │                  │所示之物沒收                │
  ├──┼────────┼─────────┼──────────────┤
  │21  │附表十二編號44  │犯詐欺取財罪，累犯│處有期徒刑伍月，扣案如附表九│
  │    │                │                  │所示之物沒收                │
  ├──┼────────┼─────────┼──────────────┤
  │22  │附表十二編號45  │犯詐欺取財罪，累犯│處有期徒刑肆月，扣案如附表九│
  │    │                │                  │所示之物沒收                │
  ├──┼────────┼─────────┼──────────────┤
  │23  │附表十二編號46  │犯詐欺取財罪，累犯│處有期徒刑肆月，扣案如附表九│
  │    │                │                  │所示之物沒收                │
  ├──┼────────┼─────────┼──────────────┤
  │24  │附表十二編號47  │犯詐欺取財罪，累犯│處有期徒刑肆月，扣案如附表九│
  │    │                │                  │所示之物沒收                │
  ├──┼────────┼─────────┼──────────────┤
  │25  │附表十二編號48  │犯詐欺取財罪，累犯│處有期徒刑肆月，扣案如附表九│
  │    │                │                  │所示之物沒收                │
  ├──┼────────┼─────────┼──────────────┤
  │26  │附表十二編號49  │犯詐欺取財罪，累犯│處有期徒刑肆月，扣案如附表九│
  │    │                │                  │所示之物沒收                │
  ├──┼────────┼─────────┼──────────────┤
  │27  │附表十二編號50  │犯詐欺取財罪，累犯│處有期徒刑肆月，扣案如附表九│
  │    │                │                  │所示之物沒收                │
  ├──┼────────┼─────────┼──────────────┤
  │28  │附表十二編號51  │犯詐欺取財罪，累犯│處有期徒刑捌月，扣案如附表九│
  │    │                │                  │所示之物沒收                │
  ├──┼────────┼─────────┼──────────────┤
  │29  │附表十二編號52  │犯詐欺取財罪，累犯│處有期徒刑伍月，扣案如附表九│
  │    │                │                  │所示之物沒收                │
  ├──┼────────┼─────────┼──────────────┤
  │30  │附表十二編號53  │犯詐欺取財罪，累犯│處有期徒刑肆月，扣案如附表九│
  │    │                │                  │所示之物沒收                │
  ├──┼────────┼─────────┼──────────────┤
  │31  │附表十二編號54  │犯詐欺取財罪，累犯│處有期徒刑伍月，扣案如附表九│
  │    │                │                  │所示之物沒收                │
  ├──┼────────┼─────────┼──────────────┤
  │32  │附表十二編號55  │犯詐欺取財罪，累犯│處有期徒刑捌月，扣案如附表九│
  │    │                │                  │所示之物沒收                │
  ├──┼────────┼─────────┼──────────────┤
  │33  │附表十二編號56  │犯詐欺取財罪，累犯│處有期徒刑肆月，扣案如附表九│
  │    │                │                  │所示之物沒收                │
  ├──┼────────┼─────────┼──────────────┤
  │34  │附表十二編號57  │犯詐欺取財罪，累犯│處有期徒刑伍月，扣案如附表九│
  │    │                │                  │所示之物沒收                │
  ├──┼────────┼─────────┼──────────────┤
  │35  │附表十二編號58  │犯詐欺取財罪，累犯│處有期徒刑陸月，扣案如附表九│
  │    │                │                  │所示之物沒收                │
  ├──┼────────┼─────────┼──────────────┤
  │36  │附表十二編號59  │犯詐欺取財罪，累犯│處有期徒刑捌月，扣案如附表九│
  │    │                │                  │所示之物沒收                │
  ├──┼────────┼─────────┼──────────────┤
  │37  │附表十二編號60  │犯詐欺取財罪，累犯│處有期徒刑肆月，扣案如附表九│
  │    │                │                  │所示之物沒收                │
  ├──┼────────┼─────────┼──────────────┤
  │38  │附表十二編號61  │犯詐欺取財罪，累犯│處有期徒刑肆月，扣案如附表九│
  │    │                │                  │所示之物沒收                │
  ├──┼────────┼─────────┼──────────────┤
  │39  │附表十二編號62  │犯詐欺取財罪，累犯│處有期徒刑肆月，扣案如附表九│
  │    │                │                  │所示之物沒收                │
  ├──┼────────┼─────────┼──────────────┤
  │40  │附表十二編號64  │犯詐欺取財罪，累犯│處有期徒刑肆月，扣案如附表九│
  │    │                │                  │所示之物沒收                │
  ├──┼────────┼─────────┼──────────────┤
  │41  │附表十二編號65  │犯詐欺取財罪，累犯│處有期徒刑肆月，扣案如附表九│
  │    │                │                  │所示之物沒收                │
  ├──┼────────┼─────────┼──────────────┤
  │42  │附表十二編號66  │犯詐欺取財罪，累犯│處有期徒刑肆月，扣案如附表九│
  │    │                │                  │所示之物沒收                │
  ├──┼────────┼─────────┼──────────────┤
  │43  │附表十二編號67  │犯詐欺取財罪，累犯│處有期徒刑肆月，扣案如附表九│
  │    │                │                  │所示之物沒收                │
  ├──┼────────┼─────────┼──────────────┤
  │44  │附表十二編號68  │犯詐欺取財罪，累犯│處有期徒刑拾壹月，扣案如附表│
  │    │                │                  │九所示之物沒收              │
  ├──┼────────┼─────────┼──────────────┤
  │45  │附表十二編號71  │犯詐欺取財罪，累犯│處有期徒刑伍月，扣案如附表九│
  │    │                │                  │所示之物沒收                │
  ├──┼────────┼─────────┼──────────────┤
  │46  │附表十二編號72  │犯詐欺取財罪，累犯│處有期徒刑肆月，扣案如附表九│
  │    │                │                  │所示之物沒收                │
  ├──┼────────┼─────────┼──────────────┤
  │47  │附表十二編號73  │犯詐欺取財罪，累犯│處有期徒刑捌月，扣案如附表九│
  │    │                │                  │所示之物沒收                │
  ├──┼────────┼─────────┼──────────────┤
  │48  │附表十二編號74  │犯詐欺取財罪，累犯│處有期徒刑伍月，扣案如附表九│
  │    │                │                  │所示之物沒收                │
  ├──┼────────┼─────────┼──────────────┤
  │49  │附表十二編號75  │犯詐欺取財罪，累犯│處有期徒刑肆月，扣案如附表九│
  │    │                │                  │所示之物沒收                │
  ├──┼────────┼─────────┼──────────────┤
  │50  │附表十二編號76  │犯詐欺取財罪，累犯│處有期徒刑肆月，扣案如附表九│
  │    │                │                  │所示之物沒收                │
  ├──┼────────┼─────────┼──────────────┤
  │51  │附表十二編號77  │犯詐欺取財罪，累犯│處有期徒刑肆月，扣案如附表九│
  │    │                │                  │所示之物沒收                │
  ├──┼────────┼─────────┼──────────────┤
  │52  │附表十二編號78  │犯詐欺取財罪，累犯│處有期徒刑柒月，扣案如附表九│
  │    │                │                  │所示之物沒收                │
  ├──┼────────┼─────────┼──────────────┤
  │53  │附表十二編號79  │犯詐欺取財罪，累犯│處有期徒刑玖月，扣案如附表九│
  │    │                │                  │所示之物沒收                │
  ├──┼────────┼─────────┼──────────────┤
  │54  │附表十二編號80  │犯詐欺取財罪，累犯│處有期徒刑肆月，扣案如附表九│
  │    │                │                  │所示之物沒收                │
  ├──┼────────┼─────────┼──────────────┤
  │55  │附表十二編號81  │犯詐欺取財罪，累犯│處有期徒刑拾壹月，扣案如附表│
  │    │                │                  │九所示之物沒收              │
  ├──┼────────┼─────────┼──────────────┤
  │56  │附表十二編號83  │犯詐欺取財罪，累犯│處有期徒刑柒月，扣案如附表九│
  │    │                │                  │所示之物沒收                │
  ├──┼────────┼─────────┼──────────────┤
  │57  │附表十二編號84  │犯詐欺取財罪，累犯│處有期徒刑玖月，扣案如附表九│
  │    │                │                  │所示之物沒收                │
  ├──┼────────┼─────────┼──────────────┤
  │58  │附表十二編號85  │犯詐欺取財罪，累犯│處有期徒刑陸月，扣案如附表九│
  │    │                │                  │所示之物沒收                │
  ├──┼────────┼─────────┼──────────────┤
  │59  │附表十二編號86  │犯詐欺取財罪，累犯│處有期徒刑肆月，扣案如附表九│
  │    │                │                  │所示之物沒收                │
  ├──┼────────┼─────────┼──────────────┤
  │60  │附表十二編號87  │犯詐欺取財罪，累犯│處有期徒刑肆月，扣案如附表九│
  │    │                │                  │所示之物沒收                │
  ├──┼────────┼─────────┼──────────────┤
  │61  │附表十二編號89  │犯詐欺取財罪，累犯│處有期徒刑伍月，扣案如附表九│
  │    │                │                  │所示之物沒收                │
  ├──┼────────┼─────────┼──────────────┤
  │62  │附表十二編號90  │犯詐欺取財罪，累犯│處有期徒刑肆月，扣案如附表九│
  │    │                │                  │所示之物沒收                │
  ├──┼────────┼─────────┼──────────────┤
  │63  │附表十二編號91  │犯詐欺取財罪，累犯│處有期徒刑肆月，扣案如附表九│
  │    │                │                  │所示之物沒收                │
  ├──┼────────┼─────────┼──────────────┤
  │64  │附表十二編號92  │犯詐欺取財罪，累犯│處有期徒刑肆月，扣案如附表九│
  │    │                │                  │所示之物沒收                │
  ├──┼────────┼─────────┼──────────────┤
  │65  │附表十二編號93  │犯詐欺取財罪，累犯│處有期徒刑捌月，扣案如附表九│
  │    │                │                  │所示之物沒收                │
  ├──┼────────┼─────────┼──────────────┤
  │66  │附表十二編號94  │犯詐欺取財罪，累犯│處有期徒刑肆月，扣案如附表九│
  │    │                │                  │所示之物沒收                │
  ├──┼────────┼─────────┼──────────────┤
  │67  │附表十二編號95  │犯詐欺取財罪，累犯│處有期徒刑肆月，扣案如附表九│
  │    │                │                  │所示之物沒收                │
  ├──┼────────┼─────────┼──────────────┤
  │68  │附表十二編號96  │犯詐欺取財罪，累犯│處有期徒刑肆月，扣案如附表九│
  │    │                │                  │所示之物沒收                │
  ├──┼────────┼─────────┼──────────────┤
  │69  │附表十二編號97  │犯詐欺取財罪，累犯│處有期徒刑肆月，扣案如附表九│
  │    │                │                  │所示之物沒收                │
  ├──┼────────┼─────────┼──────────────┤
  │70  │附表十二編號98  │犯詐欺取財罪，累犯│處有期徒刑肆月，扣案如附表九│
  │    │                │                  │所示之物沒收                │
  ├──┼────────┼─────────┼──────────────┤
  │71  │附表十二編號99  │犯詐欺取財罪，累犯│處有期徒刑肆月，扣案如附表九│
  │    │                │                  │所示之物沒收                │
  ├──┼────────┼─────────┼──────────────┤
  │72  │附表十二編號100 │犯詐欺取財罪，累犯│處有期徒刑肆月，扣案如附表九│
  │    │                │                  │所示之物沒收                │
  ├──┼────────┼─────────┼──────────────┤
  │73  │附表十二編號101 │犯詐欺取財罪，累犯│處有期徒刑柒月，扣案如附表九│
  │    │                │                  │所示之物沒收                │
  ├──┼────────┼─────────┼──────────────┤
  │74  │附表十二編號104 │犯詐欺取財罪，累犯│處有期徒刑柒月，扣案如附表九│
  │    │                │                  │所示之物沒收                │
  ├──┼────────┼─────────┼──────────────┤
  │75  │附表十二編號105 │犯詐欺取財罪，累犯│處有期徒刑肆月，扣案如附表九│
  │    │                │                  │所示之物沒收                │
  ├──┼────────┼─────────┼──────────────┤
  │76  │附表十二編號106 │犯詐欺取財罪，累犯│處有期徒刑肆月，扣案如附表九│
  │    │                │                  │所示之物沒收                │
  ├──┼────────┼─────────┼──────────────┤
  │77  │附表十二編號107 │犯詐欺取財罪，累犯│處有期徒刑肆月，扣案如附表九│
  │    │                │                  │所示之物沒收                │
  ├──┼────────┼─────────┼──────────────┤
  │78  │附表十二編號108 │犯詐欺取財罪，累犯│處有期徒刑陸月，扣案如附表九│
  │    │                │                  │所示之物沒收                │
  ├──┼────────┼─────────┼──────────────┤
  │79  │附表十二編號109 │犯詐欺取財罪，累犯│處有期徒刑肆月，扣案如附表九│
  │    │                │                  │所示之物沒收                │
  ├──┼────────┼─────────┼──────────────┤
  │80  │附表十二編號110 │犯詐欺取財罪，累犯│處有期徒刑玖月，扣案如附表九│
  │    │                │                  │所示之物沒收                │
  ├──┼────────┼─────────┼──────────────┤
  │81  │附表十二編號111 │犯詐欺取財罪，累犯│處有期徒刑肆月，扣案如附表九│
  │    │                │                  │所示之物沒收                │
  ├──┼────────┼─────────┼──────────────┤
  │82  │附表十二編號113 │犯詐欺取財罪，累犯│處有期徒刑肆月，扣案如附表九│
  │    │                │                  │所示之物沒收                │
  ├──┼────────┼─────────┼──────────────┤
  │83  │附表十二編號114 │犯詐欺取財罪，累犯│處有期徒刑肆月，扣案如附表九│
  │    │                │                  │所示之物沒收                │
  ├──┼────────┼─────────┼──────────────┤
  │84  │附表十二編號115 │犯詐欺取財罪，累犯│處有期徒刑伍月，扣案如附表九│
  │    │                │                  │所示之物沒收                │
  ├──┼────────┼─────────┼──────────────┤
  │85  │附表十二編號116 │犯詐欺取財罪，累犯│處有期徒刑肆月，扣案如附表九│
  │    │                │                  │所示之物沒收                │
  ├──┼────────┼─────────┼──────────────┤
  │86  │附表十二編號117 │犯詐欺取財罪，累犯│處有期徒刑伍月，扣案如附表九│
  │    │                │                  │所示之物沒收                │
  ├──┼────────┼─────────┼──────────────┤
  │87  │附表十二編號118 │犯詐欺取財罪，累犯│處有期徒刑肆月，扣案如附表九│
  │    │                │                  │所示之物沒收                │
  ├──┼────────┼─────────┼──────────────┤
  │88  │附表十二編號119 │犯詐欺取財罪，累犯│處有期徒刑伍月，扣案如附表九│
  │    │                │                  │所示之物沒收                │
  ├──┼────────┼─────────┼──────────────┤
  │89  │附表十二編號120 │犯詐欺取財罪，累犯│處有期徒刑肆月，扣案如附表九│
  │    │                │                  │所示之物沒收                │
  ├──┼────────┼─────────┼──────────────┤
  │90  │附表十二編號124 │犯詐欺取財罪，累犯│處有期徒刑肆月，扣案如附表九│
  │    │                │                  │所示之物沒收                │
  ├──┼────────┼─────────┼──────────────┤
  │91  │附表十二編號125 │犯詐欺取財罪，累犯│處有期徒刑肆月，扣案如附表九│
  │    │                │                  │所示之物沒收                │
  ├──┼────────┼─────────┼──────────────┤
  │92  │附表十二編號127 │犯詐欺取財罪，累犯│處有期徒刑肆月，扣案如附表九│
  │    │                │                  │所示之物沒收                │
  ├──┼────────┼─────────┼──────────────┤
  │93  │附表十二編號130 │犯詐欺取財罪      │處有期徒刑參月，扣案如附表九│
  │    │其中A部分       │                  │所示之物沒收                │
  ├──┼────────┼─────────┼──────────────┤
  │94  │附表十二編號131 │犯詐欺取財罪，累犯│處有期徒刑肆月，扣案如附表九│
  │    │                │                  │所示之物沒收                │
  ├──┼────────┼─────────┼──────────────┤
  │95  │附表十二編號132 │犯詐欺取財罪，累犯│處有期徒刑陸月，扣案如附表九│
  │    │                │                  │所示之物沒收                │
  ├──┼────────┼─────────┼──────────────┤
  │96  │附表十二編號133 │犯詐欺取財罪，累犯│處有期徒刑伍月，扣案如附表九│
  │    │                │                  │所示之物沒收                │
  ├──┼────────┼─────────┼──────────────┤
  │97  │附表十二編號134 │犯詐欺取財罪，累犯│處有期徒刑肆月，扣案如附表九│
  │    │                │                  │所示之物沒收                │
  ├──┼────────┼─────────┼──────────────┤
  │98  │附表十二編號137 │犯詐欺取財罪，累犯│處有期徒刑肆月，扣案如附表九│
  │    │                │                  │所示之物沒收                │
  ├──┼────────┼─────────┼──────────────┤
  │99  │附表十二編號138 │犯詐欺取財罪，累犯│處有期徒刑肆月，扣案如附表九│
  │    │                │                  │所示之物沒收                │
  ├──┼────────┼─────────┼──────────────┤
  │100 │附表十二編號139 │犯詐欺取財罪，累犯│處有期徒刑柒月，扣案如附表九│
  │    │                │                  │所示之物沒收                │
  ├──┼────────┼─────────┼──────────────┤
  │101 │附表十二編號140 │犯詐欺取財罪，累犯│處有期徒刑肆月，扣案如附表九│
  │    │                │                  │所示之物沒收                │
  ├──┼────────┼─────────┼──────────────┤
  │102 │附表十二編號141 │犯詐欺取財罪，累犯│處有期徒刑肆月，扣案如附表九│
  │    │                │                  │所示之物沒收                │
  ├──┼────────┼─────────┼──────────────┤
  │103 │附表十二編號142 │犯詐欺取財罪，累犯│處有期徒刑肆月，扣案如附表九│
  │    │                │                  │所示之物沒收                │
  ├──┼────────┼─────────┼──────────────┤
  │104 │附表十二編號143 │犯詐欺取財罪，累犯│處有期徒刑伍月，扣案如附表九│
  │    │                │                  │所示之物沒收                │
  ├──┼────────┼─────────┼──────────────┤
  │105 │附表十二編號144 │犯詐欺取財罪，累犯│處有期徒刑伍月，扣案如附表九│
  │    │                │                  │所示之物沒收                │
  ├──┼────────┼─────────┼──────────────┤
  │106 │附表十二編號146 │犯詐欺取財罪，累犯│處有期徒刑肆月，扣案如附表九│
  │    │                │                  │所示之物沒收                │
  ├──┼────────┼─────────┼──────────────┤
  │107 │附表十二編號148 │犯詐欺取財罪，累犯│處有期徒刑伍月，扣案如附表九│
  │    │                │                  │所示之物沒收                │
  ├──┼────────┼─────────┼──────────────┤
  │108 │附表十二編號149 │犯詐欺取財罪，累犯│處有期徒刑伍月，扣案如附表九│
  │    │                │                  │所示之物沒收                │
  ├──┼────────┼─────────┼──────────────┤
  │109 │附表十二編號150 │犯詐欺取財罪，累犯│處有期徒刑肆月，扣案如附表九│
  │    │                │                  │所示之物沒收                │
  ├──┼────────┼─────────┼──────────────┤
  │110 │附表十二編號151 │犯詐欺取財罪，累犯│處有期徒刑玖月，扣案如附表九│
  │    │                │                  │所示之物沒收                │
  ├──┼────────┼─────────┼──────────────┤
  │111 │附表十二編號153 │犯詐欺取財罪，累犯│處有期徒刑陸月，扣案如附表九│
  │    │                │                  │所示之物沒收                │
  ├──┼────────┼─────────┼──────────────┤
  │112 │附表十二編號155 │犯詐欺取財罪      │處有期徒刑參月，扣案如附表九│
  │    │                │                  │所示之物沒收                │
  ├──┼────────┼─────────┼──────────────┤
  │113 │附表十二編號156 │犯詐欺取財罪      │處有期徒刑參月，扣案如附表九│
  │    │                │                  │所示之物沒收                │
  ├──┼────────┼─────────┼──────────────┤
  │114 │附表十二編號159 │犯詐欺取財罪      │處有期徒刑參月，扣案如附表九│
  │    │                │                  │所示之物沒收                │
  ├──┼────────┼─────────┼──────────────┤
  │115 │附表十二編號160 │犯詐欺取財罪      │處有期徒刑參月，扣案如附表九│
  │    │                │                  │所示之物沒收                │
  ├──┼────────┼─────────┼──────────────┤
  │116 │附表十二編號161 │犯詐欺取財罪      │處有期徒刑參月，扣案如附表九│
  │    │                │                  │所示之物沒收                │
  ├──┼────────┼─────────┼──────────────┤
  │117 │附表十二編號162 │犯詐欺取財罪      │處有期徒刑陸月，扣案如附表九│
  │    │                │                  │所示之物沒收                │
  ├──┼────────┼─────────┼──────────────┤
  │118 │附表十二編號163 │犯詐欺取財罪      │處有期徒刑玖月，扣案如附表九│
  │    │                │                  │所示之物沒收                │
  ├──┼────────┼─────────┼──────────────┤
  │119 │附表十二編號165 │犯詐欺取財罪      │處有期徒刑參月，扣案如附表九│
  │    │                │                  │所示之物沒收                │
  ├──┼────────┼─────────┼──────────────┤
  │120 │附表十二編號168 │犯詐欺取財罪      │處有期徒刑參月，扣案如附表九│
  │    │                │                  │所示之物沒收                │
  └──┴────────┴─────────┴──────────────┘
附表三（被告吳素萍各犯罪事實、罪名暨宣告刑）
  ┌──┬────────┬───────┬──────────────┐
  │編號│犯罪事實        │（法條）罪名  │宣告刑                      │
  │    │                │              │                            │
  ├──┼────────┼───────┼──────────────┤
  │1   │附表十二編號7 其│犯詐欺取財罪  │處有期徒刑參月，扣案如附表九│
  │    │中A部分         │              │所示之物沒收                │
  ├──┼────────┼───────┼──────────────┤
  │2   │附表十二編號17  │犯詐欺取財罪  │處有期徒刑參月，扣案如附表九│
  │    │                │              │所示之物沒收                │
  ├──┼────────┼───────┼──────────────┤
  │3   │附表十二編號19  │犯詐欺取財罪  │處有期徒刑肆月，扣案如附表九│
  │    │                │              │所示之物沒收                │
  ├──┼────────┼───────┼──────────────┤
  │4   │附表十二編號21  │犯詐欺取財罪  │處有期徒刑參月，扣案如附表九│
  │    │                │              │所示之物沒收                │
  ├──┼────────┼───────┼──────────────┤
  │5   │附表十二編號22  │犯詐欺取財罪  │處有期徒刑陸月，扣案如附表九│
  │    │                │              │所示之物沒收                │
  ├──┼────────┼───────┼──────────────┤
  │6   │附表十二編號23  │犯詐欺取財罪  │處有期徒刑參月，扣案如附表九│
  │    │                │              │所示之物沒收                │
  ├──┼────────┼───────┼──────────────┤
  │7   │附表十二編號24  │犯詐欺取財罪  │處有期徒刑伍月，扣案如附表九│
  │    │                │              │所示之物沒收                │
  ├──┼────────┼───────┼──────────────┤
  │8   │附表十二編號25  │犯詐欺取財罪  │處有期徒刑參月，扣案如附表九│
  │    │                │              │所示之物沒收                │
  ├──┼────────┼───────┼──────────────┤
  │9   │附表十二編號27  │犯詐欺取財罪  │處有期徒刑陸月，扣案如附表九│
  │    │                │              │所示之物沒收                │
  ├──┼────────┼───────┼──────────────┤
  │10  │附表十二編號30  │犯詐欺取財罪  │處有期徒刑參月，扣案如附表九│
  │    │                │              │所示之物沒收                │
  ├──┼────────┼───────┼──────────────┤
  │11  │附表十二編號31  │犯詐欺取財罪  │處有期徒刑參月，扣案如附表九│
  │    │                │              │所示之物沒收                │
  ├──┼────────┼───────┼──────────────┤
  │12  │附表十二編號32  │犯詐欺取財罪  │處有期徒刑參月，扣案如附表九│
  │    │                │              │所示之物沒收                │
  ├──┼────────┼───────┼──────────────┤
  │13  │附表十一編號33  │犯詐欺取財罪  │處有期徒刑參月，扣案如附表九│
  │    │                │              │所示之物沒收                │
  ├──┼────────┼───────┼──────────────┤
  │14  │附表十二編號34  │犯詐欺取財罪  │處有期徒刑參月，扣案如附表九│
  │    │                │              │所示之物沒收                │
  ├──┼────────┼───────┼──────────────┤
  │15  │附表十二編號35  │犯詐欺取財罪  │處有期徒刑參月，扣案如附表九│
  │    │                │              │所示之物沒收                │
  ├──┼────────┼───────┼──────────────┤
  │16  │附表十二編號36  │犯詐欺取財罪  │處有期徒刑玖月，扣案如附表九│
  │    │                │              │所示之物沒收                │
  ├──┼────────┼───────┼──────────────┤
  │17  │附表十二編號38  │犯詐欺取財罪  │處有期徒刑參月，扣案如附表九│
  │    │                │              │所示之物沒收                │
  ├──┼────────┼───────┼──────────────┤
  │18  │附表十二編號40  │犯詐欺取財罪  │處有期徒刑參月，扣案如附表九│
  │    │                │              │所示之物沒收                │
  ├──┼────────┼───────┼──────────────┤
  │19  │附表十二編號41  │犯詐欺取財罪  │處有期徒刑伍月，扣案如附表九│
  │    │                │              │所示之物沒收                │
  ├──┼────────┼───────┼──────────────┤
  │20  │附表十二編號43  │犯詐欺取財罪  │處有期徒刑參月，扣案如附表九│
  │    │                │              │所示之物沒收                │
  ├──┼────────┼───────┼──────────────┤
  │21  │附表十二編號44  │犯詐欺取財罪  │處有期徒刑肆月，扣案如附表九│
  │    │                │              │所示之物沒收                │
  ├──┼────────┼───────┼──────────────┤
  │22  │附表十二編號45  │犯詐欺取財罪  │處有期徒刑參月，扣案如附表九│
  │    │                │              │所示之物沒收                │
  ├──┼────────┼───────┼──────────────┤
  │23  │附表十二編號46  │犯詐欺取財罪  │處有期徒刑參月，扣案如附表九│
  │    │                │              │所示之物沒收                │
  ├──┼────────┼───────┼──────────────┤
  │24  │附表十二編號47  │犯詐欺取財罪  │處有期徒刑參月，扣案如附表九│
  │    │                │              │所示之物沒收                │
  ├──┼────────┼───────┼──────────────┤
  │25  │附表十二編號48  │犯詐欺取財罪  │處有期徒刑參月，扣案如附表九│
  │    │                │              │所示之物沒收                │
  ├──┼────────┼───────┼──────────────┤
  │26  │附表十二編號49  │犯詐欺取財罪  │處有期徒刑參月，扣案如附表九│
  │    │                │              │所示之物沒收                │
  ├──┼────────┼───────┼──────────────┤
  │27  │附表十二編號50  │犯詐欺取財罪  │處有期徒刑參月，扣案如附表九│
  │    │                │              │所示之物沒收                │
  ├──┼────────┼───────┼──────────────┤
  │28  │附表十二編號51  │犯詐欺取財罪  │處有期徒刑柒月，扣案如附表九│
  │    │                │              │所示之物沒收                │
  ├──┼────────┼───────┼──────────────┤
  │29  │附表十二編號52  │犯詐欺取財罪  │處有期徒刑肆月，扣案如附表九│
  │    │                │              │所示之物沒收                │
  ├──┼────────┼───────┼──────────────┤
  │30  │附表十二編號53  │犯詐欺取財罪  │處有期徒刑參月，扣案如附表九│
  │    │                │              │所示之物沒收                │
  ├──┼────────┼───────┼──────────────┤
  │31  │附表十二編號54  │犯詐欺取財罪  │處有期徒刑肆月，扣案如附表九│
  │    │                │              │所示之物沒收                │
  ├──┼────────┼───────┼──────────────┤
  │32  │附表十二編號55  │犯詐欺取財罪  │處有期徒刑柒月，扣案如附表九│
  │    │                │              │所示之物沒收                │
  ├──┼────────┼───────┼──────────────┤
  │33  │附表十二編號56  │犯詐欺取財罪  │處有期徒刑參月，扣案如附表九│
  │    │                │              │所示之物沒收                │
  ├──┼────────┼───────┼──────────────┤
  │34  │附表十二編號57  │犯詐欺取財罪  │處有期徒刑肆月，扣案如附表九│
  │    │                │              │所示之物沒收                │
  ├──┼────────┼───────┼──────────────┤
  │35  │附表十二編號58  │犯詐欺取財罪  │處有期徒刑伍月，扣案如附表九│
  │    │                │              │所示之物沒收                │
  ├──┼────────┼───────┼──────────────┤
  │36  │附表十二編號59  │犯詐欺取財罪  │處有期徒刑柒月，扣案如附表九│
  │    │                │              │所示之物沒收                │
  ├──┼────────┼───────┼──────────────┤
  │37  │附表十二編號60  │犯詐欺取財罪  │處有期徒刑參月，扣案如附表九│
  │    │                │              │所示之物沒收                │
  ├──┼────────┼───────┼──────────────┤
  │38  │附表十二編號61  │犯詐欺取財罪  │處有期徒刑參月，扣案如附表九│
  │    │                │              │所示之物沒收                │
  ├──┼────────┼───────┼──────────────┤
  │39  │附表十二編號62  │犯詐欺取財罪  │處有期徒刑參月，扣案如附表九│
  │    │                │              │所示之物沒收                │
  ├──┼────────┼───────┼──────────────┤
  │40  │附表十二編號64  │犯詐欺取財罪  │處有期徒刑參月，扣案如附表九│
  │    │                │              │所示之物沒收                │
  ├──┼────────┼───────┼──────────────┤
  │41  │附表十二編號65  │犯詐欺取財罪  │處有期徒刑參月，扣案如附表九│
  │    │                │              │所示之物沒收                │
  ├──┼────────┼───────┼──────────────┤
  │42  │附表十二編號66  │犯詐欺取財罪  │處有期徒刑參月，扣案如附表九│
  │    │                │              │所示之物沒收                │
  ├──┼────────┼───────┼──────────────┤
  │43  │附表十二編號67  │犯詐欺取財罪  │處有期徒刑參月，扣案如附表九│
  │    │                │              │所示之物沒收                │
  ├──┼────────┼───────┼──────────────┤
  │44  │附表十二編號68  │犯詐欺取財罪  │處有期徒刑拾月，扣案如附表九│
  │    │                │              │所示之物沒收                │
  ├──┼────────┼───────┼──────────────┤
  │45  │附表十二編號69  │犯詐欺取財罪  │處有期徒刑肆月，扣案如附表九│
  │    │                │              │所示之物沒收                │
  ├──┼────────┼───────┼──────────────┤
  │46  │附表十二編號71  │犯詐欺取財罪  │處有期徒刑參月，扣案如附表九│
  │    │                │              │所示之物沒收                │
  ├──┼────────┼───────┼──────────────┤
  │47  │附表十二編號72  │犯詐欺取財罪  │處有期徒刑參月，扣案如附表九│
  │    │                │              │所示之物沒收                │
  ├──┼────────┼───────┼──────────────┤
  │48  │附表十二編號73  │犯詐欺取財罪  │處有期徒刑柒月，扣案如附表九│
  │    │                │              │所示之物沒收                │
  ├──┼────────┼───────┼──────────────┤
  │49  │附表十二編號74  │犯詐欺取財罪  │處有期徒刑肆月，扣案如附表九│
  │    │                │              │所示之物沒收                │
  ├──┼────────┼───────┼──────────────┤
  │50  │附表十二編號75  │犯詐欺取財罪  │處有期徒刑參月，扣案如附表九│
  │    │                │              │所示之物沒收                │
  ├──┼────────┼───────┼──────────────┤
  │51  │附表十二編號76  │犯詐欺取財罪  │處有期徒刑參月，扣案如附表九│
  │    │                │              │所示之物沒收                │
  ├──┼────────┼───────┼──────────────┤
  │52  │附表十二編號77  │犯詐欺取財罪  │處有期徒刑參月，扣案如附表九│
  │    │                │              │所示之物沒收                │
  ├──┼────────┼───────┼──────────────┤
  │53  │附表十二編號78  │犯詐欺取財罪  │處有期徒刑陸月，扣案如附表九│
  │    │                │              │所示之物沒收                │
  ├──┼────────┼───────┼──────────────┤
  │54  │附表十二編號79  │犯詐欺取財罪  │處有期徒刑捌月，扣案如附表九│
  │    │                │              │所示之物沒收                │
  ├──┼────────┼───────┼──────────────┤
  │55  │附表十二編號80  │犯詐欺取財罪  │處有期徒刑參月，扣案如附表九│
  │    │                │              │所示之物沒收                │
  ├──┼────────┼───────┼──────────────┤
  │56  │附表十二編號81  │犯詐欺取財罪  │處有期徒刑拾月，扣案如附表九│
  │    │                │              │所示之物沒收                │
  ├──┼────────┼───────┼──────────────┤
  │57  │附表十二編號83  │犯詐欺取財罪  │處有期徒刑陸月，扣案如附表九│
  │    │                │              │所示之物沒收                │
  ├──┼────────┼───────┼──────────────┤
  │58  │附表十二編號84  │犯詐欺取財罪  │處有期徒刑捌月，扣案如附表九│
  │    │                │              │所示之物沒收                │
  ├──┼────────┼───────┼──────────────┤
  │59  │附表十二編號85  │犯詐欺取財罪  │處有期徒刑伍月，扣案如附表九│
  │    │                │              │所示之物沒收                │
  ├──┼────────┼───────┼──────────────┤
  │60  │附表十二編號86  │犯詐欺取財罪  │處有期徒刑參月，扣案如附表九│
  │    │                │              │所示之物沒收                │
  ├──┼────────┼───────┼──────────────┤
  │61  │附表十二編號87  │犯詐欺取財罪  │處有期徒刑參月，扣案如附表九│
  │    │                │              │所示之物沒收                │
  ├──┼────────┼───────┼──────────────┤
  │62  │附表十二編號89  │犯詐欺取財罪  │處有期徒刑肆月，扣案如附表九│
  │    │                │              │所示之物沒收                │
  ├──┼────────┼───────┼──────────────┤
  │63  │附表十二編號90  │犯詐欺取財罪  │處有期徒刑參月，扣案如附表九│
  │    │                │              │所示之物沒收                │
  ├──┼────────┼───────┼──────────────┤
  │64  │附表十二編號91  │犯詐欺取財罪  │處有期徒刑參月，扣案如附表九│
  │    │                │              │所示之物沒收                │
  ├──┼────────┼───────┼──────────────┤
  │65  │附表十二編號92  │犯詐欺取財罪  │處有期徒刑參月，扣案如附表九│
  │    │                │              │所示之物沒收                │
  ├──┼────────┼───────┼──────────────┤
  │66  │附表十二編號93  │犯詐欺取財罪  │處有期徒刑柒月，扣案如附表九│
  │    │                │              │所示之物沒收                │
  ├──┼────────┼───────┼──────────────┤
  │67  │附表十二編號94  │犯詐欺取財罪  │處有期徒刑參月，扣案如附表九│
  │    │                │              │所示之物沒收                │
  ├──┼────────┼───────┼──────────────┤
  │68  │附表十二編號95  │犯詐欺取財罪  │處有期徒刑參月，扣案如附表九│
  │    │                │              │所示之物沒收                │
  ├──┼────────┼───────┼──────────────┤
  │69  │附表十二編號96  │犯詐欺取財罪  │處有期徒刑參月，扣案如附表九│
  │    │                │              │所示之物沒收                │
  ├──┼────────┼───────┼──────────────┤
  │70  │附表十二編號97  │犯詐欺取財罪  │處有期徒刑參月，扣案如附表九│
  │    │                │              │所示之物沒收                │
  ├──┼────────┼───────┼──────────────┤
  │71  │附表十二編號98  │犯詐欺取財罪  │處有期徒刑參月，扣案如附表九│
  │    │                │              │所示之物沒收                │
  ├──┼────────┼───────┼──────────────┤
  │72  │附表十二編號99  │犯詐欺取財罪  │處有期徒刑參月，扣案如附表九│
  │    │                │              │所示之物沒收                │
  ├──┼────────┼───────┼──────────────┤
  │73  │附表十二編號100 │犯詐欺取財罪  │處有期徒刑參月，扣案如附表九│
  │    │                │              │所示之物沒收                │
  ├──┼────────┼───────┼──────────────┤
  │74  │附表十二編號101 │犯詐欺取財罪  │處有期徒刑陸月，扣案如附表九│
  │    │                │              │所示之物沒收                │
  ├──┼────────┼───────┼──────────────┤
  │75  │附表十二編號104 │犯詐欺取財罪  │處有期徒刑陸月，扣案如附表九│
  │    │                │              │所示之物沒收                │
  ├──┼────────┼───────┼──────────────┤
  │76  │附表十二編號105 │犯詐欺取財罪  │處有期徒刑參月，扣案如附表九│
  │    │                │              │所示之物沒收                │
  ├──┼────────┼───────┼──────────────┤
  │77  │附表十二編號106 │犯詐欺取財罪  │處有期徒刑參月，扣案如附表九│
  │    │                │              │所示之物沒收                │
  ├──┼────────┼───────┼──────────────┤
  │78  │附表十二編號107 │犯詐欺取財罪  │處有期徒刑參月，扣案如附表九│
  │    │                │              │所示之物沒收                │
  ├──┼────────┼───────┼──────────────┤
  │79  │附表十二編號108 │犯詐欺取財罪  │處有期徒刑伍月，扣案如附表九│
  │    │                │              │所示之物沒收                │
  ├──┼────────┼───────┼──────────────┤
  │80  │附表十二編號109 │犯詐欺取財罪  │處有期徒刑參月，扣案如附表九│
  │    │                │              │所示之物沒收                │
  ├──┼────────┼───────┼──────────────┤
  │81  │附表十二編號110 │犯詐欺取財罪  │處有期徒刑捌月，扣案如附表九│
  │    │                │              │所示之物沒收                │
  ├──┼────────┼───────┼──────────────┤
  │82  │附表十二編號111 │犯詐欺取財罪  │處有期徒刑參月，扣案如附表九│
  │    │                │              │所示之物沒收                │
  ├──┼────────┼───────┼──────────────┤
  │83  │附表十二編號113 │犯詐欺取財罪  │處有期徒刑參月，扣案如附表九│
  │    │                │              │所示之物沒收                │
  ├──┼────────┼───────┼──────────────┤
  │84  │附表十二編號114 │犯詐欺取財罪  │處有期徒刑參月，扣案如附表九│
  │    │                │              │所示之物沒收                │
  ├──┼────────┼───────┼──────────────┤
  │85  │附表十二編號115 │犯詐欺取財罪  │處有期徒刑肆月，扣案如附表九│
  │    │                │              │所示之物沒收                │
  ├──┼────────┼───────┼──────────────┤
  │86  │附表十二編號116 │犯詐欺取財罪  │處有期徒刑參月，扣案如附表九│
  │    │                │              │所示之物沒收                │
  ├──┼────────┼───────┼──────────────┤
  │87  │附表十二編號118 │犯詐欺取財罪  │處有期徒刑參月，扣案如附表九│
  │    │                │              │所示之物沒收                │
  ├──┼────────┼───────┼──────────────┤
  │88  │附表十二編號119 │犯詐欺取財罪  │處有期徒刑肆月，扣案如附表九│
  │    │                │              │所示之物沒收                │
  ├──┼────────┼───────┼──────────────┤
  │89  │附表十二編號120 │犯詐欺取財罪  │處有期徒刑參月，扣案如附表九│
  │    │                │              │所示之物沒收                │
  ├──┼────────┼───────┼──────────────┤
  │90  │附表十二編號124 │犯詐欺取財罪  │處有期徒刑參月，扣案如附表九│
  │    │                │              │所示之物沒收                │
  ├──┼────────┼───────┼──────────────┤
  │91  │附表十二編號125 │犯詐欺取財罪  │處有期徒刑參月，扣案如附表九│
  │    │                │              │所示之物沒收                │
  ├──┼────────┼───────┼──────────────┤
  │92  │附表十二編號127 │犯詐欺取財罪  │處有期徒刑參月，扣案如附表九│
  │    │                │              │所示之物沒收                │
  ├──┼────────┼───────┼──────────────┤
  │93  │附表十二編號129 │犯詐欺取財罪  │處有期徒刑陸月，扣案如附表九│
  │    │                │              │所示之物沒收                │
  ├──┼────────┼───────┼──────────────┤
  │94  │附表十二編號131 │犯詐欺取財罪  │處有期徒刑參月，扣案如附表九│
  │    │                │              │所示之物沒收                │
  ├──┼────────┼───────┼──────────────┤
  │95  │附表十二編號132 │犯詐欺取財罪  │處有期徒刑陸月，扣案如附表九│
  │    │                │              │所示之物沒收                │
  ├──┼────────┼───────┼──────────────┤
  │96  │附表十二編號133 │犯詐欺取財罪  │處有期徒刑肆月，扣案如附表九│
  │    │                │              │所示之物沒收                │
  ├──┼────────┼───────┼──────────────┤
  │97  │附表十二編號134 │犯詐欺取財罪  │處有期徒刑參月，扣案如附表九│
  │    │                │              │所示之物沒收                │
  ├──┼────────┼───────┼──────────────┤
  │98  │附表十二編號137 │犯詐欺取財罪  │處有期徒刑參月，扣案如附表九│
  │    │                │              │所示之物沒收                │
  ├──┼────────┼───────┼──────────────┤
  │99  │附表十二編號139 │犯詐欺取財罪  │處有期徒刑陸月，扣案如附表九│
  │    │                │              │所示之物沒收                │
  ├──┼────────┼───────┼──────────────┤
  │100 │附表十二編號140 │犯詐欺取財罪  │處有期徒刑參月，扣案如附表九│
  │    │                │              │所示之物沒收                │
  └──┴────────┴───────┴──────────────┘
附表四（被告黃玉玫各犯罪事實、罪名暨宣告刑）
  ┌──┬────────┬───────┬──────────────┐
  │編號│犯罪事實        │（法條）罪名  │宣告刑                      │
  │    │                │              │                            │
  ├──┼────────┼───────┼──────────────┤
  │1   │附表十二編號7 其│犯詐欺取財罪  │處有期徒刑參月，扣案如附表九│
  │    │中A部分         │              │所示之物沒收                │
  ├──┼────────┼───────┼──────────────┤
  │2   │附表十二編號19其│犯詐欺取財罪  │處有期徒刑參月，扣案如附表九│
  │    │中B部分         │              │所示之物沒收                │
  ├──┼────────┼───────┼──────────────┤
  │3   │附表十二編號21  │犯詐欺取財罪  │處有期徒刑參月，扣案如附表九│
  │    │                │              │所示之物沒收                │
  ├──┼────────┼───────┼──────────────┤
  │4   │附表十二編號22  │犯詐欺取財罪  │處有期徒刑陸月，扣案如附表九│
  │    │                │              │所示之物沒收                │
  ├──┼────────┼───────┼──────────────┤
  │5   │附表十二編號23  │犯詐欺取財罪  │處有期徒刑參月，扣案如附表九│
  │    │                │              │所示之物沒收                │
  ├──┼────────┼───────┼──────────────┤
  │6   │附表十二編號24  │犯詐欺取財罪  │處有期徒刑伍月，扣案如附表九│
  │    │                │              │所示之物沒收                │
  ├──┼────────┼───────┼──────────────┤
  │7   │附表十二編號25  │犯詐欺取財罪  │處有期徒刑參月，扣案如附表九│
  │    │                │              │所示之物沒收                │
  ├──┼────────┼───────┼──────────────┤
  │8   │附表十二編號27  │犯詐欺取財罪  │處有期徒刑陸月，扣案如附表九│
  │    │                │              │所示之物沒收                │
  ├──┼────────┼───────┼──────────────┤
  │9   │附表十二編號30  │犯詐欺取財罪  │處有期徒刑參月，扣案如附表九│
  │    │                │              │所示之物沒收                │
  ├──┼────────┼───────┼──────────────┤
  │10  │附表十二編號31  │犯詐欺取財罪  │處有期徒刑參月，扣案如附表九│
  │    │                │              │所示之物沒收                │
  ├──┼────────┼───────┼──────────────┤
  │11  │附表十二編號32  │犯詐欺取財罪  │處有期徒刑參月，扣案如附表九│
  │    │                │              │所示之物沒收                │
  ├──┼────────┼───────┼──────────────┤
  │12  │附表十二編號33  │犯詐欺取財罪  │處有期徒刑參月，扣案如附表九│
  │    │                │              │所示之物沒收                │
  ├──┼────────┼───────┼──────────────┤
  │13  │附表十二編號34  │犯詐欺取財罪  │處有期徒刑參月，扣案如附表九│
  │    │                │              │所示之物沒收                │
  ├──┼────────┼───────┼──────────────┤
  │14  │附表十二編號35  │犯詐欺取財罪  │處有期徒刑參月，扣案如附表九│
  │    │                │              │所示之物沒收                │
  ├──┼────────┼───────┼──────────────┤
  │15  │附表十二編號36  │犯詐欺取財罪  │處有期徒刑玖月，扣案如附表九│
  │    │                │              │所示之物沒收                │
  ├──┼────────┼───────┼──────────────┤
  │16  │附表十二編號38  │犯詐欺取財罪  │處有期徒刑參月，扣案如附表九│
  │    │                │              │所示之物沒收                │
  ├──┼────────┼───────┼──────────────┤
  │17  │附表十二編號40  │犯詐欺取財罪  │處有期徒刑參月，扣案如附表九│
  │    │                │              │所示之物沒收                │
  ├──┼────────┼───────┼──────────────┤
  │18  │附表十二編號41  │犯詐欺取財罪  │處有期徒刑伍月，扣案如附表九│
  │    │                │              │所示之物沒收                │
  ├──┼────────┼───────┼──────────────┤
  │19  │附表十二編號43  │犯詐欺取財罪  │處有期徒刑參月，扣案如附表九│
  │    │                │              │所示之物沒收                │
  ├──┼────────┼───────┼──────────────┤
  │20  │附表十二編號44  │犯詐欺取財罪  │處有期徒刑肆月，扣案如附表九│
  │    │                │              │所示之物沒收                │
  ├──┼────────┼───────┼──────────────┤
  │21  │附表十二編號45  │犯詐欺取財罪  │處有期徒刑參月，扣案如附表九│
  │    │                │              │所示之物沒收                │
  ├──┼────────┼───────┼──────────────┤
  │22  │附表十二編號46  │犯詐欺取財罪  │處有期徒刑參月，扣案如附表九│
  │    │                │              │所示之物沒收                │
  ├──┼────────┼───────┼──────────────┤
  │23  │附表十二編號47  │犯詐欺取財罪  │處有期徒刑參月，扣案如附表九│
  │    │                │              │所示之物沒收                │
  ├──┼────────┼───────┼──────────────┤
  │24  │附表十二編號48  │犯詐欺取財罪  │處有期徒刑參月，扣案如附表九│
  │    │                │              │所示之物沒收                │
  ├──┼────────┼───────┼──────────────┤
  │25  │附表十二編號49  │犯詐欺取財罪  │處有期徒刑參月，扣案如附表九│
  │    │                │              │所示之物沒收                │
  ├──┼────────┼───────┼──────────────┤
  │26  │附表十二編號50  │犯詐欺取財罪  │處有期徒刑參月，扣案如附表九│
  │    │                │              │所示之物沒收                │
  ├──┼────────┼───────┼──────────────┤
  │27  │附表十二編號51  │犯詐欺取財罪  │處有期徒刑柒月，扣案如附表九│
  │    │                │              │所示之物沒收                │
  ├──┼────────┼───────┼──────────────┤
  │28  │附表十二編號52  │犯詐欺取財罪  │處有期徒刑肆月，扣案如附表九│
  │    │                │              │所示之物沒收                │
  ├──┼────────┼───────┼──────────────┤
  │29  │附表十二編號53  │犯詐欺取財罪  │處有期徒刑參月，扣案如附表九│
  │    │                │              │所示之物沒收                │
  ├──┼────────┼───────┼──────────────┤
  │30  │附表十二編號54  │犯詐欺取財罪  │處有期徒刑肆月，扣案如附表九│
  │    │                │              │所示之物沒收                │
  ├──┼────────┼───────┼──────────────┤
  │31  │附表十二編號55  │犯詐欺取財罪  │處有期徒刑柒月，扣案如附表九│
  │    │                │              │所示之物沒收                │
  ├──┼────────┼───────┼──────────────┤
  │32  │附表十二編號56  │犯詐欺取財罪  │處有期徒刑參月，扣案如附表九│
  │    │                │              │所示之物沒收                │
  ├──┼────────┼───────┼──────────────┤
  │33  │附表十二編號57  │犯詐欺取財罪  │處有期徒刑肆月，扣案如附表九│
  │    │                │              │所示之物沒收                │
  ├──┼────────┼───────┼──────────────┤
  │34  │附表十二編號58  │犯詐欺取財罪  │處有期徒刑伍月，扣案如附表九│
  │    │                │              │所示之物沒收                │
  ├──┼────────┼───────┼──────────────┤
  │35  │附表十二編號59  │犯詐欺取財罪  │處有期徒刑柒月，扣案如附表九│
  │    │                │              │所示之物沒收                │
  ├──┼────────┼───────┼──────────────┤
  │36  │附表十二編號60  │犯詐欺取財罪  │處有期徒刑參月，扣案如附表九│
  │    │                │              │所示之物沒收                │
  ├──┼────────┼───────┼──────────────┤
  │37  │附表十二編號61  │犯詐欺取財罪  │處有期徒刑參月，扣案如附表九│
  │    │                │              │所示之物沒收                │
  ├──┼────────┼───────┼──────────────┤
  │38  │附表十二編號62  │犯詐欺取財罪  │處有期徒刑參月，扣案如附表九│
  │    │                │              │所示之物沒收                │
  ├──┼────────┼───────┼──────────────┤
  │39  │附表十二編號64  │犯詐欺取財罪  │處有期徒刑參月，扣案如附表九│
  │    │                │              │所示之物沒收                │
  ├──┼────────┼───────┼──────────────┤
  │40  │附表十二編號65  │犯詐欺取財罪  │處有期徒刑參月，扣案如附表九│
  │    │                │              │所示之物沒收                │
  ├──┼────────┼───────┼──────────────┤
  │41  │附表十二編號66  │犯詐欺取財罪  │處有期徒刑參月，扣案如附表九│
  │    │                │              │所示之物沒收                │
  ├──┼────────┼───────┼──────────────┤
  │42  │附表十二編號67  │犯詐欺取財罪  │處有期徒刑參月，扣案如附表九│
  │    │                │              │所示之物沒收                │
  ├──┼────────┼───────┼──────────────┤
  │43  │附表十二編號68  │犯詐欺取財罪  │處有期徒刑拾月，扣案如附表九│
  │    │                │              │所示之物沒收                │
  ├──┼────────┼───────┼──────────────┤
  │44  │附表十二編號71  │犯詐欺取財罪  │處有期徒刑肆月，扣案如附表九│
  │    │                │              │所示之物沒收                │
  ├──┼────────┼───────┼──────────────┤
  │45  │附表十二編號72  │犯詐欺取財罪  │處有期徒刑參月，扣案如附表九│
  │    │                │              │所示之物沒收                │
  ├──┼────────┼───────┼──────────────┤
  │46  │附表十二編號73  │犯詐欺取財罪  │處有期徒刑柒月，扣案如附表九│
  │    │                │              │所示之物沒收                │
  ├──┼────────┼───────┼──────────────┤
  │47  │附表十二編號74  │犯詐欺取財罪  │處有期徒刑肆月，扣案如附表九│
  │    │                │              │所示之物沒收                │
  ├──┼────────┼───────┼──────────────┤
  │48  │附表十二編號75  │犯詐欺取財罪  │處有期徒刑參月，扣案如附表九│
  │    │                │              │所示之物沒收                │
  ├──┼────────┼───────┼──────────────┤
  │49  │附表十二編號76  │犯詐欺取財罪  │處有期徒刑參月，扣案如附表九│
  │    │                │              │所示之物沒收                │
  ├──┼────────┼───────┼──────────────┤
  │50  │附表十二編號77  │犯詐欺取財罪  │處有期徒刑參月，扣案如附表九│
  │    │                │              │所示之物沒收                │
  ├──┼────────┼───────┼──────────────┤
  │51  │附表十二編號78  │犯詐欺取財罪  │處有期徒刑陸月，扣案如附表九│
  │    │                │              │所示之物沒收                │
  ├──┼────────┼───────┼──────────────┤
  │52  │附表十二編號79  │犯詐欺取財罪  │處有期徒刑捌月，扣案如附表九│
  │    │                │              │所示之物沒收                │
  ├──┼────────┼───────┼──────────────┤
  │53  │附表十二編號80  │犯詐欺取財罪  │處有期徒刑參月，扣案如附表九│
  │    │                │              │所示之物沒收                │
  ├──┼────────┼───────┼──────────────┤
  │54  │附表十二編號81  │犯詐欺取財罪  │處有期徒刑拾月，扣案如附表九│
  │    │                │              │所示之物沒收                │
  ├──┼────────┼───────┼──────────────┤
  │55  │附表十二編號83  │犯詐欺取財罪  │處有期徒刑陸月，扣案如附表九│
  │    │                │              │所示之物沒收                │
  ├──┼────────┼───────┼──────────────┤
  │56  │附表十二編號84  │犯詐欺取財罪  │處有期徒刑捌月，扣案如附表九│
  │    │                │              │所示之物沒收                │
  ├──┼────────┼───────┼──────────────┤
  │57  │附表十二編號85  │犯詐欺取財罪  │處有期徒刑伍月，扣案如附表九│
  │    │                │              │所示之物沒收                │
  ├──┼────────┼───────┼──────────────┤
  │58  │附表十二編號86  │犯詐欺取財罪  │處有期徒刑參月，扣案如附表九│
  │    │                │              │所示之物沒收                │
  ├──┼────────┼───────┼──────────────┤
  │59  │附表十二編號87  │犯詐欺取財罪  │處有期徒刑參月，扣案如附表九│
  │    │                │              │所示之物沒收                │
  ├──┼────────┼───────┼──────────────┤
  │60  │附表十二編號89  │犯詐欺取財罪  │處有期徒刑肆月，扣案如附表九│
  │    │                │              │所示之物沒收                │
  ├──┼────────┼───────┼──────────────┤
  │61  │附表十二編號90  │犯詐欺取財罪  │處有期徒刑參月，扣案如附表九│
  │    │                │              │所示之物沒收                │
  ├──┼────────┼───────┼──────────────┤
  │62  │附表十二編號91  │犯詐欺取財罪  │處有期徒刑參月，扣案如附表九│
  │    │                │              │所示之物沒收                │
  ├──┼────────┼───────┼──────────────┤
  │63  │附表十二編號92  │犯詐欺取財罪  │處有期徒刑參月，扣案如附表九│
  │    │                │              │所示之物沒收                │
  ├──┼────────┼───────┼──────────────┤
  │64  │附表十二編號93  │犯詐欺取財罪  │處有期徒刑柒月，扣案如附表九│
  │    │                │              │所示之物沒收                │
  ├──┼────────┼───────┼──────────────┤
  │65  │附表十二編號94  │犯詐欺取財罪  │處有期徒刑參月，扣案如附表九│
  │    │                │              │所示之物沒收                │
  ├──┼────────┼───────┼──────────────┤
  │66  │附表十二編號95  │犯詐欺取財罪  │處有期徒刑參月，扣案如附表九│
  │    │                │              │所示之物沒收                │
  ├──┼────────┼───────┼──────────────┤
  │67  │附表十二編號96  │犯詐欺取財罪  │處有期徒刑參月，扣案如附表九│
  │    │                │              │所示之物沒收                │
  ├──┼────────┼───────┼──────────────┤
  │68  │附表十二編號97  │犯詐欺取財罪  │處有期徒刑參月，扣案如附表九│
  │    │                │              │所示之物沒收                │
  ├──┼────────┼───────┼──────────────┤
  │69  │附表十二編號98  │犯詐欺取財罪  │處有期徒刑參月，扣案如附表九│
  │    │                │              │所示之物沒收                │
  ├──┼────────┼───────┼──────────────┤
  │70  │附表十二編號99  │犯詐欺取財罪  │處有期徒刑參月，扣案如附表九│
  │    │                │              │所示之物沒收                │
  ├──┼────────┼───────┼──────────────┤
  │71  │附表十二編號100 │犯詐欺取財罪  │處有期徒刑參月，扣案如附表九│
  │    │                │              │所示之物沒收                │
  ├──┼────────┼───────┼──────────────┤
  │72  │附表十二編號101 │犯詐欺取財罪  │處有期徒刑陸月，扣案如附表九│
  │    │                │              │所示之物沒收                │
  ├──┼────────┼───────┼──────────────┤
  │73  │附表十二編號104 │犯詐欺取財罪  │處有期徒刑陸月，扣案如附表九│
  │    │                │              │所示之物沒收                │
  ├──┼────────┼───────┼──────────────┤
  │74  │附表十二編號105 │犯詐欺取財罪  │處有期徒刑參月，扣案如附表九│
  │    │                │              │所示之物沒收                │
  ├──┼────────┼───────┼──────────────┤
  │75  │附表十二編號106 │犯詐欺取財罪  │處有期徒刑參月，扣案如附表九│
  │    │                │              │所示之物沒收                │
  ├──┼────────┼───────┼──────────────┤
  │76  │附表十二編號107 │犯詐欺取財罪  │處有期徒刑參月，扣案如附表九│
  │    │                │              │所示之物沒收                │
  ├──┼────────┼───────┼──────────────┤
  │77  │附表十二編號108 │犯詐欺取財罪  │處有期徒刑伍月，扣案如附表九│
  │    │                │              │所示之物沒收                │
  ├──┼────────┼───────┼──────────────┤
  │78  │附表十二編號109 │犯詐欺取財罪  │處有期徒刑參月，扣案如附表九│
  │    │                │              │所示之物沒收                │
  ├──┼────────┼───────┼──────────────┤
  │79  │附表十二編號110 │犯詐欺取財罪  │處有期徒刑捌月，扣案如附表九│
  │    │                │              │所示之物沒收                │
  ├──┼────────┼───────┼──────────────┤
  │80  │附表十二編號111 │犯詐欺取財罪  │處有期徒刑參月，扣案如附表九│
  │    │                │              │所示之物沒收                │
  ├──┼────────┼───────┼──────────────┤
  │81  │附表十二編號113 │犯詐欺取財罪  │處有期徒刑參月，扣案如附表九│
  │    │                │              │所示之物沒收                │
  ├──┼────────┼───────┼──────────────┤
  │82  │附表十二編號114 │犯詐欺取財罪  │處有期徒刑參月，扣案如附表九│
  │    │                │              │所示之物沒收                │
  ├──┼────────┼───────┼──────────────┤
  │83  │附表十二編號115 │犯詐欺取財罪  │處有期徒刑肆月，扣案如附表九│
  │    │                │              │所示之物沒收                │
  ├──┼────────┼───────┼──────────────┤
  │84  │附表十二編號116 │犯詐欺取財罪  │處有期徒刑參月，扣案如附表九│
  │    │                │              │所示之物沒收                │
  ├──┼────────┼───────┼──────────────┤
  │85  │附表十二編號117 │犯詐欺取財罪  │處有期徒刑肆月，扣案如附表九│
  │    │                │              │所示之物沒收                │
  ├──┼────────┼───────┼──────────────┤
  │86  │附表十二編號118 │犯詐欺取財罪  │處有期徒刑參月，扣案如附表九│
  │    │                │              │所示之物沒收                │
  ├──┼────────┼───────┼──────────────┤
  │87  │附表十二編號119 │犯詐欺取財罪  │處有期徒刑肆月，扣案如附表九│
  │    │                │              │所示之物沒收                │
  ├──┼────────┼───────┼──────────────┤
  │88  │附表十二編號120 │犯詐欺取財罪  │處有期徒刑參月，扣案如附表九│
  │    │                │              │所示之物沒收                │
  ├──┼────────┼───────┼──────────────┤
  │89  │附表十二編號124 │犯詐欺取財罪  │處有期徒刑參月，扣案如附表九│
  │    │                │              │所示之物沒收                │
  ├──┼────────┼───────┼──────────────┤
  │90  │附表十二編號125 │犯詐欺取財罪  │處有期徒刑參月，扣案如附表九│
  │    │                │              │所示之物沒收                │
  ├──┼────────┼───────┼──────────────┤
  │91  │附表十二編號127 │犯詐欺取財罪  │處有期徒刑參月，扣案如附表九│
  │    │                │              │所示之物沒收                │
  ├──┼────────┼───────┼──────────────┤
  │92  │附表十二編號129 │犯詐欺取財罪  │處有期徒刑陸月，扣案如附表九│
  │    │                │              │所示之物沒收                │
  ├──┼────────┼───────┼──────────────┤
  │93  │附表十二編號130 │犯詐欺取財罪  │處有期徒刑參月，扣案如附表九│
  │    │其中A部分       │              │所示之物沒收                │
  ├──┼────────┼───────┼──────────────┤
  │94  │附表十二編號131 │犯詐欺取財罪  │處有期徒刑參月，扣案如附表九│
  │    │                │              │所示之物沒收                │
  ├──┼────────┼───────┼──────────────┤
  │95  │附表十二編號132 │犯詐欺取財罪  │處有期徒刑伍月，扣案如附表九│
  │    │                │              │所示之物沒收                │
  ├──┼────────┼───────┼──────────────┤
  │96  │附表十二編號133 │犯詐欺取財罪  │處有期徒刑肆月，扣案如附表九│
  │    │                │              │所示之物沒收                │
  ├──┼────────┼───────┼──────────────┤
  │97  │附表十二編號134 │犯詐欺取財罪  │處有期徒刑參月，扣案如附表九│
  │    │                │              │所示之物沒收                │
  ├──┼────────┼───────┼──────────────┤
  │98  │附表十二編號137 │犯詐欺取財罪  │處有期徒刑參月，扣案如附表九│
  │    │                │              │所示之物沒收                │
  ├──┼────────┼───────┼──────────────┤
  │99  │附表十二編號138 │犯詐欺取財罪  │處有期徒刑參月，扣案如附表九│
  │    │                │              │所示之物沒收                │
  ├──┼────────┼───────┼──────────────┤
  │100 │附表十二編號139 │犯詐欺取財罪  │處有期徒刑陸月，扣案如附表九│
  │    │                │              │所示之物沒收                │
  ├──┼────────┼───────┼──────────────┤
  │101 │附表十二編號140 │犯詐欺取財罪  │處有期徒刑參月，扣案如附表九│
  │    │                │              │所示之物沒收                │
  ├──┼────────┼───────┼──────────────┤
  │102 │附表十二編號141 │犯詐欺取財罪  │處有期徒刑參月，扣案如附表九│
  │    │                │              │所示之物沒收                │
  ├──┼────────┼───────┼──────────────┤
  │103 │附表十二編號142 │犯詐欺取財罪  │處有期徒刑參月，扣案如附表九│
  │    │                │              │所示之物沒收                │
  ├──┼────────┼───────┼──────────────┤
  │104 │附表十二編號143 │犯詐欺取財罪  │處有期徒刑肆月，扣案如附表九│
  │    │                │              │所示之物沒收                │
  ├──┼────────┼───────┼──────────────┤
  │105 │附表十二編號144 │犯詐欺取財罪  │處有期徒刑肆月，扣案如附表九│
  │    │                │              │所示之物沒收                │
  ├──┼────────┼───────┼──────────────┤
  │106 │附表十二編號146 │犯詐欺取財罪  │處有期徒刑參月，扣案如附表九│
  │    │                │              │所示之物沒收                │
  ├──┼────────┼───────┼──────────────┤
  │107 │附表十二編號148 │犯詐欺取財罪  │處有期徒刑肆月，扣案如附表九│
  │    │                │              │所示之物沒收                │
  ├──┼────────┼───────┼──────────────┤
  │108 │附表十二編號149 │犯詐欺取財罪  │處有期徒刑肆月，扣案如附表九│
  │    │                │              │所示之物沒收                │
  ├──┼────────┼───────┼──────────────┤
  │109 │附表十二編號150 │犯詐欺取財罪  │處有期徒刑參月，扣案如附表九│
  │    │                │              │所示之物沒收                │
  ├──┼────────┼───────┼──────────────┤
  │110 │附表十二編號151 │犯詐欺取財罪  │處有期徒刑捌月，扣案如附表九│
  │    │                │              │所示之物沒收                │
  ├──┼────────┼───────┼──────────────┤
  │111 │附表十二編號153 │犯詐欺取財罪  │處有期徒刑伍月，扣案如附表九│
  │    │                │              │所示之物沒收                │
  ├──┼────────┼───────┼──────────────┤
  │112 │附表十二編號155 │犯詐欺取財罪  │處有期徒刑參月，扣案如附表九│
  │    │                │              │所示之物沒收                │
  ├──┼────────┼───────┼──────────────┤
  │113 │附表十二編號156 │犯詐欺取財罪  │處有期徒刑參月，扣案如附表九│
  │    │                │              │所示之物沒收                │
  ├──┼────────┼───────┼──────────────┤
  │114 │附表十二編號159 │犯詐欺取財罪  │處有期徒刑參月，扣案如附表九│
  │    │                │              │所示之物沒收                │
  ├──┼────────┼───────┼──────────────┤
  │115 │附表十二編號160 │犯詐欺取財罪  │處有期徒刑參月，扣案如附表九│
  │    │                │              │所示之物沒收                │
  ├──┼────────┼───────┼──────────────┤
  │116 │附表十二編號161 │犯詐欺取財罪  │處有期徒刑參月，扣案如附表九│
  │    │                │              │所示之物沒收                │
  ├──┼────────┼───────┼──────────────┤
  │117 │附表十二編號162 │犯詐欺取財罪  │處有期徒刑陸月，扣案如附表九│
  │    │                │              │所示之物沒收                │
  ├──┼────────┼───────┼──────────────┤
  │118 │附表十二編號163 │犯詐欺取財罪  │處有期徒刑玖月，扣案如附表九│
  │    │                │              │所示之物沒收                │
  ├──┼────────┼───────┼──────────────┤
  │119 │附表十二編號165 │犯詐欺取財罪  │處有期徒刑參月，扣案如附表九│
  │    │                │              │所示之物沒收                │
  ├──┼────────┼───────┼──────────────┤
  │120 │附表十二編號168 │犯詐欺取財罪  │處有期徒刑參月，扣案如附表九│
  │    │                │              │所示之物沒收                │
  └──┴────────┴───────┴──────────────┘
附表五（被告黃國雄各犯罪事實、罪名暨宣告刑）
  ┌──┬────────┬───────┬──────────────┐
  │編號│犯罪事實        │（法條）罪名  │宣告刑                      │
  │    │                │              │                            │
  ├──┼────────┼───────┼──────────────┤
  │1   │附表十二編號7 其│犯詐欺取財罪  │處有期徒刑參月，扣案如附表九│
  │    │中A部分         │              │所示之物沒收                │
  ├──┼────────┼───────┼──────────────┤
  │2   │附表十二編號19其│犯詐欺取財罪  │處有期徒刑參月，扣案如附表九│
  │    │中B部分         │              │所示之物沒收                │
  ├──┼────────┼───────┼──────────────┤
  │3   │附表十二編號21  │犯詐欺取財罪  │處有期徒刑參月，扣案如附表九│
  │    │                │              │所示之物沒收                │
  ├──┼────────┼───────┼──────────────┤
  │4   │附表十二編號22  │犯詐欺取財罪  │處有期徒刑陸月，扣案如附表九│
  │    │                │              │所示之物沒收                │
  ├──┼────────┼───────┼──────────────┤
  │5   │附表十二編號23  │犯詐欺取財罪  │處有期徒刑參月，扣案如附表九│
  │    │                │              │所示之物沒收                │
  ├──┼────────┼───────┼──────────────┤
  │6   │附表十二編號24  │犯詐欺取財罪  │處有期徒刑伍月，扣案如附表九│
  │    │                │              │所示之物沒收                │
  ├──┼────────┼───────┼──────────────┤
  │7   │附表十一編號25  │犯詐欺取財罪  │處有期徒刑參月，扣案如附表九│
  │    │                │              │所示之物沒收                │
  ├──┼────────┼───────┼──────────────┤
  │8   │附表十二編號27  │犯詐欺取財罪  │處有期徒刑陸月，扣案如附表九│
  │    │                │              │所示之物沒收                │
  ├──┼────────┼───────┼──────────────┤
  │9   │附表十二編號30  │犯詐欺取財罪  │處有期徒刑參月，扣案如附表九│
  │    │                │              │所示之物沒收                │
  ├──┼────────┼───────┼──────────────┤
  │10  │附表十二編號31  │犯詐欺取財罪  │處有期徒刑參月，扣案如附表九│
  │    │                │              │所示之物沒收                │
  ├──┼────────┼───────┼──────────────┤
  │11  │附表十二編號32  │犯詐欺取財罪  │處有期徒刑參月，扣案如附表九│
  │    │                │              │所示之物沒收                │
  ├──┼────────┼───────┼──────────────┤
  │12  │附表十二編號33  │犯詐欺取財罪  │處有期徒刑參月，扣案如附表九│
  │    │                │              │所示之物沒收                │
  ├──┼────────┼───────┼──────────────┤
  │13  │附表十二編號34  │犯詐欺取財罪  │處有期徒刑參月，扣案如附表九│
  │    │                │              │所示之物沒收                │
  ├──┼────────┼───────┼──────────────┤
  │14  │附表十二編號35  │犯詐欺取財罪  │處有期徒刑參月，扣案如附表九│
  │    │                │              │所示之物沒收                │
  ├──┼────────┼───────┼──────────────┤
  │15  │附表十二編號36  │犯詐欺取財罪  │處有期徒刑玖月，扣案如附表九│
  │    │                │              │所示之物沒收                │
  ├──┼────────┼───────┼──────────────┤
  │16  │附表十二編號38  │犯詐欺取財罪  │處有期徒刑參月，扣案如附表九│
  │    │                │              │所示之物沒收                │
  ├──┼────────┼───────┼──────────────┤
  │17  │附表十二編號40  │犯詐欺取財罪  │處有期徒刑參月，扣案如附表九│
  │    │                │              │所示之物沒收                │
  ├──┼────────┼───────┼──────────────┤
  │18  │附表十二編號41  │犯詐欺取財罪  │處有期徒刑伍月，扣案如附表九│
  │    │                │              │所示之物沒收                │
  ├──┼────────┼───────┼──────────────┤
  │19  │附表十二編號43  │犯詐欺取財罪  │處有期徒刑參月，扣案如附表九│
  │    │                │              │所示之物沒收                │
  ├──┼────────┼───────┼──────────────┤
  │20  │附表十二編號44  │犯詐欺取財罪  │處有期徒刑肆月，扣案如附表九│
  │    │                │              │所示之物沒收                │
  ├──┼────────┼───────┼──────────────┤
  │21  │附表十二編號45  │犯詐欺取財罪  │處有期徒刑參月，扣案如附表九│
  │    │                │              │所示之物沒收                │
  ├──┼────────┼───────┼──────────────┤
  │22  │附表十二編號46  │犯詐欺取財罪  │處有期徒刑參月，扣案如附表九│
  │    │                │              │所示之物沒收                │
  ├──┼────────┼───────┼──────────────┤
  │23  │附表十二編號47  │犯詐欺取財罪  │處有期徒刑參月，扣案如附表九│
  │    │                │              │所示之物沒收                │
  ├──┼────────┼───────┼──────────────┤
  │24  │附表十二編號48  │犯詐欺取財罪  │處有期徒刑參月，扣案如附表九│
  │    │                │              │所示之物沒收                │
  ├──┼────────┼───────┼──────────────┤
  │25  │附表十二編號49  │犯詐欺取財罪  │處有期徒刑參月，扣案如附表九│
  │    │                │              │所示之物沒收                │
  ├──┼────────┼───────┼──────────────┤
  │26  │附表十二編號50  │犯詐欺取財罪  │處有期徒刑參月，扣案如附表九│
  │    │                │              │所示之物沒收                │
  ├──┼────────┼───────┼──────────────┤
  │27  │附表十二編號51  │犯詐欺取財罪  │處有期徒刑柒月，扣案如附表九│
  │    │                │              │所示之物沒收                │
  ├──┼────────┼───────┼──────────────┤
  │28  │附表十二編號52  │犯詐欺取財罪  │處有期徒刑肆月，扣案如附表九│
  │    │                │              │所示之物沒收                │
  ├──┼────────┼───────┼──────────────┤
  │29  │附表十二編號53  │犯詐欺取財罪  │處有期徒刑參月，扣案如附表九│
  │    │                │              │所示之物沒收                │
  ├──┼────────┼───────┼──────────────┤
  │30  │附表十二編號54  │犯詐欺取財罪  │處有期徒刑肆月，扣案如附表九│
  │    │                │              │所示之物沒收                │
  ├──┼────────┼───────┼──────────────┤
  │31  │附表十二編號55  │犯詐欺取財罪  │處有期徒刑柒月，扣案如附表九│
  │    │                │              │所示之物沒收                │
  ├──┼────────┼───────┼──────────────┤
  │32  │附表十二編號56  │犯詐欺取財罪  │處有期徒刑參月，扣案如附表九│
  │    │                │              │所示之物沒收                │
  ├──┼────────┼───────┼──────────────┤
  │33  │附表十二編號57  │犯詐欺取財罪  │處有期徒刑肆月，扣案如附表九│
  │    │                │              │所示之物沒收                │
  ├──┼────────┼───────┼──────────────┤
  │34  │附表十二編號58  │犯詐欺取財罪  │處有期徒刑伍月，扣案如附表九│
  │    │                │              │所示之物沒收                │
  ├──┼────────┼───────┼──────────────┤
  │35  │附表十二編號59  │犯詐欺取財罪  │處有期徒刑柒月，扣案如附表九│
  │    │                │              │所示之物沒收                │
  ├──┼────────┼───────┼──────────────┤
  │36  │附表十二編號60  │犯詐欺取財罪  │處有期徒刑參月，扣案如附表九│
  │    │                │              │所示之物沒收                │
  ├──┼────────┼───────┼──────────────┤
  │37  │附表十二編號61  │犯詐欺取財    │處有期徒刑參月，扣案如附表九│
  │    │                │              │所示之物沒收                │
  ├──┼────────┼───────┼──────────────┤
  │38  │附表十二編號62  │犯詐欺取財罪  │處有期徒刑參月，扣案如附表九│
  │    │                │              │所示之物沒收                │
  ├──┼────────┼───────┼──────────────┤
  │39  │附表十二編號64  │犯詐欺取財罪  │處有期徒刑參月，扣案如附表九│
  │    │                │              │所示之物沒收                │
  ├──┼────────┼───────┼──────────────┤
  │40  │附表十二編號65  │犯詐欺取財罪  │處有期徒刑參月，扣案如附表九│
  │    │                │              │所示之物沒收                │
  ├──┼────────┼───────┼──────────────┤
  │41  │附表十二編號66  │犯詐欺取財罪  │處有期徒刑參月，扣案如附表九│
  │    │                │              │所示之物沒收                │
  ├──┼────────┼───────┼──────────────┤
  │42  │附表十二編號67  │犯詐欺取財罪  │處有期徒刑參月，扣案如附表九│
  │    │                │              │所示之物沒收                │
  ├──┼────────┼───────┼──────────────┤
  │43  │附表十二編號68  │犯詐欺取財罪  │處有期徒刑拾月，扣案如附表九│
  │    │                │              │所示之物沒收                │
  ├──┼────────┼───────┼──────────────┤
  │44  │附表十二編號71  │犯詐欺取財罪  │處有期徒刑參月，扣案如附表九│
  │    │                │              │所示之物沒收                │
  ├──┼────────┼───────┼──────────────┤
  │45  │附表十二編號72  │犯詐欺取財罪  │處有期徒刑參月，扣案如附表九│
  │    │                │              │所示之物沒收                │
  ├──┼────────┼───────┼──────────────┤
  │46  │附表十二編號73  │犯詐欺取財罪  │處有期徒刑柒月，扣案如附表九│
  │    │                │              │所示之物沒收                │
  ├──┼────────┼───────┼──────────────┤
  │47  │附表十二編號74  │犯詐欺取財罪  │處有期徒刑肆月，扣案如附表九│
  │    │                │              │所示之物沒收                │
  ├──┼────────┼───────┼──────────────┤
  │48  │附表十二編號75  │犯詐欺取財罪  │處有期徒刑參月，扣案如附表九│
  │    │                │              │所示之物沒收                │
  ├──┼────────┼───────┼──────────────┤
  │49  │附表十二編號76  │犯詐欺取財罪  │處有期徒刑參月，扣案如附表九│
  │    │                │              │所示之物沒收                │
  ├──┼────────┼───────┼──────────────┤
  │50  │附表十二編號77  │犯詐欺取財罪  │處有期徒刑參月，扣案如附表九│
  │    │                │              │所示之物沒收                │
  ├──┼────────┼───────┼──────────────┤
  │51  │附表十二編號78  │犯詐欺取財罪  │處有期徒刑陸月，扣案如附表九│
  │    │                │              │所示之物沒收                │
  ├──┼────────┼───────┼──────────────┤
  │52  │附表十二編號79  │犯詐欺取財罪  │處有期徒刑捌月，扣案如附表九│
  │    │                │              │所示之物沒收                │
  ├──┼────────┼───────┼──────────────┤
  │53  │附表十二編號80  │犯詐欺取財罪  │處有期徒刑參月，扣案如附表九│
  │    │                │              │所示之物沒收                │
  ├──┼────────┼───────┼──────────────┤
  │54  │附表十二編號81  │犯詐欺取財罪  │處有期徒刑拾月，扣案如附表九│
  │    │                │              │所示之物沒收                │
  ├──┼────────┼───────┼──────────────┤
  │55  │附表十二編號83  │犯詐欺取財罪  │處有期徒刑陸月，扣案如附表九│
  │    │                │              │所示之物沒收                │
  ├──┼────────┼───────┼──────────────┤
  │56  │附表十二編號84  │犯詐欺取財罪  │處有期徒刑捌月，扣案如附表九│
  │    │                │              │所示之物沒收                │
  ├──┼────────┼───────┼──────────────┤
  │57  │附表十二編號85  │犯詐欺取財罪  │處有期徒刑伍月，扣案如附表九│
  │    │                │              │所示之物沒收                │
  ├──┼────────┼───────┼──────────────┤
  │58  │附表十二編號86  │犯詐欺取財罪  │處有期徒刑參月，扣案如附表九│
  │    │                │              │所示之物沒收                │
  ├──┼────────┼───────┼──────────────┤
  │59  │附表十二編號87  │犯詐欺取財罪  │處有期徒刑參月，扣案如附表九│
  │    │                │              │所示之物沒收                │
  ├──┼────────┼───────┼──────────────┤
  │60  │附表十二編號88  │犯詐欺取財罪  │處有期徒刑參月，扣案如附表九│
  │    │                │              │所示之物沒收                │
  ├──┼────────┼───────┼──────────────┤
  │61  │附表十二編號89  │犯詐欺取財罪  │處有期徒刑肆月，扣案如附表九│
  │    │                │              │所示之物沒收                │
  ├──┼────────┼───────┼──────────────┤
  │62  │附表十二編號90  │犯詐欺取財罪  │處有期徒刑參月，扣案如附表九│
  │    │                │              │所示之物沒收                │
  ├──┼────────┼───────┼──────────────┤
  │63  │附表十二編號91  │犯詐欺取財罪  │處有期徒刑參月，扣案如附表九│
  │    │                │              │所示之物沒收                │
  ├──┼────────┼───────┼──────────────┤
  │64  │附表十二編號92  │犯詐欺取財罪  │處有期徒刑參月，扣案如附表九│
  │    │                │              │所示之物沒收                │
  ├──┼────────┼───────┼──────────────┤
  │65  │附表十二編號93  │犯詐欺取財罪  │處有期徒刑柒月，扣案如附表九│
  │    │                │              │所示之物沒收                │
  ├──┼────────┼───────┼──────────────┤
  │66  │附表十二編號94  │犯詐欺取財罪  │處有期徒刑參月，扣案如附表九│
  │    │                │              │所示之物沒收                │
  ├──┼────────┼───────┼──────────────┤
  │67  │附表十二編號95  │犯詐欺取財罪  │處有期徒刑參月，扣案如附表九│
  │    │                │              │所示之物沒收                │
  ├──┼────────┼───────┼──────────────┤
  │68  │附表十二編號96  │犯詐欺取財罪  │處有期徒刑參月，扣案如附表九│
  │    │                │              │所示之物沒收                │
  ├──┼────────┼───────┼──────────────┤
  │69  │附表十二編號97  │犯詐欺取財罪  │處有期徒刑參月，扣案如附表九│
  │    │                │              │所示之物沒收                │
  ├──┼────────┼───────┼──────────────┤
  │70  │附表十二編號98  │犯詐欺取財罪  │處有期徒刑參月，扣案如附表九│
  │    │                │              │所示之物沒收                │
  ├──┼────────┼───────┼──────────────┤
  │71  │附表十二編號99  │犯詐欺取財罪  │處有期徒刑參月，扣案如附表九│
  │    │                │              │所示之物沒收                │
  ├──┼────────┼───────┼──────────────┤
  │72  │附表十二編號100 │犯詐欺取財罪  │處有期徒刑參月，扣案如附表九│
  │    │                │              │所示之物沒收                │
  ├──┼────────┼───────┼──────────────┤
  │73  │附表十二編號101 │犯詐欺取財罪  │處有期徒刑陸月，扣案如附表九│
  │    │                │              │所示之物沒收                │
  ├──┼────────┼───────┼──────────────┤
  │74  │附表十二編號104 │犯詐欺取財罪  │處有期徒刑陸月，扣案如附表九│
  │    │                │              │所示之物沒收                │
  ├──┼────────┼───────┼──────────────┤
  │75  │附表十二編號105 │犯詐欺取財罪  │處有期徒刑參月，扣案如附表九│
  │    │                │              │所示之物沒收                │
  ├──┼────────┼───────┼──────────────┤
  │76  │附表十二編號106 │犯詐欺取財罪  │處有期徒刑參月，扣案如附表九│
  │    │                │              │所示之物沒收                │
  ├──┼────────┼───────┼──────────────┤
  │77  │附表十二編號107 │犯詐欺取財罪  │處有期徒刑參月，扣案如附表九│
  │    │                │              │所示之物沒收                │
  ├──┼────────┼───────┼──────────────┤
  │78  │附表十二編號108 │犯詐欺取財罪  │處有期徒刑伍月，扣案如附表九│
  │    │                │              │所示之物沒收                │
  ├──┼────────┼───────┼──────────────┤
  │79  │附表十二編號109 │犯詐欺取財罪  │處有期徒刑參月，扣案如附表九│
  │    │                │              │所示之物沒收                │
  ├──┼────────┼───────┼──────────────┤
  │80  │附表十二編號110 │犯詐欺取財罪  │處有期徒刑捌月，扣案如附表九│
  │    │                │              │所示之物沒收                │
  ├──┼────────┼───────┼──────────────┤
  │81  │附表十二編號111 │犯詐欺取財罪  │處有期徒刑參月，扣案如附表九│
  │    │                │              │所示之物沒收                │
  ├──┼────────┼───────┼──────────────┤
  │82  │附表十二編號113 │犯詐欺取財罪  │處有期徒刑參月，扣案如附表九│
  │    │                │              │所示之物沒收                │
  ├──┼────────┼───────┼──────────────┤
  │83  │附表十二編號114 │犯詐欺取財罪  │處有期徒刑參月，扣案如附表九│
  │    │                │              │所示之物沒收                │
  ├──┼────────┼───────┼──────────────┤
  │84  │附表十二編號115 │犯詐欺取財罪  │處有期徒刑肆月，扣案如附表九│
  │    │                │              │所示之物沒收                │
  ├──┼────────┼───────┼──────────────┤
  │85  │附表十二編號116 │犯詐欺取財罪  │處有期徒刑參月，扣案如附表九│
  │    │                │              │所示之物沒收                │
  ├──┼────────┼───────┼──────────────┤
  │86  │附表十二編號117 │犯詐欺取財罪  │處有期徒刑肆月，扣案如附表九│
  │    │                │              │所示之物沒收                │
  ├──┼────────┼───────┼──────────────┤
  │87  │附表十二編號118 │犯詐欺取財罪  │處有期徒刑參月，扣案如附表九│
  │    │                │              │所示之物沒收                │
  ├──┼────────┼───────┼──────────────┤
  │88  │附表十二編號119 │犯詐欺取財罪  │處有期徒刑肆月，扣案如附表九│
  │    │                │              │所示之物沒收                │
  ├──┼────────┼───────┼──────────────┤
  │89  │附表十二編號120 │犯詐欺取財罪  │處有期徒刑參月，扣案如附表九│
  │    │                │              │所示之物沒收                │
  ├──┼────────┼───────┼──────────────┤
  │90  │附表十二編號124 │犯詐欺取財罪  │處有期徒刑參月，扣案如附表九│
  │    │                │              │所示之物沒收                │
  ├──┼────────┼───────┼──────────────┤
  │91  │附表十二編號125 │犯詐欺取財罪  │處有期徒刑參月，扣案如附表九│
  │    │                │              │所示之物沒收                │
  ├──┼────────┼───────┼──────────────┤
  │92  │附表十二編號127 │犯詐欺取財罪  │處有期徒刑參月，扣案如附表九│
  │    │                │              │所示之物沒收                │
  ├──┼────────┼───────┼──────────────┤
  │93  │附表十二編號129 │犯詐欺取財罪  │處有期徒刑陸月，扣案如附表九│
  │    │                │              │所示之物沒收                │
  ├──┼────────┼───────┼──────────────┤
  │94  │附表十二編號130 │犯詐欺取財罪  │處有期徒刑參月，扣案如附表九│
  │    │其中A部分       │              │所示之物沒收                │
  ├──┼────────┼───────┼──────────────┤
  │95  │附表十二編號131 │犯詐欺取財罪  │處有期徒刑參月，扣案如附表九│
  │    │                │              │所示之物沒收                │
  ├──┼────────┼───────┼──────────────┤
  │96  │附表十二編號132 │犯詐欺取財罪  │處有期徒刑伍月，扣案如附表九│
  │    │                │              │所示之物沒收                │
  ├──┼────────┼───────┼──────────────┤
  │97  │附表十二編號133 │犯詐欺取財罪  │處有期徒刑肆月，扣案如附表九│
  │    │                │              │所示之物沒收                │
  ├──┼────────┼───────┼──────────────┤
  │98  │附表十二編號134 │犯詐欺取財罪  │處有期徒刑參月，扣案如附表九│
  │    │                │              │所示之物沒收                │
  ├──┼────────┼───────┼──────────────┤
  │99  │附表十二編號137 │犯詐欺取財罪  │處有期徒刑參月，扣案如附表九│
  │    │                │              │所示之物沒收                │
  ├──┼────────┼───────┼──────────────┤
  │100 │附表十二編號138 │犯詐欺取財罪  │處有期徒刑參月，扣案如附表九│
  │    │                │              │所示之物沒收                │
  ├──┼────────┼───────┼──────────────┤
  │101 │附表十二編號139 │犯詐欺取財罪  │處有期徒刑陸月，扣案如附表九│
  │    │                │              │所示之物沒收                │
  ├──┼────────┼───────┼──────────────┤
  │102 │附表十二編號140 │犯詐欺取財罪  │處有期徒刑參月，扣案如附表九│
  │    │                │              │所示之物沒收                │
  ├──┼────────┼───────┼──────────────┤
  │103 │附表十二編號141 │犯詐欺取財罪  │處有期徒刑參月，扣案如附表九│
  │    │                │              │所示之物沒收                │
  ├──┼────────┼───────┼──────────────┤
  │104 │附表十二編號142 │犯詐欺取財罪  │處有期徒刑參月，扣案如附表九│
  │    │                │              │所示之物沒收                │
  ├──┼────────┼───────┼──────────────┤
  │105 │附表十二編號143 │犯詐欺取財罪  │處有期徒刑肆月，扣案如附表九│
  │    │                │              │所示之物沒收                │
  ├──┼────────┼───────┼──────────────┤
  │106 │附表十二編號144 │犯詐欺取財罪  │處有期徒刑肆月，扣案如附表九│
  │    │                │              │所示之物沒收                │
  ├──┼────────┼───────┼──────────────┤
  │107 │附表十二編號146 │犯詐欺取財罪  │處有期徒刑參月，扣案如附表九│
  │    │                │              │所示之物沒收                │
  ├──┼────────┼───────┼──────────────┤
  │108 │附表十二編號148 │犯詐欺取財罪  │處有期徒刑肆月，扣案如附表九│
  │    │                │              │所示之物沒收                │
  ├──┼────────┼───────┼──────────────┤
  │109 │附表十二編號149 │犯詐欺取財罪  │處有期徒刑肆月，扣案如附表九│
  │    │                │              │所示之物沒收                │
  ├──┼────────┼───────┼──────────────┤
  │110 │附表十二編號150 │犯詐欺取財罪  │處有期徒刑參月，扣案如附表九│
  │    │                │              │所示之物沒收                │
  ├──┼────────┼───────┼──────────────┤
  │111 │附表十二編號151 │犯詐欺取財罪  │處有期徒刑捌月，扣案如附表九│
  │    │                │              │所示之物沒收                │
  ├──┼────────┼───────┼──────────────┤
  │112 │附表十二編號153 │犯詐欺取財罪  │處有期徒刑伍月，扣案如附表九│
  │    │                │              │所示之物沒收                │
  ├──┼────────┼───────┼──────────────┤
  │113 │附表十二編號155 │犯詐欺取財罪  │處有期徒刑參月，扣案如附表九│
  │    │                │              │所示之物沒收                │
  ├──┼────────┼───────┼──────────────┤
  │114 │附表十二編號156 │犯詐欺取財罪  │處有期徒刑參月，扣案如附表九│
  │    │                │              │所示之物沒收                │
  ├──┼────────┼───────┼──────────────┤
  │115 │附表十二編號159 │犯詐欺取財罪  │處有期徒刑參月，扣案如附表九│
  │    │                │              │所示之物沒收                │
  ├──┼────────┼───────┼──────────────┤
  │116 │附表十二編號160 │犯詐欺取財罪  │處有期徒刑參月，扣案如附表九│
  │    │                │              │所示之物沒收                │
  ├──┼────────┼───────┼──────────────┤
  │117 │附表十二編號161 │犯詐欺取財罪  │處有期徒刑參月，扣案如附表九│
  │    │                │              │所示之物沒收                │
  ├──┼────────┼───────┼──────────────┤
  │118 │附表十二編號162 │犯詐欺取財罪  │處有期徒刑陸月，扣案如附表九│
  │    │                │              │所示之物沒收                │
  ├──┼────────┼───────┼──────────────┤
  │119 │附表十二編號163 │犯詐欺取財罪  │處有期徒刑玖月，扣案如附表九│
  │    │                │              │所示之物沒收                │
  ├──┼────────┼───────┼──────────────┤
  │120 │附表十二編號165 │犯詐欺取財罪  │處有期徒刑參月，扣案如附表九│
  │    │                │              │所示之物沒收                │
  ├──┼────────┼───────┼──────────────┤
  │121 │附表十二編號168 │犯詐欺取財罪  │處有期徒刑參月，扣案如附表九│
  │    │                │              │所示之物沒收                │
  ├──┼────────┼───────┼──────────────┤
  │122 │附表十三        │犯詐欺取財罪  │處有期徒刑拾月              │
  │    │                │              │                            │
  └──┴────────┴───────┴──────────────┘
附表六（被告陳光明各犯罪事實、罪名暨宣告刑）
  ┌──┬────────┬───────┬──────────────┐
  │編號│犯罪事實        │（法條）罪名  │宣告刑                      │
  │    │                │              │                            │
  ├──┼────────┼───────┼──────────────┤
  │1   │附表十二編號7 其│犯詐欺取財罪  │處有期徒刑參月，扣案如附表九│
  │    │中A部分         │              │所示之物沒收                │
  ├──┼────────┼───────┼──────────────┤
  │2   │附表十二編號41  │犯詐欺取財罪  │處有期徒刑伍月，扣案如附表九│
  │    │                │              │所示之物沒收                │
  ├──┼────────┼───────┼──────────────┤
  │3   │附表十二編號68其│犯詐欺取財罪  │處有期徒刑拾月，扣案如附表九│
  │    │中B 、C 、D 、  │              │所示之物沒收                │
  │    │E 、F 、G 、H 、│              │                            │
  │    │I部分           │              │                            │
  ├──┼────────┼───────┼──────────────┤
  │4   │附表十二編號99  │犯詐欺取財罪  │處有期徒刑參月，扣案如附表九│
  │    │                │              │所示之物沒收                │
  ├──┼────────┼───────┼──────────────┤
  │5   │附表十二編號100 │犯詐欺取財罪  │處有期徒刑參月，扣案如附表九│
  │    │                │              │所示之物沒收                │
  ├──┼────────┼───────┼──────────────┤
  │6   │附表十二編號101 │犯詐欺取財罪  │處有期徒刑陸月，扣案如附表九│
  │    │                │              │所示之物沒收                │
  ├──┼────────┼───────┼──────────────┤
  │7   │附表十二編號104 │犯詐欺取財罪  │處有期徒刑陸月，扣案如附表九│
  │    │                │              │所示之物沒收                │
  ├──┼────────┼───────┼──────────────┤
  │8   │附表十二編號105 │犯詐欺取財罪  │處有期徒刑參月，扣案如附表九│
  │    │                │              │所示之物沒收                │
  ├──┼────────┼───────┼──────────────┤
  │9   │附表十二編號106 │犯詐欺取財罪  │處有期徒刑參月，扣案如附表九│
  │    │                │              │所示之物沒收                │
  ├──┼────────┼───────┼──────────────┤
  │10  │附表十二編號107 │犯詐欺取財罪  │處有期徒刑參月，扣案如附表九│
  │    │                │              │所示之物沒收                │
  ├──┼────────┼───────┼──────────────┤
  │11  │附表十二編號108 │犯詐欺取財罪  │處有期徒刑伍月，扣案如附表九│
  │    │                │              │所示之物沒收                │
  ├──┼────────┼───────┼──────────────┤
  │12  │附表十二編號109 │犯詐欺取財罪  │處有期徒刑參月，扣案如附表九│
  │    │                │              │所示之物沒收                │
  ├──┼────────┼───────┼──────────────┤
  │13  │附表十二編號110 │犯詐欺取財罪  │處有期徒刑捌月，扣案如附表九│
  │    │                │              │所示之物沒收                │
  ├──┼────────┼───────┼──────────────┤
  │14  │附表十二編號111 │犯詐欺取財罪  │處有期徒刑參月，扣案如附表九│
  │    │                │              │所示之物沒收                │
  ├──┼────────┼───────┼──────────────┤
  │15  │附表十二編號113 │犯詐欺取財罪  │處有期徒刑參月，扣案如附表九│
  │    │                │              │所示之物沒收                │
  ├──┼────────┼───────┼──────────────┤
  │16  │附表十二編號114 │犯詐欺取財罪  │處有期徒刑參月，扣案如附表九│
  │    │                │              │所示之物沒收                │
  ├──┼────────┼───────┼──────────────┤
  │17  │附表十二編號115 │犯詐欺取財罪  │處有期徒刑肆月，扣案如附表九│
  │    │                │              │所示之物沒收                │
  ├──┼────────┼───────┼──────────────┤
  │18  │附表十二編號116 │犯詐欺取財罪  │處有期徒刑參月，扣案如附表九│
  │    │                │              │所示之物沒收                │
  ├──┼────────┼───────┼──────────────┤
  │19  │附表十二編號118 │犯詐欺取財罪  │處有期徒刑參月，扣案如附表九│
  │    │                │              │所示之物沒收                │
  ├──┼────────┼───────┼──────────────┤
  │20  │附表十二編號119 │犯詐欺取財罪  │處有期徒刑肆月，扣案如附表九│
  │    │                │              │所示之物沒收                │
  ├──┼────────┼───────┼──────────────┤
  │21  │附表十二編號120 │犯詐欺取財罪  │處有期徒刑參月，扣案如附表九│
  │    │                │              │所示之物沒收                │
  ├──┼────────┼───────┼──────────────┤
  │22  │附表十二編號124 │犯詐欺取財罪  │處有期徒刑參月，扣案如附表九│
  │    │                │              │所示之物沒收                │
  ├──┼────────┼───────┼──────────────┤
  │23  │附表十二編號125 │犯詐欺取財罪  │處有期徒刑參月，扣案如附表九│
  │    │                │              │所示之物沒收                │
  ├──┼────────┼───────┼──────────────┤
  │24  │附表十二編號127 │犯詐欺取財罪  │處有期徒刑參月，扣案如附表九│
  │    │                │              │所示之物沒收                │
  ├──┼────────┼───────┼──────────────┤
  │25  │附表十二編號129 │犯詐欺取財罪  │處有期徒刑陸月，扣案如附表九│
  │    │                │              │所示之物沒收                │
  ├──┼────────┼───────┼──────────────┤
  │26  │附表十二編號130 │犯詐欺取財罪  │處有期徒刑參月，扣案如附表九│
  │    │其中A部分       │              │所示之物沒收                │
  ├──┼────────┼───────┼──────────────┤
  │27  │附表十二編號131 │犯詐欺取財罪  │處有期徒刑參月，扣案如附表九│
  │    │                │              │所示之物沒收                │
  ├──┼────────┼───────┼──────────────┤
  │28  │附表十二編號132 │犯詐欺取財罪  │處有期徒刑伍月，扣案如附表九│
  │    │                │              │所示之物沒收                │
  ├──┼────────┼───────┼──────────────┤
  │29  │附表十二編號133 │犯詐欺取財罪  │處有期徒刑肆月，扣案如附表九│
  │    │                │              │所示之物沒收                │
  ├──┼────────┼───────┼──────────────┤
  │30  │附表十二編號134 │犯詐欺取財    │處有期徒刑參月，扣案如附表九│
  │    │                │              │所示之物沒收                │
  ├──┼────────┼───────┼──────────────┤
  │31  │附表十二編號137 │犯詐欺取財罪  │處有期徒刑參月，扣案如附表九│
  │    │                │              │所示之物沒收                │
  ├──┼────────┼───────┼──────────────┤
  │32  │附表十二編號138 │犯詐欺取財罪  │處有期徒刑參月，扣案如附表九│
  │    │                │              │所示之物沒收                │
  ├──┼────────┼───────┼──────────────┤
  │33  │附表十二編號139 │犯詐欺取財罪  │處有期徒刑陸月，扣案如附表九│
  │    │                │              │所示之物沒收                │
  ├──┼────────┼───────┼──────────────┤
  │34  │附表十二編號140 │犯詐欺取財罪  │處有期徒刑參月，扣案如附表九│
  │    │                │              │所示之物沒收                │
  ├──┼────────┼───────┼──────────────┤
  │35  │附表十二編號141 │犯詐欺取財罪  │處有期徒刑參月，扣案如附表九│
  │    │                │              │所示之物沒收                │
  ├──┼────────┼───────┼──────────────┤
  │36  │附表十二編號142 │犯詐欺取財罪  │處有期徒刑參月，扣案如附表九│
  │    │                │              │所示之物沒收                │
  ├──┼────────┼───────┼──────────────┤
  │37  │附表十二編號143 │犯詐欺取財罪  │處有期徒刑肆月，扣案如附表九│
  │    │                │              │所示之物沒收                │
  ├──┼────────┼───────┼──────────────┤
  │38  │附表十二編號144 │犯詐欺取財罪  │處有期徒刑肆月，扣案如附表九│
  │    │                │              │所示之物沒收                │
  ├──┼────────┼───────┼──────────────┤
  │39  │附表十二編號149 │犯詐欺取財罪  │處有期徒刑肆月，扣案如附表九│
  │    │                │              │所示之物沒收                │
  ├──┼────────┼───────┼──────────────┤
  │40  │附表十二編號150 │犯詐欺取財罪  │處有期徒刑參月，扣案如附表九│
  │    │                │              │所示之物沒收                │
  ├──┼────────┼───────┼──────────────┤
  │41  │附表十二編號151 │犯詐欺取財罪  │處有期徒刑捌月，扣案如附表九│
  │    │                │              │所示之物沒收                │
  ├──┼────────┼───────┼──────────────┤
  │45  │附表十二編號153 │犯詐欺取財罪  │處有期徒刑伍月，扣案如附表九│
  │    │                │              │所示之物沒收                │
  ├──┼────────┼───────┼──────────────┤
  │43  │附表十二編號155 │犯詐欺取財罪  │處有期徒刑參月，扣案如附表九│
  │    │                │              │所示之物沒收                │
  ├──┼────────┼───────┼──────────────┤
  │44  │附表十二編號156 │犯詐欺取財罪  │處有期徒刑參月，扣案如附表九│
  │    │                │              │所示之物沒收                │
  ├──┼────────┼───────┼──────────────┤
  │45  │附表十二編號159 │犯詐欺取財罪  │處有期徒刑參月，扣案如附表九│
  │    │                │              │所示之物沒收                │
  ├──┼────────┼───────┼──────────────┤
  │46  │附表十二編號160 │犯詐欺取財罪  │處有期徒刑參月，扣案如附表九│
  │    │                │              │所示之物沒收                │
  ├──┼────────┼───────┼──────────────┤
  │47  │附表十二編號161 │犯詐欺取財罪  │處有期徒刑參月，扣案如附表九│
  │    │                │              │所示之物沒收                │
  ├──┼────────┼───────┼──────────────┤
  │48  │附表十二編號162 │犯詐欺取財罪  │處有期徒刑陸月，扣案如附表九│
  │    │                │              │所示之物沒收                │
  ├──┼────────┼───────┼──────────────┤
  │49  │附表十二編號163 │犯詐欺取財罪  │處有期徒刑玖月，扣案如附表九│
  │    │                │              │所示之物沒收                │
  ├──┼────────┼───────┼──────────────┤
  │50  │附表十二編號165 │犯詐欺取財罪  │處有期徒刑參月，扣案如附表九│
  │    │                │              │所示之物沒收                │
  ├──┼────────┼───────┼──────────────┤
  │51  │附表十二編號168 │犯詐欺取財罪  │處有期徒刑參月，扣案如附表九│
  │    │                │              │所示之物沒收                │
  └──┴────────┴───────┴──────────────┘
附表七（被告周子建各犯罪事實、罪名暨宣告刑）
  ┌──┬────────┬───────┬──────────────┐
  │編號│犯罪事實        │（法條）罪名  │宣告刑                      │
  │    │                │              │                            │
  ├──┼────────┼───────┼──────────────┤
  │1   │附表十二編號19其│犯詐欺取財罪  │處有期徒刑參月，扣案如附表九│
  │    │中B部分         │              │所示之物沒收                │
  ├──┼────────┼───────┼──────────────┤
  │2   │附表十二編號21  │犯詐欺取財罪  │處有期徒刑參月，扣案如附表九│
  │    │                │              │所示之物沒收                │
  ├──┼────────┼───────┼──────────────┤
  │3   │附表十二編號22  │犯詐欺取財罪  │處有期徒刑陸月，扣案如附表九│
  │    │                │              │所示之物沒收                │
  ├──┼────────┼───────┼──────────────┤
  │4   │附表十二編號23  │犯詐欺取財罪  │處有期徒刑參月，扣案如附表九│
  │    │                │              │所示之物沒收                │
  ├──┼────────┼───────┼──────────────┤
  │5   │附表十二編號24  │犯詐欺取財罪  │處有期徒刑伍月，扣案如附表九│
  │    │                │              │所示之物沒收                │
  ├──┼────────┼───────┼──────────────┤
  │6   │附表十二編號25  │犯詐欺取財罪  │處有期徒刑參月，扣案如附表九│
  │    │                │              │所示之物沒收                │
  ├──┼────────┼───────┼──────────────┤
  │7   │附表十一編號27  │犯詐欺取財罪  │處有期徒刑陸月，扣案如附表九│
  │    │                │              │所示之物沒收                │
  ├──┼────────┼───────┼──────────────┤
  │8   │附表十二編號30  │犯詐欺取財罪  │處有期徒刑參月，扣案如附表九│
  │    │                │              │所示之物沒收                │
  ├──┼────────┼───────┼──────────────┤
  │9   │附表十二編號31  │犯詐欺取財罪  │處有期徒刑參月，扣案如附表九│
  │    │                │              │所示之物沒收                │
  ├──┼────────┼───────┼──────────────┤
  │10  │附表十二編號32  │犯詐欺取財罪  │處有期徒刑參月，扣案如附表九│
  │    │                │              │所示之物沒收                │
  ├──┼────────┼───────┼──────────────┤
  │11  │附表十二編號33  │犯詐欺取財罪  │處有期徒刑參月，扣案如附表九│
  │    │                │              │所示之物沒收                │
  ├──┼────────┼───────┼──────────────┤
  │12  │附表十二編號34  │犯詐欺取財罪  │處有期徒刑參月，扣案如附表九│
  │    │                │              │所示之物沒收                │
  ├──┼────────┼───────┼──────────────┤
  │13  │附表十二編號35  │犯詐欺取財罪  │處有期徒刑參月，扣案如附表九│
  │    │                │              │所示之物沒收                │
  ├──┼────────┼───────┼──────────────┤
  │14  │附表十二編號36  │犯詐欺取財罪  │處有期徒刑玖月，扣案如附表九│
  │    │                │              │所示之物沒收                │
  ├──┼────────┼───────┼──────────────┤
  │15  │附表十二編號38  │犯詐欺取財罪  │處有期徒刑參月，扣案如附表九│
  │    │                │              │所示之物沒收                │
  ├──┼────────┼───────┼──────────────┤
  │16  │附表十二編號40  │犯詐欺取財罪  │處有期徒刑參月，扣案如附表九│
  │    │                │              │所示之物沒收                │
  ├──┼────────┼───────┼──────────────┤
  │17  │附表十二編號41  │犯詐欺取財罪  │處有期徒刑伍月，扣案如附表九│
  │    │                │              │所示之物沒收                │
  ├──┼────────┼───────┼──────────────┤
  │18  │附表十二編號43  │犯詐欺取財罪  │處有期徒刑參月，扣案如附表九│
  │    │                │              │所示之物沒收                │
  ├──┼────────┼───────┼──────────────┤
  │19  │附表十二編號44  │犯詐欺取財罪  │處有期徒刑肆月，扣案如附表九│
  │    │                │              │所示之物沒收                │
  ├──┼────────┼───────┼──────────────┤
  │20  │附表十二編號45  │犯詐欺取財罪  │處有期徒刑參月，扣案如附表九│
  │    │                │              │所示之物沒收                │
  ├──┼────────┼───────┼──────────────┤
  │21  │附表十二編號46  │犯詐欺取財罪  │處有期徒刑參月，扣案如附表九│
  │    │                │              │所示之物沒收                │
  ├──┼────────┼───────┼──────────────┤
  │22  │附表十二編號47  │犯詐欺取財罪  │處有期徒刑參月，扣案如附表九│
  │    │                │              │所示之物沒收                │
  ├──┼────────┼───────┼──────────────┤
  │23  │附表十二編號48  │犯詐欺取財罪  │處有期徒刑參月，扣案如附表九│
  │    │                │              │所示之物沒收                │
  ├──┼────────┼───────┼──────────────┤
  │24  │附表十二編號49  │犯詐欺取財罪  │處有期徒刑參月，扣案如附表九│
  │    │                │              │所示之物沒收                │
  ├──┼────────┼───────┼──────────────┤
  │25  │附表十二編號50  │犯詐欺取財罪  │處有期徒刑參月，扣案如附表九│
  │    │                │              │所示之物沒收                │
  ├──┼────────┼───────┼──────────────┤
  │26  │附表十二編號51  │犯詐欺取財罪  │處有期徒刑柒月，扣案如附表九│
  │    │                │              │所示之物沒收                │
  ├──┼────────┼───────┼──────────────┤
  │27  │附表十二編號52  │犯詐欺取財罪  │處有期徒刑肆月，扣案如附表九│
  │    │                │              │所示之物沒收                │
  ├──┼────────┼───────┼──────────────┤
  │28  │附表十二編號53  │犯詐欺取財罪  │處有期徒刑參月，扣案如附表九│
  │    │                │              │所示之物沒收                │
  ├──┼────────┼───────┼──────────────┤
  │29  │附表十二編號54  │犯詐欺取財罪  │處有期徒刑肆月，扣案如附表九│
  │    │                │              │所示之物沒收                │
  ├──┼────────┼───────┼──────────────┤
  │30  │附表十二編號55  │犯詐欺取財罪  │處有期徒刑柒月，扣案如附表九│
  │    │                │              │所示之物沒收                │
  ├──┼────────┼───────┼──────────────┤
  │31  │附表十二編號56  │犯詐欺取財罪  │處有期徒刑參月，扣案如附表九│
  │    │                │              │所示之物沒收                │
  ├──┼────────┼───────┼──────────────┤
  │32  │附表十二編號57  │犯詐欺取財罪  │處有期徒刑肆月，扣案如附表九│
  │    │                │              │所示之物沒收                │
  ├──┼────────┼───────┼──────────────┤
  │33  │附表十二編號58  │犯詐欺取財罪  │處有期徒刑伍月，扣案如附表九│
  │    │                │              │所示之物沒收                │
  ├──┼────────┼───────┼──────────────┤
  │34  │附表十二編號59  │犯詐欺取財罪  │處有期徒刑柒月，扣案如附表九│
  │    │                │              │所示之物沒收                │
  ├──┼────────┼───────┼──────────────┤
  │35  │附表十二編號60  │犯詐欺取財罪  │處有期徒刑參月，扣案如附表九│
  │    │                │              │所示之物沒收                │
  ├──┼────────┼───────┼──────────────┤
  │36  │附表十二編號61  │犯詐欺取財罪  │處有期徒刑參月，扣案如附表九│
  │    │                │              │所示之物沒收                │
  ├──┼────────┼───────┼──────────────┤
  │37  │附表十二編號62  │犯詐欺取財    │處有期徒刑參月，扣案如附表九│
  │    │                │              │所示之物沒收                │
  ├──┼────────┼───────┼──────────────┤
  │38  │附表十二編號64  │犯詐欺取財罪  │處有期徒刑參月，扣案如附表九│
  │    │                │              │所示之物沒收                │
  ├──┼────────┼───────┼──────────────┤
  │39  │附表十二編號65  │犯詐欺取財罪  │處有期徒刑參月，扣案如附表九│
  │    │                │              │所示之物沒收                │
  ├──┼────────┼───────┼──────────────┤
  │40  │附表十二編號66  │犯詐欺取財罪  │處有期徒刑參月，扣案如附表九│
  │    │                │              │所示之物沒收                │
  ├──┼────────┼───────┼──────────────┤
  │41  │附表十二編號67  │犯詐欺取財罪  │處有期徒刑參月，扣案如附表九│
  │    │                │              │所示之物沒收                │
  ├──┼────────┼───────┼──────────────┤
  │42  │附表十二編號68  │犯詐欺取財罪  │處有期徒刑拾月，扣案如附表九│
  │    │                │              │所示之物沒收                │
  ├──┼────────┼───────┼──────────────┤
  │43  │附表十二編號71  │犯詐欺取財罪  │處有期徒刑參月，扣案如附表九│
  │    │                │              │所示之物沒收                │
  ├──┼────────┼───────┼──────────────┤
  │44  │附表十二編號72  │犯詐欺取財罪  │處有期徒刑參月，扣案如附表九│
  │    │                │              │所示之物沒收                │
  ├──┼────────┼───────┼──────────────┤
  │45  │附表十二編號73  │犯詐欺取財罪  │處有期徒刑柒月，扣案如附表九│
  │    │                │              │所示之物沒收                │
  ├──┼────────┼───────┼──────────────┤
  │46  │附表十二編號74  │犯詐欺取財罪  │處有期徒刑肆月，扣案如附表九│
  │    │                │              │所示之物沒收                │
  ├──┼────────┼───────┼──────────────┤
  │47  │附表十二編號75  │犯詐欺取財罪  │處有期徒刑參月，扣案如附表九│
  │    │                │              │所示之物沒收                │
  ├──┼────────┼───────┼──────────────┤
  │48  │附表十二編號76  │犯詐欺取財罪  │處有期徒刑參月，扣案如附表九│
  │    │                │              │所示之物沒收                │
  ├──┼────────┼───────┼──────────────┤
  │49  │附表十二編號77  │犯詐欺取財罪  │處有期徒刑參月，扣案如附表九│
  │    │                │              │所示之物沒收                │
  ├──┼────────┼───────┼──────────────┤
  │50  │附表十二編號78  │犯詐欺取財罪  │處有期徒刑陸月，扣案如附表九│
  │    │                │              │所示之物沒收                │
  ├──┼────────┼───────┼──────────────┤
  │51  │附表十二編號79  │犯詐欺取財罪  │處有期徒刑捌月，扣案如附表九│
  │    │                │              │所示之物沒收                │
  ├──┼────────┼───────┼──────────────┤
  │52  │附表十二編號80  │犯詐欺取財罪  │處有期徒刑參月，扣案如附表九│
  │    │                │              │所示之物沒收                │
  ├──┼────────┼───────┼──────────────┤
  │53  │附表十二編號81  │犯詐欺取財罪  │處有期徒刑拾月，扣案如附表九│
  │    │                │              │所示之物沒收                │
  ├──┼────────┼───────┼──────────────┤
  │54  │附表十二編號83  │犯詐欺取財罪  │處有期徒刑陸月，扣案如附表九│
  │    │                │              │所示之物沒收                │
  ├──┼────────┼───────┼──────────────┤
  │55  │附表十二編號84  │犯詐欺取財罪  │處有期徒刑捌月，扣案如附表九│
  │    │                │              │所示之物沒收                │
  ├──┼────────┼───────┼──────────────┤
  │56  │附表十二編號85  │犯詐欺取財罪  │處有期徒刑伍月，扣案如附表九│
  │    │                │              │所示之物沒收                │
  ├──┼────────┼───────┼──────────────┤
  │57  │附表十二編號86  │犯詐欺取財罪  │處有期徒刑參月，扣案如附表九│
  │    │                │              │所示之物沒收                │
  ├──┼────────┼───────┼──────────────┤
  │58  │附表十二編號87  │犯詐欺取財罪  │處有期徒刑參月，扣案如附表九│
  │    │                │              │所示之物沒收                │
  ├──┼────────┼───────┼──────────────┤
  │59  │附表十二編號89  │犯詐欺取財罪  │處有期徒刑肆月，扣案如附表九│
  │    │                │              │所示之物沒收                │
  ├──┼────────┼───────┼──────────────┤
  │60  │附表十二編號90  │犯詐欺取財罪  │處有期徒刑參月，扣案如附表九│
  │    │                │              │所示之物沒收                │
  ├──┼────────┼───────┼──────────────┤
  │61  │附表十二編號91  │犯詐欺取財罪  │處有期徒刑參月，扣案如附表九│
  │    │                │              │所示之物沒收                │
  ├──┼────────┼───────┼──────────────┤
  │62  │附表十二編號92  │犯詐欺取財罪  │處有期徒刑參月，扣案如附表九│
  │    │                │              │所示之物沒收                │
  ├──┼────────┼───────┼──────────────┤
  │63  │附表十二編號93  │犯詐欺取財罪  │處有期徒刑柒月，扣案如附表九│
  │    │                │              │所示之物沒收                │
  ├──┼────────┼───────┼──────────────┤
  │64  │附表十二編號94  │犯詐欺取財罪  │處有期徒刑參月，扣案如附表九│
  │    │                │              │所示之物沒收                │
  ├──┼────────┼───────┼──────────────┤
  │65  │附表十二編號95  │犯詐欺取財罪  │處有期徒刑參月，扣案如附表九│
  │    │                │              │所示之物沒收                │
  ├──┼────────┼───────┼──────────────┤
  │66  │附表十二編號96  │犯詐欺取財罪  │處有期徒刑參月，扣案如附表九│
  │    │                │              │所示之物沒收                │
  ├──┼────────┼───────┼──────────────┤
  │67  │附表十二編號97  │犯詐欺取財罪  │處有期徒刑參月，扣案如附表九│
  │    │                │              │所示之物沒收                │
  ├──┼────────┼───────┼──────────────┤
  │68  │附表十二編號98  │犯詐欺取財罪  │處有期徒刑參月，扣案如附表九│
  │    │                │              │所示之物沒收                │
  ├──┼────────┼───────┼──────────────┤
  │69  │附表十二編號99  │犯詐欺取財罪  │處有期徒刑參月，扣案如附表九│
  │    │                │              │所示之物沒收                │
  ├──┼────────┼───────┼──────────────┤
  │70  │附表十二編號100 │犯詐欺取財罪  │處有期徒刑參月，扣案如附表九│
  │    │                │              │所示之物沒收                │
  ├──┼────────┼───────┼──────────────┤
  │71  │附表十二編號101 │犯詐欺取財罪  │處有期徒刑陸月，扣案如附表九│
  │    │                │              │所示之物沒收                │
  ├──┼────────┼───────┼──────────────┤
  │72  │附表十二編號104 │犯詐欺取財罪  │處有期徒刑陸月，扣案如附表九│
  │    │                │              │所示之物沒收                │
  ├──┼────────┼───────┼──────────────┤
  │73  │附表十二編號105 │犯詐欺取財罪  │處有期徒刑參月，扣案如附表九│
  │    │                │              │所示之物沒收                │
  ├──┼────────┼───────┼──────────────┤
  │74  │附表十二編號106 │犯詐欺取財罪  │處有期徒刑參月，扣案如附表九│
  │    │                │              │所示之物沒收                │
  ├──┼────────┼───────┼──────────────┤
  │75  │附表十二編號107 │犯詐欺取財罪  │處有期徒刑參月，扣案如附表九│
  │    │                │              │所示之物沒收                │
  ├──┼────────┼───────┼──────────────┤
  │76  │附表十二編號108 │犯詐欺取財罪  │處有期徒刑伍月，扣案如附表九│
  │    │                │              │所示之物沒收                │
  ├──┼────────┼───────┼──────────────┤
  │77  │附表十二編號109 │犯詐欺取財罪  │處有期徒刑參月，扣案如附表九│
  │    │                │              │所示之物沒收                │
  ├──┼────────┼───────┼──────────────┤
  │78  │附表十二編號110 │犯詐欺取財罪  │處有期徒刑捌月，扣案如附表九│
  │    │                │              │所示之物沒收                │
  ├──┼────────┼───────┼──────────────┤
  │79  │附表十二編號111 │犯詐欺取財罪  │處有期徒刑參月，扣案如附表九│
  │    │                │              │所示之物沒收                │
  ├──┼────────┼───────┼──────────────┤
  │80  │附表十二編號113 │犯詐欺取財罪  │處有期徒刑參月，扣案如附表九│
  │    │                │              │所示之物沒收                │
  ├──┼────────┼───────┼──────────────┤
  │81  │附表十二編號114 │犯詐欺取財罪  │處有期徒刑參月，扣案如附表九│
  │    │                │              │所示之物沒收                │
  ├──┼────────┼───────┼──────────────┤
  │82  │附表十二編號115 │犯詐欺取財罪  │處有期徒刑肆月，扣案如附表九│
  │    │                │              │所示之物沒收                │
  ├──┼────────┼───────┼──────────────┤
  │83  │附表十二編號116 │犯詐欺取財罪  │處有期徒刑參月，扣案如附表九│
  │    │                │              │所示之物沒收                │
  ├──┼────────┼───────┼──────────────┤
  │84  │附表十二編號117 │犯詐欺取財罪  │處有期徒刑肆月，扣案如附表九│
  │    │                │              │所示之物沒收                │
  ├──┼────────┼───────┼──────────────┤
  │85  │附表十二編號118 │犯詐欺取財罪  │處有期徒刑參月，扣案如附表九│
  │    │                │              │所示之物沒收                │
  ├──┼────────┼───────┼──────────────┤
  │86  │附表十二編號119 │犯詐欺取財罪  │處有期徒刑肆月，扣案如附表九│
  │    │                │              │所示之物沒收                │
  ├──┼────────┼───────┼──────────────┤
  │87  │附表十二編號120 │犯詐欺取財罪  │處有期徒刑參月，扣案如附表九│
  │    │                │              │所示之物沒收                │
  ├──┼────────┼───────┼──────────────┤
  │88  │附表十二編號124 │犯詐欺取財罪  │處有期徒刑參月，扣案如附表九│
  │    │                │              │所示之物沒收                │
  ├──┼────────┼───────┼──────────────┤
  │89  │附表十二編號125 │犯詐欺取財罪  │處有期徒刑參月，扣案如附表九│
  │    │                │              │所示之物沒收                │
  ├──┼────────┼───────┼──────────────┤
  │90  │附表十二編號127 │犯詐欺取財罪  │處有期徒刑參月，扣案如附表九│
  │    │                │              │所示之物沒收                │
  ├──┼────────┼───────┼──────────────┤
  │91  │附表十二編號129 │犯詐欺取財罪  │處有期徒刑陸月，扣案如附表九│
  │    │                │              │所示之物沒收                │
  ├──┼────────┼───────┼──────────────┤
  │92  │附表十二編號130 │犯詐欺取財罪  │處有期徒刑參月，扣案如附表九│
  │    │其中A部分       │              │所示之物沒收                │
  ├──┼────────┼───────┼──────────────┤
  │93  │附表十二編號131 │犯詐欺取財罪  │處有期徒刑參月，扣案如附表九│
  │    │                │              │所示之物沒收                │
  ├──┼────────┼───────┼──────────────┤
  │94  │附表十二編號132 │犯詐欺取財罪  │處有期徒刑伍月，扣案如附表九│
  │    │                │              │所示之物沒收                │
  ├──┼────────┼───────┼──────────────┤
  │95  │附表十二編號133 │犯詐欺取財罪  │處有期徒刑肆月，扣案如附表九│
  │    │                │              │所示之物沒收                │
  ├──┼────────┼───────┼──────────────┤
  │96  │附表十二編號134 │犯詐欺取財罪  │處有期徒刑參月，扣案如附表九│
  │    │                │              │所示之物沒收                │
  ├──┼────────┼───────┼──────────────┤
  │97  │附表十二編號137 │犯詐欺取財罪  │處有期徒刑參月，扣案如附表九│
  │    │                │              │所示之物沒收                │
  ├──┼────────┼───────┼──────────────┤
  │98  │附表十二編號138 │犯詐欺取財罪  │處有期徒刑參月，扣案如附表九│
  │    │                │              │所示之物沒收                │
  ├──┼────────┼───────┼──────────────┤
  │99  │附表十二編號139 │犯詐欺取財罪  │處有期徒刑陸月，扣案如附表九│
  │    │                │              │所示之物沒收                │
  ├──┼────────┼───────┼──────────────┤
  │100 │附表十二編號140 │犯詐欺取財罪  │處有期徒刑參月，扣案如附表九│
  │    │                │              │所示之物沒收                │
  ├──┼────────┼───────┼──────────────┤
  │101 │附表十二編號141 │犯詐欺取財罪  │處有期徒刑參月，扣案如附表九│
  │    │                │              │所示之物沒收                │
  ├──┼────────┼───────┼──────────────┤
  │102 │附表十二編號142 │犯詐欺取財罪  │處有期徒刑參月，扣案如附表九│
  │    │                │              │所示之物沒收                │
  ├──┼────────┼───────┼──────────────┤
  │103 │附表十二編號143 │犯詐欺取財罪  │處有期徒刑肆月，扣案如附表九│
  │    │                │              │所示之物沒收                │
  ├──┼────────┼───────┼──────────────┤
  │104 │附表十二編號144 │犯詐欺取財罪  │處有期徒刑肆月，扣案如附表九│
  │    │                │              │所示之物沒收                │
  ├──┼────────┼───────┼──────────────┤
  │105 │附表十二編號146 │犯詐欺取財罪  │處有期徒刑參月，扣案如附表九│
  │    │                │              │所示之物沒收                │
  ├──┼────────┼───────┼──────────────┤
  │106 │附表十二編號148 │犯詐欺取財罪  │處有期徒刑肆月，扣案如附表九│
  │    │                │              │所示之物沒收                │
  ├──┼────────┼───────┼──────────────┤
  │107 │附表十二編號149 │犯詐欺取財罪  │處有期徒刑肆月，扣案如附表九│
  │    │                │              │所示之物沒收                │
  ├──┼────────┼───────┼──────────────┤
  │108 │附表十二編號150 │犯詐欺取財罪  │處有期徒刑參月，扣案如附表九│
  │    │                │              │所示之物沒收                │
  ├──┼────────┼───────┼──────────────┤
  │109 │附表十二編號151 │犯詐欺取財罪  │處有期徒刑捌月，扣案如附表九│
  │    │                │              │所示之物沒收                │
  ├──┼────────┼───────┼──────────────┤
  │110 │附表十二編號153 │犯詐欺取財罪  │處有期徒刑伍月，扣案如附表九│
  │    │                │              │所示之物沒收                │
  ├──┼────────┼───────┼──────────────┤
  │111 │附表十二編號155 │犯詐欺取財罪  │處有期徒刑參月，扣案如附表九│
  │    │                │              │所示之物沒收                │
  ├──┼────────┼───────┼──────────────┤
  │112 │附表十二編號156 │犯詐欺取財罪  │處有期徒刑參月，扣案如附表九│
  │    │                │              │所示之物沒收                │
  ├──┼────────┼───────┼──────────────┤
  │113 │附表十二編號159 │犯詐欺取財罪  │處有期徒刑參月，扣案如附表九│
  │    │                │              │所示之物沒收                │
  ├──┼────────┼───────┼──────────────┤
  │114 │附表十二編號160 │犯詐欺取財罪  │處有期徒刑參月，扣案如附表九│
  │    │                │              │所示之物沒收                │
  ├──┼────────┼───────┼──────────────┤
  │115 │附表十二編號161 │犯詐欺取財罪  │處有期徒刑參月，扣案如附表九│
  │    │                │              │所示之物沒收                │
  ├──┼────────┼───────┼──────────────┤
  │116 │附表十二編號162 │犯詐欺取財罪  │處有期徒刑陸月，扣案如附表九│
  │    │                │              │所示之物沒收                │
  ├──┼────────┼───────┼──────────────┤
  │117 │附表十二編號163 │犯詐欺取財罪  │處有期徒刑玖月，扣案如附表九│
  │    │                │              │所示之物沒收                │
  ├──┼────────┼───────┼──────────────┤
  │118 │附表十二編號165 │犯詐欺取財罪  │處有期徒刑參月，扣案如附表九│
  │    │                │              │所示之物沒收                │
  ├──┼────────┼───────┼──────────────┤
  │119 │附表十二編號168 │犯詐欺取財罪  │處有期徒刑參月，扣案如附表九│
  │    │                │              │所示之物沒收                │
  └──┴────────┴───────┴──────────────┘
附表八（被告張嘉仁各犯罪事實、罪名暨宣告刑）
  ┌──┬────────┬─────────┬──────────────┐
  │編號│犯罪事實        │（法條）罪名      │宣告刑                      │
  │    │                │                  │                            │
  ├──┼────────┼─────────┼──────────────┤
  │1   │附表十二編號3   │犯詐欺取財罪，累犯│處有期徒刑肆月，扣案如附表九│
  │    │                │                  │所示之物沒收                │
  ├──┼────────┼─────────┼──────────────┤
  │2   │附表十二編號6   │犯詐欺取財罪，累犯│處有期徒刑陸月，扣案如附表九│
  │    │                │                  │所示之物沒收                │
  ├──┼────────┼─────────┼──────────────┤
  │3   │附表十二編號7 其│犯詐欺取財罪，累犯│處有期徒刑肆月，扣案如附表九│
  │    │中A部分         │                  │所示之物沒收                │
  ├──┼────────┼─────────┼──────────────┤
  │4   │附表十二編號8   │犯詐欺取財罪，累犯│處有期徒刑肆月，扣案如附表九│
  │    │                │                  │所示之物沒收                │
  ├──┼────────┼─────────┼──────────────┤
  │5   │附表十二編號9   │犯詐欺取財罪，累犯│處有期徒刑肆月，扣案如附表九│
  │    │                │                  │所示之物沒收                │
  ├──┼────────┼─────────┼──────────────┤
  │6   │附表十一編號10  │犯詐欺取財罪，累犯│處有期徒刑肆月，扣案如附表九│
  │    │                │                  │所示之物沒收                │
  ├──┼────────┼─────────┼──────────────┤
  │7   │附表十二編號11  │犯詐欺取財罪，累犯│處有期徒刑伍月，扣案如附表九│
  │    │                │                  │所示之物沒收                │
  ├──┼────────┼─────────┼──────────────┤
  │8   │附表十二編號12  │犯詐欺取財罪，累犯│處有期徒刑肆月，扣案如附表九│
  │    │                │                  │所示之物沒收                │
  ├──┼────────┼─────────┼──────────────┤
  │9   │附表十二編號13  │犯詐欺取財罪，累犯│處有期徒刑肆月，扣案如附表九│
  │    │                │                  │所示之物沒收                │
  ├──┼────────┼─────────┼──────────────┤
  │10  │附表十二編號14  │犯詐欺取財罪，累犯│處有期徒刑肆月，扣案如附表九│
  │    │                │                  │所示之物沒收                │
  ├──┼────────┼─────────┼──────────────┤
  │11  │附表十二編號15  │犯詐欺取財罪，累犯│處有期徒刑肆月，扣案如附表九│
  │    │                │                  │所示之物沒收                │
  ├──┼────────┼─────────┼──────────────┤
  │12  │附表十二編號16  │犯詐欺取財罪，累犯│處有期徒刑肆月，扣案如附表九│
  │    │                │                  │所示之物沒收                │
  ├──┼────────┼─────────┼──────────────┤
  │13  │附表十二編號17  │犯詐欺取財罪，累犯│處有期徒刑肆月，扣案如附表九│
  │    │                │                  │所示之物沒收                │
  ├──┼────────┼─────────┼──────────────┤
  │14  │附表十二編號18  │犯詐欺取財罪，累犯│處有期徒刑柒月，扣案如附表九│
  │    │                │                  │所示之物沒收                │
  ├──┼────────┼─────────┼──────────────┤
  │15  │附表十二編號19  │犯詐欺取財罪，累犯│處有期徒刑伍月，扣案如附表九│
  │    │                │                  │所示之物沒收                │
  ├──┼────────┼─────────┼──────────────┤
  │16  │附表十二編號20  │犯詐欺取財罪，累犯│處有期徒刑肆月，扣案如附表九│
  │    │                │                  │所示之物沒收                │
  ├──┼────────┼─────────┼──────────────┤
  │17  │附表十二編號21  │犯詐欺取財罪，累犯│處有期徒刑肆月，扣案如附表九│
  │    │                │                  │所示之物沒收                │
  ├──┼────────┼─────────┼──────────────┤
  │18  │附表十二編號22  │犯詐欺取財罪，累犯│處有期徒刑柒月，扣案如附表九│
  │    │                │                  │所示之物沒收                │
  ├──┼────────┼─────────┼──────────────┤
  │19  │附表十二編號23  │犯詐欺取財罪，累犯│處有期徒刑肆月，扣案如附表九│
  │    │                │                  │所示之物沒收                │
  ├──┼────────┼─────────┼──────────────┤
  │20  │附表十二編號24  │犯詐欺取財罪，累犯│處有期徒刑陸月，扣案如附表九│
  │    │                │                  │所示之物沒收                │
  ├──┼────────┼─────────┼──────────────┤
  │21  │附表十二編號25  │犯詐欺取財罪，累犯│處有期徒刑肆月，扣案如附表九│
  │    │                │                  │所示之物沒收                │
  ├──┼────────┼─────────┼──────────────┤
  │22  │附表十二編號27  │犯詐欺取財罪，累犯│處有期徒刑柒月，扣案如附表九│
  │    │                │                  │所示之物沒收                │
  ├──┼────────┼─────────┼──────────────┤
  │23  │附表十二編號30  │犯詐欺取財罪，累犯│處有期徒刑肆月，扣案如附表九│
  │    │                │                  │所示之物沒收                │
  ├──┼────────┼─────────┼──────────────┤
  │24  │附表十二編號31  │犯詐欺取財罪，累犯│處有期徒刑肆月，扣案如附表九│
  │    │                │                  │所示之物沒收                │
  ├──┼────────┼─────────┼──────────────┤
  │25  │附表十二編號32  │犯詐欺取財罪，累犯│處有期徒刑肆月，扣案如附表九│
  │    │                │                  │所示之物沒收                │
  ├──┼────────┼─────────┼──────────────┤
  │26  │附表十二編號33  │犯詐欺取財罪，累犯│處有期徒刑肆月，扣案如附表九│
  │    │                │                  │所示之物沒收                │
  ├──┼────────┼─────────┼──────────────┤
  │27  │附表十二編號34  │犯詐欺取財罪，累犯│處有期徒刑肆月，扣案如附表九│
  │    │                │                  │所示之物沒收                │
  ├──┼────────┼─────────┼──────────────┤
  │28  │附表十二編號35  │犯詐欺取財罪，累犯│處有期徒刑肆月，扣案如附表九│
  │    │                │                  │所示之物沒收                │
  ├──┼────────┼─────────┼──────────────┤
  │29  │附表十二編號36  │犯詐欺取財罪，累犯│處有期徒刑拾月，扣案如附表九│
  │    │                │                  │所示之物沒收                │
  ├──┼────────┼─────────┼──────────────┤
  │30  │附表十二編號38  │犯詐欺取財罪，累犯│處有期徒刑肆月，扣案如附表九│
  │    │                │                  │所示之物沒收                │
  ├──┼────────┼─────────┼──────────────┤
  │31  │附表十二編號40  │犯詐欺取財罪，累犯│處有期徒刑肆月，扣案如附表九│
  │    │                │                  │所示之物沒收                │
  ├──┼────────┼─────────┼──────────────┤
  │32  │附表十二編號41  │犯詐欺取財罪，累犯│處有期徒刑陸月，扣案如附表九│
  │    │                │                  │所示之物沒收                │
  ├──┼────────┼─────────┼──────────────┤
  │33  │附表十二編號43  │犯詐欺取財罪，累犯│處有期徒刑肆月，扣案如附表九│
  │    │                │                  │所示之物沒收                │
  ├──┼────────┼─────────┼──────────────┤
  │34  │附表十二編號44  │犯詐欺取財罪，累犯│處有期徒刑伍月，扣案如附表九│
  │    │                │                  │所示之物沒收                │
  ├──┼────────┼─────────┼──────────────┤
  │35  │附表十二編號45  │犯詐欺取財罪，累犯│處有期徒刑肆月，扣案如附表九│
  │    │                │                  │所示之物沒收                │
  ├──┼────────┼─────────┼──────────────┤
  │36  │附表十二編號46  │犯詐欺取財罪，累犯│處有期徒刑肆月，扣案如附表九│
  │    │                │                  │所示之物沒收                │
  ├──┼────────┼─────────┼──────────────┤
  │37  │附表十二編號47  │犯詐欺取財罪，累犯│處有期徒刑肆月，扣案如附表九│
  │    │                │                  │所示之物沒收                │
  ├──┼────────┼─────────┼──────────────┤
  │38  │附表十二編號48  │犯詐欺取財罪，累犯│處有期徒刑肆月，扣案如附表九│
  │    │                │                  │所示之物沒收                │
  ├──┼────────┼─────────┼──────────────┤
  │39  │附表十二編號49  │犯詐欺取財罪，累犯│處有期徒刑肆月，扣案如附表九│
  │    │                │                  │所示之物沒收                │
  ├──┼────────┼─────────┼──────────────┤
  │40  │附表十二編號50  │犯詐欺取財罪，累犯│處有期徒刑肆月，扣案如附表九│
  │    │                │                  │所示之物沒收                │
  ├──┼────────┼─────────┼──────────────┤
  │41  │附表十二編號51  │犯詐欺取財罪，累犯│處有期徒刑捌月，扣案如附表九│
  │    │                │                  │所示之物沒收                │
  ├──┼────────┼─────────┼──────────────┤
  │42  │附表十二編號52  │犯詐欺取財罪，累犯│處有期徒刑伍月，扣案如附表九│
  │    │                │                  │所示之物沒收                │
  ├──┼────────┼─────────┼──────────────┤
  │43  │附表十二編號53  │犯詐欺取財罪，累犯│處有期徒刑肆月，扣案如附表九│
  │    │                │                  │所示之物沒收                │
  ├──┼────────┼─────────┼──────────────┤
  │44  │附表十二編號54  │犯詐欺取財罪，累犯│處有期徒刑伍月，扣案如附表九│
  │    │                │                  │所示之物沒收                │
  ├──┼────────┼─────────┼──────────────┤
  │45  │附表十二編號55  │犯詐欺取財罪，累犯│處有期徒刑捌月，扣案如附表九│
  │    │                │                  │所示之物沒收                │
  ├──┼────────┼─────────┼──────────────┤
  │46  │附表十二編號56  │犯詐欺取財罪，累犯│處有期徒刑肆月，扣案如附表九│
  │    │                │                  │所示之物沒收                │
  ├──┼────────┼─────────┼──────────────┤
  │47  │附表十二編號57  │犯詐欺取財罪，累犯│處有期徒刑伍月，扣案如附表九│
  │    │                │                  │所示之物沒收                │
  ├──┼────────┼─────────┼──────────────┤
  │48  │附表十二編號58  │犯詐欺取財罪，累犯│處有期徒刑陸月，扣案如附表九│
  │    │                │                  │所示之物沒收                │
  ├──┼────────┼─────────┼──────────────┤
  │49  │附表十二編號59  │犯詐欺取財罪，累犯│處有期徒刑捌月，扣案如附表九│
  │    │                │                  │所示之物沒收                │
  ├──┼────────┼─────────┼──────────────┤
  │50  │附表十二編號60  │犯詐欺取財罪，累犯│處有期徒刑肆月，扣案如附表九│
  │    │                │                  │所示之物沒收                │
  ├──┼────────┼─────────┼──────────────┤
  │51  │附表十二編號61  │犯詐欺取財罪，累犯│處有期徒刑肆月，扣案如附表九│
  │    │                │                  │所示之物沒收                │
  ├──┼────────┼─────────┼──────────────┤
  │52  │附表十二編號62  │犯詐欺取財罪，累犯│處有期徒刑肆月，扣案如附表九│
  │    │                │                  │所示之物沒收                │
  ├──┼────────┼─────────┼──────────────┤
  │53  │附表十二編號64  │犯詐欺取財罪，累犯│處有期徒刑肆月，扣案如附表九│
  │    │                │                  │所示之物沒收                │
  ├──┼────────┼─────────┼──────────────┤
  │54  │附表十二編號65  │犯詐欺取財罪，累犯│處有期徒刑肆月，扣案如附表九│
  │    │                │                  │所示之物沒收                │
  ├──┼────────┼─────────┼──────────────┤
  │55  │附表十二編號66  │犯詐欺取財罪，累犯│處有期徒刑肆月，扣案如附表九│
  │    │                │                  │所示之物沒收                │
  ├──┼────────┼─────────┼──────────────┤
  │56  │附表十二編號67  │犯詐欺取財罪，累犯│處有期徒刑肆月，扣案如附表九│
  │    │                │                  │所示之物沒收                │
  ├──┼────────┼─────────┼──────────────┤
  │57  │附表十二編號68  │犯詐欺取財罪，累犯│處有期徒刑拾壹月，扣案如附表│
  │    │                │                  │九所示之物沒收              │
  ├──┼────────┼─────────┼──────────────┤
  │58  │附表十二編號71  │犯詐欺取財罪，累犯│處有期徒刑肆月，扣案如附表九│
  │    │                │                  │所示之物沒收                │
  ├──┼────────┼─────────┼──────────────┤
  │59  │附表十二編號72  │犯詐欺取財罪，累犯│處有期徒刑肆月，扣案如附表九│
  │    │                │                  │所示之物沒收                │
  ├──┼────────┼─────────┼──────────────┤
  │60  │附表十二編號73  │犯詐欺取財罪，累犯│處有期徒刑捌月，扣案如附表九│
  │    │                │                  │所示之物沒收                │
  ├──┼────────┼─────────┼──────────────┤
  │61  │附表十二編號74  │犯詐欺取財罪，累犯│處有期徒刑伍月，扣案如附表九│
  │    │                │                  │所示之物沒收                │
  ├──┼────────┼─────────┼──────────────┤
  │62  │附表十二編號75  │犯詐欺取財罪，累犯│處有期徒刑肆月，扣案如附表九│
  │    │                │                  │所示之物沒收                │
  ├──┼────────┼─────────┼──────────────┤
  │63  │附表十二編號76  │犯詐欺取財罪，累犯│處有期徒刑肆月，扣案如附表九│
  │    │                │                  │所示之物沒收                │
  ├──┼────────┼─────────┼──────────────┤
  │64  │附表十二編號77  │犯詐欺取財罪，累犯│處有期徒刑肆月，扣案如附表九│
  │    │                │                  │所示之物沒收                │
  ├──┼────────┼─────────┼──────────────┤
  │65  │附表十二編號78  │犯詐欺取財罪，累犯│處有期徒刑柒月，扣案如附表九│
  │    │                │                  │所示之物沒收                │
  ├──┼────────┼─────────┼──────────────┤
  │66  │附表十二編號79  │犯詐欺取財罪，累犯│處有期徒刑玖月，扣案如附表九│
  │    │                │                  │所示之物沒收                │
  ├──┼────────┼─────────┼──────────────┤
  │67  │附表十二編號80  │犯詐欺取財罪，累犯│處有期徒刑肆月，扣案如附表九│
  │    │                │                  │所示之物沒收                │
  ├──┼────────┼─────────┼──────────────┤
  │68  │附表十二編號81  │犯詐欺取財罪，累犯│處有期徒刑拾壹月，扣案如附表│
  │    │                │                  │九所示之物沒收              │
  ├──┼────────┼─────────┼──────────────┤
  │69  │附表十二編號83  │犯詐欺取財罪，累犯│處有期徒刑柒月，扣案如附表九│
  │    │                │                  │所示之物沒收                │
  ├──┼────────┼─────────┼──────────────┤
  │70  │附表十二編號84  │犯詐欺取財罪，累犯│處有期徒刑玖月，扣案如附表九│
  │    │                │                  │所示之物沒收                │
  ├──┼────────┼─────────┼──────────────┤
  │71  │附表十二編號85  │犯詐欺取財罪，累犯│處有期徒刑陸月，扣案如附表九│
  │    │                │                  │所示之物沒收                │
  ├──┼────────┼─────────┼──────────────┤
  │72  │附表十二編號86  │犯詐欺取財罪，累犯│處有期徒刑肆月，扣案如附表九│
  │    │                │                  │所示之物沒收                │
  ├──┼────────┼─────────┼──────────────┤
  │73  │附表十二編號87  │犯詐欺取財罪，累犯│處有期徒刑肆月，扣案如附表九│
  │    │                │                  │所示之物沒收                │
  ├──┼────────┼─────────┼──────────────┤
  │74  │附表十二編號89  │犯詐欺取財罪，累犯│處有期徒刑伍月，扣案如附表九│
  │    │                │                  │所示之物沒收                │
  ├──┼────────┼─────────┼──────────────┤
  │75  │附表十二編號90  │犯詐欺取財罪，累犯│處有期徒刑肆月，扣案如附表九│
  │    │                │                  │所示之物沒收                │
  ├──┼────────┼─────────┼──────────────┤
  │76  │附表十二編號91  │犯詐欺取財罪，累犯│處有期徒刑肆月，扣案如附表九│
  │    │                │                  │所示之物沒收                │
  ├──┼────────┼─────────┼──────────────┤
  │77  │附表十二編號92  │犯詐欺取財罪，累犯│處有期徒刑肆月，扣案如附表九│
  │    │                │                  │所示之物沒收                │
  ├──┼────────┼─────────┼──────────────┤
  │78  │附表十二編號93  │犯詐欺取財罪，累犯│處有期徒刑捌月，扣案如附表九│
  │    │                │                  │所示之物沒收                │
  ├──┼────────┼─────────┼──────────────┤
  │79  │附表十二編號94  │犯詐欺取財罪，累犯│處有期徒刑肆月，扣案如附表九│
  │    │                │                  │所示之物沒收                │
  ├──┼────────┼─────────┼──────────────┤
  │80  │附表十二編號95  │犯詐欺取財罪，累犯│處有期徒刑肆月，扣案如附表九│
  │    │                │                  │所示之物沒收                │
  ├──┼────────┼─────────┼──────────────┤
  │81  │附表十二編號96  │犯詐欺取財罪，累犯│處有期徒刑肆月，扣案如附表九│
  │    │                │                  │所示之物沒收                │
  ├──┼────────┼─────────┼──────────────┤
  │82  │附表十二編號97  │犯詐欺取財罪，累犯│處有期徒刑肆月，扣案如附表九│
  │    │                │                  │所示之物沒收                │
  ├──┼────────┼─────────┼──────────────┤
  │83  │附表十二編號98  │犯詐欺取財罪，累犯│處有期徒刑肆月，扣案如附表九│
  │    │                │                  │所示之物沒收                │
  ├──┼────────┼─────────┼──────────────┤
  │84  │附表十二編號99  │犯詐欺取財罪，累犯│處有期徒刑肆月，扣案如附表九│
  │    │                │                  │所示之物沒收                │
  ├──┼────────┼─────────┼──────────────┤
  │85  │附表十二編號100 │犯詐欺取財罪，累犯│處有期徒刑肆月，扣案如附表九│
  │    │                │                  │所示之物沒收                │
  ├──┼────────┼─────────┼──────────────┤
  │86  │附表十二編號101 │犯詐欺取財罪，累犯│處有期徒刑柒月，扣案如附表九│
  │    │                │                  │所示之物沒收                │
  ├──┼────────┼─────────┼──────────────┤
  │87  │附表十二編號104 │犯詐欺取財罪，累犯│處有期徒刑柒月，扣案如附表九│
  │    │                │                  │所示之物沒收                │
  ├──┼────────┼─────────┼──────────────┤
  │88  │附表十二編號105 │犯詐欺取財罪，累犯│處有期徒刑肆月，扣案如附表九│
  │    │                │                  │所示之物沒收                │
  ├──┼────────┼─────────┼──────────────┤
  │89  │附表十二編號106 │犯詐欺取財罪，累犯│處有期徒刑參肆月，扣案如附表│
  │    │                │                  │九所示之物沒收              │
  ├──┼────────┼─────────┼──────────────┤
  │90  │附表十二編號107 │犯詐欺取財罪，累犯│處有期徒刑肆月，扣案如附表九│
  │    │                │                  │所示之物沒收                │
  ├──┼────────┼─────────┼──────────────┤
  │91  │附表十二編號108 │犯詐欺取財罪，累犯│處有期徒刑陸月，扣案如附表九│
  │    │                │                  │所示之物沒收                │
  ├──┼────────┼─────────┼──────────────┤
  │92  │附表十二編號109 │犯詐欺取財罪，累犯│處有期徒刑肆月，扣案如附表九│
  │    │                │                  │所示之物沒收                │
  ├──┼────────┼─────────┼──────────────┤
  │93  │附表十二編號110 │犯詐欺取財罪，累犯│處有期徒刑玖月，扣案如附表九│
  │    │                │                  │所示之物沒收                │
  ├──┼────────┼─────────┼──────────────┤
  │94  │附表十二編號111 │犯詐欺取財罪，累犯│處有期徒刑肆月，扣案如附表九│
  │    │                │                  │所示之物沒收                │
  ├──┼────────┼─────────┼──────────────┤
  │95  │附表十二編號113 │犯詐欺取財罪，累犯│處有期徒刑肆月，扣案如附表九│
  │    │                │                  │所示之物沒收                │
  ├──┼────────┼─────────┼──────────────┤
  │96  │附表十二編號114 │犯詐欺取財罪，累犯│處有期徒刑肆月，扣案如附表九│
  │    │                │                  │所示之物沒收                │
  ├──┼────────┼─────────┼──────────────┤
  │97  │附表十二編號115 │犯詐欺取財罪，累犯│處有期徒刑伍月，扣案如附表九│
  │    │                │                  │所示之物沒收                │
  ├──┼────────┼─────────┼──────────────┤
  │98  │附表十二編號116 │犯詐欺取財罪，累犯│處有期徒刑肆月，扣案如附表九│
  │    │                │                  │所示之物沒收                │
  ├──┼────────┼─────────┼──────────────┤
  │99  │附表十二編號117 │犯詐欺取財罪，累犯│處有期徒刑伍月，扣案如附表九│
  │    │                │                  │所示之物沒收                │
  ├──┼────────┼─────────┼──────────────┤
  │100 │附表十二編號118 │犯詐欺取財罪，累犯│處有期徒刑肆月，扣案如附表九│
  │    │                │                  │所示之物沒收                │
  ├──┼────────┼─────────┼──────────────┤
  │101 │附表十二編號119 │犯詐欺取財罪，累犯│處有期徒刑伍月，扣案如附表九│
  │    │                │                  │所示之物沒收                │
  ├──┼────────┼─────────┼──────────────┤
  │102 │附表十二編號120 │犯詐欺取財罪，累犯│處有期徒刑肆月，扣案如附表九│
  │    │                │                  │所示之物沒收                │
  ├──┼────────┼─────────┼──────────────┤
  │103 │附表十二編號124 │犯詐欺取財罪，累犯│處有期徒刑肆月，扣案如附表九│
  │    │                │                  │所示之物沒收                │
  ├──┼────────┼─────────┼──────────────┤
  │104 │附表十二編號125 │犯詐欺取財罪，累犯│處有期徒刑肆月，扣案如附表九│
  │    │                │                  │所示之物沒收                │
  ├──┼────────┼─────────┼──────────────┤
  │105 │附表十二編號127 │犯詐欺取財罪，累犯│處有期徒刑肆月，扣案如附表九│
  │    │                │                  │所示之物沒收                │
  ├──┼────────┼─────────┼──────────────┤
  │106 │附表十二編號129 │犯詐欺取財罪，累犯│處有期徒刑柒月，扣案如附表九│
  │    │                │                  │所示之物沒收                │
  ├──┼────────┼─────────┼──────────────┤
  │107 │附表十二編號131 │犯詐欺取財罪，累犯│處有期徒刑肆月，扣案如附表九│
  │    │                │                  │所示之物沒收                │
  ├──┼────────┼─────────┼──────────────┤
  │108 │附表十二編號132 │犯詐欺取財罪，累犯│處有期徒刑陸月，扣案如附表九│
  │    │                │                  │所示之物沒收                │
  ├──┼────────┼─────────┼──────────────┤
  │109 │附表十二編號133 │犯詐欺取財罪，累犯│處有期徒刑伍月，扣案如附表九│
  │    │                │                  │所示之物沒收                │
  ├──┼────────┼─────────┼──────────────┤
  │110 │附表十二編號134 │犯詐欺取財罪，累犯│處有期徒刑肆月，扣案如附表九│
  │    │                │                  │所示之物沒收                │
  ├──┼────────┼─────────┼──────────────┤
  │111 │附表十二編號139 │犯詐欺取財罪，累犯│處有期徒刑柒月，扣案如附表九│
  │    │                │                  │所示之物沒收                │
  ├──┼────────┼─────────┼──────────────┤
  │112 │附表十二編號140 │犯詐欺取財罪，累犯│處有期徒刑肆月，扣案如附表九│
  │    │                │                  │所示之物沒收                │
  └──┴────────┴─────────┴──────────────┘
附表九（沒收之物）
┌──┬───────┬────┬───┬─────┬─────────┐
│編號│品名          │數量單位│所有人│卷內扣押物│備註              │
│    │              │        │      │品清單頁數│                  │
├──┼───────┼────┼───┼─────┼─────────┤
│1   │寶郁企業有限公│2個     │張三格│本院卷一  │有關之被告張三格供│
│    │司大小章      │        │      │P.218     │述（本院卷二第111 │
│    │              │        │      │          │頁、卷三第9 至10頁│
│    │              │        │      │          │、第28頁、第191 頁│
│    │              │        │      │          │、卷四第248 頁、  │
│    │              │        │      │          │251 頁、252 頁、  │
│    │              │        │      │          │253 頁、257 頁、  │
│    │              │        │      │          │258 頁參照）      │
├──┼───────┼────┼───┼─────┼─────────┤
│2   │上沅實業有限公│2個     │張三格│同上      │同上              │
│    │司大小章      │        │      │          │                  │
├──┼───────┼────┼───┼─────┼─────────┤
│3   │富千代實業有限│2個     │張三格│同上      │同上              │
│    │公司大小章    │        │      │          │                  │
├──┼───────┼────┼───┼─────┼─────────┤
│4   │則慶有限公司大│2個     │張三格│同上      │同上              │
│    │小章          │        │      │          │                  │
├──┼───────┼────┼───┼─────┼─────────┤
│5   │富代有限公司大│2個     │張三格│同上      │同上              │
│    │小章          │        │      │          │                  │
├──┼───────┼────┼───┼─────┼─────────┤
│6   │誌峰工程行大小│2個     │張三格│同上      │同上              │
│    │章            │        │      │          │                  │
├──┼───────┼────┼───┼─────┼─────────┤
│7   │富莉萊國際商行│2個     │張三格│同上      │同上              │
│    │公司大小章    │        │      │          │                  │
├──┼───────┼────┼───┼─────┼─────────┤
│8   │久海企業有限公│2個     │張三格│同上      │同上              │
│    │司大小章      │        │      │          │                  │
├──┼───────┼────┼───┼─────┼─────────┤
│9   │綮祥有限公司大│2個     │張三格│同上      │同上              │
│    │小章          │        │      │          │                  │
├──┼───────┼────┼───┼─────┼─────────┤
│10  │奇山企業行大小│2個     │張三格│同上      │同上              │
│    │章            │        │      │          │                  │
├──┼───────┼────┼───┼─────┼─────────┤
│11  │小神通興業有限│2個     │張三格│同上      │同上              │
│    │公司大小章    │        │      │          │                  │
├──┼───────┼────┼───┼─────┼─────────┤
│12  │森鑫科技有限公│2個     │張三格│同上      │同上              │
│    │司大小章      │        │      │          │                  │
├──┼───────┼────┼───┼─────┼─────────┤
│13  │綮祥企業有限公│2個     │張三格│本院卷一  │同上              │
│    │司大小章      │        │      │P.219     │                  │
├──┼───────┼────┼───┼─────┼─────────┤
│14  │珍蓮發國際股份│2個     │張三格│同上      │同上              │
│    │有限公司大小章│        │      │          │                  │
│    │              │        │      │          │                  │
├──┼───────┼────┼───┼─────┼─────────┤
│15  │紅林木業有限公│4個     │張三格│同上      │同上              │
│    │司大小章      │        │      │          │                  │
├──┼───────┼────┼───┼─────┼─────────┤
│16  │創億企業社大小│4個     │張三格│同上      │同上              │
│    │章            │        │      │          │                  │
├──┼───────┼────┼───┼─────┼─────────┤
│17  │緯漢企業有限公│2個     │張三格│同上      │同上              │
│    │司大小章      │        │      │          │                  │
├──┼───────┼────┼───┼─────┼─────────┤
│18  │理盟開發事業有│2個     │張三格│同上      │同上              │
│    │限公司大小章  │        │      │          │                  │
├──┼───────┼────┼───┼─────┼─────────┤
│19  │睿思企業有限有│2個     │張三格│同上      │同上              │
│    │限公司大小章  │        │      │          │                  │
│    │              │        │      │          │                  │
├──┼───────┼────┼───┼─────┼─────────┤
│20  │米河實業有限公│2個     │張三格│同上      │同上              │
│    │司大小章      │        │      │          │                  │
├──┼───────┼────┼───┼─────┼─────────┤
│21  │緯漢企業有限公│2個     │張三格│同上      │同上              │
│    │司大小章      │        │      │          │                  │
├──┼───────┼────┼───┼─────┼─────────┤
│22  │緹它成衣有限公│2個     │張三格│同上      │同上              │
│    │司大小章      │        │      │          │                  │
├──┼───────┼────┼───┼─────┼─────────┤
│23  │海德電腦股份有│3個     │張三格│本院卷一  │同上              │
│    │限公司大小章  │        │      │P.220     │                  │
│    │              │        │      │          │                  │
├──┼───────┼────┼───┼─────┼─────────┤
│24  │伍盛有限公司大│2個     │張三格│同上      │同上              │
│    │小章          │        │      │          │                  │
├──┼───────┼────┼───┼─────┼─────────┤
│25  │思雅新有限公司│2個     │張三格│同上      │同上              │
│    │大小章        │        │      │          │                  │
├──┼───────┼────┼───┼─────┼─────────┤
│26  │展興事業有限公│3個     │張三格│同上      │同上              │
│    │司大小章      │        │      │          │                  │
├──┼───────┼────┼───┼─────┼─────────┤
│27  │俐傑國際有限公│2個     │張三格│同上      │同上              │
│    │司大小章      │        │      │          │                  │
├──┼───────┼────┼───┼─────┼─────────┤
│28  │海德電腦股份有│2個     │張三格│同上      │同上              │
│    │限公司大小章  │        │      │          │                  │
├──┼───────┼────┼───┼─────┼─────────┤
│29  │一達事業有限公│2個     │張三格│同上      │同上              │
│    │司大小章      │        │      │          │                  │
├──┼───────┼────┼───┼─────┼─────────┤
│30  │優水有限公司大│4個     │張三格│同上      │同上              │
│    │小章          │        │      │          │                  │
├──┼───────┼────┼───┼─────┼─────────┤
│31  │吉普生實業有限│2個     │張三格│同上      │同上              │
│    │公司大小章    │        │      │          │                  │
├──┼───────┼────┼───┼─────┼─────────┤
│32  │俐傑國際有限公│2個     │張三格│同上      │同上              │
│    │司大小章      │        │      │          │                  │
├──┼───────┼────┼───┼─────┼─────────┤
│33  │宜峰企業有限公│2個     │張三格│同上      │同上              │
│    │司大小章      │        │      │          │                  │
├──┼───────┼────┼───┼─────┼─────────┤
│34  │佳倫實業有限公│2個     │張三格│同上      │同上              │
│    │司大小章      │        │      │          │                  │
├──┼───────┼────┼───┼─────┼─────────┤
│35  │拓米國際有限公│2個     │張三格│同上      │同上              │
│    │司大小章      │        │      │          │                  │
├──┼───────┼────┼───┼─────┼─────────┤
│36  │緹它成衣有限公│2個     │張三格│同上      │同上              │
│    │司大小章      │        │      │          │                  │
├──┼───────┼────┼───┼─────┼─────────┤
│37  │開顯國際有限公│2個     │張三格│本院卷一  │同上              │
│    │司大小章      │        │      │P.221     │                  │
├──┼───────┼────┼───┼─────┼─────────┤
│38  │神通事業有限公│2個     │張三格│同上      │同上              │
│    │司大小章      │        │      │          │                  │
├──┼───────┼────┼───┼─────┼─────────┤
│39  │優水有限公司大│2個     │張三格│同上      │同上              │
│    │小章          │        │      │          │                  │
├──┼───────┼────┼───┼─────┼─────────┤
│40  │富千代實業有限│2個     │張三格│同上      │同上              │
│    │公司大小章    │        │      │          │                  │
├──┼───────┼────┼───┼─────┼─────────┤
│41  │小神通興業有限│1個     │張三格│同上      │同上              │
│    │公司大小章    │        │      │          │                  │
├──┼───────┼────┼───┼─────┼─────────┤
│42  │周子建等人私章│20個    │張三格│同上      │同上              │
│    │              │        │      │          │                  │
├──┼───────┼────┼───┼─────┼─────────┤
│43  │佳倫實業有限公│2個     │張三格│同上      │同上              │
│    │司大小章      │        │      │          │                  │
├──┼───────┼────┼───┼─────┼─────────┤
│44  │行動電話（門號│1支     │張三格│同上      │同上              │
│    │：0000000000）│        │      │          │                  │
├──┼───────┼────┼───┼─────┼─────────┤
│45  │行動電話（門號│1支     │張三格│同上      │同上              │
│    │：0000000000）│        │      │          │                  │
├──┼───────┼────┼───┼─────┼─────────┤
│46  │行動電話（門號│1支     │張三格│同上      │同上              │
│    │：0000000000）│        │      │          │                  │
├──┼───────┼────┼───┼─────┼─────────┤
│47  │行動電話（門號│1支     │張三格│同上      │同上              │
│    │：0000000000）│        │      │          │                  │
├──┼───────┼────┼───┼─────┼─────────┤
│48  │支票存款戶拒絕│1箱     │張三格│同上      │同上              │
│    │往來申請兌付票│        │      │          │                  │
│    │據申請書      │        │      │          │                  │
├──┼───────┼────┼───┼─────┼─────────┤
│49  │支票賣出帳冊  │1本     │張三格│本院卷一  │同上              │
│    │              │        │      │P.220     │                  │
├──┼───────┼────┼───┼─────┼─────────┤
│50  │工作月報表（販│6本     │張三格│同上      │同上              │
│    │售中人頭支票目│        │      │          │                  │
│    │錄）          │        │      │          │                  │
├──┼───────┼────┼───┼─────┼─────────┤
│51  │支票買賣清單  │2本     │張三格│同上      │同上              │
│    │              │        │      │          │                  │
├──┼───────┼────┼───┼─────┼─────────┤
│52  │空白支票      │1袋     │張三格│同上      │同上              │
├──┼───────┼────┼───┼─────┼─────────┤
│53  │PHS 行動電話（│1支     │李玉女│本院卷一  │相關之被告李玉女供│
│    │0000000000 ） │        │      │P.223     │述（本院卷二第112 │
│    │              │        │      │          │頁、卷三第10至13頁│
│    │              │        │      │          │、卷三第15至16頁、│
│    │              │        │      │          │卷三第21頁、第28  │
│    │              │        │      │          │頁參照）          │
├──┼───────┼────┼───┼─────┼─────────┤
│54  │NOKIA 行動電話│1支     │李玉女│同上      │同上              │
│    │（0000000000）│        │      │          │                  │
├──┼───────┼────┼───┼─────┼─────────┤
│55  │ANYCALL 行動電│1支     │李玉女│同上      │同上              │
│    │話（0000000000│        │      │          │                  │
│    │）            │        │      │          │                  │
├──┼───────┼────┼───┼─────┼─────────┤
│56  │OKWAP 行動電話│1支     │李玉女│同上      │同上              │
│    │（0000000000）│        │      │          │                  │
├──┼───────┼────┼───┼─────┼─────────┤
│57  │NOKIA 行動電話│1支     │李玉女│同上      │同上              │
│    │（0000000000）│        │      │          │                  │
├──┼───────┼────┼───┼─────┼─────────┤
│58  │ANYCALL 行動電│1支     │李玉女│同上      │同上              │
│    │話（0000000000│        │      │          │                  │
│    │）            │        │      │          │                  │
├──┼───────┼────┼───┼─────┼─────────┤
│59  │PHS 行動電話（│1支     │李玉女│同上      │同上              │
│    │0000000000 ） │        │      │          │                  │
├──┼───────┼────┼───┼─────┼─────────┤
│60  │NOKIA 行動電話│1支     │李玉女│同上      │同上              │
│    │（0000000000）│        │      │          │                  │
├──┼───────┼────┼───┼─────┼─────────┤
│61  │電話簿        │1本     │李玉女│同上      │同上              │
├──┼───────┼────┼───┼─────┼─────────┤
│62  │筆記本        │1本     │李玉女│同上      │同上              │
├──┼───────┼────┼───┼─────┼─────────┤
│63  │空白支票      │1疊     │李玉女│同上      │同上              │
├──┼───────┼────┼───┼─────┼─────────┤
│64  │支票（有寫金額│3張     │李玉女│同上      │同上              │
│    │）            │        │      │          │                  │
├──┼───────┼────┼───┼─────┼─────────┤
│65  │手抄人頭帳戶資│1疊     │李玉女│本院卷一  │同上              │
│    │料            │        │      │P.224     │                  │
├──┼───────┼────┼───┼─────┼─────────┤
│66  │臺灣票據交換所│3張     │李玉女│同上      │同上              │
│    │退票理由單    │        │      │          │                  │
├──┼───────┼────┼───┼─────┼─────────┤
│67  │手抄支票票號資│1疊     │李玉女│同上      │同上              │
│    │料            │        │      │          │                  │
├──┼───────┼────┼───┼─────┼─────────┤
│68  │華泰商業銀行存│1本     │李玉女│同上      │同上              │
│    │摺（附金融卡1 │        │      │          │                  │
│    │張，戶名劉慧真│        │      │          │                  │
│    │）            │        │      │          │                  │
├──┼───────┼────┼───┼─────┼─────────┤
│69  │台北富邦銀行金│1張     │李玉女│同上      │同上              │
│    │融卡          │        │      │          │                  │
├──┼───────┼────┼───┼─────┼─────────┤
│70  │印章          │3個     │李玉女│同上      │同上              │
├──┼───────┼────┼───┼─────┼─────────┤
│71  │支票本票影本  │4張     │李玉女│本院卷一  │同上              │
│    │              │        │      │P.228     │                  │
├──┼───────┼────┼───┼─────┼─────────┤
│72  │匯款收據      │9張     │李玉女│同上      │同上              │
├──┼───────┼────┼───┼─────┼─────────┤
│73  │銀行對帳單    │9張     │李玉女│同上      │同上              │
├──┼───────┼────┼───┼─────┼─────────┤
│74  │記帳信封紙    │10張    │李玉女│同上      │同上              │
├──┼───────┼────┼───┼─────┼─────────┤
│75  │記帳本        │1本     │李玉女│同上      │同上              │
├──┼───────┼────┼───┼─────┼─────────┤
│76  │虛設公司相關資│24張    │李玉女│本院卷一  │同上              │
│    │料名冊        │        │      │P.231     │                  │
├──┼───────┼────┼───┼─────┼─────────┤
│77  │票據兌付申請書│6張     │李玉女│本院卷一  │同上              │
│    │              │        │      │P.232     │                  │
├──┼───────┼────┼───┼─────┼─────────┤
│78  │私章          │6個     │李玉女│同上      │同上              │
├──┼───────┼────┼───┼─────┼─────────┤
│79  │公司店章      │3個     │李玉女│同上      │同上              │
├──┼───────┼────┼───┼─────┼─────────┤
│80  │支票機        │3台     │李玉女│同上      │同上              │
├──┼───────┼────┼───┼─────┼─────────┤
│81  │華泰銀行代收票│1本     │李玉女│同上      │同上              │
│    │據簿（陳火旺）│        │      │          │                  │
├──┼───────┼────┼───┼─────┼─────────┤
│82  │華泰銀行代收票│1本     │李玉女│同上      │同上              │
│    │據簿（張正中）│        │      │          │                  │
├──┼───────┼────┼───┼─────┼─────────┤
│83  │華泰銀行代收票│1本     │李玉女│同上      │同上              │
│    │據簿（董金生）│        │      │          │                  │
├──┼───────┼────┼───┼─────┼─────────┤
│84  │華泰銀行代收票│1本     │李玉女│同上      │同上              │
│    │據簿（詹旻璋）│        │      │          │                  │
├──┼───────┼────┼───┼─────┼─────────┤
│85  │華泰銀行代收票│1本     │李玉女│同上      │同上              │
│    │據簿（新階國際│        │      │          │                  │
│    │）            │        │      │          │                  │
├──┼───────┼────┼───┼─────┼─────────┤
│86  │人頭資料帳戶對│7張     │李玉女│本院卷一  │同上              │
│    │照表          │        │      │P.236     │                  │
├──┼───────┼────┼───┼─────┼─────────┤
│87  │估價單        │22張    │李玉女│同上      │同上              │
├──┼───────┼────┼───┼─────┼─────────┤
│88  │信封          │14張    │李玉女│同上      │同上              │
├──┼───────┼────┼───┼─────┼─────────┤
│89  │臺灣中小企業銀│1張     │李玉女│本院卷一  │ 同上             │
│    │行支票領取證（│        │      │P.237     │                  │
│    │586926）      │        │      │          │                  │
├──┼───────┼────┼───┼─────┼─────────┤
│90  │BENQ行動電話  │1支     │李玉女│同上      │同上              │
├──┼───────┼────┼───┼─────┼─────────┤
│91  │ANYCALL 行動電│1支     │李玉女│同上      │同上              │
│    │話            │        │      │          │                  │
├──┼───────┼────┼───┼─────┼─────────┤
│92  │日期章        │2枚     │陳光明│同上      │相關被告陳光明供述│
│    │              │        │      │          │（本院卷三第13至14│
│    │              │        │      │          │頁、卷三第21頁、第│
│    │              │        │      │          │28頁、卷四第90頁參│
│    │              │        │      │          │照）              │
├──┼───────┼────┼───┼─────┼─────────┤
│93  │支票存款戶拒絕│6張     │陳光明│同上      │同上              │
│    │往來後申請兌付│        │      │          │                  │
│    │申請書        │        │      │          │                  │
├──┼───────┼────┼───┼─────┼─────────┤
│94  │支票打字機    │2台     │陳光明│本院卷一  │同上              │
│    │              │        │      │P.240     │                  │
├──┼───────┼────┼───┼─────┼─────────┤
│95  │電腦（含螢幕）│1組     │周子建│本院卷一  │相關被告周子建供述│
│    │              │        │      │P.242     │（本院卷三第191 頁│
│    │              │        │      │          │參照）            │
├──┼───────┼────┼───┼─────┼─────────┤
│96  │列表機        │1台     │周子建│同上      │同上              │
├──┼───────┼────┼───┼─────┼─────────┤
│97  │客戶切結書    │1疊     │李玉女│本院卷一  │同上開被告李玉女供│
│    │              │        │      │P.243     │述、被告張三格供述│
│    │              │        │      │          │（本院卷四第253 頁│
│    │              │        │      │          │參照）            │
├──┼───────┼────┼───┼─────┼─────────┤
│98  │申請兌付票據申│1疊     │李玉女│本院卷一  │同上開被告李玉女、│
│    │請書          │        │      │P.244     │張三格供述        │
├──┼───────┼────┼───┼─────┼─────────┤
│99  │禁止背書轉讓章│1個     │李玉女│同上      │同上開被告李玉女、│
│    │              │        │      │          │張三格供述        │
├──┼───────┼────┼───┼─────┼─────────┤
│100 │日期章        │2個     │李玉女│同上      │同上開被告李玉女、│
│    │              │        │      │          │張三格供述        │
├──┼───────┼────┼───┼─────┼─────────┤
│101 │支票存款送款簿│1本     │李玉女│本院卷一  │同上開被告李玉女供│
│    │              │        │      │P.245     │述                │
├──┼───────┼────┼───┼─────┼─────────┤
│102 │支票打字機    │1台     │李玉女│同上      │同上開被告李玉女、│
│    │              │        │      │          │張三格供述        │
├──┼───────┼────┼───┼─────┼─────────┤
│103 │支票打字機    │1台     │吳素萍│本院卷一  │相關被告吳素萍供述│
│    │              │        │      │P.251     │（本院卷三第17至18│
│    │              │        │      │          │頁參照）          │
├──┼───────┼────┼───┼─────┼─────────┤
│104 │公司申設資料  │1份     │吳素萍│同上      │同上開被告吳素萍供│
│    │              │        │      │          │述、被告張三格供述│
│    │              │        │      │          │（本院卷四第256 頁│
│    │              │        │      │          │參照）            │
├──┼───────┼────┼───┼─────┼─────────┤
│105 │支票影本      │1份     │吳素萍│同上      │同上              │
├──┼───────┼────┼───┼─────┼─────────┤
│106 │帳冊          │3本     │吳素萍│同上      │同上              │
├──┼───────┼────┼───┼─────┼─────────┤
│107 │空白支票簿    │1本     │吳素萍│同上      │同上              │
├──┼───────┼────┼───┼─────┼─────────┤
│108 │台銀送金簿    │1本     │吳素萍│同上      │同上              │
├──┼───────┼────┼───┼─────┼─────────┤
│109 │台銀代收票據簿│1本     │吳素萍│同上      │ 同上             │
├──┼───────┼────┼───┼─────┼─────────┤
│110 │大眾銀行代收票│1本     │吳素萍│同上      │同上              │
│    │據簿          │        │      │          │                  │
├──┼───────┼────┼───┼─────┼─────────┤
│111 │日期戳章      │1個     │吳素萍│本院卷一  │同上              │
│    │              │        │      │P.252     │                  │
├──┼───────┼────┼───┼─────┼─────────┤
│112 │販售支票目錄  │1張     │黃玉玫│本院卷一  │相關被告黃玉玫供述│
│    │              │        │      │P.255     │（本院卷三第18至19│
│    │              │        │      │          │頁、卷三第21頁、第│
│    │              │        │      │          │28頁參照）        │
├──┼───────┼────┼───┼─────┼─────────┤
│113 │銀行帳號章    │17個    │黃玉玫│本院卷一  │同上              │
│    │              │        │      │P.256     │                  │
├──┼───────┼────┼───┼─────┼─────────┤
│114 │支票登記簿    │3本     │黃玉玫│同上      │同上              │
├──┼───────┼────┼───┼─────┼─────────┤
│115 │支票機        │1台     │黃玉玫│同上      │同上              │
├──┼───────┼────┼───┼─────┼─────────┤
│116 │電子支票機    │1台     │黃玉玫│同上      │同上              │
├──┼───────┼────┼───┼─────┼─────────┤
│117 │資料袋（久海企│1袋     │黃國雄│本院卷一  │相關被告黃國雄供述│
│    │業空白支票）  │        │      │P.257     │（本院卷三第19至20│
│    │              │        │      │          │頁、卷三第21頁、第│
│    │              │        │      │          │28頁參照）        │
├──┼───────┼────┼───┼─────┼─────────┤
│118 │資料袋（品均實│1袋     │黃國雄│同上      │同上              │
│    │業空白支票）  │        │      │          │                  │
├──┼───────┼────┼───┼─────┼─────────┤
│119 │資料袋- 第一銀│1袋     │黃國雄│同上      │同上              │
│    │行（林明聰空白│        │      │          │                  │
│    │支票）        │        │      │          │                  │
├──┼───────┼────┼───┼─────┼─────────┤
│120 │資料袋- 華泰銀│1袋     │黃國雄│同上      │同上              │
│    │行（林明聰空白│        │      │          │                  │
│    │支票）        │        │      │          │                  │
├──┼───────┼────┼───┼─────┼─────────┤
│121 │資料袋- 淡水一│1袋     │黃國雄│同上      │同上              │
│    │信（空白支票）│        │      │          │                  │
├──┼───────┼────┼───┼─────┼─────────┤
│122 │資料袋（寶郁企│1袋     │黃國雄│同上      │同上              │
│    │業空白支票）  │        │      │          │                  │
├──┼───────┼────┼───┼─────┼─────────┤
│123 │資料袋（上沅實│1袋     │黃國雄│同上      │同上              │
│    │業空白支票）  │        │      │          │                  │
├──┼───────┼────┼───┼─────┼─────────┤
│124 │資料袋（寶郁企│1袋     │黃國雄│同上      │同上              │
│    │業空白支票）  │        │      │          │                  │
├──┼───────┼────┼───┼─────┼─────────┤
│125 │資料袋（富千代│1袋     │黃國雄│同上      │同上              │
│    │空白支票）    │        │      │          │                  │
├──┼───────┼────┼───┼─────┼─────────┤
│126 │資料袋（富千代│1袋     │黃國雄│同上      │同上              │
│    │空白支票）    │        │      │          │                  │
├──┼───────┼────┼───┼─────┼─────────┤
│127 │資料袋（周子建│1袋     │黃國雄│同上      │同上              │
│    │空白支票）    │        │      │          │                  │
├──┼───────┼────┼───┼─────┼─────────┤
│128 │資料袋（何俊勝│1袋     │黃國雄│同上      │同上              │
│    │空白支票）    │        │      │          │                  │
├──┼───────┼────┼───┼─────┼─────────┤
│129 │資料袋（拒絕往│1袋     │黃國雄│本院卷一  │同上              │
│    │來空白支票）  │        │      │P.258     │                  │
├──┼───────┼────┼───┼─────┼─────────┤
│130 │帳冊          │1本     │黃國雄│同上      │同上              │
├──┼───────┼────┼───┼─────┼─────────┤
│131 │帳冊          │1本     │黃國雄│同上      │同上              │
├──┼───────┼────┼───┼─────┼─────────┤
│132 │行動電話      │1支     │黃國雄│同上      │同上              │
│    │0000000000    │        │      │          │                  │
├──┼───────┼────┼───┼─────┼─────────┤
│133 │行動電話      │1支     │黃國雄│同上      │同上              │
│    │0000000000    │        │      │          │                  │
├──┼───────┼────┼───┼─────┼─────────┤
│134 │資料袋（寶郁企│1袋     │黃國雄│同上      │同上              │
│    │業空白支票）  │        │      │          │                  │
├──┼───────┼────┼───┼─────┼─────────┤
│135 │資料袋（上沅實│3疊     │黃國雄│同上      │同上              │
│    │業空白支票）  │        │      │          │                  │
├──┼───────┼────┼───┼─────┼─────────┤
│136 │資料袋（空白支│1袋     │黃國雄│同上      │同上              │
│    │票）          │        │      │          │                  │
├──┼───────┼────┼───┼─────┼─────────┤
│137 │支票          │19張    │張嘉仁│本院卷一  │相關被告張嘉仁供述│
│    │              │        │      │P.260     │（本院卷三第20至21│
│    │              │        │      │          │頁、第196 頁、本卷│
│    │              │        │      │          │卷六100 年7 月20日│
│    │              │        │      │          │審判筆錄第46 頁 至│
│    │              │        │      │          │56頁參照）        │
├──┼───────┼────┼───┼─────┼─────────┤
│138 │申請兌付票據申│17張    │張嘉仁│本院卷一  │同上開被告張嘉仁供│
│    │請書          │        │      │P.259     │述、被告張三格供述│
│    │              │        │      │          │（本院卷四第258 頁│
│    │              │        │      │          │參照）            │
├──┼───────┼────┼───┼─────┼─────────┤
│139 │支票核線章    │1個     │張嘉仁│同上      │同上              │
├──┼───────┼────┼───┼─────┼─────────┤
│140 │OKWAY 行動電話│1支     │張嘉仁│同上      │同上              │
│    │0000000000    │        │      │          │                  │
├──┼───────┼────┼───┼─────┼─────────┤
│141 │NOKIA 行動電話│1支     │張嘉仁│同上      │同上              │
│    │0000000000    │        │      │          │                  │
├──┼───────┼────┼───┼─────┼─────────┤
│142 │SONY 行動電話 │1支     │張嘉仁│同上      │同上              │
│    │0000000000    │        │      │          │                  │
├──┼───────┼────┼───┼─────┼─────────┤
│143 │WIN行動電話   │1支     │張嘉仁│同上      │同上              │
│    │00000000000   │        │      │          │                  │
├──┼───────┼────┼───┼─────┼─────────┤
│151 │新臺幣2萬8千元│        │李玉女│本院卷一  │同上開被告李玉女供│
│    │              │        │      │P.262     │述                │
├──┼───────┼────┼───┼─────┼─────────┤
│152 │新臺幣1萬4百元│        │黃玉玫│同上      │同上開被告黃玉玫供│
│    │              │        │      │          │述                │
├──┼───────┼────┼───┼─────┼─────────┤
│153 │新臺幣5萬元   │        │黃國雄│同上      │同上開被告黃國雄供│
│    │              │        │      │          │述                │
├──┼───────┼────┼───┼─────┼─────────┤
│154 │新臺幣3萬8千元│        │陳光明│同上      │同上開被告陳光明供│
│    │              │        │      │          │述                │
└──┴───────┴────┴───┴─────┴─────────┘
附表九之1（無庸沒收之物）
┌──┬─────────────────────┬──┬───┬────┐
│編號│品名                                      │數量│所有人│卷內扣押│
│    │                                          │單位│      │物品品清│
│    │                                          │    │      │單頁數  │
├──┼─────────────────────┼──┼───┼────┤
│1   │公司登記資料                              │1疊 │張三格│本院卷一│
│    │                                          │    │      │P.220   │
├──┼─────────────────────┼──┼───┼────┤
│2   │公司資料查詢                              │1本 │張三格│同上    │
├──┼─────────────────────┼──┼───┼────┤
│3   │公司申請解散、變更登記資料（則慶國際有限公│5份 │張三格│同上    │
│    │司、小神通興業有限公司、優水有限公司、富代│    │      │        │
│    │實業有限公司、神通事業有限公司）、志其國際│    │      │        │
│    │有限公司營利事業登記證及上述辦理費用估價單│    │      │        │
│    │                                          │    │      │        │
├──┼─────────────────────┼──┼───┼────┤
│4   │銀行存取款條                              │6本 │張三格│同上    │
├──┼─────────────────────┼──┼───┼────┤
│5   │印章（何俊勝）                            │1個 │張三格│同上    │
├──┼─────────────────────┼──┼───┼────┤
│6   │中國時報98年3 月16日廣告                  │1張 │張三格│同上    │
├──┼─────────────────────┼──┼───┼────┤
│7   │中國時報98年3 月16日廣告                  │1張 │張三格│同上    │
├──┼─────────────────────┼──┼───┼────┤
│8   │台新國際商業銀行存摺（周士登）            │1本 │李玉女│本院卷一│
│    │                                          │    │      │P.225   │
├──┼─────────────────────┼──┼───┼────┤
│9   │國泰世華存摺（周士登）                    │1本 │李玉女│同上    │
├──┼─────────────────────┼──┼───┼────┤
│10  │台北富邦存摺（周士登）                    │1本 │李玉女│同上    │
├──┼─────────────────────┼──┼───┼────┤
│11  │土地銀行存摺（周士登）                    │1本 │李玉女│同上    │
├──┼─────────────────────┼──┼───┼────┤
│12  │土地銀行存摺（周士登）                    │1本 │李玉女│同上    │
├──┼─────────────────────┼──┼───┼────┤
│13  │合作金庫存摺（李玉女）                    │1本 │李玉女│同上    │
├──┼─────────────────────┼──┼───┼────┤
│14  │臺北市第五信用合作社（李玉女）            │1本 │李玉女│同上    │
├──┼─────────────────────┼──┼───┼────┤
│15  │臺北市第五信用合作社（李玉女）            │1本 │李玉女│同上    │
├──┼─────────────────────┼──┼───┼────┤
│16  │臺北市第九信用合作社（李玉女）            │1本 │李玉女│同上    │
├──┼─────────────────────┼──┼───┼────┤
│17  │中小企銀存摺（李玉女）                    │1本 │李玉女│同上    │
├──┼─────────────────────┼──┼───┼────┤
│18  │台北富邦銀行存摺（周士登）                │1本 │李玉女│同上    │
├──┼─────────────────────┼──┼───┼────┤
│19  │第一銀行存摺（拓米國際公司）              │1本 │李玉女│同上    │
├──┼─────────────────────┼──┼───┼────┤
│20  │華泰銀行存摺（黃金生）                    │1本 │李玉女│本院卷一│
│    │                                          │    │      │P.226   │
├──┼─────────────────────┼──┼───┼────┤
│21  │第一銀行存摺（展興事業公司）              │1本 │李玉女│同上    │
├──┼─────────────────────┼──┼───┼────┤
│22  │第一銀行存摺（千山企業公司）              │1本 │李玉女│同上    │
├──┼─────────────────────┼──┼───┼────┤
│23  │台北富邦存摺（蔡國珍）                    │1本 │李玉女│同上    │
├──┼─────────────────────┼──┼───┼────┤
│24  │玉山銀行存摺（周子建）                    │1本 │李玉女│同上    │
├──┼─────────────────────┼──┼───┼────┤
│25  │合作金庫存摺（顏添坤）                    │1本 │李玉女│同上    │
├──┼─────────────────────┼──┼───┼────┤
│26  │華南銀行存摺（潘韻竹）                    │1本 │李玉女│同上    │
├──┼─────────────────────┼──┼───┼────┤
│27  │華南銀行存摺（慧心坊企業）                │1本 │李玉女│同上    │
├──┼─────────────────────┼──┼───┼────┤
│28  │臺中市第九信存摺（李惠美）                │1本 │李玉女│同上    │
├──┼─────────────────────┼──┼───┼────┤
│29  │中小企銀存摺（李玉女）                    │1本 │李玉女│同上    │
├──┼─────────────────────┼──┼───┼────┤
│30  │合作金庫存摺（周士登）                    │1本 │李玉女│同上    │
├──┼─────────────────────┼──┼───┼────┤
│31  │合作金庫存摺（李玉女）                    │1本 │李玉女│同上    │
├──┼─────────────────────┼──┼───┼────┤
│32  │土地銀行存摺（李玉女）                    │1本 │李玉女│本院卷一│
│    │                                          │    │      │P.227   │
├──┼─────────────────────┼──┼───┼────┤
│33  │華南銀行存摺（李玉女）                    │1本 │李玉女│同上    │
├──┼─────────────────────┼──┼───┼────┤
│34  │萬泰銀行存摺（李素娥）                    │1本 │李玉女│同上    │
├──┼─────────────────────┼──┼───┼────┤
│35  │誠泰銀行存摺（陳玉芬）                    │1本 │李玉女│同上    │
├──┼─────────────────────┼──┼───┼────┤
│36  │中國國際商銀存摺（陳玉芬）                │1本 │李玉女│同上    │
├──┼─────────────────────┼──┼───┼────┤
│37  │臺中銀行存摺（林宗民）                    │1本 │李玉女│同上    │
├──┼─────────────────────┼──┼───┼────┤
│38  │台北第五信用合作社存摺（僑登國際）        │1本 │李玉女│同上    │
├──┼─────────────────────┼──┼───┼────┤
│39  │華南商銀存摺（僑登國際）                  │1本 │李玉女│同上    │
├──┼─────────────────────┼──┼───┼────┤
│40  │國泰世華存摺（李玉女）                    │1本 │李玉女│同上    │
├──┼─────────────────────┼──┼───┼────┤
│41  │台北第一信用合作社存摺（李玉女）          │1本 │李玉女│同上    │
├──┼─────────────────────┼──┼───┼────┤
│42  │臺灣企銀存摺（詹敏璋）                    │1本 │李玉女│同上    │
├──┼─────────────────────┼──┼───┼────┤
│43  │中國信託存摺（詹敏璋）                    │1本 │李玉女│同上    │
├──┼─────────────────────┼──┼───┼────┤
│44  │華泰銀行金融卡000-000000000               │1張 │李玉女│本院卷一│
│    │                                          │    │      │P.228   │
├──┼─────────────────────┼──┼───┼────┤
│45  │國泰世華金融卡000000000000                │1張 │李玉女│同上    │
├──┼─────────────────────┼──┼───┼────┤
│46  │高義貴、陳鎮、謝增基、魏有喜護照          │4本 │李玉女│同上    │
├──┼─────────────────────┼──┼───┼────┤
│47  │許宗源退伍令                              │1本 │李玉女│同上    │
├──┼─────────────────────┼──┼───┼────┤
│48  │身份證影本                                │12張│李玉女│同上    │
├──┼─────────────────────┼──┼───┼────┤
│49  │電信帳單                                  │2張 │李玉女│同上    │
├──┼─────────────────────┼──┼───┼────┤
│50  │行動電話申請書                            │2張 │李玉女│同上    │
├──┼─────────────────────┼──┼───┼────┤
│51  │北市府收納款收據                          │2張 │李玉女│本院卷一│
│    │                                          │    │      │P.229   │
├──┼─────────────────────┼──┼───┼────┤
│52  │商業本票                                  │2張 │李玉女│同上    │
├──┼─────────────────────┼──┼───┼────┤
│53  │玉山銀行存摺（呂英彰）                    │1本 │李玉女│同上    │
├──┼─────────────────────┼──┼───┼────┤
│54  │華泰銀行銀行存摺（陳嘉勝）                │1本 │李玉女│同上    │
├──┼─────────────────────┼──┼───┼────┤
│55  │華泰銀行銀行存摺（拓米國際公司）          │1本 │李玉女│同上    │
├──┼─────────────────────┼──┼───┼────┤
│56  │台北第五信用合作社銀行存摺（劉餘生）      │1本 │李玉女│同上    │
├──┼─────────────────────┼──┼───┼────┤
│57  │台北富邦銀行（周士登）                    │1本 │李玉女│同上    │
├──┼─────────────────────┼──┼───┼────┤
│58  │台北富邦銀行（周士登）                    │1本 │李玉女│同上    │
├──┼─────────────────────┼──┼───┼────┤
│59  │華泰銀行支票簿（詹旻璋）                  │1本 │李玉女│同上    │
├──┼─────────────────────┼──┼───┼────┤
│60  │臺灣中小企銀（詹旻璋）                    │1本 │李玉女│同上    │
├──┼─────────────────────┼──┼───┼────┤
│61  │臺灣中小企銀（詹旻璋）                    │1本 │李玉女│同上    │
├──┼─────────────────────┼──┼───┼────┤
│62  │臺灣銀行送金簿（陳火旺）                  │1本 │李玉女│同上    │
├──┼─────────────────────┼──┼───┼────┤
│63  │台北第五信用支票簿                        │1本 │李玉女│本院卷一│
│    │                                          │    │      │P.230   │
├──┼─────────────────────┼──┼───┼────┤
│64  │華泰銀行支票簿（詹旻璋）                  │3本 │李玉女│同上    │
├──┼─────────────────────┼──┼───┼────┤
│65  │華泰銀行支票簿（旻東企業公司）            │4本 │李玉女│同上    │
├──┼─────────────────────┼──┼───┼────┤
│66  │臺灣中小企銀支票簿（詹旻璋）              │2本 │李玉女│同上    │
├──┼─────────────────────┼──┼───┼────┤
│67  │國泰銀行金融卡0000000000000               │1張 │李玉女│同上    │
├──┼─────────────────────┼──┼───┼────┤
│68  │台北五信金融卡000000000000                │1張 │李玉女│同上    │
├──┼─────────────────────┼──┼───┼────┤
│69  │國泰銀行金融卡000000000000                │1張 │李玉女│同上    │
├──┼─────────────────────┼──┼───┼────┤
│70  │土地銀行金融卡000000000000                │1張 │李玉女│同上    │
├──┼─────────────────────┼──┼───┼────┤
│71  │旻東企業有限公司統一發票編號章            │1個 │李玉女│同上    │
├──┼─────────────────────┼──┼───┼────┤
│72  │張正中、陳嘉勝、陳火旺切結書              │3張 │李玉女│同上    │
├──┼─────────────────────┼──┼───┼────┤
│73  │國泰銀行金融卡0000000000000               │1張 │李玉女│同上    │
├──┼─────────────────────┼──┼───┼────┤
│74  │張正中保險收據                            │1張 │李玉女│同上    │
│    │                                          │    │      │        │
├──┼─────────────────────┼──┼───┼────┤
│75  │陳嘉勝保險收據                            │6張 │李玉女│本院卷一│
│    │                                          │    │      │P.231   │
├──┼─────────────────────┼──┼───┼────┤
│76  │旻東企業顧問收據                          │6張 │李玉女│同上    │
├──┼─────────────────────┼──┼───┼────┤
│77  │臺北市政府旻東企業公司登記                │5張 │李玉女│同上    │
├──┼─────────────────────┼──┼───┼────┤
│78  │旻東企業有限公司臺北市政府營利事業登記證  │2張 │李玉女│同上    │
├──┼─────────────────────┼──┼───┼────┤
│79  │紅林木業有限公司（支票影本）              │9張 │李玉女│本院卷一│
│    │                                          │    │      │P.232   │
├──┼─────────────────────┼──┼───┼────┤
│80  │華泰商業銀行（一達交易明細）              │2張 │李玉女│同上    │
├──┼─────────────────────┼──┼───┼────┤
│81  │臺灣銀行客戶往來明細查詢單                │2張 │李玉女│同上    │
├──┼─────────────────────┼──┼───┼────┤
│82  │張綺身份證健保卡影印本                    │1張 │李玉女│同上    │
├──┼─────────────────────┼──┼───┼────┤
│83  │旻東企業有限公司營利事業登記證            │2張 │李玉女│同上    │
├──┼─────────────────────┼──┼───┼────┤
│84  │旻東企業有限公司房屋出賃契約              │1份 │李玉女│同上    │
├──┼─────────────────────┼──┼───┼────┤
│85  │臺北市商業處函                            │4張 │李玉女│同上    │
├──┼─────────────────────┼──┼───┼────┤
│86  │台北地方法院函旻東企業有限公司支付命令    │1張 │李玉女│同上    │
├──┼─────────────────────┼──┼───┼────┤
│87  │經濟部函（新階國際公司）                  │6張 │李玉女│同上    │
├──┼─────────────────────┼──┼───┼────┤
│88  │臺北縣政府函（新階國際公司）              │1張 │李玉女│同上    │
├──┼─────────────────────┼──┼───┼────┤
│89  │新階國際公司營利事業登記證                │3張 │李玉女│同上    │
├──┼─────────────────────┼──┼───┼────┤
│90  │新階國際有限公司章程                      │1本 │李玉女│本院卷一│
│    │                                          │    │      │P.233   │
├──┼─────────────────────┼──┼───┼────┤
│91  │黃倍原身份證影本                          │1張 │李玉女│同上    │
├──┼─────────────────────┼──┼───┼────┤
│92  │黃倍原切結書                              │2張 │李玉女│同上    │
├──┼─────────────────────┼──┼───┼────┤
│93  │000000000000支票存款戶憑舊式印鑑付款通知  │1張 │李玉女│同上    │
├──┼─────────────────────┼──┼───┼────┤
│94  │新階國際有限公司變更登記                  │5張 │李玉女│同上    │
├──┼─────────────────────┼──┼───┼────┤
│95  │張永桐身份證影印本                        │2張 │李玉女│同上    │
├──┼─────────────────────┼──┼───┼────┤
│96  │經濟部函（新階國際有限公司）              │1本 │李玉女│同上    │
├──┼─────────────────────┼──┼───┼────┤
│97  │臺北縣政府經濟發展局函（新階企業有限公司）│1本 │李玉女│同上    │
├──┼─────────────────────┼──┼───┼────┤
│98  │新階國際有限公司章程                      │3張 │李玉女│同上    │
├──┼─────────────────────┼──┼───┼────┤
│99  │新階國際有限公司股東同意書                │1張 │李玉女│同上    │
├──┼─────────────────────┼──┼───┼────┤
│100 │臺灣銀行收據                              │1本 │李玉女│同上    │
├──┼─────────────────────┼──┼───┼────┤
│101 │日期橡皮圖章                              │1個 │李玉女│本院卷一│
│    │                                          │    │      │P.234   │
├──┼─────────────────────┼──┼───┼────┤
│102 │臺灣企銀（詹旻璋）                        │1本 │李玉女│同上    │
├──┼─────────────────────┼──┼───┼────┤
│103 │第一銀行存摺（小神通興業）                │1本 │李玉女│同上    │
├──┼─────────────────────┼──┼───┼────┤
│104 │華泰銀行存摺（陳弘瑋）                    │1本 │李玉女│同上    │
├──┼─────────────────────┼──┼───┼────┤
│105 │彰化銀行存摺（神通事業）                  │1本 │李玉女│本院卷一│
│    │                                          │    │      │P.235   │
├──┼─────────────────────┼──┼───┼────┤
│106 │華泰銀昂存摺（富莉萊國計）                │1本 │李玉女│同上    │
├──┼─────────────────────┼──┼───┼────┤
│107 │北五信存摺（劉餘生）                      │1本 │李玉女│同上    │
├──┼─────────────────────┼──┼───┼────┤
│108 │華南銀行存摺（潘韻竹）                    │1本 │李玉女│同上    │
├──┼─────────────────────┼──┼───┼────┤
│109 │華南銀行存摺（慧心坊企業）                │1本 │李玉女│同上    │
├──┼─────────────────────┼──┼───┼────┤
│110 │合作金庫存摺（家成通訊）                  │1本 │李玉女│同上    │
├──┼─────────────────────┼──┼───┼────┤
│111 │華南銀行票據代收存摺（慧心坊企業）        │1本 │李玉女│同上    │
├──┼─────────────────────┼──┼───┼────┤
│112 │中國信託存摺（詹旻璋）                    │1本 │李玉女│同上    │
├──┼─────────────────────┼──┼───┼────┤
│113 │永豐銀行存摺（李永釧）                    │1本 │李玉女│同上    │
├──┼─────────────────────┼──┼───┼────┤
│114 │華泰銀行存摺）（0000000000000）           │1本 │李玉女│同上    │
├──┼─────────────────────┼──┼───┼────┤
│115 │第一銀行存摺（有金融卡，蔡國珍）          │1本 │李玉女│同上    │
├──┼─────────────────────┼──┼───┼────┤
│116 │內湖區農會存摺（楊金秀）                  │1本 │李玉女│本院卷一│
│    │                                          │    │      │P.236   │
├──┼─────────────────────┼──┼───┼────┤
│117 │中國信託代收簿（詹旻璋）                  │1本 │李玉女│同上    │
├──┼─────────────────────┼──┼───┼────┤
│118 │臺灣中小企業銀行支票簿                    │2本 │李玉女│同上    │
├──┼─────────────────────┼──┼───┼────┤
│119 │商業本票簿                                │1本 │李玉女│同上    │
├──┼─────────────────────┼──┼───┼────┤
│120 │臺灣中小企業銀行支存款送款簿              │1本 │李玉女│同上    │
├──┼─────────────────────┼──┼───┼────┤
│121 │臺灣銀行送金簿                            │1本 │李玉女│同上    │
├──┼─────────────────────┼──┼───┼────┤
│122 │行動電話申請書                            │3張 │李玉女│同上    │
├──┼─────────────────────┼──┼───┼────┤
│123 │徐士麟身份證影本                          │1張 │李玉女│同上    │
├──┼─────────────────────┼──┼───┼────┤
│124 │唐明識身份證影本                          │1張 │李玉女│同上    │
├──┼─────────────────────┼──┼───┼────┤
│125 │本票（0000000 、0000000 ）                │2張 │李玉女│本院卷一│
│    │                                          │    │      │P.237   │
├──┼─────────────────────┼──┼───┼────┤
│126 │本票（586926）                            │1張 │李玉女│同上    │
├──┼─────────────────────┼──┼───┼────┤
│127 │臺灣中小企業銀行明細表0000000000          │1張 │李玉女│同上    │
├──┼─────────────────────┼──┼───┼────┤
│128 │便條紙                                    │1張 │李玉女│同上    │
├──┼─────────────────────┼──┼───┼────┤
│129 │數字章                                    │1個 │李玉女│同上    │
├──┼─────────────────────┼──┼───┼────┤
│130 │行動電話                                  │4支 │陳光明│本院卷一│
│    │                                          │    │      │P.238   │
├──┼─────────────────────┼──┼───┼────┤
│131 │帳冊                                      │3本 │陳光明│同上    │
├──┼─────────────────────┼──┼───┼────┤
│132 │華泰銀行金融卡                            │2張 │陳光明│同上    │
├──┼─────────────────────┼──┼───┼────┤
│133 │合作金庫金融卡                            │1張 │陳光明│同上    │
├──┼─────────────────────┼──┼───┼────┤
│134 │內湖區農會金融卡                          │1張 │陳光明│同上    │
├──┼─────────────────────┼──┼───┼────┤
│135 │永豐銀行金融卡                            │1張 │陳光明│同上    │
├──┼─────────────────────┼──┼───┼────┤
│136 │中國信託銀行金融卡                        │1張 │陳光明│同上    │
├──┼─────────────────────┼──┼───┼────┤
│137 │空白支票                                  │1疊 │陳光明│同上    │
├──┼─────────────────────┼──┼───┼────┤
│138 │臺灣中小企業銀行支票                      │2張 │陳光明│同上    │
├──┼─────────────────────┼──┼───┼────┤
│139 │臺灣銀行支票                              │1張 │陳光明│同上    │
├──┼─────────────────────┼──┼───┼────┤
│140 │新光銀行支票                              │1張 │陳光明│同上    │
├──┼─────────────────────┼──┼───┼────┤
│141 │第一銀行存摺                              │1本 │陳光明│本院卷一│
│    │                                          │    │      │P.239   │
├──┼─────────────────────┼──┼───┼────┤
│142 │華泰銀行存摺                              │1本 │陳光明│同上    │
├──┼─────────────────────┼──┼───┼────┤
│143 │合作金庫銀行存摺                          │1本 │陳光明│同上    │
├──┼─────────────────────┼──┼───┼────┤
│144 │中國信託銀行存摺                          │1本 │陳光明│同上    │
├──┼─────────────────────┼──┼───┼────┤
│145 │私章                                      │3個 │陳光明│同上    │
├──┼─────────────────────┼──┼───┼────┤
│146 │營利事業登記證                            │1疊 │陳光明│同上    │
├──┼─────────────────────┼──┼───┼────┤
│147 │人頭公司名冊                              │1張 │陳光明│同上    │
├──┼─────────────────────┼──┼───┼────┤
│148 │空白商業本票                              │1本 │陳光明│本院卷一│
│    │                                          │    │      │P.240   │
├──┼─────────────────────┼──┼───┼────┤
│149 │名片（「陳代書」）                        │1疊 │陳光明│同上    │
├──┼─────────────────────┼──┼───┼────┤
│150 │彰化銀行存摺                              │1本 │陳光明│同上    │
├──┼─────────────────────┼──┼───┼────┤
│151 │B.B 槍（含彈匣）                          │2支 │周子建│本院卷一│
│    │                                          │    │      │P.241   │
├──┼─────────────────────┼──┼───┼────┤
│152 │勞工保險證（含印章1 枚）                  │1張 │周子建│同上    │
├──┼─────────────────────┼──┼───┼────┤
│153 │帳冊                                      │1本 │周子建│同上    │
├──┼─────────────────────┼──┼───┼────┤
│154 │周士登營利事業登記證影本                  │1張 │周子建│同上    │
├──┼─────────────────────┼──┼───┼────┤
│155 │俐傑國際有限公司章                        │1個 │周子建│同上    │
├──┼─────────────────────┼──┼───┼────┤
│156 │立逸實業有限公司章                        │1個 │周子建│同上    │
├──┼─────────────────────┼──┼───┼────┤
│157 │97年11.12 月份空白發票                    │1本 │周子建│同上    │
├──┼─────────────────────┼──┼───┼────┤
│158 │97年5.6 月份空白發票                      │1本 │周子建│同上    │
├──┼─────────────────────┼──┼───┼────┤
│159 │迪雅實業有限公司影本                      │1張 │周子建│同上    │
├──┼─────────────────────┼──┼───┼────┤
│160 │開出支票影本                              │2張 │周子建│同上    │
├──┼─────────────────────┼──┼───┼────┤
│161 │申辦相關資料                              │1疊 │周子建│同上    │
├──┼─────────────────────┼──┼───┼────┤
│162 │計算機                                    │1台 │周子建│同上    │
├──┼─────────────────────┼──┼───┼────┤
│163 │呂英彰郵政儲金                            │1本 │周子建│本院卷一│
│    │                                          │    │      │P.242   │
├──┼─────────────────────┼──┼───┼────┤
│164 │PHS 行動電話（0000000000）                │1支 │周子建│同上    │
├──┼─────────────────────┼──┼───┼────┤
│165 │ZET行動電話                               │1支 │周子建│同上    │
├──┼─────────────────────┼──┼───┼────┤
│166 │PHS 行動電話（0000000000）                │1支 │周子建│同上    │
├──┼─────────────────────┼──┼───┼────┤
│167 │電話                                      │1台 │周子建│同上    │
├──┼─────────────────────┼──┼───┼────┤
│168 │客戶記帳單                                │1疊 │李玉女│本院卷一│
│    │                                          │    │      │P.243   │
├──┼─────────────────────┼──┼───┼────┤
│169 │代收票據憑證                              │1本 │李玉女│同上    │
├──┼─────────────────────┼──┼───┼────┤
│170 │客戶取款憑條                              │1疊 │李玉女│同上    │
├──┼─────────────────────┼──┼───┼────┤
│171 │客戶帳冊                                  │3本 │李玉女│同上    │
├──┼─────────────────────┼──┼───┼────┤
│172 │陽信銀行空白支票簿                        │2本 │李玉女│同上    │
├──┼─────────────────────┼──┼───┼────┤
│173 │新竹商業銀行空白支票簿                    │1本 │李玉女│同上    │
├──┼─────────────────────┼──┼───┼────┤
│174 │臺新銀行支票（金額88萬元整）              │1張 │李玉女│同上    │
├──┼─────────────────────┼──┼───┼────┤
│175 │華泰銀行支票（金額7 萬6638元整）          │1張 │李玉女│同上    │
├──┼─────────────────────┼──┼───┼────┤
│176 │星展銀行支票（金額46萬1 千；88萬2 千元整）│2張 │李玉女│同上    │
├──┼─────────────────────┼──┼───┼────┤
│177 │合作金庫支票（金額24萬7378元整）          │1張 │李玉女│同上    │
├──┼─────────────────────┼──┼───┼────┤
│178 │國泰世華支票（金額76萬8 千元整）          │1張 │李玉女│同上    │
├──┼─────────────────────┼──┼───┼────┤
│179 │華泰銀行存摺0000000000000                 │1本 │李玉女│本院卷一│
│    │                                          │    │      │P.244   │
├──┼─────────────────────┼──┼───┼────┤
│180 │國泰世華存摺000000000000                  │1本 │李玉女│同上    │
├──┼─────────────────────┼──┼───┼────┤
│181 │玉山銀行存摺0000000000000                 │1本 │李玉女│同上    │
├──┼─────────────────────┼──┼───┼────┤
│182 │名片（「李代書」）                        │1盒 │李玉女│同上    │
├──┼─────────────────────┼──┼───┼────┤
│183 │私章                                      │19個│李玉女│同上    │
├──┼─────────────────────┼──┼───┼────┤
│184 │新階國際企業有限公司章                    │1個 │李玉女│同上    │
├──┼─────────────────────┼──┼───┼────┤
│185 │公司章                                    │6枚 │李玉女│同上    │
├──┼─────────────────────┼──┼───┼────┤
│186 │建築物所有權狀（097 北古字第0174460 號）  │1張 │李玉女│同上    │
├──┼─────────────────────┼──┼───┼────┤
│187 │土地所有權狀（097 古字第023879號）        │1張 │李玉女│同上    │
├──┼─────────────────────┼──┼───┼────┤
│188 │人頭身份證影本                            │1疊 │李玉女│本院卷一│
│    │                                          │    │      │P.245   │
├──┼─────────────────────┼──┼───┼────┤
│189 │臺北縣政府營利事業登記證                  │4張 │李玉女│同上    │
├──┼─────────────────────┼──┼───┼────┤
│190 │臺北市政府營利事業登記證                  │4張 │李玉女│同上    │
├──┼─────────────────────┼──┼───┼────┤
│191 │支票影本                                  │1疊 │李玉女│同上    │
├──┼─────────────────────┼──┼───┼────┤
│192 │人頭公司資料                              │1疊 │李玉女│同上    │
├──┼─────────────────────┼──┼───┼────┤
│193 │客戶名片                                  │1本 │李玉女│同上    │
├──┼─────────────────────┼──┼───┼────┤
│194 │印有「陳代書」                            │1疊 │李永釧│本院卷一│
│    │名片                                      │    │      │P.246   │
├──┼─────────────────────┼──┼───┼────┤
│195 │華南商業銀行存摺000000000000              │1本 │李永釧│同上    │
├──┼─────────────────────┼──┼───┼────┤
│196 │私章                                      │2個 │李永釧│同上    │
├──┼─────────────────────┼──┼───┼────┤
│197 │空白切結書                                │5張 │李永釧│同上    │
├──┼─────────────────────┼──┼───┼────┤
│198 │人頭資料                                  │4張 │李永釧│同上    │
├──┼─────────────────────┼──┼───┼────┤
│199 │申請支票兌付票據申請書                    │1張 │李永釧│同上    │
│    │                                          │    │      │        │
├──┼─────────────────────┼──┼───┼────┤
│200 │公司名稱、統編橡皮章                      │19個│何永來│本院卷一│
│    │                                          │    │      │P.247   │
├──┼─────────────────────┼──┼───┼────┤
│201 │元和平公司大小章                          │2個 │何永來│同上    │
│    │                                          │    │      │        │
├──┼─────────────────────┼──┼───┼────┤
│202 │力全民公司大小章                          │2個 │何永來│同上    │
│    │                                          │    │      │        │
├──┼─────────────────────┼──┼───┼────┤
│203 │仁中公司大小章                            │2個 │何永來│同上    │
│    │                                          │    │      │        │
├──┼─────────────────────┼──┼───┼────┤
│204 │立川公司大小章                            │2個 │何永來│同上    │
│    │                                          │    │      │        │
├──┼─────────────────────┼──┼───┼────┤
│205 │聯樂企業公司登記資料（林志文）            │1疊 │何永來│同上    │
├──┼─────────────────────┼──┼───┼────┤
│206 │聯樂企業公司章                            │1個 │何永來│同上    │
├──┼─────────────────────┼──┼───┼────┤
│207 │台北富邦銀行存摺（戶名林志文）            │1本 │何永來│同上    │
├──┼─────────────────────┼──┼───┼────┤
│208 │彰化銀行存摺（聯樂企業有限公司）          │1本 │何永來│同上    │
├──┼─────────────────────┼──┼───┼────┤
│209 │台北銀行存摺（聯樂企業有限公司）          │1本 │何永來│同上    │
├──┼─────────────────────┼──┼───┼────┤
│210 │銀行支票存款送款簿                        │6本 │何永來│同上    │
├──┼─────────────────────┼──┼───┼────┤
│211 │稻江商業銀行存摺（戶名：陳宗泰）          │1本 │何永來│同上    │
├──┼─────────────────────┼──┼───┼────┤
│212 │臺灣銀行存摺戶名：力全民企業有限公司      │1本 │何永來│本院卷一│
│    │                                          │    │      │P.248   │
├──┼─────────────────────┼──┼───┼────┤
│213 │臺灣銀行存摺戶名：元和平企業有限公司      │1本 │何永來│同上    │
├──┼─────────────────────┼──┼───┼────┤
│214 │板信銀行存摺戶名：立川實業有限公司        │1本 │何永來│同上    │
├──┼─────────────────────┼──┼───┼────┤
│215 │臺灣中小企業銀行存摺戶名：力全民企業有限公│1本 │何永來│同上    │
│    │司                                        │    │      │        │
├──┼─────────────────────┼──┼───┼────┤
│216 │彰化銀行存摺戶名：利洋國際公司            │1本 │何永來│同上    │
├──┼─────────────────────┼──┼───┼────┤
│217 │華南商業銀行存摺戶名：立川實業有限公司    │1本 │何永來│同上    │
├──┼─────────────────────┼──┼───┼────┤
│218 │彰化銀行存摺戶名：仁中實業有限公司        │1本 │何永來│同上    │
├──┼─────────────────────┼──┼───┼────┤
│219 │第一銀行存摺戶名：力全民企業有限公司      │1本 │何永來│同上    │
├──┼─────────────────────┼──┼───┼────┤
│220 │華泰銀行存摺戶名：仁中實業有限公司（附金融│1本 │何永來│同上    │
│    │卡1 張000000 0000000）                    │    │      │        │
├──┼─────────────────────┼──┼───┼────┤
│221 │銀行存款憑條                              │1疊 │何永來│同上    │
├──┼─────────────────────┼──┼───┼────┤
│222 │第一銀行支票（發票人：力全民有限公司）    │1疊 │何永來│本院卷一│
│    │                                          │    │      │P.249   │
├──┼─────────────────────┼──┼───┼────┤
│223 │臺灣企銀行支票（發票人：力全民有限公司）  │1疊 │何永來│同上    │
├──┼─────────────────────┼──┼───┼────┤
│224 │臺灣企銀行支票（發票人：元和平有限公司）  │1疊 │何永來│同上    │
├──┼─────────────────────┼──┼───┼────┤
│225 │彰化企銀行支票（發票人：仁中實業有限公司）│1疊 │何永來│同上    │
├──┼─────────────────────┼──┼───┼────┤
│226 │臺北市內湖區農會支票（發票人：楊宗秀）    │1疊 │何永來│同上    │
├──┼─────────────────────┼──┼───┼────┤
│227 │NOKIA 行動電話門號：0000000000            │1支 │何永來│同上    │
├──┼─────────────────────┼──┼───┼────┤
│228 │NOKIA 行動電話門號：0000000000            │1支 │何永來│同上    │
├──┼─────────────────────┼──┼───┼────┤
│229 │營業額銷售額與稅額申報書（401 申報書）    │1疊 │何永來│同上    │
├──┼─────────────────────┼──┼───┼────┤
│230 │進口報單                                  │1疊 │何永來│同上    │
├──┼─────────────────────┼──┼───┼────┤
│231 │公司行號營業項目代碼表                    │1疊 │何永來│同上    │
├──┼─────────────────────┼──┼───┼────┤
│232 │立川實業公司經濟部函                      │1份 │何永來│本院卷一│
│    │                                          │    │      │P.250   │
├──┼─────────────────────┼──┼───┼────┤
│233 │正新旅行社代收轉付收據明細資料            │1袋 │何永來│同上    │
├──┼─────────────────────┼──┼───┼────┤
│234 │聯樂企業有限公司申請公司資料              │1份 │何永來│同上    │
├──┼─────────────────────┼──┼───┼────┤
│235 │志交工程有限公司大小章                    │2個 │何永來│同上    │
├──┼─────────────────────┼──┼───┼────┤
│236 │名佳昌企業有限公司登記資料                │1份 │何永來│同上    │
├──┼─────────────────────┼──┼───┼────┤
│237 │世王企業有限公司登記資料                  │1份 │何永來│同上    │
├──┼─────────────────────┼──┼───┼────┤
│238 │臺北市政府函（志其國際有限公司設立登記）  │1份 │何永來│同上    │
├──┼─────────────────────┼──┼───┼────┤
│239 │志其國際有限公司大小章                    │2個 │何永來│同上    │
├──┼─────────────────────┼──┼───┼────┤
│240 │山水精品百貨有限公司註銷資料              │1份 │何永來│同上    │
├──┼─────────────────────┼──┼───┼────┤
│241 │山水精品百貨有限公司大小章                │2個 │何永來│同上    │
├──┼─────────────────────┼──┼───┼────┤
│242 │私章（陳宗泰）                            │1個 │何永來│同上    │
├──┼─────────────────────┼──┼───┼────┤
│243 │公司大小章及私章（含三鴻國際有限公司等）  │15個│何永來│同上    │
├──┼─────────────────────┼──┼───┼────┤
│244 │名片                                      │3盒 │吳素萍│本院卷一│
│    │                                          │    │      │P.251   │
├──┼─────────────────────┼──┼───┼────┤
│245 │門號0000000000 行動電話                   │1支 │吳素萍│同上    │
├──┼─────────────────────┼──┼───┼────┤
│246 │門號0000000000 行動電話                   │1支 │吳素萍│同上    │
├──┼─────────────────────┼──┼───┼────┤
│247 │門號0000000000 行動電話                   │1支 │吳素萍│同上    │
├──┼─────────────────────┼──┼───┼────┤
│248 │門號0000000000 行動電話                   │1支 │吳素萍│本院卷一│
│    │                                          │    │      │P.252   │
├──┼─────────────────────┼──┼───┼────┤
│249 │門號0000000000 行動電話                   │1支 │吳素萍│同上    │
├──┼─────────────────────┼──┼───┼────┤
│250 │林清源印章                                │1支 │吳素萍│同上    │
├──┼─────────────────────┼──┼───┼────┤
│251 │聯毅水電工程公司大小章                    │1支 │吳素萍│同上    │
├──┼─────────────────────┼──┼───┼────┤
│252 │聯毅水電工程公司存簿                      │2本 │吳素萍│同上    │
├──┼─────────────────────┼──┼───┼────┤
│253 │慧心坊公司大小章                          │2個 │吳素萍│同上    │
├──┼─────────────────────┼──┼───┼────┤
│254 │慧心坊公司存簿                            │2本 │吳素萍│同上    │
├──┼─────────────────────┼──┼───┼────┤
│255 │莊麗真印章                                │1個 │吳素萍│同上    │
├──┼─────────────────────┼──┼───┼────┤
│256 │記事簿                                    │2本 │黃玉玫│本院卷一│
│    │                                          │    │      │P.253   │
├──┼─────────────────────┼──┼───┼────┤
│257 │銀行存款簿                                │3本 │黃玉玫│同上    │
├──┼─────────────────────┼──┼───┼────┤
│258 │公司及分公司基本資料明細                  │6張 │黃玉玫│同上    │
├──┼─────────────────────┼──┼───┼────┤
│259 │臺灣中小企銀空白支票                      │2張 │黃玉玫│同上    │
├──┼─────────────────────┼──┼───┼────┤
│260 │遠東國際商業銀行空白支票                  │1張 │黃玉玫│同上    │
├──┼─────────────────────┼──┼───┼────┤
│261 │臺灣銀行支票                              │1張 │黃玉玫│同上    │
├──┼─────────────────────┼──┼───┼────┤
│262 │臺灣銀行空白支票                          │1張 │黃玉玫│同上    │
├──┼─────────────────────┼──┼───┼────┤
│263 │板信商業銀行空白支票                      │1張 │黃玉玫│同上    │
├──┼─────────────────────┼──┼───┼────┤
│264 │合作金庫商業銀行空白支票                  │3張 │黃玉玫│同上    │
├──┼─────────────────────┼──┼───┼────┤
│265 │陽信銀行空白支票（開顯國際有限公司）      │1張 │黃玉玫│同上    │
├──┼─────────────────────┼──┼───┼────┤
│266 │玉山銀行空白支票                          │8張 │黃玉玫│同上    │
├──┼─────────────────────┼──┼───┼────┤
│267 │中國信託商業銀行空白支票                  │1張 │黃玉玫│同上    │
├──┼─────────────────────┼──┼───┼────┤
│268 │臺北市第九信用合作社空白支票              │2張 │黃玉玫│本院卷一│
│    │                                          │    │      │P.254   │
├──┼─────────────────────┼──┼───┼────┤
│269 │華泰商銀空白支票                          │14張│黃玉玫│同上    │
├──┼─────────────────────┼──┼───┼────┤
│270 │淡水第一信用合作社空白支票                │4張 │黃玉玫│同上    │
├──┼─────────────────────┼──┼───┼────┤
│271 │第一銀行空白支票                          │4張 │黃玉玫│同上    │
├──┼─────────────────────┼──┼───┼────┤
│272 │臺灣銀行空白支票                          │7張 │黃玉玫│同上    │
├──┼─────────────────────┼──┼───┼────┤
│273 │彰化商業銀行空白支票                      │4張 │黃玉玫│同上    │
├──┼─────────────────────┼──┼───┼────┤
│274 │華南商業銀行空白支票                      │6張 │黃玉玫│同上    │
├──┼─────────────────────┼──┼───┼────┤
│275 │合作金庫空白支票                          │8張 │黃玉玫│同上    │
├──┼─────────────────────┼──┼───┼────┤
│276 │中國信託商業銀行申請兌付票據申請書        │5張 │黃玉玫│同上    │
├──┼─────────────────────┼──┼───┼────┤
│277 │第一銀行申請兌付票據申請書                │2張 │黃玉玫│同上    │
├──┼─────────────────────┼──┼───┼────┤
│278 │臺灣銀行兌付申請書                        │2張 │黃玉玫│本院卷一│
│    │                                          │    │      │P.255   │
├──┼─────────────────────┼──┼───┼────┤
│279 │中國信託兌付申請書                        │1張 │黃玉玫│同上    │
├──┼─────────────────────┼──┼───┼────┤
│280 │空白支票拒絕往來申請兌付                  │2張 │黃玉玫│同上    │
├──┼─────────────────────┼──┼───┼────┤
│281 │工作日報表（販售支票目錄）                │2張 │黃玉玫│同上    │
├──┼─────────────────────┼──┼───┼────┤
│282 │空白信封套                                │11個│黃玉玫│同上    │
├──┼─────────────────────┼──┼───┼────┤
│283 │行動電話0000000000                        │1支 │黃玉玫│同上    │
├──┼─────────────────────┼──┼───┼────┤
│284 │行動電話0000000000                        │1支 │黃玉玫│同上    │
├──┼─────────────────────┼──┼───┼────┤
│285 │行動電話0000000000                        │1支 │黃玉玫│同上    │
├──┼─────────────────────┼──┼───┼────┤
│286 │行動電話0000000000                        │1支 │黃玉玫│同上    │
├──┼─────────────────────┼──┼───┼────┤
│287 │名片（楊代書，0000000000）                │10張│黃玉玫│同上    │
├──┼─────────────────────┼──┼───┼────┤
│288 │銀行存摺簿（託收票據）                    │13本│黃玉玫│本院卷一│
│    │                                          │    │      │P.256   │
├──┼─────────────────────┼──┼───┼────┤
│289 │名片（楊代書服務處電話：0000000000、      │12張│黃玉玫│同上    │
│    │00000000、服務專線：0000000000、0000000000│    │      │        │
├──┼─────────────────────┼──┼───┼────┤
│290 │OKWAP 行動電話0000000000                  │1支 │張嘉仁│本院卷一│
│    │                                          │    │      │P.259   │
├──┼─────────────────────┼──┼───┼────┤
│291 │NOKIA 行動電話0000000000                  │1支 │張嘉仁│同上    │
├──┼─────────────────────┼──┼───┼────┤
│292 │SONY ERICSSON 行動電話0000000000          │1支 │張嘉仁│同上    │
├──┼─────────────────────┼──┼───┼────┤
│293 │WIN 行動電話0000000000                    │1支 │張嘉仁│同上    │
├──┼─────────────────────┼──┼───┼────┤
│294 │日期章                                    │1個 │張嘉仁│同上    │
├──┼─────────────────────┼──┼───┼────┤
│295 │估價單                                    │1本 │張嘉仁│同上    │
├──┼─────────────────────┼──┼───┼────┤
│296 │房屋租賃契約書                            │2本 │張嘉仁│同上    │
├──┼─────────────────────┼──┼───┼────┤
│297 │丁業峻房屋繳款書所有權狀影本              │4張 │張嘉仁│同上    │
├──┼─────────────────────┼──┼───┼────┤
│298 │商業本票                                  │2本 │張嘉仁│同上    │
├──┼─────────────────────┼──┼───┼────┤
│299 │收支簿                                    │1本 │張嘉仁│同上    │
├──┼─────────────────────┼──┼───┼────┤
│300 │收支簿                                    │1本 │張嘉仁│同上    │
├──┼─────────────────────┼──┼───┼────┤
│301 │資料                                      │1疊 │張嘉仁│同上    │
├──┼─────────────────────┼──┼───┼────┤
│302 │出貨單                                    │3張 │張嘉仁│同上    │
├──┼─────────────────────┼──┼───┼────┤
│303 │PHS/GSM 行動電話（0000000000 ）           │1支 │陳偉龍│本院卷一│
│    │                                          │    │      │P.261   │
├──┼─────────────────────┼──┼───┼────┤
│304 │臺灣銀行蘆洲分行支票正本                  │1張 │陳偉龍│同上    │
├──┼─────────────────────┼──┼───┼────┤
│305 │支票影本                                  │4張 │陳偉龍│同上    │
├──┼─────────────────────┼──┼───┼────┤
│306 │CP0000000 、XC0000000 、BZ0000000 、      │4張 │陳偉龍│同上    │
│    │AB0000000                                 │    │      │        │
├──┼─────────────────────┼──┼───┼────┤
│307 │AA0000000 、AE0000000 、AB0000000 、      │4張 │陳偉龍│同上    │
│    │FA0000000                                 │    │      │        │
├──┼─────────────────────┼──┼───┼────┤
│308 │FA0000000 、AB0000000 、AY0000000 、      │4張 │陳偉龍│同上    │
│    │MM0000000                                 │    │      │        │
├──┼─────────────────────┼──┼───┼────┤
│309 │AD0000000 、CP0000000                     │2張 │陳偉龍│同上    │
├──┼─────────────────────┼──┼───┼────┤
│310 │新臺幣2 萬3 千2 百元                      │    │何永來│同上    │
└──┴─────────────────────┴──┴───┴────┘
附表十（被告張三格、李玉女、黃玉玫、吳素萍、黃國雄、陳光
      明、周子建、張嘉仁加入系爭詐騙集團期間、分工方式、
      使用電話、自各加入集團後之共同實施之詐欺犯行）
┌─┬─┬────┬─────┬──────┬──────────────┐
│編│A.│B.加入系│C.分工方式│D.供犯罪聯絡│E.各被告自其加入系爭詐騙集團│
│號│集│爭詐騙集│          │  之行動電話│  後共同實施之詐欺犯行      │
│  │團│團期間  │          │            │                            │
│  │成│        │          │            │                            │
│  │員│        │          │            │                            │
├─┼─┼────┼─────┼──────┼──────────────┤
│1 │張│97年1 月│首謀（取得│            │附表十二編號1 至168         │
│  │三│起即首謀│虛設行號或│            │                            │
│  │格│籌組系爭│個人空白支│            │                            │
│  │  │詐騙集團│票交付外務│            │                            │
│  │  │迄本件查│人員，使其│            │                            │
│  │  │獲止    │等得以對外│            │                            │
│  │  │        │兜售）    │            │                            │
├─┼─┼────┼─────┼──────┼──────────────┤
│2 │李│97年6 月│外務人員（│0000000000  │附表十二編號                │
│  │玉│中旬起迄│負責對外販│、0000000000│7A,17,19,21,22,23,24,25,27, │
│  │女│本件查獲│售並交付人│            │30,31,32,33,34,35,36,38,40, │
│  │  │止（參本│頭支票）  │            │41,43,44,45,46,47,48,49,50, │
│  │  │院100 年│          │            │51,52,53,54,55,56,57,58,59, │
│  │  │6 月3日 │          │            │60,61,62,64,65,66,67,68,71, │
│  │  │審判筆錄│          │            │72,73,74,75,76,77,78,79,80, │
│  │  │第131 頁│          │            │81,83,84,85,86,87,89,90,91, │
│  │  │被告李玉│          │            │92,93,94,95,96,97,98,99,100,│
│  │  │女之供述│          │            │101,104,105,106,107,108,109,│
│  │  │）      │          │            │110,111,113,114,115,116,117,│
│  │  │        │          │            │118,119,120,124,125,127,130A│
│  │  │        │          │            │,131,132,133,134,137,138,139│
│  │  │        │          │            │,140,141,142,143,144,146,148│
│  │  │        │          │            │,149,150,151,153,155,156,159│
│  │  │        │          │            │,160,161,162,163,165,168    │
├─┼─┼────┼─────┼──────┼──────────────┤
│3 │黃│97年6 月│外務人員（│0000000000  │附表十二編號                │
│  │玉│底起迄本│負責對外販│、0000000000│7A,19B,21,22,23,24,25,27,30,│
│  │玫│件查獲止│售並交付人│、0000000000│31,32,33,34,35,36,38,40,41, │
│  │  │（參同上│頭支票）  │、0000000000│43,44,45,46,47,48,49,50,51, │
│  │  │述期日審│          │            │52,53,54,55,56,57,58,59,60, │
│  │  │判筆錄第│          │            │61,62,64,65,66,67,68,71,72, │
│  │  │140 頁被│          │            │73,74,75,76,77,78,79,80,81, │
│  │  │告黃玉玫│          │            │83,84,85,86,87,89,90,91,92, │
│  │  │之供述）│          │            │93,94,95,96,97,98,99,100,101│
│  │  │        │          │            │,104,105,106,107,108,109,110│
│  │  │        │          │            │,111,113,114,115,116,117,118│
│  │  │        │          │            │,119,120,124,125,127,129,   │
│  │  │        │          │            │130A,131,132,133,134,137,138│
│  │  │        │          │            │,139,140,141,142,143,144,146│
│  │  │        │          │            │,148,149,150,151,153,155,156│
│  │  │        │          │            │,159,160,161,162,163,165,168│
├─┼─┼────┼─────┼──────┼──────────────┤
│4 │吳│97年6 月│外務人員（│0000000000、│附表十二編號                │
│  │素│初起迄97│負責對外販│0000000000、│7A,17,19,21,22,23,24,25,27, │
│  │萍│年12月底│售並交付人│0000000000  │30,31,32,33,34,35,36,38,40, │
│  │  │止（參同│頭支票）  │            │41,43,44,45,46,47,48,49,50, │
│  │  │上述期日│          │            │51,52,53,54,55,56,57,58,59, │
│  │  │審判筆錄│          │            │60,61,62,64,65,66,67,68,69, │
│  │  │第132 頁│          │            │71,72,73,74,75,76,77,78,79, │
│  │  │被告吳素│          │            │80,81,83,84,85,86,87,89,90, │
│  │  │萍之供述│          │            │91,92,93,94,95,96,97,98,99, │
│  │  │）      │          │            │100,101,104,105,106,107,108,│
│  │  │        │          │            │109,110,111,113,114,115,116,│
│  │  │        │          │            │118,119,120,124,125,127,129,│
│  │  │        │          │            │131,132,133,134,137,139,140,│
├─┼─┼────┼─────┼──────┼──────────────┤
│5 │黃│97年6 月│外務人員（│0000000000  │附表十二編號                │
│  │國│下旬起迄│負責對外販│            │7A,19B,21,22,23,24,25,27,30,│
│  │雄│本件查獲│售並交付人│            │31,32,33,34,35,36,38,40,41, │
│  │  │止（參同│頭支票）  │            │43,44,45,46,47,48,49,50,51, │
│  │  │上述期日│          │            │52,53,54,55,56,57,58,59,60, │
│  │  │審判筆錄│          │            │61,62,64,65,66,67,68,71,72, │
│  │  │第133 頁│          │            │73,74,75,76,77,78,79,80,81, │
│  │  │被告黃國│          │            │83,84,85,86,87,88,89,90,91, │
│  │  │雄之供述│          │            │92,93,94,95,96,97,98,99,100,│
│  │  │）      │          │            │101,104,105,106,107,108,109,│
│  │  │        │          │            │110,111,113,114,115,116,117,│
│  │  │        │          │            │118,119,120,124,125,127,129,│
│  │  │        │          │            │130A,131,132,133,134,137,138│
│  │  │        │          │            │,139,140,141,142,143,144,146│
│  │  │        │          │            │,148,149,150,151,153,155,156│
│  │  │        │          │            │,159,160,161,162,163,165,168│
├─┼─┼────┼─────┼──────┼──────────────┤
│6 │陳│97年10月│外務人員（│0000000000  │附表十二編號                │
│  │光│底起迄本│負責對外販│            │7A,41,68B,68C,68D,68E,68F,  │
│  │明│件查獲止│售並交付人│            │68G,68H,68I,                │
│  │  │（參同上│頭支票）  │            │,99,100,101,104,105,106, 1  │
│  │  │述期日審│          │            │07,108,109,110,111,113,114, │
│  │  │判筆錄第│          │            │115,116,118,119,120,124,125,│
│  │  │133 至  │          │            │127,129,130A,131,132,133,134│
│  │  │134 頁被│          │            │,137,138,139,140,141,142,143│
│  │  │告陳光明│          │            │,144,149,150,151,153,155,156│
│  │  │之供述）│          │            │,159,160,161,162,163,165,168│
├─┼─┼────┼─────┼──────┼──────────────┤
│7 │周│97年6 月│擔任虛設之│            │附表十二編號                │
│  │子│25日起迄│富千代公司│            │19B,21,22,23,24,25,27,30,31,│
│  │建│本件查獲│、寶郁公司│            │32,33,34,35,36,38,40,41,43, │
│  │  │間止（參│負責人；在│            │44,45,46,47,48,49,50,51,52, │
│  │  │同上述期│「過票單」│            │53,54,55,56,57,58,59,60,61, │
│  │  │日審判筆│上蓋章；前│            │62,64,65,66,67,68,71,72,73, │
│  │  │錄第134 │往銀行蓋章│            │74,75,76,77,78,79,80,81,83, │
│  │  │頁被告周│          │            │84,85,86,87,89,90,91,92,93, │
│  │  │子建之供│          │            │94,95,96,97,98,99,100,101,  │
│  │  │述）    │          │            │104,105,106,107,108,109,110,│
│  │  │        │          │            │111,113,114,115,116,117,118,│
│  │  │        │          │            │119,120,124,125,127,129,130A│
│  │  │        │          │            │,131,132,133,134,137,138,139│
│  │  │        │          │            │,140,141,142,143,144,146,148│
│  │  │        │          │            │,149,150,151,153,155,156,159│
│  │  │        │          │            │,160,161,162,163,165,168    │
├─┼─┼────┼─────┼──────┼──────────────┤
│8 │張│97年4 月│擔任虛設之│            │附表十二編號                │
│  │嘉│16日起迄│俐傑公司負│            │3,6,7A,8,9,10,11,12,13,14,15│
│  │仁│97年12月│責人；接聽│            │,16,17,18,19,20,21,22,23,24,│
│  │  │中旬止（│電話、外出│            │25,27,30,31,32,33,34,35,36, │
│  │  │參本院  │送人頭支票│            │38,40,41,43,44,45,46,47,48, │
│  │  │100 年7 │予前開外務│            │49,50,51,52,53,54,55,56,57, │
│  │  │月20日審│人員或買受│            │58,59,60,61,62,64,65,66,67, │
│  │  │判筆錄第│人        │            │68,71,72,73,74,75,76,77,78, │
│  │  │84頁被告│          │            │79,80,81,83,84,85,86,87,89, │
│  │  │張嘉仁之│          │            │90,91,92,93,94,95,96,97,98, │
│  │  │供述）  │          │            │99,100,101,104,105,106,107, │
│  │  │        │          │            │108,109,110,111,113,114,115,│
│  │  │        │          │            │116,117,118,119,120,124,125,│
│  │  │        │          │            │127,129,131,132,133,134,139,│
│  │  │        │          │            │140,                        │
└─┴─┴────┴─────┴──────┴──────────────┘
附表十一：（被告周士登、張健生幫助詐欺部分）
┌─┬───┬───────┬──────┬────────────────┐
│編│A.被告│B.犯罪時間    │C.行為      │D.幫助正犯實行之詐欺犯行        │
│號│      │              │            │                                │
├─┼───┼───────┼──────┼────────────────┤
│1 │周士登│98年2 月下旬起│負責駕車載送│附表十二編號                    │
│  │      │迄本件查獲止（│正犯李玉女外│7其中A部份,159,160,162,163,165, │
│  │      │本院100 年6 月│出販售、交付│168                             │
│  │      │3 日審判筆錄第│人頭支票予買│                                │
│  │      │131 頁被告周士│受人        │                                │
│  │      │登之供述）    │            │                                │
├─┼───┼───────┼──────┼────────────────┤
│2 │張健生│97年9 月底起迄│負責駕車載送│附表十二編號                    │
│  │      │本件查獲止（同│正犯黃玉玫外│36其中B部分,64,65,66,68 其中    │
│  │      │上述期日審判筆│出販售、交付│B,C,D,E,F,G,H,I部分,69,         │
│  │      │錄第133 頁被告│人頭支票予買│71,72,73,74,75,76,77,78,79,     │
│  │      │張健生之供述）│受人        │80,81,83,84,85,86,87,89,90,     │
│  │      │              │            │91,92,93,94,95,96,97,98,99,     │
│  │      │              │            │100,101,104,105,106,107,108,    │
│  │      │              │            │109,110,111,113,114,115,116,    │
│  │      │              │            │118,119,120,124,125,127,129,    │
│  │      │              │            │131,132,133,134,137,139,140,    │
└─┴───┴───────┴──────┴────────────────┘
附表十二（各被害人遭詐欺之詳情）
┌──┬───┬───────────────────┬──────────┬────────┐
│編號│被害│人頭支票                            │各被害人遭詐欺情形│證據欄        │
│    │  人  ├─────┬─────┬───┬───┤  （經被以各該人頭支│                │
│    │      │a.發票人  │b.付款人及│c.票面│d.退票│  票詐騙之時間及情形│                │
│    │      │          │  支票號碼│  金額│  時間│  ）                │                │
├──┼───┼─────┼─────┼───┼───┼──────────┼────────┤
│1   │李黃麗│家成通訊事│第一銀行民│162 萬│97年7 │支票前手執票人「雷昇│被害人李黃麗卿於│
│（起│卿    │業有限公司│生分行    │8400元│月2日 │昌」及「吳丞恩」於97│警詢時之陳述（偵│
│訴書│      │及負責人陳│支票號碼：│      │      │年3 月18日持該支票交│字第9488號卷三第│
│編號│      │治剛      │ZA0000000 │      │      │付被害人，以之作為向│605 至607 頁參照│
│54）│      │          │          │      │      │被害人借款之工具，被│）、支票及退票理│
│    │      │          │          │      │      │害人屆期提示付款不獲│由單影本各一紙（│
│    │      │          │          │      │      │現，始知遭詐騙。    │偵字第9488號卷三│
│    │      │          │          │      │      │                    │第610至611 頁） │
│    │      │          │          │      │      │                    │                │
├──┼───┼─────┼─────┼───┼───┼──────────┼────────┤
│2   │林宏晉│山竹實業有│國泰世華商│200 萬│97年9 │自稱「林志傑」之前手│被害人林宏晉於警│
│（起│      │限公司及負│業銀行    │元    │月12日│執票人於97年初以該支│詢時之陳述（偵字│
│訴書│      │責人游漢章│AA0000000 │      │      │票交付被害人作為支付│第9488號卷二第41│
│編號│      │          │          │      │      │工程款之工具，嗣經被│1 至413 頁）、支│
│6） │      │          │          │      │      │害人屆期提示付款不獲│票正反面影本、德│
│    │      │          │          │      │      │兌現，始知遭詐      │年國際股份有限公│
│    │      │          │          │      │      │                    │司工程標單建材精│
│    │      │          │          │      │      │                    │品應收帳款明細表│
│    │      │          │          │      │      │                    │各一份（偵字第94│
│    │      │          │          │      │      │                    │88號卷二第414 至│
│    │      │          │          │      │      │                    │416 頁）        │
├──┼───┼─┬───┼─────┼───┼───┼──────────┼────────┤
│3   │郭文瑞│A.│家成通│第一銀行民│70萬元│97年5 │支票前手執票人「張義│證人黃耀文於警詢│
│（起│      │  │訊事業│生分行    │      │月21日│海」於97年4 月21日持│時之陳述（偵字第│
│訴書│      │  │有限公│支票號碼：│      │      │該支票交付被害人，以│9488號卷四第977 │
│編號│      │  │司及負│ZA0000000 │      │      │之作為向被害人調借現│至978 頁參照）、│
│147 │      │  │責人陳│          │      │      │金之工具，被害人屆期│支票及退票理由單│
│）  │      │  │治剛  │          │      │      │提示付款不獲        │影本各一紙（偵字│
│    │      │  │      │          │      │      │                    │第9488號卷四第98│
│    │      │  │      │          │      │      │                    │0 頁）、委任書一│
│    │      │  │      │          │      │      │                    │紙（偵字第9488號│
│    │      │  │      │          │      │      │                    │卷四第979 頁）  │
│    │      │  │      │          │      │      │                    │                │
│    │      ├─┼───┼─────┼───┼───┼──────────┼────────┤
│    │      │B.│同上  │第一銀行民│65萬元│97年6 │同上                │同上            │
│    │      │  │      │生分行    │      │月21日│                    │                │
│    │      │  │      │支票號碼：│      │      │                    │                │
│    │      │  │      │ZA0000000 │      │      │                    │                │
│    │      │  │      │          │      │      │                    │                │
├──┼───┼─┴───┼─────┼───┼───┼──────────┼────────┤
│4   │羅運品│鴻利企業有│土城市農會│85萬  │97年7 │支票前手執票人「徐宛│被害人羅運品於警│
│（起│      │限公司及負│信用部    │5000元│月30日│璞」於97年4 月間之某│詢時之陳述（偵字│
│訴書│      │責人江明文│支票號碼：│      │      │時持該支票交付被害人│第9488號卷三第65│
│編號│      │          │FA0000000 │      │      │，以之作為向被害人支│5 至657 頁參照）│
│112 │      │          │          │      │      │付貨款之工具，被害人│、支票影本一紙（│
│）  │      │          │          │      │      │屆期提示付款不獲兌現│偵字第9488號卷三│
│    │      │          │          │      │      │始知遭詐騙。        │第85 4頁）、保管│
│    │      │          │          │      │      │                    │單一紙（偵字第94│
│    │      │          │          │      │      │                    │88 號 卷三第854 │
│    │      │          │          │      │      │                    │頁）            │
├──┼───┼─┬───┼─────┼───┼───┼──────────┼────────┤
│5   │陳澤乾│A.│理盟開│支票號碼：│1400萬│97年9 │支票前手執票人「林清│被害人陳澤乾於警│
│（起│      │  │發事業│0000000   │元    │月22日│志」分別於97年4 月間│詢時之陳述（偵字│
│訴書│      │  │有限公│          │      │      │之某時、7 月間之某時│第9488號卷四第10│
│編號│      │  │司及負│          │      │      │交付該些支票予被害人│46至1047頁）、票│
│159 │      │  │責人莊│          │      │      │，以之作為向被害人支│號0000000 支票及│
│）  │      │  │茂云  │          │      │      │付貨款之工具，嗣經被│退票理由單影本各│
│    │      ├─┼───┼─────┼───┼───┤害人屆期提示付款不獲│一紙（偵字第9488│
│    │      │B.│家成通│第一銀行民│250 萬│97年5 │兌現，始知遭詐      │號卷四第1050頁）│
│    │      │  │訊事業│生分行    │元    │月31日│                    │、票號ZA0000000 │
│    │      │  │有限公│支票號碼：│      │（發票│                    │、ZA0000000 支票│
│    │      │  │司及負│ZA0000000 │      │日）  │                    │影本二紙（偵卷第│
│    │      │  │責人陳│          │      │      │                    │9488號卷四第1048│
│    │      │  │治剛  │          │      │      │                    │頁）            │
│    │      ├─┼───┼─────┼───┼───┤                    │                │
│    │      │C.│同上  │第一銀行民│250 萬│97年5 │                    │                │
│    │      │  │      │生分行    │元    │月15日│                    │                │
│    │      │  │      │支票號碼：│      │（發票│                    │                │
│    │      │  │      │ZA0000000 │      │日）  │                    │                │
├──┼───┼─┼───┼─────┼───┼───┼──────────┼────────┤
│6   │陳筠蓁│A.│鴻利企│華南商業銀│65萬元│97年7 │支票前手執票人「林世│被害人陳筠蓁於警│
│（起│      │  │業有限│行土城分行│      │月14日│陽」於97年5 月份左右│詢時之陳述（偵字│
│訴書│      │  │公司及│支票號碼：│      │      │持該支票交付被害人，│第9488號卷三第85│
│編號│      │  │負責人│BD0000000 │      │      │佯稱與被害人合作買賣│9 至861 頁參照）│
│114 │      │  │江明文│          │      │      │土地，以之作為出資所│、支票及退票理由│
│）  │      │  │      │          │      │      │用之工具，被害人屆期│單影本各一紙（偵│
│    │      │  │      │          │      │      │提示付款不獲兌現，始│字第9488號卷三第│
│    │      │  │      │          │      │      │遭詐騙。            │862 頁至其背面）│
│    │      ├─┼───┼─────┼───┼───┼──────────┼────────┤
│    │      │B.│同上  │華南商業銀│60萬元│97年7 │於97年5 月份左右「林│被害人陳筠蓁於警│
│    │      │  │      │行土城分行│      │月17日│世陽」另持該支票交付│詢時之陳述（偵字│
│    │      │  │      │支票號碼：│      │      │被害人，叫被害人出資│第9488號卷三第85│
│    │      │  │      │BD0000000 │      │      │60萬合作買股票，開立│9 至861 頁參照）│
│    │      │  │      │          │      │      │該張支票給被害人，被│、支票及退票理由│
│    │      │  │      │          │      │      │害人屆期提示付款不獲│單影本各一紙（偵│
│    │      │  │      │          │      │      │現，始知遭詐騙。    │字第9488號卷三第│
│    │      │  │      │          │      │      │                    │862 頁至其背面）│
├──┼───┼─┼───┼─────┼───┼───┼──────────┼────────┤
│7   │吳美璋│A.│紅林木│中國信託商│24萬  │98年5 │支票前手執票人「陳煌│被害人許麗敏於警│
│（起│      │  │業有限│業銀行新店│4960元│月26日│璧」於98年5 月15日前│詢時之陳述（偵字│
│訴書│      │  │公司及│分行      │      │（發票│之某時交付該支票予被│第9488號卷四第10│
│編號│      │  │負責人│支票號碼：│      │日）  │害人，以之作為向被害│56至1057頁）、支│
│162 │      │  │吳餘傳│BZ0000000 │      │      │人周轉現金之工具，嗣│票影本一紙（偵字│
│）  │      │  │      │          │      │      │經被害人屆期提示付款│第9488號卷四第10│
│    │      │  │      │          │      │      │不獲兌現，始知遭詐  │66頁）、「陳煌璧│
│    │      │  │      │          │      │      │                    │」名片影本一紙（│
│    │      │  │      │          │      │      │                    │偵字第9488號卷四│
│    │      │  │      │          │      │      │                    │第1069）        │
│    │      ├─┼───┼─────┼───┼───┼──────────┼────────┤
│    │      │B.│江明文│支票號碼：│41 萬 │97年5 │支票前手執票人「陳煌│被害人吳美璋於警│
│    │      │  │      │0000000   │9800元│月29日│璧」於97年5 月29日前│詢時之陳述（偵字│
│    │      │  │      │          │      │      │幾天交付該支票予被害│第9488號卷四第10│
│    │      │  │      │          │      │      │人，以之作為向被害人│63至1065-2頁）、│
│    │      │  │      │          │      │      │周轉現金之工具，嗣經│「陳煌璧」名片影│
│    │      │  │      │          │      │      │被害人屆期提示付款不│本一紙（偵字第94│
│    │      │  │      │          │      │      │獲兌現，始知遭詐    │88號卷四第1069）│
│    │      │  │      │          │      │      │                    │                │
│    │      ├─┼───┼─────┼───┼───┼──────────┼────────┤
│    │      │C.│誌峰工│第一銀行佳│26 萬 │98年7 │同上                │被害人許麗敏於警│
│    │      │  │程行  │里分行    │7480元│月18日│                    │詢時之陳述（偵字│
│    │      │  │      │支票號碼：│      │（發票│                    │第9488號卷四第10│
│    │      │  │      │YA0000000 │      │日）  │                    │56至1057頁）、支│
│    │      │  │      │          │      │      │                    │票影本一紙（偵字│
│    │      │  │      │          │      │      │                    │第9488號卷四第10│
│    │      │  │      │          │      │      │                    │66頁）、「陳煌璧│
│    │      │  │      │          │      │      │                    │」名片影本一紙（│
│    │      │  │      │          │      │      │                    │偵字第9488號卷四│
│    │      │  │      │          │      │      │                    │第1069）        │
│    │      ├─┼───┼─────┼───┼───┼──────────┼────────┤
│    │      │D.│富千代│臺灣中小企│28 萬 │98年7 │同上                │被害人許麗敏於警│
│    │      │  │時業有│業銀行北三│4192元│月9 日│                    │詢時之陳述（偵字│
│    │      │  │限公司│重分行    │      │（發票│                    │第9488號卷四第10│
│    │      │  │及負責│支票號碼：│      │日）  │                    │56至1057頁）、支│
│    │      │  │人周子│AY0000000 │      │      │                    │票影本一紙（偵字│
│    │      │  │建    │          │      │      │                    │第9488號卷四第10│
│    │      │  │      │          │      │      │                    │66頁）、「陳煌璧│
│    │      │  │      │          │      │      │                    │」名片影本一紙（│
│    │      │  │      │          │      │      │                    │偵字第9488號卷四│
│    │      │  │      │          │      │      │                    │第1069）        │
│    │      │  │      │          │      │      │                    │                │
│    │      ├─┼───┼─────┼───┼───┼──────────┼────────┤
│    │      │E.│陳佩君│臺灣銀行民│24 萬 │98年6 │同上                │被害人許麗敏於警│
│    │      │  │      │權分行    │6500元│月12日│                    │詢時之陳述（偵字│
│    │      │  │      │支票號碼：│      │（發票│                    │第9488號卷四第10│
│    │      │  │      │AE0000000 │      │日）  │                    │56至1057頁）、支│
│    │      │  │      │          │      │      │                    │票影本一紙（偵字│
│    │      │  │      │          │      │      │                    │第9488號卷四第10│
│    │      │  │      │          │      │      │                    │67頁）、「陳煌璧│
│    │      │  │      │          │      │      │                    │」名片影本一紙（│
│    │      │  │      │          │      │      │                    │偵字第9488號卷四│
│    │      │  │      │          │      │      │                    │第1069）        │
│    │      │  │      │          │      │      │                    │                │
│    │      ├─┼───┼─────┼───┼───┼──────────┼────────┤
│    │      │F.│顏幸福│臺灣銀行民│25 萬 │98年6 │同上                │被害人許麗敏於警│
│    │      │  │      │權分行    │3400元│月26日│                    │詢時之陳述（偵字│
│    │      │  │      │支票號碼：│      │（發票│                    │第9488號卷四第10│
│    │      │  │      │AE0000000 │      │日）  │                    │56至1057頁）、支│
│    │      │  │      │          │      │      │                    │票影本一紙（偵字│
│    │      │  │      │          │      │      │                    │第9488號卷四第10│
│    │      │  │      │          │      │      │                    │67頁）、「陳煌璧│
│    │      │  │      │          │      │      │                    │」名片影本一紙（│
│    │      │  │      │          │      │      │                    │偵字第9488號卷四│
│    │      │  │      │          │      │      │                    │第1069）        │
│    │      ├─┼───┼─────┼───┼───┼──────────┼────────┤
│    │      │G.│高冠聰│板信商業銀│20 萬 │98年7 │同上                │被害人許麗敏於警│
│    │      │  │      │行民族分行│9428元│月14日│                    │詢時之陳述（偵字│
│    │      │  │      │支票號碼：│      │（發票│                    │第9488號卷四第10│
│    │      │  │      │MM0000000 │      │日）  │                    │56至1057頁）、支│
│    │      │  │      │          │      │      │                    │票影本一紙（偵字│
│    │      │  │      │          │      │      │                    │第9488號卷四第10│
│    │      │  │      │          │      │      │                    │67頁）、「陳煌璧│
│    │      │  │      │          │      │      │                    │」名片影本一紙（│
│    │      │  │      │          │      │      │                    │偵字第9488號卷四│
│    │      │  │      │          │      │      │                    │第1069）        │
│    │      ├─┼───┼─────┼───┼───┼──────────┼────────┤
│    │      │H.│顏幸福│臺灣銀行民│25 萬 │98年5 │同上                │被害人許麗敏於警│
│    │      │  │      │權分行    │5628元│月28日│                    │詢時之陳述（偵字│
│    │      │  │      │支票號碼：│      │（發票│                    │第9488號卷四第10│
│    │      │  │      │AE0000000 │      │日）  │                    │56至1057頁）、支│
│    │      │  │      │          │      │      │                    │票影本一紙（偵字│
│    │      │  │      │          │      │      │                    │第9488號卷四第10│
│    │      │  │      │          │      │      │                    │68頁）、「陳煌璧│
│    │      │  │      │          │      │      │                    │」名片影本一紙（│
│    │      │  │      │          │      │      │                    │偵字第9488號卷四│
│    │      │  │      │          │      │      │                    │第1069）        │
│    │      ├─┼───┼─────┼───┼───┼──────────┼────────┤
│    │      │I.│富莉來│臺灣銀行民│14 萬 │98年6 │同上                │被害人許麗敏於警│
│    │      │  │國際商│權分行    │7980元│月5 日│                    │詢時之陳述（偵字│
│    │      │  │行    │支票號碼：│      │（發票│                    │第9488號卷四第10│
│    │      │  │      │AE0000000 │      │日）  │                    │56至1057頁）、支│
│    │      │  │      │          │      │      │                    │票影本一紙（偵字│
│    │      │  │      │          │      │      │                    │第9488號卷四第10│
│    │      │  │      │          │      │      │                    │68頁）、「陳煌璧│
│    │      │  │      │          │      │      │                    │」名片影本一紙（│
│    │      │  │      │          │      │      │                    │偵字第9488號卷四│
│    │      │  │      │          │      │      │                    │第1069）        │
│    │      ├─┼───┼─────┼───┼───┼──────────┼────────┤
│    │      │J.│誌峰工│第一銀行佳│24 萬 │98年6 │同上                │被害人許麗敏於警│
│    │      │  │程行  │里分行    │7892元│月10日│                    │詢時之陳述（偵字│
│    │      │  │      │支票號碼：│      │（發票│                    │第9488號卷四第10│
│    │      │  │      │0000000   │      │日）  │                    │56至1057頁）、支│
│    │      │  │      │          │      │      │                    │票影本一紙（偵字│
│    │      │  │      │          │      │      │                    │第9488號卷四第10│
│    │      │  │      │          │      │      │                    │68頁）、「陳煌璧│
│    │      │  │      │          │      │      │                    │」名片影本一紙（│
│    │      │  │      │          │      │      │                    │偵字第9488號卷四│
│    │      │  │      │          │      │      │                    │第1069）        │
├──┼───┼─┴───┼─────┼───┼───┼──────────┼────────┤
│8   │賴文章│伊丹麗企業│第一銀行永│30萬元│97年7 │支票前手執票人「陳深│被害人賴文章於警│
│（起│      │有限公司及│春分行    │      │月16日│仁」為被害人參加之互│詢時之陳述（偵字│
│訴書│      │負責人莊麗│XA0000000 │      │      │助會會頭，於97年5 、│第9488號卷二第47│
│編號│      │真        │          │      │      │6 月間以該支票交付被│1 至473 頁）、支│
│20）│      │          │          │      │      │害人作為支付被害人上│票及退票理由單影│
│    │      │          │          │      │      │開互助會得標之標金，│本各1 份（偵字第│
│    │      │          │          │      │      │嗣經被害人屆期提示付│9488號卷二第474 │
│    │      │          │          │      │      │款不獲兌現，始知遭詐│頁）            │
├──┼───┼─────┼─────┼───┼───┼──────────┼────────┤
│9   │黃柔偉│江明文    │支票號碼：│35萬元│97年7 │支票前手執票人「游國│被害人黃柔偉於警│
│（起│      │          │0000000   │      │月30日│興」於97年5 、6 月之│詢時之陳述（偵字│
│訴書│      │          │          │      │      │某時持該支票交付被害│第9488號卷三第89│
│編號│      │          │          │      │      │人，以之作為向被害人│1至892 頁參照） │
│123 │      │          │          │      │      │購買茶葉之工具，被害│                │
│）  │      │          │          │      │      │人屆期提示付款不獲兌│                │
│    │      │          │          │      │      │，始知遭詐騙。      │                │
│    │      │          │          │      │      │                    │                │
├──┼───┼─────┼─────┼───┼───┼──────────┼────────┤
│10  │李逢棋│湘林有限公│合作金庫銀│42萬  │97年8 │支票前手執票人「吳正│被害人李逢棋於警│
│（起│      │司及負責人│行大坪林分│3800元│月4日 │昌」於97年5 、6 月間│詢時之陳述（偵字│
│訴書│      │黃鈴鈴    │行        │      │      │之某時持該支票交付被│第9488號卷三第77│
│編號│      │          │支票號碼：│      │      │害人，以之作為向被害│0 至772 頁參照）│
│89）│      │          │WN0000000 │      │      │人支付貨款之工具，被│、支票及退票理由│
│    │      │          │          │      │      │害人屆期提示付款不獲│單影本各一紙（偵│
│    │      │          │          │      │      │現，始知遭詐騙。    │字第9488號卷三第│
│    │      │          │          │      │      │                    │773 頁）        │
│    │      │          │          │      │      │                    │                │
├──┼───┼─┬───┼─────┼───┼───┼──────────┼────────┤
│11  │林水湖│A.│鴻利企│臺灣銀行土│62萬  │97年8 │支票前手執票人「謝寶│被害人林水湖於警│
│（起│      │  │業有限│城分行    │5000元│月8日 │賢」於97年6 月初持該│詢時之陳述（偵字│
│訴書│      │  │公司及│支票號碼：│      │      │支票交付被害人，以之│第9488號卷三第84│
│編號│      │  │負責人│AA0000000 │      │      │作為向被害人周轉資金│1 至843 頁參照）│
│109 │      │  │江明文│          │      │      │之工具，被害人屆期提│、支票影本三紙（│
│）  │      │  │      │          │      │      │示付款不獲兌現，始知│偵字第9488號卷三│
│    │      │  │      │          │      │      │詐騙。              │第844 至845 頁背│
│    │      │  │      │          │      │      │                    │面）            │
│    │      ├─┼───┼─────┼───┼───┼──────────┼────────┤
│    │      │B.│同上  │臺灣銀行土│25萬  │同上  │同上                │同上            │
│    │      │  │      │城分行    │5000元│      │                    │                │
│    │      │  │      │支票號碼：│      │      │                    │                │
│    │      │  │      │AA0000000 │      │      │                    │                │
├──┼───┼─┴───┼─────┼───┼───┼──────────┼────────┤
│12  │強逸鋼│湘林有限公│彰化商業銀│45萬  │97年7 │支票前手執票人「吳春│證人林景祿於警詢│
│（起│鐵股份│司及負責人│行北新分行│4000元│月30日│成」於97年6 月初之某│時之陳述（偵字第│
│訴書│有限公│黃鈴鈴    │支票號碼：│      │      │時持該支票交付被害人│9488號卷三第765 │
│編號│司負責│          │CN0000000 │      │      │，以之作為向被害人支│至766 頁參照）、│
│88）│人張水│          │          │      │      │付貨款之工具，被害人│支票及退票理由單│
│    │（起訴│          │          │      │      │屆期提示付款不獲兌現│影本各一紙（偵字│
│    │書誤為│          │          │      │      │始知遭詐騙。        │第9488號卷三第76│
│    │林景祿│          │          │      │      │                    │8 頁）、強逸鋼鐵│
│    │）    │          │          │      │      │                    │股份有限公司客戶│
│    │      │          │          │      │      │                    │編號明細表一紙（│
│    │      │          │          │      │      │                    │偵字第9488號卷三│
│    │      │          │          │      │      │                    │第769 頁）      │
├──┼───┼─────┼─────┼───┼───┼──────────┼────────┤
│13  │林福元│鴻利企業有│臺灣銀行土│50萬元│97年8 │支票前手執票人「張婉│被害人林福元於警│
│（起│      │限公司及負│城分行    │      │月12日│婷」於97年6 月初左右│詢時之陳述（偵字│
│訴書│      │責人江明文│支票號碼：│      │      │交付該支票予被害人，│第9488號卷四第11│
│編號│      │          │AA0000000 │      │      │以之作為向被害人借款│07至1108頁背面）│
│168 │      │          │          │      │      │之工具，嗣經被害人屆│、支票及退票理由│
│）  │      │          │          │      │      │期提示付款不獲兌現，│單影本各一紙（偵│
│    │      │          │          │      │      │始知遭詐            │字第9488號卷四第│
│    │      │          │          │      │      │                    │1108頁）        │
├──┼───┼─────┼─────┼───┼───┼──────────┼────────┤
│14  │蔡政秀│湘林有限公│合作金庫銀│23萬  │97年8 │支票前手執票人瑞銧實│被害人蔡政秀於警│
│（起│      │司及負責人│行大坪林分│3600元│月28日│業有限公司負責人「李│詢時之陳述（偵字│
│訴書│      │黃鈴鈴    │行        │      │      │香莉」及合夥人「盧福│第9488號卷三第77│
│編號│      │          │支票號碼：│      │      │進」於97年6 月之某時│4 至776 頁參照）│
│90）│      │          │WN0000000 │      │      │持該支票交付被害人，│、支票影本一紙（│
│    │      │          │          │      │      │以之作為向被害人調借│偵字第9488號卷三│
│    │      │          │          │      │      │現金之工具，被害人屆│第777 頁）      │
│    │      │          │          │      │      │期提示付款不獲兌現，│                │
│    │      │          │          │      │      │知遭詐騙。          │                │
├──┼───┼─────┼─────┼───┼───┼──────────┼────────┤
│15  │吳瓊英│伊丹麗企業│聯邦商業銀│33萬  │發票日│支票前手執票人「楊博│被害人吳瓊英於警│
│（起│      │有限公司及│行永春分行│9600元│97年7 │文」因向被害人購入貨│詢時之陳述（偵字│
│訴書│      │負責人莊麗│UA0000000 │      │月18日│物，於97年6 月間以該│第9488號卷二第46│
│編號│      │真        │          │      │      │支票交付被害人作為支│7 至469 頁）、支│
│19）│      │          │          │      │      │付其中一部份貨款之用│票影本1 份（偵字│
│    │      │          │          │      │      │，嗣經被害人屆期提示│第9488號卷二第47│
│    │      │          │          │      │      │付款不獲兌現，始知遭│0頁）           │
│    │      │          │          │      │      │詐                  │                │
├──┼───┼─────┼─────┼───┼───┼──────────┼────────┤
│16  │林旭庭│湘林有限公│彰化商業銀│40萬元│97年9 │支票前手執票人「顏瑞│證人黃孟宣於警詢│
│（起│（起訴│司及負責人│行北新分行│      │月22日│良」於97年6 月中旬持│時之陳述（偵字第│
│訴書│書誤為│黃鈴鈴    │支票號碼：│      │      │該支票交付被害人，以│9488號卷三第758 │
│編號│黃孟）│          │CN0000000 │      │      │之作為向被害人周轉現│至760 頁參照）、│
│87）│宣    │          │          │      │      │金之工具，被害人屆期│支票及退票理由單│
│    │      │          │          │      │      │提示付款不獲兌現，始│影本各一紙（偵字│
│    │      │          │          │      │      │遭詐騙。            │第9488號卷三第76│
│    │      │          │          │      │      │                    │2 頁）、本票影本│
│    │      │          │          │      │      │                    │四紙（偵字第9488│
│    │      │          │          │      │      │                    │號卷第763 至764 │
│    │      │          │          │      │      │                    │）              │
├──┼───┼─────┼─────┼───┼───┼──────────┼────────┤
│17  │陳信昌│湘林有限公│彰化商業銀│35萬元│97年12│支票前手執票人「林霜│被害人陳信昌於警│
│（起│      │司及負責人│行北新分行│      │月9日 │如」於97年6 月下旬持│詢時之陳述（偵字│
│訴書│      │黃鈴鈴    │支票號碼：│      │      │該支票交付被害人，以│第9488號卷三第75│
│編號│      │          │CN0000000 │      │      │之作為向被害人支付房│2 至754 頁參照）│
│86）│      │          │          │      │      │租之工具，被害人屆期│、支票及退票理由│
│    │      │          │          │      │      │提示付款不獲兌現，始│單影本各一紙（偵│
│    │      │          │          │      │      │遭詐騙。            │字第9488號卷三第│
│    │      │          │          │      │      │                    │755至756頁）    │
│    │      │          │          │      │      │                    │                │
├──┼───┼─┬───┼─────┼───┼───┼──────────┼────────┤
│18  │李珍菊│A.│鴻利企│支票號碼：│40萬元│97年7 │支票前手執票人「張一│被害人李珍菊於警│
│（起│      │  │業有限│0000000   │      │月7日 │謙」於97年6 月之某時│詢時之陳述（偵字│
│訴書│      │  │公司及│          │      │      │持該支票交付被害人，│第9488號卷三第86│
│編號│      │  │負責人│          │      │      │以之作為向被害人借款│3 至865 頁參照）│
│115 │      │  │江明文│          │      │      │之工具，被害人屆期提│                │
│）  │      │  │      │          │      │      │示付款不獲兌現，始知│                │
│    │      │  │      │          │      │      │詐騙。              │                │
│    │      │  │      │          │      │      │                    │                │
│    │      ├─┼───┼─────┼───┼───┼──────────┼────────┤
│    │      │B.│同上  │支票號碼：│120 萬│97年7 │同上                │同上            │
│    │      │  │      │0000000   │元    │月14日│                    │                │
│    │      ├─┼───┼─────┼───┼───┼──────────┼────────┤
│    │      │C.│同上  │支票號碼：│50萬元│97年7 │同上                │同上            │
│    │      │  │      │0000000   │      │月16日│                    │                │
├──┼───┼─┼───┼─────┼───┼───┼──────────┼────────┤
│19  │林阿松│A.│山竹實│國泰世華商│12萬  │97年8 │支票前手執票人「曹水│被害人林阿松於警│
│（起│      │  │業有限│業銀行大同│6000元│月15日│逐」於97年6 月底交付│詢時之陳述（偵字│
│訴書│      │  │公司及│分行      │      │      │該支票予被害人，以之│第9488號卷四第10│
│編號│      │  │負責人│支票號碼：│      │      │作為向被害人借款之工│82至1083頁）、支│
│165 │      │  │游漢章│AA0000000 │      │      │具，嗣經被害人屆期提│票及退票理由單影│
│）  │      │  │      │          │      │      │示付款不獲兌現，始知│本各一紙（偵字第│
│    │      │  │      │          │      │      │遭詐                │9488號卷四第1084│
│    │      │  │      │          │      │      │                    │頁）            │
│    │      ├─┼───┼─────┼───┼───┼──────────┼────────┤
│    │      │B.│游漢章│華南商業銀│20萬元│97年9 │支票前手執票人「曹水│被害人林阿松於警│
│    │      │  │      │行埔墘分行│      │月1日 │逐」於97年7 月初交付│詢時之陳述（偵字│
│    │      │  │      │支票號碼：│      │      │該支票予被害人，以之│第9488號卷四第10│
│    │      │  │      │AD0000000 │      │      │作為向被害人借款之工│82至1083頁）、支│
│    │      │  │      │          │      │      │具，嗣經被害人屆期提│票及退票理由單影│
│    │      │  │      │          │      │      │示付款不獲兌現，始知│本各一紙（偵字第│
│    │      │  │      │          │      │      │遭詐                │9488號卷四第1085│
│    │      │  │      │          │      │      │                    │頁）            │
├──┼───┼─┴───┼─────┼───┼───┼──────────┼────────┤
│20  │周伯芬│杰特實業有│玉山商業銀│36萬元│97年10│支票前手執票人「方志│被害人周伯芬於警│
│（起│      │限公司及負│行松山分行│      │月2日 │文」於97年6 、7 月間│詢時之陳述（偵字│
│訴書│      │責人王慶祥│支票號碼：│      │      │持該支票交付被害人，│第9488號卷三第57│
│編號│      │          │0000000   │      │      │以之作為向被害人支付│9至581 頁參照） │
│47）│      │          │          │      │      │到金錢豹酒店消費款項│、支票及退票理由│
│    │      │          │          │      │      │之工具，被害人屆期提│單影本各一紙（偵│
│    │      │          │          │      │      │示付款不獲兌現，始知│字第9488號卷三第│
│    │      │          │          │      │      │詐騙。              │582 頁背面）    │
│    │      │          │          │      │      │                    │                │
├──┼───┼─────┼─────┼───┼───┼──────────┼────────┤
│21  │蔡仁豪│湘林有限公│臺灣銀行新│65萬元│97年9 │支票前手執票人「馬中│被害人蔡仁豪於警│
│（起│      │司及負責人│店分行    │      │月1日 │恆」於97年7 月1 日持│詢時之陳述（偵字│
│訴書│      │黃鈴鈴    │支票號碼：│      │      │該支票交付被害人，佯│第9488號卷三第74│
│編號│      │          │AF0000000 │      │      │稱以向被害人之債務人│3 至745 頁參照）│
│84）│      │          │          │      │      │索討債務成功之款項，│、支票及退票理由│
│    │      │          │          │      │      │以之向被害人要求佣金│單影本各一紙（偵│
│    │      │          │          │      │      │之工具，被害人屆期提│字第9488號卷三第│
│    │      │          │          │      │      │示付款不獲兌現，始知│746頁）         │
│    │      │          │          │      │      │詐騙。              │                │
├──┼───┼─────┼─────┼───┼───┼──────────┼────────┤
│22  │郭阿秀│湘林有限公│彰化商業銀│200 萬│97年8 │支票前手執票人「洪育│被害人郭阿秀於警│
│（起│      │及負責人黃│行北新分行│元    │月11日│英」，以被害人名義購│詢時之陳述（偵字│
│訴書│      │鈴鈴      │支票號碼：│      │      │買房產致被害人遭法院│第9488號卷四第11│
│編號│      │          │CN0000000 │      │      │查封其所有房屋，經被│03至1104頁）、支│
│167 │      │          │          │      │      │害人向洪育英追討，洪│票及退票理由單影│
│）  │      │          │          │      │      │育英始於97 年7月10日│本各一紙（偵字第│
│    │      │          │          │      │      │交付該支票予被害人，│9488號卷四第1105│
│    │      │          │          │      │      │嗣經被害人屆期提示付│頁）            │
│    │      │          │          │      │      │款不獲兌現，始知遭詐│                │
├──┼───┼─────┼─────┼───┼───┼──────────┼────────┤
│23  │林其明│山竹實業有│國泰世華商│27萬  │97年9 │於97年7 月10日支票前│被害人林其明於警│
│（起│      │限公司及負│業銀行    │6200元│月16日│手執票人「姚子晴」以│詢時之陳述（偵字│
│訴書│      │責人游漢章│AA0000000 │      │      │該支票交付被害人，向│第9488號卷二第42│
│編號│      │          │          │      │      │被害人借款，嗣經被害│2 至424 頁）、支│
│7） │      │          │          │      │      │人屆期提示付款不獲兌│票及姚子晴名片影│
│    │      │          │          │      │      │現，始知遭詐        │本各一紙（偵字第│
│    │      │          │          │      │      │                    │9488號卷二第425 │
│    │      │          │          │      │      │                    │至427 頁）      │
├──┼───┼─────┼─────┼───┼───┼──────────┼────────┤
│24  │許文森│伊丹麗企業│支票號碼：│160 萬│97年7 │支票前手執票人「黃勝│被害人許文森於警│
│（起│      │有限公司及│000000000 │元    │月21日│良」於97年7 月間以該│詢時之陳述（偵字│
│訴書│      │負責人莊麗│          │      │      │支票交付被害人，向被│第9488號卷二第46│
│編號│      │真        │          │      │      │害人調借同額現金，借│4至466 頁）     │
│18）│      │          │          │      │      │款餘額剩60萬元即拒未│                │
│    │      │          │          │      │      │還款，嗣經被害人屆期│                │
│    │      │          │          │      │      │提示付款不獲兌現，始│                │
│    │      │          │          │      │      │知遭詐              │                │
│    │      │          │          │      │      │                    │                │
├──┼───┼─────┼─────┼───┼───┼──────────┼────────┤
│25  │邱煜棠│湘林有限公│支票號碼：│42萬  │97年7 │支票前手執票人政欲鋼│被害人邱煜棠於警│
│（起│      │司及負責人│0000000   │5000元│月間之│鐵「魏小姐」於97年7 │詢時之陳述（偵字│
│訴書│      │黃鈴鈴    │          │      │某時  │月間之某時持該支票交│第9488號卷三第73│
│編號│      │          │          │      │      │付被害人，以之作為向│5 至737 頁參照）│
│81）│      │          │          │      │      │被害人調借現金之工具│                │
│    │      │          │          │      │      │，被害人屆期提示付款│                │
│    │      │          │          │      │      │不獲兌現，始知遭詐騙│                │
│    │      │          │          │      │      │                    │                │
├──┼───┼─────┼─────┼───┼───┼──────────┼────────┤
│26  │江昆棠│伊丹麗企業│支票號碼：│60萬元│97年7 │支票前手執票人「江昆│被害人江昆棠於警│
│（起│      │有限公司及│000000000 │      │月間  │瀛」以該支票交付被害│詢時之陳述（偵字│
│訴書│      │負責人莊麗│          │      │      │人，向被害人調借同額│第9488號卷二第45│
│編號│      │真        │          │      │      │現金，嗣經被害人屆期│6至457 頁）     │
│16）│      │          │          │      │      │提示付款不獲兌現，始│                │
│    │      │          │          │      │      │知遭詐              │                │
│    │      │          │          │      │      │                    │                │
├──┼───┼─┬───┼─────┼───┼───┼──────────┼────────┤
│27  │王傑生│A.│鴻利企│臺灣銀行土│59萬  │97年8 │支票前手執票人「陳松│被害人王傑生於警│
│（起│      │  │業有限│城分行    │5000元│月5日 │村」於97年7 月之某時│詢時之陳述（偵字│
│訴書│      │  │公司及│支票號碼：│      │      │持該支票交付被害人，│第9488號卷三第85│
│編號│      │  │負責人│AA0000000 │      │      │以之作為向被害人調借│5 至857 頁參照）│
│113 │      │  │江明文│          │      │      │現金之工具，被害人屆│、支票及退票理由│
│）  │      │  │      │          │      │      │期提示付款不獲兌現，│單影本各一紙（偵│
│    │      │  │      │          │      │      │知遭詐騙。          │字第9488號卷三第│
│    │      │  │      │          │      │      │                    │858 頁）        │
│    │      ├─┼───┼─────┼───┼───┼──────────┼────────┤
│    │      │B.│同上  │支票號碼：│125 萬│同上  │同上                │被害人王傑生於警│
│    │      │  │      │AA0000000 │元    │      │                    │詢時之陳述（偵字│
│    │      │  │      │          │      │      │                    │第9488號卷三第85│
│    │      │  │      │          │      │      │                    │5 至857 頁參照）│
├──┼───┼─┴───┼─────┼───┼───┼──────────┼────────┤
│28  │曾福灶│湘林有限公│彰化商業銀│200 萬│97年7 │支票前手執票人「洪國│被害人曾福灶於警│
│（起│      │司及負責人│行北新分行│元    │月30日│惠」於97年7 月30日前│詢時之陳述（偵字│
│訴書│      │黃鈴鈴    │支票號碼：│      │      │之某時持該支票交付被│第9488號卷三第74│
│編號│      │          │CN0000000 │      │      │害人，以之作為向被害│7 至749 頁參照）│
│85）│      │          │          │      │      │人借款之工具，被害人│、支票及退票理由│
│    │      │          │          │      │      │屆期提示付款不獲兌現│單影本各一紙（偵│
│    │      │          │          │      │      │始知遭詐騙。        │字第9488號卷三第│
│    │      │          │          │      │      │                    │750至751頁）    │
│    │      │          │          │      │      │                    │                │
├──┼───┼─────┼─────┼───┼───┼──────────┼────────┤
│29  │陳永達│湘林有限公│支票號碼：│35萬  │97年7 │支票前手執票人綽號「│被害人陳永達於警│
│（起│      │司及負責人│0000000   │6900元│月30日│王仔」於97年7 月30日│詢時之陳述（偵字│
│訴書│      │黃鈴鈴    │          │      │      │前之某時持該支票交付│第9488號卷三第73│
│編號│      │          │          │      │      │被害人，以之作為向被│1 至733 頁參照）│
│80）│      │          │          │      │      │害人調借現金之工具，│                │
│    │      │          │          │      │      │被害人屆期提示付款不│                │
│    │      │          │          │      │      │獲現，始知遭詐騙。  │                │
│    │      │          │          │      │      │                    │                │
│    │      │          │          │      │      │                    │                │
├──┼───┼─────┼─────┼───┼───┼──────────┼────────┤
│30  │溫秀鳳│山竹實業有│國泰世華商│16萬  │97年8 │支票前手執票人自稱為│被害人溫秀鳳於警│
│（起│      │限公司及負│業銀行    │2000元│月15日│「吳淑娟」之人於97年│詢時之陳述（偵字│
│訴書│      │責人游漢章│AA0000000 │      │      │7 月中旬持該支票至被│第9488號卷二第41│
│編號│      │          │          │      │      │害人經營之當鋪償還汽│7 至419 頁）、支│
│7） │      │          │          │      │      │車質押之部分款項20萬│票正反面、退票理│
│    │      │          │          │      │      │元，嗣經被害人提示付│由單、當票、汽車│
│    │      │          │          │      │      │款不獲兌現，始知遭詐│行照影本各一紙（│
│    │      │          │          │      │      │                    │偵字第9488號卷二│
│    │      │          │          │      │      │                    │第420 至421 頁）│
│    │      │          │          │      │      │                    │                │
├──┼───┼─────┼─────┼───┼───┼──────────┼────────┤
│31  │楊長青│山竹實業有│國泰世華商│38萬元│97年9 │97年7 月支票前手執票│被害人楊長青於警│
│（起│      │限公司及負│業銀行    │      │月1日 │人自稱為「陳龍潭」之│詢時之陳述（偵字│
│訴書│      │責人游漢章│AA0000000 │      │      │人，交付該支票予被害│第9488號卷二第43│
│編號│      │          │          │      │      │人以償還先前借款，嗣│3 至435 頁）、支│
│10）│      │          │          │      │      │經被害人屆期提示付款│票及退票理由單影│
│    │      │          │          │      │      │不獲兌現，始知遭詐  │本各1 紙（偵字第│
│    │      │          │          │      │      │                    │9488號卷二第436 │
│    │      │          │          │      │      │                    │頁）            │
├──┼───┼─────┼─────┼───┼───┼──────────┼────────┤
│32  │陳伯仁│山竹實業有│國泰世華商│28萬  │97年9 │被害人陳伯仁之岳母杜│被害人陳伯仁於警│
│（起│      │限公司及負│業銀行    │7000  │月25日│藍伯霜自不詳之前手執│詢時之陳述（偵字│
│訴書│      │責人游漢章│AA0000000 │元    │      │票人處收受左開支票後│第9488號卷二第40│
│編號│      │          │          │      │      │，於97 年7月中旬持之│7 至409 頁）、支│
│5） │      │          │          │      │      │向被害人調現，嗣經被│票正反面影本1 張│
│    │      │          │          │      │      │害人屆期提示付款不獲│（偵字第9488號卷│
│    │      │          │          │      │      │兌現，始知遭詐      │二第410 頁）    │
├──┼───┼─────┼─────┼───┼───┼──────────┼────────┤
│33  │張振三│山竹實業有│國泰世華商│12萬  │支票發│97年7 月底某日支票前│被害人張振三於警│
│（起│      │限公司及負│業銀行    │6000元│票日為│手執票人「曾文興」以│詢時之陳述（偵字│
│訴書│      │責人游漢章│AA0000000 │      │97年9 │該支票交付被害人以支│第9488號卷二第42│
│編號│      │          │          │      │月20日│付購置魚貨之貨款，嗣│8 至430 頁）、支│
│9） │      │          │          │      │      │經被害人屆期提示付款│票正反面影本1 紙│
│    │      │          │          │      │      │不獲兌現，始知遭詐  │（偵字第9488號卷│
│    │      │          │          │      │      │                    │二第431 頁）    │
├──┼───┼─────┼─────┼───┼───┼──────────┼────────┤
│34  │蘇建達│莊茂云    │新光銀行土│60萬元│97年9 │支票前手執票人「曾蘭│被害人蘇建達於警│
│（起│      │          │城分行    │      │月17日│香」於97年7 月之某時│詢時之陳述（偵字│
│訴書│      │          │支票號碼：│      │      │持該支票交付被害人，│第9488號卷四第94│
│編號│      │          │XC0000000 │      │      │以之作為向被害人支付│0 至941 頁參照）│
│136 │      │          │          │      │      │購買玉器之工具，被害│、支票及退票理由│
│）  │      │          │          │      │      │人屆期提示付款不獲兌│單影本各一紙（偵│
│    │      │          │          │      │      │，始知遭詐騙。      │字第9488號卷四第│
│    │      │          │          │      │      │                    │942 頁）        │
├──┼───┼─────┼─────┼───┼───┼──────────┼────────┤
│35  │廖弘達│張嘉仁    │支票號碼：│20萬元│97年7 │支票前手執票人「吳志│被害人廖宏達於警│
│（起│      │          │0000000   │      │、8 月│明」於97年7 、8 月之│詢時之陳述（偵字│
│訴書│      │          │          │      │後某日│某時持該支票交付被害│第9488號卷三第92│
│編號│      │          │          │      │      │人，以之作為向被害人│7 至929 頁參照）│
│132 │      │          │          │      │      │借款之工具，被害人屆│                │
│）  │      │          │          │      │      │期提示付款不獲兌現，│                │
│    │      │          │          │      │      │知遭詐騙。          │                │
│    │      │          │          │      │      │                    │                │
├──┼───┼─┬───┼─────┼───┼───┼──────────┼────────┤
│36  │羅茂山│A.│山竹實│國泰世華商│52萬元│97年10│支票前手執票人「答鯨│被害人羅茂山於警│
│（起│      │  │業有限│業銀行大同│      │月13日│玫」於97年8 月初交付│詢時之陳述（偵字│
│訴書│      │  │公司及│分行      │      │      │該支票予被害人，以之│第9488號卷四第10│
│編號│      │  │負責人│支票號碼：│      │      │作為向被害人償還前借│75至1076頁）、支│
│164 │      │  │游漢章│AA0000000 │      │      │款之工具，嗣經被害人│票及退票理由單影│
│）  │      │  │      │          │      │      │屆期提示付款不獲兌現│本各一紙（偵字第│
│    │      │  │      │          │      │      │，始知遭詐          │9488 號 卷四第10│
│    │      │  │      │          │      │      │                    │77、1081頁）    │
│    │      ├─┼───┼─────┼───┼───┼──────────┼────────┤
│    │      │B.│灃田企│華南商業銀│370 萬│97年10│被害人於前開支票提示│被害人羅茂山於警│
│    │      │  │業有限│行三重分行│元    │月20日│付款於97年10月20日不│詢時之陳述（偵字│
│    │      │  │公司及│支票號碼：│      │      │獲兌現後，另向答鯨玫│第9488號卷四第10│
│    │      │  │負責人│XC0000000 │      │      │追討，答鯨玫始另於97│78至1079頁）、支│
│    │      │  │周碧蘭│          │      │      │年10月20日後另持左列│票及退票理由單影│
│    │      │  │      │          │      │      │支票交付被害人換回前│本各一紙（偵字第│
│    │      │  │      │          │      │      │開支票，嗣經被害人屆│9488號卷四第1080│
│    │      │  │      │          │      │      │期提示付款不獲兌現，│至1081 頁）     │
│    │      │  │      │          │      │      │始知遭詐            │                │
├──┼───┼─┴───┼─────┼───┼───┼──────────┼────────┤
│37  │呂春美│江明文    │支票號碼：│26萬元│97年8 │支票前手執票人「李朝│被害人呂春美於警│
│（起│      │          │0000000   │      │月11日│富」於97年8 月11日前│詢時之陳述（偵字│
│訴書│      │          │          │      │      │之某時持該支票交付被│第9488號卷三第89│
│編號│      │          │          │      │      │害人，以之作為向被害│9 至890 頁參照）│
│122 │      │          │          │      │      │人周轉現金之工具，被│                │
│）  │      │          │          │      │      │害人屆期提示付款不獲│                │
│    │      │          │          │      │      │現，始知遭詐騙。    │                │
│    │      │          │          │      │      │                    │                │
├──┼───┼─────┼─────┼───┼───┼──────────┼────────┤
│38  │張璟榕│山竹實業有│國泰世華商│45萬元│97年9 │支票前手執票人「林仲│被害人張璟榕於警│
│（起│      │限公司及負│業銀行    │      │月2日 │信」於97年8 月初交付│詢時之陳述（偵字│
│訴書│      │責人游漢章│AP0000000 │      │      │該支票予被害人用以償│第9488號卷二第44│
│編號│      │          │          │      │      │還之前之借款，嗣經被│1 至443 頁）、支│
│12）│      │          │          │      │      │害人屆期提示不獲兌現│票影本1 紙（偵字│
│    │      │          │          │      │      │，始知遭詐          │第9488號卷二第44│
│    │      │          │          │      │      │                    │4 頁）          │
├──┼───┼─────┼─────┼───┼───┼──────────┼────────┤
│39  │陳振昌│湘林有限公│支票號碼：│30萬元│97年8 │支票前手執票人姓名年│被害人陳振昌於警│
│（起│      │司及負責人│000000000 │      │月10日│籍不詳之人，於97年8 │詢時之陳述（偵字│
│訴書│      │黃鈴鈴    │          │      │      │月10日前之某時透過其│第9488號卷三第72│
│編號│      │          │          │      │      │不詳友人持該支票交付│7 至729 頁參照）│
│79）│      │          │          │      │      │被害人，以之作為向被│                │
│    │      │          │          │      │      │害人調借現金之工具，│                │
│    │      │          │          │      │      │被害人屆期提示付款不│                │
│    │      │          │          │      │      │獲兌現，始知遭詐騙  │                │
├──┼───┼─────┼─────┼───┼───┼──────────┼────────┤
│40  │林巧惠│湘林有限公│支票號碼：│49萬  │97年8 │支票前手執票人「林清│被害人林巧惠於警│
│（起│      │司及負責人│CN0000000 │3000元│月11日│斗」於97年8 月初之某│詢時之陳述（偵字│
│訴書│      │黃鈴鈴    │          │      │      │時持該支票交付被害人│第9488號卷三第74│
│編號│      │          │          │      │      │，以之作為向被害人調│1 至742 頁參照）│
│83）│      │          │          │      │      │借現金之工具，被害人│                │
│    │      │          │          │      │      │屆期提示付款不獲兌現│                │
│    │      │          │          │      │      │始知遭詐騙。        │                │
├──┼───┼─────┼─────┼───┼───┼──────────┼────────┤
│41  │王金津│伊丹麗企業│支票號碼：│110 萬│97年9 │支票前手執票人「林松│被害人王金津於警│
│（起│      │有限公司及│000000000 │元    │月初  │田」因向被害人購入約│詢時之陳述（偵字│
│訴書│      │負責人莊麗│          │      │      │110 萬元之紅木家具，│第9488號卷二第46│
│編號│      │真        │          │      │      │於98年8 月16日以該支│1 至463 頁）    │
│17）│      │          │          │      │      │票交付被害人作為支付│                │
│    │      │          │          │      │      │貨款之用，嗣經被害人│                │
│    │      │          │          │      │      │屆期提示付款不獲兌現│                │
│    │      │          │          │      │      │，始知遭詐          │                │
│    │      │          │          │      │      │                    │                │
├──┼───┼─────┼─────┼───┼───┼──────────┼────────┤
│42  │翁佩君│鴻利企業有│支票號碼：│61萬  │97年8 │支票前手執票人「洪玉│被害人翁佩君於警│
│（起│      │限公司及負│0000000   │2000元│月中旬│汝」於97年8 月中旬前│詢時之陳述（偵字│
│訴書│      │責人江明文│          │      │      │之某時持該支票交付被│第9488號卷三第84│
│編號│      │          │          │      │      │害人，以之作為向被害│5 至847 頁參照）│
│110 │      │          │          │      │      │人借款之工具，被害人│                │
│）  │      │          │          │      │      │屆期提示付款不獲兌現│                │
│    │      │          │          │      │      │始知遭詐騙。        │                │
├──┼───┼─────┼─────┼───┼───┼──────────┼────────┤
│43  │何立喜│魏恆守    │支票號碼：│52萬  │97年8 │支票前手執票人「徐惠│被害人何立喜於警│
│（起│      │          │0000000   │7000元│月中旬│瑜」於97年8 月中旬持│詢時之陳述（偵字│
│訴書│      │          │          │      │      │該支票交付被害人，以│第9488號卷四第96│
│編號│      │          │          │      │      │之作為向被害人周轉現│4 至9666頁參照）│
│143 │      │          │          │      │      │金之工具，被害人屆期│                │
│）  │      │          │          │      │      │提示付款不獲兌現，始│                │
│    │      │          │          │      │      │遭詐騙。            │                │
│    │      │          │          │      │      │                    │                │
├──┼───┼─────┼─────┼───┼───┼──────────┼────────┤
│44  │陳周阿│魏恆守    │彰化商業銀│72萬元│97年10│支票前手執票人「白沛│被害人陳周阿達於│
│（起│達    │          │行三和路分│      │月31日│蓁」於97年8 月22日持│警詢時之陳述（偵│
│訴書│      │          │行        │      │      │該支票交付被害人，以│字第9488號卷四第│
│編號│      │          │支票號碼：│      │      │之作為向被害人支付房│968至969 頁參照 │
│144 │      │          │CL0000000 │      │      │租費用之工具，被害人│）、支票及退票理│
│）  │      │          │          │      │      │屆期提示付款不獲兌現│由單影本各一紙（│
│    │      │          │          │      │      │始知遭詐騙。        │偵字第9488號卷四│
│    │      │          │          │      │      │                    │第970 頁）      │
├──┼───┼─────┼─────┼───┼───┼──────────┼────────┤
│45  │邱錦芬│山竹實業有│國泰世華商│17萬  │97年8 │支票前手執票人即自稱│被害人邱錦芬於警│
│（起│      │限公司及負│業銀行    │3244元│月31日│「江春德」之人於97年│詢時之陳述（偵字│
│訴書│      │責人游漢章│AP0000000 │      │      │8 月25日交付該支票予│第9488號卷二第43│
│編號│      │          │          │      │      │被害人作為貨款支付工│7 至439 頁）、支│
│11）│      │          │          │      │      │具，嗣經被害人屆期提│票、江春德名片影│
│    │      │          │          │      │      │示付款不獲兌現，始知│本各1 紙（偵字第│
│    │      │          │          │      │      │遭詐                │9488號卷二第440 │
│    │      │          │          │      │      │                    │頁）            │
├──┼───┼─────┼─────┼───┼───┼──────────┼────────┤
│46  │樊德君│理盟開發事│臺北縣板橋│30萬元│97年9 │支票前手執票人「斯惠│被害人樊德君於警│
│（起│      │業有限公司│市農會信用│      │月15日│真」於97年8 月間之某│詢時之陳述（偵字│
│訴書│      │及負責人莊│部新埔分部│      │      │時持該支票交付被害人│第9488號卷三第70│
│編號│      │茂云      │支票號碼：│      │      │，以之作為向被害人調│9 至711 頁參照）│
│76）│      │          │HA0000000 │      │      │借現金之工具，被害人│、支票及退票理由│
│    │      │          │          │      │      │屆期提示付款不獲兌現│單影本各一紙（偵│
│    │      │          │          │      │      │始知遭詐騙。        │字第9488號卷三第│
│    │      │          │          │      │      │                    │712頁）         │
│    │      │          │          │      │      │                    │                │
├──┼───┼─────┼─────┼───┼───┼──────────┼────────┤
│47  │謝芸貞│黃國華    │彰化商業銀│35萬元│97年10│支票前手執票人「陳文│被害人謝芸貞於警│
│（起│      │          │行三重埔分│      │月22日│欣」於97年8 月間之某│詢時之陳述（偵字│
│訴書│      │          │行        │      │      │時持該支票交付被害人│第9488號卷四第94│
│編號│      │          │支票號碼：│      │      │，以之作為向被害人借│5 至946 頁參照）│
│138 │      │          │PA0000000 │      │      │款之工具，被害人屆期│、支票及退票理由│
│）  │      │          │          │      │      │提示付款不獲兌現，始│單影本各一紙（偵│
│    │      │          │          │      │      │遭詐騙。            │字第9488號卷四第│
│    │      │          │          │      │      │                    │947 頁）        │
│    │      │          │          │      │      │                    │                │
│    │      │          │          │      │      │                    │                │
├──┼───┼─────┼─────┼───┼───┼──────────┼────────┤
│48  │陳鳳龍│魏恆守    │彰化商業銀│30 萬 │97年11│支票前手執票人「吳易│證人林宗載於警詢│
│（起│（起訴│          │行三和路分│6800元│月5日 │展」於97年8 月22日持│時之陳述（偵字第│
│訴書│書誤為│          │行        │（起訴│      │該支票交付被害人，以│9488號卷四第95 4│
│編號│林宗載│          │支票號碼：│書誤為│      │之作為向被害人支付買│至955 頁參照）、│
│140 │）    │          │CL0000000 │38萬  │      │賣價款之工具，被害人│支票及退票理由單│
│）  │      │          │          │6800元│      │屆期提示付款不獲兌現│影本各一紙（偵字│
│    │      │          │          │）    │      │始知遭詐騙。        │第9488號卷四第95│
│    │      │          │          │      │      │                    │7 頁）、中租迪和│
│    │      │          │          │      │      │                    │股份有限公司票據│
│    │      │          │          │      │      │                    │擔保同意書及買賣│
│    │      │          │          │      │      │                    │契約書各一份（偵│
│    │      │          │          │      │      │                    │卷第9488號卷四第│
│    │      │          │          │      │      │                    │958 至958 頁背面│
│    │      │          │          │      │      │                    │）              │
├──┼───┼─────┼─────┼───┼───┼──────────┼────────┤
│49  │盧永宏│湘林有限公│彰化商業銀│57萬  │98年1 │支票前手執票人「程晉│被害人盧永宏於警│
│（起│      │司及負責人│行北新分行│8515元│月10日│川」於97年8 月間之某│詢時之陳述（偵字│
│訴書│      │黃鈴鈴    │支票號碼：│      │      │時持該支票交付被害人│第9488號卷三第73│
│編號│      │          │CN0000000 │      │      │，以之作為向被害人周│8 至739 頁參照）│
│82）│      │          │          │      │      │轉現金之工具，被害人│、支票及退票理由│
│    │      │          │          │      │      │屆期提示付款不獲兌現│單影本各一紙（偵│
│    │      │          │          │      │      │始知遭詐騙。        │字第9488號卷三第│
│    │      │          │          │      │      │                    │740頁）         │
│    │      │          │          │      │      │                    │                │
├──┼───┼─────┼─────┼───┼───┼──────────┼────────┤
│50  │黃寶琴│杰特實業有│支票號碼：│30萬元│97年12│支票前手執票人「黃守│被害人黃寶琴於警│
│（起│      │限公司    │0000000   │      │月31日│立」於97年8 月底持該│詢時之陳述（偵字│
│訴書│      │          │          │      │      │支票交付被害人，以之│第9488號卷三第57│
│編號│      │          │          │      │      │作為向被害人支付前借│6 至578 頁參照）│
│46）│      │          │          │      │      │款之工具，被害人屆期│                │
│    │      │          │          │      │      │提示付款不獲兌現，始│                │
│    │      │          │          │      │      │遭詐騙。惟嗣後「黃守│                │
│    │      │          │          │      │      │立」於退票後已經上開│                │
│    │      │          │          │      │      │30萬元賠償被害人    │                │
│    │      │          │          │      │      │                    │                │
│    │      │          │          │      │      │                    │                │
├──┼───┼─┬───┼─────┼───┼───┼──────────┼────────┤
│51  │楊秀貞│A.│莊茂云│新光商業銀│76 萬 │97年9 │支票前手執票人陳金笙│被害人楊秀貞於警│
│（起│      │  │      │行土城分行│3000元│月16日│於97年8 月底交付該支│詢時之陳述（偵字│
│訴書│      │  │      │支票號碼：│      │      │票予被害人，向被害人│第9488號卷四第10│
│編號│      │  │      │XC0000000 │      │      │調借現金，嗣經被害人│18至1020頁）、支│
│155 │      ├─┼───┼─────┼───┼───┤屆期提示付款不獲兌現│票及退票理由單影│
│）  │      │B.│僑登國│合作金庫商│85萬  │97年9 │，始知遭詐          │本各三紙（偵字第│
│    │      │  │際事業│業銀行大同│7000元│月10日│                    │9488號卷四第1021│
│    │      │  │有限公│分行      │      │      │                    │至1023頁）      │
│    │      │  │司及負│支票號碼：│      │      │                    │                │
│    │      │  │責人林│FV0000000 │      │      │                    │                │
│    │      │  │德安  │          │      │      │                    │                │
│    │      ├─┼───┼─────┼───┼───┤                    │                │
│    │      │C.│同上  │合作金庫商│87萬  │97年9 │                    │                │
│    │      │  │      │業銀行大同│2000元│月15日│                    │                │
│    │      │  │      │分行      │      │      │                    │                │
│    │      │  │      │支票號碼：│      │      │                    │                │
│    │      │  │      │FV0000000 │      │      │                    │                │
├──┼───┼─┼───┼─────┼───┼───┼──────────┼────────┤
│52  │萬克智│A.│湘林有│彰化商業銀│30萬元│97年9 │支票前手執票人「曾鉅│被害人萬克智於警│
│（起│      │  │限公司│行北新分行│      │月1日 │發」於97年8 月底交付│詢時之陳述（偵字│
│訴書│      │  │及負責│支票號碼：│      │      │該支票予被害人，向被│第9488號卷四第10│
│編號│      │  │人黃鈴│0000000   │      │      │害人周轉現金，嗣經被│25 至1027 頁）、│
│156 │      │  │鈴    │          │      │      │害人屆期提示付款不獲│支票及退票理由單│
│）  │      │  │      │          │      │      │兌現，始知遭詐      │影本各一紙（偵字│
│    │      │  │      │          │      │      │                    │第9488號卷四第10│
│    │      │  │      │          │      │      │                    │28至1030 頁）   │
│    │      ├─┼───┼─────┼───┼───┼──────────┼────────┤
│    │      │B.│同上  │彰化商業銀│30萬元│97年7 │同上                │同上            │
│    │      │  │      │行北新分行│      │月30日│                    │                │
│    │      │  │      │支票號碼：│      │      │                    │                │
│    │      │  │      │0000000   │      │      │                    │                │
│    │      ├─┼───┼─────┼───┼───┼──────────┼────────┤
│    │      │C.│同上  │彰化商業銀│30萬元│97年10│同上                │同上            │
│    │      │  │      │行北新分行│      │月1日 │                    │                │
│    │      │  │      │支票號碼：│      │      │                    │                │
│    │      │  │      │0000000   │      │      │                    │                │
├──┼───┼─┴───┼─────┼───┼───┼──────────┼────────┤
│53  │翁榮森│安睿實業有│支票號碼：│38萬  │97年9 │支票前手執票人「陳俊│證人曾憲志於警詢│
│（起│      │限公司    │000000000 │5000元│月30日│宏」於97年8 、9 月間│時之證述（9488號│
│訴書│      │          │          │      │提示付│以該支票先交付不知情│卷二第481 至482 │
│編號│      │          │          │      │款    │之案外人曾憲志向其調│頁）、被害人翁榮│
│22）│      │          │          │      │      │借現金，曾憲志復於收│森於警詢時之陳述│
│    │      │          │          │      │      │受後隨即持向被害人作│（同上開卷第479 │
│    │      │          │          │      │      │為調借現金之擔保工具│至480頁）       │
│    │      │          │          │      │      │，嗣經被害人於97年9 │                │
│    │      │          │          │      │      │月30日提示付款不獲兌│                │
│    │      │          │          │      │      │現，始知遭詐。      │                │
├──┼───┼─┬───┼─────┼───┼───┼──────────┼────────┤
│54  │蕭元哲│A.│佳倫實│合作金庫銀│50萬元│97年12│支票前手執票人「蔡孟│被害人蕭元哲於警│
│（起│      │  │業有限│行北士林分│      │月1日 │城」於97年8 、9 月之│詢時之陳述（偵字│
│訴書│      │  │公司  │行        │      │      │某時持該支票交付被害│第9488號卷三第79│
│編號│      │  │      │支票號碼：│      │      │人，以之作為向被害人│5 至797 頁參照）│
│96）│      │  │      │013244    │      │      │調借現金之工具，被害│                │
│    │      │  │      │          │      │      │人屆期提示付款不獲兌│                │
│    │      │  │      │          │      │      │，始知遭詐騙。      │                │
│    │      ├─┼───┼─────┼───┼───┼──────────┼────────┤
│    │      │B.│佳倫實│合作金庫銀│50萬元│同上  │同上                │同上            │
│    │      │  │業有限│行北士林分│      │      │                    │                │
│    │      │  │公司  │行        │      │      │                    │                │
│    │      │  │      │支票號碼：│      │      │                    │                │
│    │      │  │      │013245    │      │      │                    │                │
├──┼───┼─┴───┼─────┼───┼───┼──────────┼────────┤
│55  │易淑卿│魏恆守    │彰化商業銀│226 萬│97年10│支票前手執票人「鄭弘│被害人易淑卿於警│
│（起│      │          │行三和路分│元    │月30日│霖」於97年8 、9 月之│詢時之陳述（偵字│
│訴書│      │          │行        │      │      │某時持該支票交付被害│第9488號卷四第96│
│編號│      │          │支票號碼：│      │      │人，以之作為向被害人│1 至962 頁參照）│
│142 │      │          │CL0000000 │      │      │周轉現金之工具，被害│、支票及退票理由│
│）  │      │          │          │      │      │人屆期提示付款不獲兌│單影本各一紙（偵│
│    │      │          │          │      │      │，始知遭詐騙。      │字第9488號卷四第│
│    │      │          │          │      │      │                    │963 頁）        │
├──┼───┼─────┼─────┼───┼───┼──────────┼────────┤
│56  │林美月│周輝雄    │支票號碼：│20萬元│97年10│支票前手執票人「簡真│被害人林美月於警│
│（起│      │          │0000000   │      │月31日│益」於97年8 、9 月之│詢時之陳述（偵字│
│訴書│      │          │          │      │      │某時持該支票交付被害│第9488號卷三第90│
│編號│      │          │          │      │      │人，以之作為向被害人│0至903 頁參照） │
│126 │      │          │          │      │      │借款之工具，被害人屆│                │
│）  │      │          │          │      │      │期提示付款不獲兌現，│                │
│    │      │          │          │      │      │知遭詐騙。          │                │
│    │      │          │          │      │      │                    │                │
├──┼───┼─────┼─────┼───┼───┼──────────┼────────┤
│57  │關榮漢│安睿實業有│          │82萬  │97年9 │支票前手執票人「黃先│被害人關榮漢於警│
│（起│      │限公司    │          │8000元│月後某│生」於97年9 月間向被│詢時之陳述（偵字│
│訴書│      │          │          │      │日    │害人謊稱要購買被害人│第9488號卷二第48│
│編號│      │          │          │      │      │所有之靈骨塔塔位，要│3至485 頁）     │
│23）│      │          │          │      │      │被害人先繳交代書費及│                │
│    │      │          │          │      │      │手續費共11萬元與「黃│                │
│    │      │          │          │      │      │先生」，「黃先生」則│                │
│    │      │          │          │      │      │交付前開支票予被害人│                │
│    │      │          │          │      │      │佯稱係買方交付的定金│                │
│    │      │          │          │      │      │，嗣經被害人屆期提示│                │
│    │      │          │          │      │      │付款不獲兌現，始知遭│                │
│    │      │          │          │      │      │詐                  │                │
├──┼───┼─────┼─────┼───┼───┼──────────┼────────┤
│58  │陳琳音│灃田食品有│支票號碼：│133 萬│97年10│支票前手執票人自稱代│被害人陳琳音於警│
│（起│      │限公司及負│000000000 │2000元│月底  │書「陳先生」於97年9 │詢時之陳述（偵字│
│訴書│      │責人周輝雄│          │      │      │月間向被害人謊稱要購│第9488號卷三第88│
│編號│      │          │          │      │      │買被害人所有之靈骨塔│3 至885 頁參照）│
│121 │      │          │          │      │      │塔位，要被害人先繳交│、法務部票據信用│
│）  │      │          │          │      │      │代書費及手續費共11萬│資訊連結作業查詢│
│    │      │          │          │      │      │元與「陳先生」，「陳│表（偵字第4899號│
│    │      │          │          │      │      │先生」則交付前開支票│卷三第940 頁）、│
│    │      │          │          │      │      │予被害人佯稱係買方交│郵政跨行匯款申請│
│    │      │          │          │      │      │付的定金，嗣經被害人│書影本4 紙（偵字│
│    │      │          │          │      │      │屆期提示付款不獲兌現│第9488號卷三第88│
│    │      │          │          │      │      │，始知遭詐          │6至887頁）      │
├──┼───┼─┬───┼─────┼───┼───┼──────────┼────────┤
│59  │蕭文良│A.│灃田企│華南商業銀│75萬  │97年11│支票前手執票人「曾琮│被害人蕭文良於警│
│（起│      │  │業有限│行三重分行│9140元│月10日│益」分別於97年9 月初│詢時之陳述（偵字│
│訴書│      │  │公司及│支票號碼：│      │      │之左右交付該些支票予│第9488號卷四第10│
│編號│      │  │負責人│XC0000000 │      │      │被害人，以之作為向被│51至1052頁）、支│
│160 │      │  │周碧蘭│          │      │      │害人支付貨款之工具，│票及退票理由單影│
│）  │      │  │      │          │      │      │嗣經被害人屆期提示付│本各一紙（偵字第│
│    │      │  │      │          │      │      │款不獲兌現，始知遭詐│9488號卷四第1053│
│    │      │  │      │          │      │      │                    │、1054頁）      │
│    │      ├─┼───┼─────┼───┼───┼──────────┼────────┤
│    │      │B.│  同上│支票號碼：│62萬  │97年7 │同上                │被害人蕭文良於警│
│    │      │  │      │0000000   │6882元│月30日│                    │詢時之陳述（偵字│
│    │      │  │      │          │      │      │                    │第9488號卷四第10│
│    │      │  │      │          │      │      │                    │51至1052頁）    │
│    │      ├─┼───┼─────┼───┼───┼──────────┼────────┤
│    │      │C.│優水有│臺灣中小企│89萬  │98年1 │支票前手執票人「曾琮│被害人蕭文良於警│
│    │      │  │限公司│業銀行建國│2500元│月8日 │益」分別於97年9 月初│詢時之陳述（偵字│
│    │      │  │及負責│分行      │      │      │交付該些支票予被害人│第9488號卷四第10│
│    │      │  │人顏幸│支票號碼：│      │      │，以之作為向被害人支│51至1052頁）、支│
│    │      │  │福    │AT0000000 │      │      │付貨款之工具，嗣經被│票及退票理由單影│
│    │      │  │      │          │      │      │害人屆期提示付款不獲│本各一紙（偵字第│
│    │      │  │      │          │      │      │兌現，始知遭詐      │9488號卷四第1053│
│    │      │  │      │          │      │      │                    │、1054頁）、統一│
│    │      │  │      │          │      │      │                    │發票影本1 紙（偵│
│    │      │  │      │          │      │      │                    │字第9488號卷四第│
│    │      │  │      │          │      │      │                    │1055頁）        │
├──┼───┼─┴───┼─────┼───┼───┼──────────┼────────┤
│60  │黃淑慧│灃田企業有│華南商業  │38萬  │97年11│支票前手執票人「吳忠│被害人黃淑慧於警│
│（起│      │限公司及負│行三重分行│6000元│月28日│駿」於97年9 月初持該│詢時之陳述（偵字│
│訴書│      │責人周碧蘭│支票號碼：│      │      │支票交付被害人，以之│第9488號卷三第86│
│編號│      │          │XC0000000 │      │      │作為向被害人周轉現金│5 至867 頁參照）│
│116 │      │          │          │      │      │之工具，被害人屆期提│、支票及退票理由│
│）  │      │          │          │      │      │示付款不獲兌現，始知│單影本各一紙（偵│
│    │      │          │          │      │      │詐騙。              │字第9488號卷三第│
│    │      │          │          │      │      │                    │868 頁）        │
│    │      │          │          │      │      │                    │                │
├──┼───┼─────┼─────┼───┼───┼──────────┼────────┤
│61  │李天霞│永而利有限│支票號碼：│61萬  │97年11│支票前手執票人「許金│被害人李天霞於警│
│（起│      │公司      │121491    │3000元│月20日│星」於97年9 月間交付│詢時之陳述（偵字│
│訴書│      │          │          │      │      │該支票予被害人用以償│第9488號卷二第44│
│編號│      │          │          │      │      │還之前向被害人之借款│5至447 頁）     │
│13）│      │          │          │      │      │，嗣經被害人屆期提示│                │
│    │      │          │          │      │      │不獲兌現，始知遭詐  │                │
├──┼───┼─────┼─────┼───┼───┼──────────┼────────┤
│62  │熊春美│安睿實業有│支票號碼：│50萬元│      │支票前手執票人「許月│被害人熊春美於警│
│（起│      │限公司    │000000000 │      │      │琴」於97年9 月間以該│詢時之陳述（偵字│
│訴書│      │          │          │      │      │支票交付被害人，作為│第9488號卷二第47│
│編號│      │          │          │      │      │支付工程款之付款工具│5 至477 頁）    │
│21）│      │          │          │      │      │，嗣經被害人屆期提示│                │
│    │      │          │          │      │      │付款不獲兌現，始知遭│                │
│    │      │          │          │      │      │詐，惟嗣後「許月琴」│                │
│    │      │          │          │      │      │於退票後已經上開50萬│                │
│    │      │          │          │      │      │                    │                │
├──┼───┼─────┼─────┼───┼───┼──────────┼────────┤
│63  │林麗雲│僑登國際事│支票號碼：│1400萬│97年9 │支票前手執票人「林清│被害人林麗雲於警│
│（起│      │業有限公司│FV0000000 │元    │月20日│志」於97年9 月20日前│詢時之陳述（偵字│
│訴書│      │          │          │      │      │之某時持該支票交付被│第9488號卷三第79│
│編號│      │          │          │      │      │害人，以之作為向被害│8 至800 頁參照）│
│97）│      │          │          │      │      │人償還其詐騙被害人財│                │
│    │      │          │          │      │      │物之工具，被害人屆期│                │
│    │      │          │          │      │      │提示付款不獲兌現，始│                │
│    │      │          │          │      │      │遭詐騙。            │                │
├──┼───┼─────┼─────┼───┼───┼──────────┼────────┤
│64  │林宗坪│張嘉仁    │支票號碼：│52萬  │97年9 │支票前手執票人「陳偉│被害人林宗坪於警│
│（起│      │          │0000000   │8300元│月下旬│龍」於97年9 月下旬持│詢時之陳述（偵字│
│訴書│      │          │          │      │      │該支票交付被害人，以│第9488號卷三第92│
│編號│      │          │          │      │      │之作為向被害人周轉現│3 至925 頁參照）│
│131 │      │          │          │      │      │金之工具，被害人屆期│                │
│）  │      │          │          │      │      │提示付款不獲兌現，始│                │
│    │      │          │          │      │      │遭詐騙。            │                │
│    │      │          │          │      │      │                    │                │
├──┼───┼─────┼─────┼───┼───┼──────────┼────────┤
│65  │沈美麗│鴻利企業有│支票號碼：│38萬元│97年10│支票前手執票人冠陞建│被害人沈美麗於警│
│（起│      │限公司及負│0000000   │      │月1日 │材有限公司人員於97年│詢時之陳述（偵字│
│訴書│      │責人江明文│          │      │      │9 月24日持該支票交付│第9488號卷三第84│
│編號│      │          │          │      │      │被害人，以之作為向被│8 至850 頁參照）│
│111 │      │          │          │      │      │害人支付貨款之工具，│                │
│）  │      │          │          │      │      │被害人屆期提示付款不│                │
│    │      │          │          │      │      │獲現，始知遭詐騙。  │                │
│    │      │          │          │      │      │                    │                │
├──┼───┼─────┼─────┼───┼───┼──────────┼────────┤
│66  │嚴珮仁│康華實業有│華南商業銀│47萬  │97年10│支票前手執票人「陳董│被害人嚴珮仁於警│
│（起│      │限公司及負│行敦化分行│5000元│月初提│」於97年9 月底持該支│詢時之陳述（偵字│
│訴書│      │責人林真珠│支票號碼：│      │示，票│票交付被害人，以之作│第9488號卷三第69│
│編號│      │          │JC0000000 │      │載發票│為向被害人償還前借款│8 至700 頁參照）│
│72）│      │          │          │      │日為97│之工具，被害人屆期提│、支票一紙（偵字│
│    │      │          │          │      │年12月│示付款不獲兌現，始知│第9488號卷三第70│
│    │      │          │          │      │29日  │詐騙。              │1 頁）          │
│    │      │          │          │      │      │                    │                │
├──┼───┼─────┼─────┼───┼───┼──────────┼────────┤
│67  │李勝昌│灃田食品有│支票號碼：│30萬元│97年9 │支票前手執票人「李泉│被害人李勝昌於警│
│（起│      │限公司    │BR0000000 │      │月之某│」於97年9 月之某時持│詢時之陳述（偵字│
│訴書│      │          │          │      │時    │該支票交付被害人，以│第9488號卷三第87│
│編號│      │          │          │      │      │之作為向被害人償還前│2 至874 頁參照）│
│118 │      │          │          │      │      │借款之工具，被害人屆│、委託書影本1 紙│
│）  │      │          │          │      │      │期提示付款不獲兌現，│（偵字第9488號卷│
│    │      │          │          │      │      │知遭詐騙。          │三第875頁）     │
├──┼───┼─┬───┼─────┼───┼───┼──────────┼────────┤
│68  │許麗敏│A.│灃田企│支票號碼：│158 萬│97年11│支票前手執票人「歐陽│被害人許麗敏於警│
│（起│      │  │業有限│0000000   │9200元│月之某│光耀」於97年9 月左右│詢時之陳述（偵字│
│訴書│      │  │公司  │          │      │時    │交付該支票予被害人，│第9488號卷四第10│
│編號│      │  │      │          │      │      │以之作為向被害人調借│56至1057頁）    │
│161 │      │  │      │          │      │      │現金之工具，嗣經被害│                │
│）  │      │  │      │          │      │      │人屆期提示付款不獲兌│                │
│    │      │  │      │          │      │      │現，始知遭詐        │                │
│    │      │  │      │          │      │      │                    │                │
│    │      ├─┼───┼─────┼───┼───┼──────────┼────────┤
│    │      │B.│周碧蘭│永豐銀行士│119 萬│97年11│被害人於前開支票於97│被害人許麗敏於警│
│    │      │  │      │東分行    │6723元│月之某│年11月間提示付款不獲│詢時之陳述（偵字│
│    │      │  │      │支票號碼：│      │時    │兌現後，另向歐陽光耀│第9488號卷四第10│
│    │      │  │      │AA0000000 │      │      │追討，歐陽光耀始於97│56至1057頁）、支│
│    │      │  │      │          │      │      │年11月後某時另持該支│票影本一紙（偵字│
│    │      │  │      │          │      │      │票交付被害人換回前開│第9488號卷四第10│
│    │      │  │      │          │      │      │支票，嗣經被害人屆期│59頁）          │
│    │      │  │      │          │      │      │提示付款不獲兌現，始│                │
│    │      │  │      │          │      │      │知遭詐              │                │
│    │      ├─┼───┼─────┼───┼───┼──────────┼────────┤
│    │      │C.│永而利│臺灣中小企│97萬  │97年11│同上                │被害人許麗敏於警│
│    │      │  │有限公│業銀行營業│2350元│月之某│                    │詢時之陳述（偵字│
│    │      │  │司    │部        │      │時    │                    │第9488號卷四第10│
│    │      │  │      │支票號碼：│      │      │                    │56至1057頁）、支│
│    │      │  │      │AR0000000 │      │      │                    │票影本一紙（偵字│
│    │      │  │      │          │      │      │                    │第9488號卷四第10│
│    │      │  │      │          │      │      │                    │58頁）          │
│    │      ├─┼───┼─────┼───┼───┼──────────┼────────┤
│    │      │D.│邱志峰│聯邦商業銀│116 萬│97年11│支票前手執票人「歐陽│被害人許麗敏於警│
│    │      │  │      │行府城分行│8245元│月之某│光耀」於97年11月左右│詢時之陳述（偵字│
│    │      │  │      │支票號碼：│      │時    │交付該支票予被害人，│第9488號卷四第10│
│    │      │  │      │UA0000000 │      │      │以之作為向被害人借款│56至1057頁）、支│
│    │      │  │      │          │      │      │之工具，嗣經被害人屆│票影本一紙（偵字│
│    │      │  │      │          │      │      │期提示付款不獲兌現，│第9488號卷四第10│
│    │      │  │      │          │      │      │始知遭詐            │58頁）          │
│    │      ├─┼───┼─────┼───┼───┼──────────┼────────┤
│    │      │E.│優水有│臺灣中小企│30萬元│98年1 │支票前手執票人「歐陽│被害人許麗敏於警│
│    │      │  │限公司│業銀行建國│      │月10日│光耀」於97年12月左右│詢時之陳述（偵字│
│    │      │  │及負責│分行      │      │      │交付該支票予被害人，│第9488號卷四第10│
│    │      │  │人顏幸│支票號碼：│      │      │以之作為向被害人借款│56至1057頁）、支│
│    │      │  │福    │AT0000000 │      │      │之工具，嗣經被害人屆│票影本一紙（偵字│
│    │      │  │      │          │      │      │期提示付款不獲兌現，│第9488號卷四第10│
│    │      │  │      │          │      │      │始知遭詐            │58頁）、法務部票│
│    │      │  │      │          │      │      │                    │據信用資訊連結作│
│    │      │  │      │          │      │      │                    │業查詢表（偵字第│
│    │      │  │      │          │      │      │                    │4899號卷三第804 │
│    │      │  │      │          │      │      │                    │頁）            │
│    │      ├─┼───┼─────┼───┼───┼──────────┼────────┤
│    │      │F.│睿思企│華南商業銀│68萬  │98年2 │支票前手執票人「歐陽│被害人許麗敏於警│
│    │      │  │業有限│行瑞祥分行│4220元│月16日│光耀」於97年12月左右│詢時之陳述（偵字│
│    │      │  │公司及│支票號碼：│      │      │交付該支票予被害人，│第9488號卷四第10│
│    │      │  │負責人│XC0000000 │      │      │以之作為向被害人償還│56至1057頁）、支│
│    │      │  │張  綺│          │      │      │前借款及支付貨款之工│票影本一紙（偵字│
│    │      │  │      │          │      │      │具，嗣經被害人屆期提│第9488號卷四第10│
│    │      │  │      │          │      │      │示付款不獲兌現，始知│59頁）、法務部票│
│    │      │  │      │          │      │      │遭詐                │據信用資訊連結作│
│    │      │  │      │          │      │      │                    │業查詢表（偵字第│
│    │      │  │      │          │      │      │                    │4899號卷三第903 │
│    │      │  │      │          │      │      │                    │頁）            │
│    │      ├─┼───┼─────┼───┼───┼──────────┼────────┤
│    │      │G.│則慶國│中國信託商│83萬  │98年3 │支票前手執票人「歐陽│被害人許麗敏於警│
│    │      │  │際有限│業銀行內湖│4900元│月10日│光耀」於98年2 月13日│詢時之陳述（偵字│
│    │      │  │公司及│分行      │      │      │左右交付該支票予被害│第9488號卷四第10│
│    │      │  │負責人│支票號碼：│      │      │人，以之作為向被害人│56至1057頁）、支│
│    │      │  │賴伯源│CP0000000 │      │      │借款之工具，嗣經被害│票影本一紙（偵字│
│    │      │  │      │          │      │      │人屆期提示付款不獲兌│第9488號卷四第10│
│    │      │  │      │          │      │      │現，始知遭詐        │60頁）、法務部票│
│    │      │  │      │          │      │      │                    │據信用資訊連結作│
│    │      │  │      │          │      │      │                    │業查詢表（偵字第│
│    │      │  │      │          │      │      │                    │4899號卷三第889 │
│    │      │  │      │          │      │      │                    │頁）            │
│    │      ├─┼───┼─────┼───┼───┼──────────┼────────┤
│    │      │H.│紅林木│中國信託商│53萬  │98年3 │同上                │被害人許麗敏於警│
│    │      │  │業有限│業銀行新店│4700元│月16日│                    │詢時之陳述（偵字│
│    │      │  │公司及│分行      │      │      │                    │第9488號卷四第10│
│    │      │  │負責人│支票號碼：│      │      │                    │56至1057頁）、支│
│    │      │  │吳餘傳│BZ0000000 │      │      │                    │票影本一紙（偵字│
│    │      │  │      │          │      │      │                    │第9488號卷四第10│
│    │      │  │      │          │      │      │                    │59頁）、法務部票│
│    │      │  │      │          │      │      │                    │據信用資訊連結作│
│    │      │  │      │          │      │      │                    │業查詢表（偵字第│
│    │      │  │      │          │      │      │                    │4899號卷三第964 │
│    │      │  │      │          │      │      │                    │頁）            │
│    │      ├─┼───┼─────┼───┼───┼──────────┼────────┤
│    │      │I.│石檳樺│臺灣銀行民│8 萬  │98年3 │同上                │被害人許麗敏於警│
│    │      │  │      │權分行    │7500元│月15日│                    │詢時之陳述（偵字│
│    │      │  │      │支票號碼：│      │（發票│                    │第9488號卷四第10│
│    │      │  │      │AE0000000 │      │日）  │                    │56至1057頁）、支│
│    │      │  │      │          │      │      │                    │票影本一紙（偵字│
│    │      │  │      │          │      │      │                    │第9488號卷四第10│
│    │      │  │      │          │      │      │                    │60頁）          │
├──┼───┼─┴───┼─────┼───┼───┼──────────┼────────┤
│69  │蘇楀晴│宜鋒行工程│支票號碼：│87萬元│97年10│支票前手執票人「劉濬│被害人蘇楀晴於警│
│（起│      │有限公司  │0000000   │      │月底  │」於97年10月前持該支│詢時之陳述（偵字│
│訴書│      │          │          │      │      │票交付被害人，以之作│第9488號卷二第51│
│編號│      │          │          │      │      │為向被害人周轉現金之│9 至521 頁參照）│
│33）│      │          │          │      │      │工具，被害人屆期提示│                │
│    │      │          │          │      │      │付款不獲兌現，始知遭│                │
│    │      │          │          │      │      │騙                  │                │
├──┼───┼─────┼─────┼───┼───┼──────────┼────────┤
│70  │李秋菊│康華實業有│華南商業銀│73萬  │98年2 │支票前手執票人「黃富│被害人李秋菊於警│
│（起│      │限公司及負│行敦化分行│5600元│月2 日│澤」於97年10月前之某│詢時之陳述（偵字│
│訴書│      │責人林真珠│JC0000000 │      │（票載│時持該支票交付被害人│第9488號卷三第70│
│編號│      │          │          │      │發票日│，以之作為給付被害人│6 至708 頁參照）│
│75）│      │          │          │      │為98年│工程款項之工具，被害│、合作金庫商業銀│
│    │      │          │          │      │1 月31│人屆期提示付款不獲兌│行龜山分行100 年│
│    │      │          │          │      │日）  │，始知遭詐騙        │1 月13日合金龜山│
│    │      │          │          │      │      │                    │存字第1000000197│
│    │      │          │          │      │      │                    │號函及函附支票暨│
│    │      │          │          │      │      │                    │退票理由單影本各│
│    │      │          │          │      │      │                    │1 紙（本院易字36│
│    │      │          │          │      │      │                    │2 號卷五第32至33│
│    │      │          │          │      │      │                    │-1頁）          │
├──┼───┼─────┼─────┼───┼───┼──────────┼────────┤
│71  │陳美麗│周輝雄    │萬泰商業銀│26萬元│97年10│支票前手執票人「陳崇│被害人陳美麗於警│
│（起│      │          │行福音分行│      │月1日 │欽」於97年10月1 日持│詢時之陳述（偵字│
│訴書│      │          │支票號碼：│      │      │該支票交付被害人，以│第9488號卷三第90│
│編號│      │          │BR0000000 │      │      │之作為向被害人周轉現│4 至906 頁參照）│
│127 │      │          │          │      │      │金之工具，被害人屆期│、支票及退票理由│
│）  │      │          │          │      │      │提示付款不獲兌現，始│單影本各一紙（偵│
│    │      │          │          │      │      │遭詐騙。            │字第9488號卷三第│
│    │      │          │          │      │      │                    │907 頁）、上海商│
│    │      │          │          │      │      │                    │業儲蓄銀行出匯款│
│    │      │          │          │      │      │                    │申請書及託收票據│
│    │      │          │          │      │      │                    │明細表各一紙（偵│
│    │      │          │          │      │      │                    │字第9488號卷三第│
│    │      │          │          │      │      │                    │908 頁背面）    │
├──┼───┼─────┼─────┼───┼───┼──────────┼────────┤
│72  │溫志隆│周輝雄    │萬泰商業銀│54萬元│發票日│支票前手執票人「江成│被害人溫志隆於警│
│（起│      │          │行福音分行│      │97年10│濂」於97年10月初持該│詢時之陳述（偵字│
│訴書│      │          │支票號碼：│      │月15日│支票交付被害人，以之│第9488號卷三第89│
│編號│      │          │0000000   │      │      │作為向被害人購買珠寶│6 至898 頁參照）│
│125 │      │          │          │      │      │之工具，被害人屆期提│、支票影本一紙（│
│）  │      │          │          │      │      │示付款不獲兌現，始知│偵字第9488號卷三│
│    │      │          │          │      │      │詐騙。              │第899 頁）      │
│    │      │          │          │      │      │                    │                │
├──┼───┼─┬───┼─────┼───┼───┼──────────┼────────┤
│73  │劉三井│A.│俐傑國│臺灣中小企│63萬元│97年12│支票前手執票人「魏俊│被害人劉三井於警│
│（起│      │  │際有限│業銀行建成│      │月20日│彰」於97年10月初左右│詢時之陳述（偵字│
│訴書│      │  │公司及│分行      │      │      │持該支票交付被害人，│第9488號卷四第97│
│編號│      │  │負責人│支票號碼：│      │      │以之作為向被害人借款│3 至974-2 頁參照│
│146 │      │  │張嘉仁│AW0000000 │      │      │之工具，被害人屆期提│）、支票影本一紙│
│）  │      │  │      │          │      │      │示付款不獲兌現，始知│（偵字第9488號卷│
│    │      │  │      │          │      │      │詐騙。              │四第975 頁）、法│
│    │      │  │      │          │      │      │                    │務部票據信用資訊│
│    │      │  │      │          │      │      │                    │連結作業查詢表（│
│    │      │  │      │          │      │      │                    │偵字第4899號卷三│
│    │      │  │      │          │      │      │                    │第926 、839 、99│
│    │      │  │      │          │      │      │                    │4 頁）          │
│    │      ├─┼───┼─────┼───┼───┼──────────┼────────┤
│    │      │B.│創資通│支票號碼：│57萬  │97年12│同上                │被害人劉三井於警│
│    │      │  │有限公│OW0000000 │8000元│月30日│                    │詢時之陳述（偵字│
│    │      │  │司    │          │      │      │                    │第9488號卷四第97│
│    │      │  │      │          │      │      │                    │3 至974-2 頁參照│
│    │      │  │      │          │      │      │                    │）、法務部票據信│
│    │      │  │      │          │      │      │                    │用資訊連結作業查│
│    │      │  │      │          │      │      │                    │詢表（偵字第4899│
│    │      │  │      │          │      │      │                    │號卷三第926 頁）│
│    │      ├─┼───┼─────┼───┼───┼──────────┼────────┤
│    │      │C.│開顯有│合作金庫銀│46萬  │98年1 │同上                │被害人劉三井於警│
│    │      │  │限公司│行東臺北分│2000元│月5日 │                    │詢時之陳述（偵字│
│    │      │  │及負責│行        │      │      │                    │第9488號卷四第97│
│    │      │  │人傅傳│支票號碼：│      │      │                    │3 至974-2 頁參照│
│    │      │  │樂    │TE0000000 │      │      │                    │）、支票影本一紙│
│    │      │  │      │          │      │      │                    │（偵字第9488號卷│
│    │      │  │      │          │      │      │                    │四第975 頁）、法│
│    │      │  │      │          │      │      │                    │務部票據信用資訊│
│    │      │  │      │          │      │      │                    │連結作業查詢表（│
│    │      │  │      │          │      │      │                    │偵字第4899號卷三│
│    │      │  │      │          │      │      │                    │第858頁）       │
│    │      │  │      │          │      │      │                    │                │
│    │      ├─┼───┼─────┼───┼───┼──────────┼────────┤
│    │      │D.│優水有│彰化商業銀│68萬  │98年1 │同上                │被害人劉三井於警│
│    │      │  │限公司│行吉林分行│9000元│月5日 │                    │詢時之陳述（偵字│
│    │      │  │及負責│支票號碼：│      │      │                    │第9488號卷四第97│
│    │      │  │人顏幸│AK0000000 │      │      │                    │3 至974-2 頁參照│
│    │      │  │福    │          │      │      │                    │）、支票影本一紙│
│    │      │  │      │          │      │      │                    │（偵字第9488號卷│
│    │      │  │      │          │      │      │                    │四第975 頁）    │
│    │      │  │      │          │      │      │                    │                │
│    │      ├─┼───┼─────┼───┼───┼──────────┼────────┤
│    │      │E.│海德電│支票號碼：│68萬  │98年1 │同上                │被害人劉三井於警│
│    │      │  │腦股份│PG0000000 │2500元│月10日│                    │詢時之陳述（偵字│
│    │      │  │有限公│          │      │      │                    │第9488號卷四第97│
│    │      │  │司    │          │      │      │                    │3 至974-2 頁參照│
│    │      │  │      │          │      │      │                    │）、法務部票據信│
│    │      │  │      │          │      │      │                    │用資訊連結作業查│
│    │      │  │      │          │      │      │                    │詢表（偵字第4899│
│    │      │  │      │          │      │      │                    │號卷三第839 頁）│
│    │      │  │      │          │      │      │                    │                │
│    │      ├─┼───┼─────┼───┼───┼──────────┼────────┤
│    │      │F.│拓米國│支票號碼：│44萬  │98年1 │同上                │被害人劉三井於警│
│    │      │  │際有限│AB0000000 │1000元│月12日│                    │詢時之陳述（偵字│
│    │      │  │公司  │          │      │      │                    │第9488號卷四第97│
│    │      │  │      │          │      │      │                    │3 至974-2 頁參照│
│    │      │  │      │          │      │      │                    │）、法務部票據信│
│    │      │  │      │          │      │      │                    │用資訊連結作業查│
│    │      │  │      │          │      │      │                    │詢表（偵字第4899│
│    │      │  │      │          │      │      │                    │號卷三第994 頁）│
├──┼───┼─┼───┼─────┼───┼───┼──────────┼────────┤
│74  │洪如妮│A.│周輝雄│萬泰商業銀│20萬元│97年11│支票前手執票人「吳銘│被害人洪如妮於警│
│（起│      │  │      │行福音分行│      │月25日│崑」分別於97年10月間│詢時之陳述（偵字│
│訴書│      │  │      │支票號碼：│      │      │及11月間之某時由被害│第9488號卷三第90│
│編號│      │  │      │BR0000000 │      │      │人兒子王富民前往其公│9至911 頁參照） │
│128 │      │  │      │          │      │      │司，持該支票交付王富│                │
│）  │      │  │      │          │      │      │民，以之作為向被害人│                │
│    │      │  │      │          │      │      │支付購買塑膠次料費用│                │
│    │      │  │      │          │      │      │之工具，被害人屆期提│                │
│    │      │  │      │          │      │      │示付款不獲兌現，始遭│                │
│    │      │  │      │          │      │      │詐騙。              │                │
│    │      │  │      │          │      │      │                    │                │
│    │      ├─┼───┼─────┼───┼───┼──────────┼────────┤
│    │      │B.│同上  │萬泰商業銀│23萬  │97年12│同上                │被害人洪如妮於警│
│    │      │  │      │行福音分行│6200元│月25日│                    │詢時之陳述（偵字│
│    │      │  │      │支票號碼：│      │      │                    │第9488號卷三第90│
│    │      │  │      │BR0000000 │      │      │                    │9 至911 頁參照）│
│    │      │  │      │          │      │      │                    │、支票及退票理由│
│    │      │  │      │          │      │      │                    │單影本各一紙（偵│
│    │      │  │      │          │      │      │                    │字第9488號卷三第│
│    │      │  │      │          │      │      │                    │912 頁）        │
├──┼───┼─┴───┼─────┼───┼───┼──────────┼────────┤
│75  │林德欽│安睿實業有│彰化銀行三│31萬  │97年10│支票前手執票人「簡源│被害人林德欽於警│
│（起│      │限公司及負│和路分行  │5000元│月27日│松」於97年10月上旬持│詢時之陳述（偵字│
│訴書│      │責人林德安│支票號碼：│      │      │該支票交付被害人，以│第9488號卷三第80│
│編號│      │（起訴書誤│EN0000000 │      │      │之作為向被害人償還前│4 至806 頁參照）│
│99）│      │為睿思企業│          │      │      │借款本金加計利息之工│、支票及退票理由│
│    │      │有限公司）│          │      │      │具，被害人屆期提示付│單及宜蘭縣羅東鎮│
│    │      │          │          │      │      │款不獲兌現，始知遭詐│調解委員會調解書│
│    │      │          │          │      │      │。                  │影本各一紙（偵字│
│    │      │          │          │      │      │                    │第9488號卷三第80│
│    │      │          │          │      │      │                    │8 頁）          │
├──┼───┼─────┼─────┼───┼───┼──────────┼────────┤
│76  │林忠華│暐辰實業有│合作金庫銀│43萬元│97年11│支票前手執票人「陳貞│被害人林忠華於警│
│（起│      │限公司及負│行北士林分│      │月10日│夙」於97年10月之某時│詢時之陳述（偵字│
│訴書│      │責人周輝雄│行        │      │      │持該支票交付被害人，│第9488號卷三第78│
│編號│      │          │支票號碼  │      │      │以之作為向被害人調借│9 至791 頁參照）│
│94）│      │          │BJ0000000 │      │      │現金之工具，被害人屆│、臺灣票據交換所│
│    │      │          │          │      │      │期提示付款不獲兌現，│100 年1 月19日台│
│    │      │          │          │      │      │知遭詐騙。          │票總字第10000002│
│    │      │          │          │      │      │                    │49號函及函附退票│
│    │      │          │          │      │      │                    │理由單內容查詢、│
│    │      │          │          │      │      │                    │萬太商業銀行股份│
│    │      │          │          │      │      │                    │有限公司100 年2 │
│    │      │          │          │      │      │                    │月1 日泰存匯字第│
│    │      │          │          │      │      │                    │00000000009 號函│
│    │      │          │          │      │      │                    │及函附支票正反面│
│    │      │          │          │      │      │                    │影本1 紙（本院易│
│    │      │          │          │      │      │                    │字362 號卷五第58│
│    │      │          │          │      │      │                    │、60、118 至120 │
│    │      │          │          │      │      │                    │頁）            │
│    │      │          │          │      │      │                    │                │
├──┼───┼─────┼─────┼───┼───┼──────────┼────────┤
│77  │楊土水│魏恆守    │支票號碼：│59萬元│97年12│支票前手執票人即被害│被害人楊土水於警│
│（起│      │          │0000000   │      │月1日 │人不知名之於97年10月│詢時之陳述（偵字│
│訴書│      │          │          │      │      │之某時持該支票交付被│第9488號卷四第96│
│編號│      │          │          │      │      │害人，以之作為向被害│0 至960 頁背面參│
│141 │      │          │          │      │      │人周轉現金之工具，被│照）            │
│）  │      │          │          │      │      │害人屆期提示付款不獲│                │
│    │      │          │          │      │      │現，始知遭詐騙。    │                │
│    │      │          │          │      │      │                    │                │
├──┼───┼─┬───┼─────┼───┼───┼──────────┼────────┤
│78  │吳錦純│A.│暐辰實│支票號碼：│35萬  │97年12│支票前手執票人「林清│被害人吳錦純於警│
│（起│      │  │業有限│BJ0000000 │6040元│月25日│貴」於97年10月初左右│詢時之陳述（偵字│
│訴書│      │  │公司及│          │      │      │持該支票交付被害人，│第9488號卷四第10│
│編號│      │  │負責人│          │      │      │以之作為向被害人周轉│31至1032 頁參照 │
│157 │      │  │周輝雄│          │      │      │現金之工具，被害人屆│）、存摺影本1 紙│
│）  │      │  │      │          │      │      │期提示付款不獲兌現，│（偵字第9488號卷│
│    │      │  │      │          │      │      │知遭詐騙。          │四第1034頁）    │
│    │      ├─┼───┼─────┼───┼───┼──────────┼────────┤
│    │      │B.│同上  │合作金庫銀│39萬  │98年1 │同上                │被害人吳錦純於警│
│    │      │  │      │行北士林分│4300元│月5日 │                    │詢時之陳述（偵字│
│    │      │  │      │行        │      │      │                    │第9488號卷四第10│
│    │      │  │      │支票號碼：│      │      │                    │31至1032 頁參照 │
│    │      │  │      │BJ0000000 │      │      │                    │）、支票及退票理│
│    │      │  │      │          │      │      │                    │由單影本各1 紙（│
│    │      │  │      │          │      │      │                    │偵字第9488號卷四│
│    │      │  │      │          │      │      │                    │第1033頁）      │
│    │      ├─┼───┼─────┼───┼───┼──────────┼────────┤
│    │      │C.│永而利│支票號碼：│34萬  │97年11│同上                │被害人吳錦純於警│
│    │      │  │有限公│AR0000000 │8500元│月25日│                    │詢時之陳述（偵字│
│    │      │  │司及負│          │      │      │                    │第9488號卷四第10│
│    │      │  │責人許│          │      │      │                    │31至1032 頁參照 │
│    │      │  │清榮  │          │      │      │                    │）、本票及存摺影│
│    │      │  │      │          │      │      │                    │本1 紙（偵字第94│
│    │      │  │      │          │      │      │                    │88 號 卷四第1036│
│    │      │  │      │          │      │      │                    │頁）            │
│    │      ├─┼───┼─────┼───┼───┼──────────┼────────┤
│    │      │D.│同上  │支票號碼：│43萬  │97年12│同上                │被害人吳錦純於警│
│    │      │  │      │AR0000000 │8000元│月25日│                    │詢時之陳述（偵字│
│    │      │  │      │          │      │      │                    │第9488號卷四第10│
│    │      │  │      │          │      │      │                    │31至1032 頁參照 │
│    │      │  │      │          │      │      │                    │）、存摺影本一份│
│    │      │  │      │          │      │      │                    │（偵字第9488 號 │
│    │      │  │      │          │      │      │                    │卷四第1037 頁） │
│    │      │  │      │          │      │      │                    │、本票及存摺影本│
│    │      │  │      │          │      │      │                    │一紙（偵字第9488│
│    │      │  │      │          │      │      │                    │號卷四第1037頁）│
│    │      ├─┼───┼─────┼───┼───┼──────────┼────────┤
│    │      │E.│同上  │臺灣中小企│44萬  │98年1 │同上                │被害人吳錦純於警│
│    │      │  │      │業銀行營業│8300元│月10日│                    │詢時之陳述（偵字│
│    │      │  │      │部        │      │      │                    │第9488號卷四第10│
│    │      │  │      │支票號碼：│      │      │                    │31至1032 頁參照 │
│    │      │  │      │AR0000000 │      │      │                    │）、支票及退票理│
│    │      │  │      │          │      │      │                    │由單影本各一紙（│
│    │      │  │      │          │      │      │                    │偵字第9488號卷四│
│    │      │  │      │          │      │      │                    │第1035頁）      │
├──┼───┼─┴───┼─────┼───┼───┼──────────┼────────┤
│79  │林於成│優水有限公│彰化商業銀│380 萬│97年12│支票前手執票人「傅家│被害人林於成於警│
│（起│      │司及負責人│行吉林分行│元    │月31日│增」於97年10月初持該│詢時之陳述（偵字│
│訴書│      │顏幸福    │支票號碼：│      │      │支票交付被害人，以之│第9488號卷三第82│
│編號│      │          │EN0000000 │      │      │作為向被害人調借現金│2 至824 頁參照）│
│104 │      │          │          │      │      │之工具，被害人屆期提│、支票及退票理由│
│）  │      │          │          │      │      │示付款不獲兌現，始知│單影本各一紙（偵│
│    │      │          │          │      │      │詐騙。              │字第9488號卷三第│
│    │      │          │          │      │      │                    │812 至813 頁）、│
│    │      │          │          │      │      │                    │第一商業銀行匯款│
│    │      │          │          │      │      │                    │申請書回條（偵字│
│    │      │          │          │      │      │                    │第9488號卷三第82│
│    │      │          │          │      │      │                    │5 頁背面）      │
│    │      │          │          │      │      │                    │                │
├──┼───┼─────┼─────┼───┼───┼──────────┼────────┤
│80  │江孟晃│優水有限公│彰化商業銀│60萬元│98年1 │支票前手執票人「張嘉│被害人江孟晃及證│
│（起│      │司及負責人│行吉林分行│      │月5日 │麟」於97年10月初某日│人周高弘於警詢時│
│訴書│      │顏幸福    │支票號碼：│      │      │以支付借款為由交付該│之陳述（偵字第94│
│編號│      │          │AK0000000 │      │      │支票予不知情之周高弘│88 號 卷三第832 │
│107 │      │          │          │      │      │，周高弘在於97年10月│至835 頁參照）、│
│）  │      │          │          │      │      │間將該支票交付被害人│支票及退票理由單│
│    │      │          │          │      │      │，以之作為向被害人償│影本各一紙（偵字│
│    │      │          │          │      │      │還前借款之工具，被害│第9488號卷三第83│
│    │      │          │          │      │      │人屆期提示付款不獲兌│6 頁）          │
│    │      │          │          │      │      │，始知遭詐騙。      │                │
│    │      │          │          │      │      │                    │                │
├──┼───┼─┬───┼─────┼───┼───┼──────────┼────────┤
│81  │陳薇文│A.│睿思企│華南商業銀│130 萬│98年2 │支票前手執票人「鍾佳│被害人陳薇文於警│
│（起│      │  │業有限│行瑞祥分行│元    │月9日 │臻」於97年10月初左右│詢時之陳述（偵字│
│訴書│      │  │公司及│支票號碼：│      │      │持該支票交付被害人，│第9488號卷四第98│
│編號│      │  │負責人│XC0000000 │      │      │以之作為向被害人周轉│4 至985 頁參照）│
│148 │      │  │張  綺│          │      │      │現金之工具，被害人屆│、支票及退票理由│
│）  │      │  │      │          │      │      │期提示付款不獲兌現，│單影本各一紙（偵│
│    │      │  │      │          │      │      │知遭詐騙。          │字第9488號卷四第│
│    │      │  │      │          │      │      │                    │988 至989 頁）  │
│    │      │  │      │          │      │      │                    │                │
│    │      ├─┼───┼─────┼───┼───┼──────────┼────────┤
│    │      │B.│同上  │華南商業銀│97萬  │98年2 │同上                │同上            │
│    │      │  │      │行瑞祥分行│5000元│月10日│                    │                │
│    │      │  │      │支票號碼：│      │      │                    │                │
│    │      │  │      │XC0000000 │      │      │                    │                │
│    │      ├─┼───┼─────┼───┼───┼──────────┼────────┤
│    │      │C.│同上  │華南商業銀│430 萬│98年2 │同上                │同上            │
│    │      │  │      │行瑞祥分行│元    │月26日│                    │                │
│    │      │  │      │支票號碼：│      │      │                    │                │
│    │      │  │      │XC0000000 │      │      │                    │                │
├──┼───┼─┴───┼─────┼───┼───┼──────────┼────────┤
│82  │楊王妤│安睿實業有│支票號碼：│51萬  │97年10│支票前手執票人「歐陽│被害人楊王妤子於│
│（起│子    │限公司    │000000000 │6341元│月15日│光耀」於97年10月15日│警詢時之陳述（偵│
│訴書│      │          │          │      │      │前某日交付被害人作為│字第9488號卷二第│
│編號│      │          │          │      │      │支付租屋租金之用，嗣│486 至488 頁）、│
│24）│      │          │          │      │      │經被害人屆期提示付款│歐陽光耀之名片影│
│    │      │          │          │      │      │不獲兌現，始知遭詐  │本1 紙（偵字第94│
│    │      │          │          │      │      │                    │88號卷二第489 頁│
│    │      │          │          │      │      │                    │背面）          │
├──┼───┼─┬───┼─────┼───┼───┼──────────┼────────┤
│83  │李建成│A.│永而利│臺灣中小企│82 萬 │97年11│支票前手執票人「郭兆│被害人李建成於警│
│（起│      │  │有限公│業銀行營業│7650元│月21日│棋」於97年10月中旬持│詢時之陳述（偵字│
│訴書│      │  │司及負│部        │      │      │該支票交付被害人，以│第9488號卷四第10│
│編號│      │  │責人許│支票號碼：│      │      │之作為向被害人支付貨│12至1014頁參照）│
│154 │      │  │清榮  │AR0000000 │      │      │款之工具，被害人屆期│、支票及退票理由│
│）  │      ├─┼───┼─────┼───┼───┤提示付款不獲        │單影本各二紙（偵│
│    │      │B.│同上  │臺灣中小企│79萬  │97年11│                    │字第9488號卷四第│
│    │      │  │      │業銀行營業│3780元│月24日│                    │1015至1016頁）  │
│    │      │  │      │部        │      │      │                    │                │
│    │      │  │      │支票號碼：│      │      │                    │                │
│    │      │  │      │AR0000000 │      │      │                    │                │
├──┼───┼─┼───┼─────┼───┼───┼──────────┼────────┤
│84  │曾國棟│A.│康華實│支票號碼：│128 萬│97年10│支票前手執票人「晶上│證人陳俞安於警詢│
│（起│      │  │業有限│JC0000000 │6775元│月29日│微電股份有限公司」於│時之陳述（偵字第│
│訴書│      │  │公司  │          │      │後之某│97年10月29日持該支票│9488號卷四第1007│
│編號│      │  │      │          │      │時    │交付被害人，以之作為│至1009頁參照）、│
│153 │      │  │      │          │      │      │向被害人支付貨款之工│、刑事委任狀一份│
│）  │      │  │      │          │      │      │具，被害人屆期提示付│（偵字第9488 號 │
│    │      │  │      │          │      │      │款不獲              │卷四第1010頁）  │
│    │      ├─┼───┼─────┼───┼───┼──────────┼────────┤
│    │      │B.│明儀國│支票號碼：│81萬  │97年12│同上                │證人陳俞安於警詢│
│    │      │  │際有限│AI0000000 │9000元│月29日│                    │時之陳述（偵字第│
│    │      │  │公司  │          │      │      │                    │9488號卷四第1007│
│    │      │  │      │          │      │      │                    │至1009頁參照）、│
│    │      │  │      │          │      │      │                    │法務部票據信用資│
│    │      │  │      │          │      │      │                    │訊連結作業查詢表│
│    │      │  │      │          │      │      │                    │（偵字第4899號卷│
│    │      │  │      │          │      │      │                    │三第862 頁）、刑│
│    │      │  │      │          │      │      │                    │事委任狀一份（偵│
│    │      │  │      │          │      │      │                    │字第9488號卷四第│
│    │      │  │      │          │      │      │                    │1010頁）        │
├──┼───┼─┼───┼─────┼───┼───┼──────────┼────────┤
│85  │陳國賢│A.│優水有│彰化商業銀│53萬元│98年1 │支票前手執票人「陳岳│被害人陳國賢於警│
│（起│      │  │限公司│行吉林分行│      │月23日│鴻」於97年10月後之某│詢時之陳述（偵字│
│訴書│      │  │及負責│支票號碼：│      │      │時持該支票交付被害人│第9488號卷四第10│
│編號│      │  │人顏幸│AK0000000 │      │      │，以之作為向被害人借│01至1002頁參照）│
│152 │      │  │福    │          │      │      │款之工具，被害人屆期│、支票及退票理由│
│）  │      │  │      │          │      │      │提示付款不獲兌現，始│單各一紙（偵字（│
│    │      │  │      │          │      │      │遭詐騙。            │偵字第9488號卷四│
│    │      │  │      │          │      │      │                    │第1004頁）      │
│    │      │  │      │          │      │      │                    │                │
│    │      ├─┼───┼─────┼───┼───┼──────────┼────────┤
│    │      │B.│明儀國│聯邦商業銀│38萬  │98年3 │同上                │被害人陳國賢於警│
│    │      │  │際有限│行中山分行│8000元│月5日 │                    │詢時之陳述（偵字│
│    │      │  │公司  │支票號碼：│      │      │                    │第9488號卷四第10│
│    │      │  │      │UA0000000 │      │      │                    │01至1002頁參照）│
│    │      │  │      │          │      │      │                    │、支票一紙（偵字│
│    │      │  │      │          │      │      │                    │（偵字第9488 號 │
│    │      │  │      │          │      │      │                    │卷四第1008頁）、│
│    │      │  │      │          │      │      │                    │法務部票據信用資│
│    │      │  │      │          │      │      │                    │訊連結作業查詢表│
│    │      │  │      │          │      │      │                    │（偵字第4899 號 │
│    │      │  │      │          │      │      │                    │卷三第878 頁）  │
│    │      ├─┼───┼─────┼───┼───┼──────────┼────────┤
│    │      │C.│同上  │聯邦商業銀│47萬  │98年3 │同上                │被害人陳國賢於警│
│    │      │  │      │行中山分行│8000元│月20日│                    │詢時之陳述（偵字│
│    │      │  │      │支票號碼：│      │      │                    │第9488號卷四第10│
│    │      │  │      │UA0000000 │      │      │                    │01至1002頁參照）│
│    │      │  │      │          │      │      │                    │、支票一紙（偵字│
│    │      │  │      │          │      │      │                    │（偵字第9488 號 │
│    │      │  │      │          │      │      │                    │卷四第1008頁）、│
│    │      │  │      │          │      │      │                    │法務部票據信用資│
│    │      │  │      │          │      │      │                    │訊連結作業查詢表│
│    │      │  │      │          │      │      │                    │（偵字第4899 號 │
│    │      │  │      │          │      │      │                    │卷三第879 頁）  │
├──┼───┼─┴───┼─────┼───┼───┼──────────┼────────┤
│86  │黃  豪│暐辰實業有│支票號碼：│50萬元│97年12│支票前手執票人「蔣萬│被害人黃  豪於警│
│（起│      │限公司    │000000000 │      │月    │能」於97年10月中旬持│詢時之陳述（偵字│
│訴書│      │          │          │      │      │該支票交付被害人，以│第9488號卷三第78│
│編號│      │          │          │      │      │之作為向被害人償還前│6 至788 頁參照）│
│93）│      │          │          │      │      │借款之工具，被害人屆│                │
│    │      │          │          │      │      │期提示付款不獲兌現，│                │
│    │      │          │          │      │      │知遭詐騙。          │                │
├──┼───┼─────┼─────┼───┼───┼──────────┼────────┤
│87  │李陳寶│優水有限公│支票號碼：│40萬元│98年1 │支票前手執票人「黃如│被害人李陳寶玉於│
│（起│玉    │司及負責人│000000000 │      │月5日 │煌」於97年10月中旬持│警詢時之陳述（偵│
│訴書│      │顏幸福    │          │      │      │該支票交付被害人，以│字第9488號卷三第│
│編號│      │          │          │      │      │之作為向被害人周轉現│827 至829 頁參照│
│105 │      │          │          │      │      │金之工具，被害人屆期│）、法務部票據信│
│）  │      │          │          │      │      │提示付款不獲兌現，始│用資訊連結作業查│
│    │      │          │          │      │      │遭詐騙。            │詢表（偵字第4899│
│    │      │          │          │      │      │                    │號卷三第808 頁）│
│    │      │          │          │      │      │                    │                │
├──┼───┼─────┼─────┼───┼───┼──────────┼────────┤
│88  │陳素珠│宜鋒行工程│支票號碼：│48萬元│97年10│支票前手執票人「黃清│被害人陳素珠於警│
│（起│      │有限公司  │0000000   │      │月30日│松」於97年10月30日前│詢時之陳述（偵字│
│訴書│      │          │          │      │      │之某時持該支票交付被│第9488號卷二第52│
│編號│      │          │          │      │      │害人，以之作為向被害│2 至524 頁參照）│
│34）│      │          │          │      │      │人周轉之工具，被害人│                │
│    │      │          │          │      │      │屆期提示付款不獲兌現│                │
│    │      │          │          │      │      │始知遭詐騙。        │                │
├──┼───┼─────┼─────┼───┼───┼──────────┼────────┤
│89  │李文中│國真企業有│支票號碼：│75萬元│97年10│支票前手執票人「王大│被害人李文中於警│
│（起│      │限公司及負│0000000   │      │月底  │進」於97年10月下旬持│詢時之陳述（偵字│
│訴書│      │責人黃國華│          │      │      │該支票交付被害人，以│第9488號卷三第67│
│編號│      │          │          │      │      │之作為向被害人調借現│8 至670 頁參照）│
│67）│      │          │          │      │      │金之工具，被害人屆期│、法務部票據信用│
│    │      │          │          │      │      │提示付款不獲兌現，始│資訊連結作業查詢│
│    │      │          │          │      │      │遭詐騙。            │表（偵字第4899號│
│    │      │          │          │      │      │                    │卷三第951頁）   │
│    │      │          │          │      │      │                    │                │
├──┼───┼─────┼─────┼───┼───┼──────────┼────────┤
│90  │吳巫秀│達成資訊國│支票號碼：│30萬元│97年11│支票前手執票人「黃曾│被害人吳巫秀雲於│
│（起│雲    │際股份有限│000000000 │      │月12日│永」於97年10月之某時│警詢時之陳述（偵│
│訴書│      │公司      │          │      │      │持該支票交付被害人，│字第9488號卷三第│
│編號│      │          │          │      │      │以之作為向被害人調借│778至780 頁參照 │
│91）│      │          │          │      │      │現金購買貨物之工具，│）              │
│    │      │          │          │      │      │被害人屆期提示付款不│                │
│    │      │          │          │      │      │獲現，始知遭詐騙。  │                │
│    │      │          │          │      │      │                    │                │
│    │      │          │          │      │      │                    │                │
├──┼───┼─────┼─────┼───┼───┼──────────┼────────┤
│91  │謝森雄│灃田食品有│支票號碼：│41萬  │97年11│支票前手執票人「宋金│被害人謝森雄於警│
│（起│      │限公司及負│0000000   │1600元│月17日│龍」於97年10月之某時│詢時之陳述（偵字│
│訴書│      │責人周輝雄│          │      │      │持該支票交付被害人，│第9488號卷三第88│
│編號│      │          │          │      │      │以之作為向被害人支付│0 至882 頁參照）│
│120 │      │          │          │      │      │房租之工具，被害人屆│、法務部票據信用│
│）  │      │          │          │      │      │期提示付款不獲兌現，│資訊連結作業查詢│
│    │      │          │          │      │      │知遭詐騙。          │表（偵字第4899號│
│    │      │          │          │      │      │                    │卷三第941 頁）  │
├──┼───┼─────┼─────┼───┼───┼──────────┼────────┤
│92  │廖茂章│優水有限公│支票號碼：│38萬元│97年12│支票前手執票人「吳淑│被害人簡茂章於警│
│（起│      │司及負責人│0000000   │      │月29日│華」於97年10月底持該│詢時之陳述（偵字│
│訴書│      │顏幸福    │          │      │      │支票交付被害人，以之│第9488號卷三第83│
│編號│      │          │          │      │      │作為向被害人調現金之│0 至831 頁參照）│
│106 │      │          │          │      │      │工具，被害人屆期提示│、法務部票據信用│
│）  │      │          │          │      │      │付款不獲兌現，始知遭│資訊連結作業查詢│
│    │      │          │          │      │      │騙。                │表（偵字第4899號│
│    │      │          │          │      │      │                    │卷三第806 頁）  │
│    │      │          │          │      │      │                    │                │
├──┼───┼─────┼─────┼───┼───┼──────────┼────────┤
│93  │廖世義│杰特實業有│玉山商業銀│250 萬│97年10│支票前手執票人「張進│被害人廖世義於警│
│（起│      │限公司及負│行松山分行│元    │月31日│發」於97年10月底持該│詢時之陳述（偵字│
│訴書│      │責人王慶祥│支票號碼：│      │      │支票交付被害人，以之│第9488號卷三第58│
│編號│      │          │AL0000000 │      │      │作為與被害人出資人力│3 至585 頁參照）│
│48）│      │          │          │      │      │仲介公司之工具，被害│、張進發身份證影│
│    │      │          │          │      │      │人屆期提示付款不獲兌│本一紙（偵字第94│
│    │      │          │          │      │      │，始知遭詐騙。      │88號卷三第587 頁│
│    │      │          │          │      │      │                    │）、支票及退票理│
│    │      │          │          │      │      │                    │由單影本各一紙（│
│    │      │          │          │      │      │                    │偵字第9488號卷三│
│    │      │          │          │      │      │                    │第586 頁）      │
├──┼───┼─────┼─────┼───┼───┼──────────┼────────┤
│94  │陳有福│張嘉仁    │合作金庫商│47萬元│97年11│支票前手執票人「黃聰│被害人陳有福於警│
│（起│      │          │業銀行五股│      │月20日│明」於97年10月底持該│詢時之陳述（偵字│
│訴書│      │          │分行      │      │      │支票交付被害人，以之│第9488號卷三第93│
│編號│      │          │支票號碼：│      │      │作為向被害人調借現金│0 頁參照）、支票│
│133 │      │          │VQ0000000 │      │      │之工具，被害人屆期提│及退票理由單影本│
│）  │      │          │          │      │      │示付款不獲兌現，始知│各一紙（偵字第94│
│    │      │          │          │      │      │詐騙。              │88號卷三第931頁 │
│    │      │          │          │      │      │                    │）              │
│    │      │          │          │      │      │                    │                │
├──┼───┼─────┼─────┼───┼───┼──────────┼────────┤
│95  │張家坤│張嘉仁    │合作金庫商│25萬  │97年11│支票前手執票人「區美│被害人張家坤於警│
│（起│      │          │業銀行五股│3000元│月28日│華」於97年10月之某時│詢時之陳述（偵字│
│訴書│      │          │分行      │      │      │持該支票交付被害人，│第9488號卷四第93│
│編號│      │          │支票號碼：│      │      │以之作為向被害人周轉│2 至934 頁參照）│
│134 │      │          │VQ0000000 │      │      │現金之工具，被害人屆│、支票及退票理由│
│）  │      │          │          │      │      │期提示付款不獲兌現，│單影本各一紙（偵│
│    │      │          │          │      │      │知遭詐騙。          │字第9488號卷四第│
│    │      │          │          │      │      │                    │935 至936頁）   │
├──┼───┼─────┼─────┼───┼───┼──────────┼────────┤
│96  │鄧富寬│莊茂云    │永豐商業銀│26萬  │97年9 │支票前手執票人「徐明│被害人鄧富寬於警│
│（起│      │          │行板橋忠孝│5800元│月16日│忠」於97年10月之某時│詢時之陳述（偵字│
│訴書│      │          │分行      │      │      │持該支票交付被害人，│第9488號卷四第93│
│編號│      │          │支票號碼：│      │      │以之作為向被害人周轉│7 至939 頁參照）│
│135 │      │          │00000000  │      │      │現金之工具，被害人屆│                │
│）  │      │          │          │      │      │期提示付款不獲兌現，│                │
│    │      │          │          │      │      │知遭詐騙。          │                │
│    │      │          │          │      │      │                    │                │
├──┼───┼─────┼─────┼───┼───┼──────────┼────────┤
│97  │李瑞雲│永而利有限│支票號碼：│46萬  │97年12│支票前手執票人綽號「│被害人李瑞雲於警│
│（起│      │公司      │125511    │3000元│月5日 │美惠」之人，於97年10│詢時之陳述（偵字│
│訴書│      │          │          │      │      │月間交付該支票予被害│第9488號卷二第44│
│編號│      │          │          │      │      │人，用以作為向被害人│8 至450頁）     │
│14）│      │          │          │      │      │借款之擔保，嗣經被害│                │
│    │      │          │          │      │      │人屆期提示不獲兌現，│                │
│    │      │          │          │      │      │始知遭詐            │                │
│    │      │          │          │      │      │                    │                │
├──┼───┼─────┼─────┼───┼───┼──────────┼────────┤
│98  │湯富鈞│康華實業有│支票號碼：│32萬  │97年12│支票前手執票人「蔡榮│被害人湯富鈞於警│
│（起│      │限公司及負│JC0000000 │6500元│月24日│寬」於97年10月份之某│詢時之陳述（偵字│
│訴書│      │責人林真珠│          │      │      │時持該支票交付被害人│第9488號卷三第70│
│編號│      │          │          │      │      │，以之作為償還被害人│2 至703 頁參照）│
│73）│      │          │          │      │      │的股東之支票，被害人│                │
│    │      │          │          │      │      │屆期提示付款不獲兌現│                │
│    │      │          │          │      │      │始知遭詐騙。        │                │
├──┼───┼─────┼─────┼───┼───┼──────────┼────────┤
│99  │吳金福│國真企業有│玉山銀行蘆│30萬元│97年12│支票前手執票人「魏金│被害人吳金福於警│
│（起│      │限公司及負│洲分行    │      │月8日 │良」於97年11月初持該│詢時之陳述（偵字│
│訴書│      │責人黃國華│支票號碼：│      │      │支票交付被害人，以之│第9488號卷三第68│
│編號│      │          │AL0000000 │      │      │作為向被害人償還前所│1 至683 頁參照）│
│68）│      │          │          │      │      │欠借款之工具，被害人│、支票及退票理由│
│    │      │          │          │      │      │屆期提示付款不獲兌現│單影本各一紙（偵│
│    │      │          │          │      │      │始知遭詐騙。        │字第9488號卷三第│
│    │      │          │          │      │      │                    │684至685頁）    │
│    │      │          │          │      │      │                    │                │
├──┼───┼─────┼─────┼───┼───┼──────────┼────────┤
│100 │何清發│俐傑國際股│合作金庫商│38萬  │97年12│支票前手執票人「莊宏│被害人何清發於警│
│（起│      │份有限公司│業銀行北圓│5000元│月15日│文」於97年11月5 日持│詢時之陳述（偵字│
│訴書│      │及負責人張│山分行    │      │      │該支票交付被害人，以│第9488號卷三第58│
│編號│      │嘉仁      │支票號碼：│      │      │之作為與被害人周轉現│8 至590 頁參照）│
│49）│      │          │CN0000000 │      │      │金之工具，被害人屆期│、支票及退票理由│
│    │      │          │          │      │      │提示付款不獲兌現，始│單影本各一紙（偵│
│    │      │          │          │      │      │遭詐騙。            │字第9488號卷三第│
│    │      │          │          │      │      │                    │591 頁）        │
│    │      │          │          │      │      │                    │                │
├──┼───┼─┬───┼─────┼───┼───┼──────────┼────────┤
│101 │郭其益│A.│康華實│支票號碼：│88萬元│97年8 │支票前手執票人「冠聿│被害人郭其益於警│
│（起│      │  │業有限│0000000   │      │月15日│企業有限公司」人員於│詢時之陳述（偵字│
│訴書│      │  │公司  │          │      │      │97年11月左右交付該支│第9488號卷四第10│
│編號│      │  │      │          │      │      │票予被害人，以之作為│90至1091頁）    │
│166 │      │  │      │          │      │      │向被害人支付貨款之工│                │
│）  │      │  │      │          │      │      │具，嗣經被害人屆期提│                │
│    │      │  │      │          │      │      │示付款不獲兌現，始知│                │
│    │      │  │      │          │      │      │遭詐                │                │
│    │      │  │      │          │      │      │                    │                │
│    │      ├─┼───┼─────┼───┼───┼──────────┼────────┤
│    │      │B.│優水有│支票號碼：│93萬  │98年1 │支票前手執票人冠聿有│被害人郭其益於警│
│    │      │  │限公司│0000000   │3000元│月6 日│限公司負責人「呂小姐│詢時之陳述（偵字│
│    │      │  │      │          │      │      │」於97年11月10日交付│第9488號卷四第10│
│    │      │  │      │          │      │      │該支票予被害人，以之│87至1089頁）、法│
│    │      │  │      │          │      │      │作為向被害人支付貨款│務部票據信用資訊│
│    │      │  │      │          │      │      │之工具，嗣經被害人屆│連結作業查詢表（│
│    │      │  │      │          │      │      │期提示付款不獲兌現，│偵字第4899號卷三│
│    │      │  │      │          │      │      │始知遭詐            │第808 頁）      │
├──┼───┼─┴───┼─────┼───┼───┼──────────┼────────┤
│102 │陳多寧│國真企業有│支票號碼：│43 萬 │97年11│支票前手執票人「歐陽│被害人陳多寧於警│
│（起│      │限公司及負│033688    │7600元│月10日│光耀」於97年11月10日│詢時之陳述（偵字│
│訴書│      │責人黃國華│          │      │      │前之某時，將該支票交│第9488號卷三第67│
│編號│      │          │          │      │      │付被害人，以之作為向│6 至677 頁參照）│
│66）│      │          │          │      │      │被害人支付貨款之工具│、法務部票據信用│
│    │      │          │          │      │      │，被害人屆期提示付款│資訊連結作業查詢│
│    │      │          │          │      │      │不獲兌現，始知遭詐騙│表（偵字第4899號│
│    │      │          │          │      │      │                    │卷三第949 頁）  │
│    │      │          │          │      │      │                    │                │
│    │      │          │          │      │      │                    │                │
├──┼───┼─────┼─────┼───┼───┼──────────┼────────┤
│103 │臺添發│灃田企業有│華南商業銀│35萬元│97年11│支票前手執票人「曾文│被害人臺添發於警│
│（起│      │限公司及負│行三重分行│      │月15日│常」於97年11月17日前│詢時之陳述（偵字│
│訴書│      │責人周碧蘭│支票號碼：│      │      │之某時持該支票交付被│第9488號卷三第86│
│編號│      │          │XC00000000│      │      │害人，以之作為向被害│9 至871 頁參照）│
│117 │      │          │          │      │      │人支付貨款之工具，被│、支票影本一紙（│
│）  │      │          │          │      │      │害人屆期提示付款不獲│偵字第9488號卷三│
│    │      │          │          │      │      │現，始知遭詐騙。    │第871-1 頁）    │
│    │      │          │          │      │      │                    │                │
├──┼───┼─┬───┼─────┼───┼───┼──────────┼────────┤
│104 │賴麗英│A.│一達事│支票號碼：│47萬  │98年2 │支票前手執票人同業「│被害人賴麗英於警│
│（起│      │  │業有限│0000000   │7750元│月5 日│陳先生」於97年11月初│詢時之陳述（偵字│
│訴書│      │  │公司  │          │      │      │之某時持該支票交付被│第9488號卷四第97│
│編號│      │  │      │          │      │      │害人，以之作為向被害│1 至972 頁參照）│
│145 │      │  │      │          │      │      │人周轉現金之工具，被│、法務部票據信用│
│）  │      │  │      │          │      │      │害人屆期提示付款不獲│資訊連結作業查詢│
│    │      │  │      │          │      │      │現，始知遭詐騙。    │表（偵字第4899號│
│    │      │  │      │          │      │      │                    │卷三第975 頁）  │
│    │      ├─┼───┼─────┼───┼───┼──────────┼────────┤
│    │      │B.│同上  │支票號碼：│47萬  │98年2 │同上                │被害人賴麗英於警│
│    │      │  │      │0000000   │7750元│月25日│                    │詢時之陳述（偵字│
│    │      │  │      │          │      │      │                    │第9488號卷四第97│
│    │      │  │      │          │      │      │                    │1 至972 頁參照）│
│    │      │  │      │          │      │      │                    │、法務部票據信用│
│    │      │  │      │          │      │      │                    │資訊連結作業查詢│
│    │      │  │      │          │      │      │                    │表（偵字第4899號│
│    │      │  │      │          │      │      │                    │卷三第976頁）   │
│    │      ├─┼───┼─────┼───┼───┼──────────┼────────┤
│    │      │C.│康華實│華南商業銀│68萬  │98年1 │同上                │被害人賴麗英於警│
│    │      │  │業有限│行敦化分行│2500元│月10日│                    │詢時之陳述（偵字│
│    │      │  │公司  │支票號碼：│      │      │                    │第9488號卷四第97│
│    │      │  │      │JC0000000 │      │      │                    │1 至972 頁參照）│
│    │      │  │      │          │      │      │                    │、臺灣票據交換所│
│    │      │  │      │          │      │      │                    │100 年1 月19日台│
│    │      │  │      │          │      │      │                    │票總字第10000002│
│    │      │  │      │          │      │      │                    │49號函及函附退票│
│    │      │  │      │          │      │      │                    │理由單內容查詢、│
│    │      │  │      │          │      │      │                    │永豐商業銀行作業│
│    │      │  │      │          │      │      │                    │處綜合作業中心10│
│    │      │  │      │          │      │      │                    │0 年2 月1 日作心│
│    │      │  │      │          │      │      │                    │詢字第1000201101│
│    │      │  │      │          │      │      │                    │號函及函附支票正│
│    │      │  │      │          │      │      │                    │反面影本1 紙（本│
│    │      │  │      │          │      │      │                    │院易字362 號卷五│
│    │      │  │      │          │      │      │                    │第58至59、121 至│
│    │      │  │      │          │      │      │                    │122 頁）        │
│    │      │  │      │          │      │      │                    │                │
├──┼───┼─┴───┼─────┼───┼───┼──────────┼────────┤
│105 │林明美│康華實業有│支票號碼：│50萬元│97年11│支票前手執票人「梁華│被害人林明美及證│
│（起│      │限公司及負│000000000 │      │月中旬│珠」於97年11月中旬持│人林素女於警詢時│
│訴書│      │責人林真珠│          │      │後    │該支票交付被害人，以│之陳述（偵字第94│
│編號│      │          │          │      │      │之作為向被害人支付前│88 號 卷三第686 │
│69）│      │          │          │      │      │借款之工具，被害人屆│至691頁參照）   │
│    │      │          │          │      │      │期提示付款不獲兌現，│                │
│    │      │          │          │      │      │知遭詐騙。          │                │
├──┼───┼─────┼─────┼───┼───┼──────────┼────────┤
│106 │顏寶樹│奇山企業行│華泰商業銀│56萬元│97年12│支票前手執票人「黃先│被害人顏寶樹於警│
│（起│      │及負責人黃│行大安分行│      │月31日│生」於97年11月中旬將│詢時之陳述（偵字│
│訴書│      │奇生      │支票號碼：│      │      │支票交付李武中用以調│第9488號卷二第50│
│編號│      │          │AB0000000 │      │      │借現金，李武中復交付│9 至510 頁參照）│
│31）│      │          │          │      │      │「許慶松」，再由「許│、證人李武忠於警│
│    │      │          │          │      │      │慶松」於97年11月持該│詢時之陳述（偵字│
│    │      │          │          │      │      │支票交付被害人，以之│第9488號卷二第51│
│    │      │          │          │      │      │作為向被害人借款之工│2 至514 頁）、支│
│    │      │          │          │      │      │具，被害人屆期提示付│票及退票理由單影│
│    │      │          │          │      │      │款不獲兌現，始知遭騙│本各一紙（偵字第│
│    │      │          │          │      │      │。                  │9488號卷二第511 │
│    │      │          │          │      │      │                    │頁）            │
├──┼───┼─────┼─────┼───┼───┼──────────┼────────┤
│107 │林家祥│康華實業有│支票號碼：│61萬  │97年12│支票前手執票人「謝惠│被害人林家祥於警│
│（起│      │限公司及負│0000000   │0575元│月初  │華」於97年11月左右持│詢時之陳述（偵字│
│訴書│      │責人林真珠│          │      │      │該支票交付被害人，以│第9488號卷三第69│
│編號│      │          │          │      │      │之作為向被害人借款之│5 至697 頁參照）│
│71）│      │          │          │      │      │工具，被害人屆期提示│                │
│    │      │          │          │      │      │付款不獲兌現，始知遭│                │
│    │      │          │          │      │      │騙。                │                │
├──┼───┼─────┼─────┼───┼───┼──────────┼────────┤
│108 │陳賴忠│優水有限公│支票號碼：│114 萬│97年11│支票前手執票人購買地│被害人陳賴忠於警│
│（起│      │司及負責人│100067    │4500元│月某日│板之客戶於97年11月持│詢時之陳述（偵字│
│訴書│      │顏幸福    │          │      │      │該支票交付被害人，以│第9488號卷三第82│
│編號│      │          │          │      │      │之作為向被害人做為購│0 至821 頁參照）│
│103 │      │          │          │      │      │買地板之訂金之工具，│、法務部票據信用│
│）  │      │          │          │      │      │被害人屆期提示付款不│資訊連結作業查詢│
│    │      │          │          │      │      │獲現，始知遭詐騙。  │表（偵字第4899號│
│    │      │          │          │      │      │                    │卷三第808 頁）  │
│    │      │          │          │      │      │                    │                │
├──┼───┼─────┼─────┼───┼───┼──────────┼────────┤
│109 │薛精一│周輝雄    │支票號碼：│35萬元│97年11│支票前手執票人「林先│被害人薛精一於警│
│（起│      │          │0000000   │      │月之某│生」於97年11月之某時│詢時之陳述（偵字│
│訴書│      │          │          │      │時    │持該支票交付被害人，│第9488號卷三第89│
│編號│      │          │          │      │      │以之作為向被害人借款│3 至895 頁參照）│
│124 │      │          │          │      │      │之工具，被害人屆期提│                │
│）  │      │          │          │      │      │示付款不獲兌現，始知│                │
│    │      │          │          │      │      │詐騙。              │                │
│    │      │          │          │      │      │                    │                │
├──┼───┼─────┼─────┼───┼───┼──────────┼────────┤
│110 │游慶生│奇山企業行│華泰商業銀│420萬 │97年12│支票前手執票人「寶盈│被害人游慶生於警│
│（起│      │及負責人黃│行大安分行│元    │月26日│創業投資顧問股份有限│詢時之陳述（偵字│
│訴書│      │奇生      │支票號碼：│      │      │公司總經理陳世孔」於│第9488號卷二第51│
│編號│      │          │AB0000000 │      │      │97年11月下旬持將該支│5 至517 頁參照）│
│32）│      │          │          │      │      │票交付被害人，以之作│、支票一紙（偵字│
│    │      │          │          │      │      │為退還被害人未過戶股│第9488號卷二第51│
│    │      │          │          │      │      │票退款之工具，被害人│8 頁）、法務部票│
│    │      │          │          │      │      │屆期提示付款不獲兌，│據信用資訊連結作│
│    │      │          │          │      │      │始知遭詐騙。        │業查詢表（偵字第│
│    │      │          │          │      │      │                    │4899號卷三第919 │
│    │      │          │          │      │      │                    │頁）            │
│    │      │          │          │      │      │                    │                │
├──┼───┼─────┼─────┼───┼───┼──────────┼────────┤
│111 │黃麗嬌│拓米國際有│支票號碼：│62萬  │97年12│支票前手執票人「陳秋│被害人黃麗嬌於警│
│（起│      │限公司及負│AD0000000 │6850元│月3日 │景」於97年11月底之某│詢時之陳述（偵字│
│訴書│      │責陳弘瑋  │          │      │      │時持該支票交付被害人│第9488號卷二第52│
│編號│      │          │          │      │      │，以之作為向被害人周│5 至527 頁參照）│
│35）│      │          │          │      │      │轉現金之工具，被害人│、法務部票據信用│
│    │      │          │          │      │      │屆期提示付款不獲兌現│資訊連結作業查詢│
│    │      │          │          │      │      │始知遭詐騙。        │表（偵字第4899號│
│    │      │          │          │      │      │                    │卷三第999頁）   │
├──┼───┼─────┼─────┼───┼───┼──────────┼────────┤
│112 │楊居淳│優水有限公│彰化商業銀│40萬元│97年12│支票前手執票人「斯慧│被害人楊居澤於警│
│（起│      │司及負責人│行吉林分行│      │月29日│真」於97年11月26日前│詢時之陳述（偵字│
│訴書│      │顏幸福    │支票號碼：│      │      │之某時持該支票交付被│第9488號卷三第83│
│編號│      │          │EN0000000 │      │      │害人，以之作為向被害│7 至839 頁參照）│
│108 │      │          │          │      │      │人調借現金之工具，被│、支票及退票理由│
│）  │      │          │          │      │      │害人屆期提示付款不獲│單影本各一紙（偵│
│    │      │          │          │      │      │現，始知遭詐騙。    │字第9488號卷三第│
│    │      │          │          │      │      │                    │840 頁）、華泰銀│
│    │      │          │          │      │      │                    │行跨行匯款回條一│
│    │      │          │          │      │      │                    │紙（偵字第9488號│
│    │      │          │          │      │      │                    │卷三第840 頁背面│
│    │      │          │          │      │      │                    │）              │
├──┼───┼─────┼─────┼───┼───┼──────────┼────────┤
│113 │莊陳女│明儀國際有│萬泰商業銀│60萬元│97年12│支票前手執票人「吳崇│被害人莊陳女快於│
│（起│快    │限公司及負│行板橋分行│      │月31日│偉」（綽號黑松）於97│警詢時之陳述（偵│
│訴書│      │責人林真珠│支票號碼：│      │      │年11月底之某時持該支│字第9488號卷二第│
│編號│      │          │AI0000000 │      │      │票交付被害人之婆婆莊│553至555 頁參照 │
│43）│      │          │          │      │      │朱牡丹，以之作為向被│）、支票及退票理│
│    │      │          │          │      │      │害人之婆婆莊朱牡丹調│由單影本各一紙（│
│    │      │          │          │      │      │借現金之工具，被害人│偵字第9488號卷二│
│    │      │          │          │      │      │屆期提示付款不獲兌，│第556至557 頁） │
│    │      │          │          │      │      │始知遭詐騙。        │                │
│    │      │          │          │      │      │                    │                │
├──┼───┼─────┼─────┼───┼───┼──────────┼────────┤
│114 │蕭珠生│一達事業有│臺灣中小企│30萬元│98年2 │自稱「呂彥霖」之前手│被害人蕭珠生於警│
│（起│      │限公司及負│業銀行中和│      │月2日 │執票人於97年11月間以│詢時之陳述（偵字│
│訴書│      │責人陳佩君│分行      │      │      │該支票交付被害人蕭珠│第9488號卷二第39│
│編號│      │          │AW0000000 │      │      │生，作為向被害人購買│5 至397 頁）、支│
│2 ）│      │          │          │      │      │布匹等貨物之付款工具│票及退票理由單影│
│    │      │          │          │      │      │，以此向被害人詐得約│本各1 紙（偵字第│
│    │      │          │          │      │      │30萬元之服飾，嗣經被│9488號卷二第398 │
│    │      │          │          │      │      │害人屆期提示付款不獲│頁）            │
│    │      │          │          │      │      │兌現，始知遭詐騙    │                │
│    │      │          │          │      │      │                    │                │
│    │      │          │          │      │      │                    │                │
├──┼───┼─────┼─────┼───┼───┼──────────┼────────┤
│115 │塗淑滿│明儀國際有│萬泰商業銀│83萬  │98年2 │支票前手執票人「盧清│被害人塗淑滿於警│
│（起│      │限公司及負│行板橋分行│2000元│月23日│標」與「沈明玲」於97│詢時之陳述（偵字│
│訴書│      │責人林真珠│支票號碼：│      │      │年11月27日持該支票交│第9488號卷二第57│
│編號│      │          │AI0000000 │      │      │付被害人，以之作為向│0至573 頁參照 ）│
│45）│      │          │          │      │      │被害人調借現金之工具│、被害人之匯款明│
│    │      │          │          │      │      │，被害人屆期提示付款│細一紙（偵字第94│
│    │      │          │          │      │      │不獲兌現，始知遭詐。│88號卷二第575頁 │
│    │      │          │          │      │      │                    │）、法務部票據信│
│    │      │          │          │      │      │                    │用資訊連結作業查│
│    │      │          │          │      │      │                    │詢表（偵字第4899│
│    │      │          │          │      │      │                    │號卷三第868 頁）│
│    │      │          │          │      │      │                    │                │
│    │      │          │          │      │      │                    │                │
├──┼───┼─────┼─────┼───┼───┼──────────┼────────┤
│116 │陳志華│灃田食品有│萬泰商業銀│64萬  │97年12│支票前手執票人「陳偉│被害人陳志華於警│
│（起│      │限公司及負│行福音分行│5320元│月6日 │龍」於97年11月底持該│詢時之陳述（偵字│
│訴書│      │責人周輝雄│支票號碼：│      │      │支票交付被害人，以之│第9488號卷三第87│
│編號│      │          │BR0000000 │      │      │作為向被害人周轉現金│6 至878 頁參照）│
│119 │      │          │          │      │      │之工具，被害人屆期提│、支票及退票理由│
│）  │      │          │          │      │      │示付款不獲兌現，始知│單影本各一紙（偵│
│    │      │          │          │      │      │詐騙。              │字第9488號卷三第│
│    │      │          │          │      │      │                    │879頁）         │
├──┼───┼─┬───┼─────┼───┼───┼──────────┼────────┤
│117 │洪月  │A.│富代實│彰化商業銀│57萬  │98年1 │支票前手執票人「郭俊│被害人洪月、證人│
│（起│      │  │業有限│行蘆洲分行│8500元│月5日 │利」於97年底某日以支│劉志堅於警詢時之│
│訴書│      │  │公司及│支票號碼：│      │      │付工程款為由，交付該│陳述（偵字第9488│
│編號│      │  │負責人│EN0000000 │      │      │支票與劉志堅，劉志堅│號卷三第716 至71│
│78）│      │  │劉釐明│          │      │      │復於同年11月之某時持│8 頁、724 至726 │
│    │      │  │      │          │      │      │該支票交付被害人，以│頁參照）、支票及│
│    │      │  │      │          │      │      │之作為向被害人調借現│退票理由單影本各│
│    │      │  │      │          │      │      │金之工具，被害人屆期│一紙（偵字第9488│
│    │      │  │      │          │      │      │提示付款不獲兌現，始│號卷三第720至723│
│    │      │  │      │          │      │      │遭詐騙。            │ 頁）           │
│    │      ├─┼───┼─────┼───┼───┼──────────┼────────┤
│    │      │B.│同上  │彰化商業銀│43萬  │98年1 │同上                │同上            │
│    │      │  │      │行蘆洲分行│7500元│月20日│                    │                │
│    │      │  │      │支票號碼：│      │      │                    │                │
│    │      │  │      │EN0000000 │      │      │                    │                │
├──┼───┼─┴───┼─────┼───┼───┼──────────┼────────┤
│118 │林秀珍│拓米國際有│華南商業銀│38萬元│98年1 │支票前手執票人「陳品│被害人林秀珍於警│
│（起│      │限公司及負│行南松山分│      │月30日│仁」於97年11月之某時│詢時之陳述（偵字│
│訴書│      │責陳弘瑋  │行        │      │      │持該支票交付被害人，│第9488號卷二第52│
│編號│      │          │支票號碼：│      │      │以之作為向被害人調借│8 至530 頁參照）│
│36）│      │          │AD0000000 │      │      │現金之工具，被害人屆│、支票及退票理由│
│    │      │          │          │      │      │期提示付款不獲兌現，│單影本各一紙（偵│
│    │      │          │          │      │      │知遭詐騙。          │字第9488號卷二第│
│    │      │          │          │      │      │                    │531頁）         │
│    │      │          │          │      │      │                    │                │
├──┼───┼─────┼─────┼───┼───┼──────────┼────────┤
│119 │黃懷忠│海德電腦股│支票號碼：│73萬  │98年1 │支票前手執票人「李翠│被害人黃懷忠於警│
│（起│      │份有限公司│903341    │8000元│月8日 │霞」於97年11月持該支│詢時之陳述（偵字│
│訴書│      │及負責人趙│          │      │      │票交付被害人，以之作│第9488號卷三第64│
│編號│      │立貴      │          │      │      │為向被害人周轉現金之│9 至651 頁參照）│
│60）│      │          │          │      │      │工具，被害人屆期提示│、法務部票據信用│
│    │      │          │          │      │      │付款不獲兌現，始知遭│資訊連結作業查詢│
│    │      │          │          │      │      │騙。                │表（偵字第4899號│
│    │      │          │          │      │      │                    │卷三第821頁）   │
│    │      │          │          │      │      │                    │                │
│    │      │          │          │      │      │                    │                │
├──┼───┼─────┼─────┼───┼───┼──────────┼────────┤
│120 │林益男│邱秋旺    │板信商業銀│25萬元│97年12│支票前手執票人「林仲│被害人林益男於警│
│（起│      │          │行三重分行│      │月22日│信」於97年11月20日持│詢時之陳述（偵字│
│訴書│      │          │支票號碼：│      │      │該支票交付被害人，以│第9488號卷三第91│
│編號│      │          │SC0000000 │      │      │之作為向被害人周轉現│7至919 頁參照） │
│130 │      │          │          │      │      │金之工具，被害人屆期│、支票及退票理由│
│）  │      │          │          │      │      │提示付款不獲兌現，始│單影本各一紙（偵│
│    │      │          │          │      │      │遭詐騙。            │字第9488號卷三第│
│    │      │          │          │      │      │                    │920至922 頁）   │
├──┼───┼─────┼─────┼───┼───┼──────────┼────────┤
│121 │簡進來│安睿實業有│支票號碼：│36萬  │97年12│支票前手執票人「黃林│被害人簡進來於警│
│（起│      │限公司    │000000000 │6430元│月5日 │成」以該支票交付被害│詢時之陳述（偵字│
│訴書│      │          │          │      │      │人，作為清償之前積欠│第9488號卷二第48│
│編號│      │          │          │      │      │被害人之債務之用，嗣│9 至491 頁）    │
│25）│      │          │          │      │      │經被害人屆期提示付款│                │
│    │      │          │          │      │      │不獲兌現，始知遭詐  │                │
├──┼───┼─┬───┼─────┼───┼───┼──────────┼────────┤
│122 │許凱如│A.│優水有│彰化商業銀│45萬元│97年12│支票前手執票人「張兆│被害人許凱如於警│
│（起│      │  │限公司│行吉林分行│      │月31日│弦」於97年12月前之某│詢時之陳述（偵字│
│訴書│      │  │及負責│支票號碼：│      │      │時交付該支票予被害人│第9488號卷四第10│
│編號│      │  │人顏幸│AK0000000 │      │      │，以之作為向被害人支│71至1072頁）、支│
│163 │      │  │福    │          │      │      │付貨款之工具，嗣經被│票及退票理由單影│
│）  │      │  │      │          │      │      │害人屆期提示付款不獲│本各一紙（偵字第│
│    │      │  │      │          │      │      │兌現，始知遭詐      │9488號卷四第1074│
│    │      │  │      │          │      │      │                    │頁）            │
│    │      ├─┼───┼─────┼───┼───┼──────────┼────────┤
│    │      │B.│明儀國│萬泰商業銀│25 萬 │97年12│同上                │被害人許凱如於警│
│    │      │  │際有限│行板橋分行│5000元│月25日│                    │詢時之陳述（偵字│
│    │      │  │公司及│支票號碼：│      │      │                    │第9488號卷四第10│
│    │      │  │負責人│AI0000000 │      │      │                    │56至1057頁）、支│
│    │      │  │林真珠│          │      │      │                    │票及退票理由單影│
│    │      │  │      │          │      │      │                    │本各一紙（偵字第│
│    │      │  │      │          │      │      │                    │9488號卷四第1073│
│    │      │  │      │          │      │      │                    │頁）            │
├──┼───┼─┴───┼─────┼───┼───┼──────────┼────────┤
│123 │黃月英│黃國華    │支票號碼：│50萬元│97年12│支票前手執票人「黃正│被害人黃月英於警│
│（起│      │          │0000000   │      │月10日│華」於97年12月10日前│詢時之陳述（偵字│
│訴書│      │          │          │      │      │之某時持該支票交付被│第9488號卷四第94│
│編號│      │          │          │      │      │害人，以之作為向被害│3 至944 頁參照）│
│137 │      │          │          │      │      │人周轉之工具，被害人│                │
│）  │      │          │          │      │      │屆期提示付款不獲兌現│                │
│    │      │          │          │      │      │始知遭詐騙。        │                │
├──┼───┼─────┼─────┼───┼───┼──────────┼────────┤
│124 │王月容│顏幸福    │聯邦商業銀│65萬元│98年1 │支票前手執票人「陳松│被害人王月容、證│
│（起│      │          │行長春分行│      │月10日│村」於97年12月初某日│人莊瑞勇於警詢時│
│訴書│      │          │支票號碼：│      │      │持該支票交付予不知情│之陳述（偵字第94│
│編號│      │          │0000000   │      │      │之莊瑞勇作為支付工程│88 號 卷四第948 │
│139 │      │          │          │      │      │款之用，莊瑞勇復於97│至953頁參照）   │
│）  │      │          │          │      │      │年12月初某日再執之交│                │
│    │      │          │          │      │      │付被害人，以之作為向│                │
│    │      │          │          │      │      │被害人支付工程款之工│                │
│    │      │          │          │      │      │具，被害人屆期提示付│                │
│    │      │          │          │      │      │款不獲兌現，始知遭詐│                │
│    │      │          │          │      │      │。                  │                │
│    │      │          │          │      │      │                    │                │
├──┼───┼─────┼─────┼───┼───┼──────────┼────────┤
│125 │黃從珍│康華實業有│支票號碼：│55萬  │97年12│支票前手執票人「簡百│被害人黃從珍於警│
│（起│      │限公司及負│000000000 │8000元│月15日│堅」於97年12月初持該│詢時之陳述（偵字│
│訴書│      │責人林真珠│          │      │      │支票交付被害人，以之│第9488號卷三第69│
│編號│      │          │          │      │      │作為向被害人借款之工│2 至694 頁參照）│
│70）│      │          │          │      │      │具，被害人屆期提示付│                │
│    │      │          │          │      │      │款不獲兌現，始知遭詐│                │
│    │      │          │          │      │      │。                  │                │
├──┼───┼─────┼─────┼───┼───┼──────────┼────────┤
│126 │徐素蓮│奇山企業行│華泰商業銀│55萬  │發票日│支票前手執票人「陳憲│被害人徐素蓮於警│
│（起│      │及負責人黃│行大安分行│7200元│97年12│任」於97年間持該支票│詢時之陳述（偵字│
│訴書│      │奇生      │支票號碼：│      │月30日│交付被害人，以此向被│第9488號卷二第49│
│編號│      │          │0000000000│      │      │害人調借現金，被害人│9 至501 頁參照）│
│28）│      │          │          │      │      │屆期提示付款不獲兌現│、法務部票據信用│
│    │      │          │          │      │      │，始知遭詐騙        │資訊連結作業查詢│
│    │      │          │          │      │      │                    │表（偵字第4899號│
│    │      │          │          │      │      │                    │卷三第920頁）   │
├──┼───┼─────┼─────┼───┼───┼──────────┼────────┤
│127 │吳燕菊│明儀國際有│萬泰商業銀│67萬元│97年12│支票前手執票人「陳信│被害人吳燕菊於警│
│（起│      │限公司及負│行板橋分行│      │月29日│益」於97年12月初持該│詢時之陳述（偵字│
│訴書│      │責人林真珠│支票號碼：│      │      │支票交付被害人，以之│第9488號卷二第54│
│編號│      │          │0000000   │      │      │作為向被害人調借現金│6 至547 頁參照）│
│41）│      │          │          │      │      │之工具，被害人屆期提│、法務部票據信用│
│    │      │          │          │      │      │示付款不獲兌現，始知│資訊連結作業查詢│
│    │      │          │          │      │      │詐騙。              │表（偵字第4899號│
│    │      │          │          │      │      │                    │卷三第862 頁）  │
│    │      │          │          │      │      │                    │                │
├──┼───┼─────┼─────┼───┼───┼──────────┼────────┤
│128 │江錦玉│永而利有限│華南商業銀│3萬   │97年12│支票前手執票人「薛枝│被害人江錦玉於警│
│（起│      │公司      │行城內分行│1500元│月底  │成」以該支票交付被害│詢時之陳述（偵字│
│訴書│      │          │AD0000000 │      │      │人，向被害人調借同額│第9488號卷二第45│
│編號│      │          │          │      │      │現金，嗣經被害人屆期│1 至453 頁）、支│
│15）│      │          │          │      │      │提示付款不獲兌現，始│票、退票單及被害│
│    │      │          │          │      │      │知遭詐              │人之存摺影本各1 │
│    │      │          │          │      │      │                    │份 （偵字第9488 │
│    │      │          │          │      │      │                    │號卷二第454 至45│
│    │      │          │          │      │      │                    │5 頁）          │
├──┼───┼─┬───┼─────┼───┼───┼──────────┼────────┤
│129 │曾正琦│A.│一達事│支票號碼：│37萬  │      │支票前手執票人「江佳│被害人曾正琦於警│
│（起│      │  │業有限│0000000   │8000元│      │穎」於97年12月初左右│詢時之陳述（偵字│
│訴書│      │  │公司  │          │      │      │持該支票交付被害人，│第9488號卷四第99│
│編號│      │  │      │          │      │      │以之作為向被害人周轉│4 至995 頁參照）│
│150 │      │  │      │          │      │      │現金之工具，被害人屆│、法務部票據信用│
│）  │      │  │      │          │      │      │期提示付款不獲兌現，│資訊連結作業查詢│
│    │      │  │      │          │      │      │知遭詐騙。          │表（偵字第4899號│
│    │      │  │      │          │      │      │                    │卷三第843 、844 │
│    │      │  │      │          │      │      │                    │頁）            │
│    │      ├─┼───┼─────┼───┼───┼──────────┼────────┤
│    │      │B.│海德電│支票號碼：│49萬  │98年2 │同上                │同上            │
│    │      │  │腦股份│0000000   │8000  │月3日 │                    │                │
│    │      │  │有限公│          │元    │      │                    │                │
│    │      │  │司    │          │      │      │                    │                │
│    │      ├─┼───┼─────┼───┼───┼──────────┼────────┤
│    │      │C.│同上  │支票號碼：│44萬  │98年2 │同上                │同上            │
│    │      │  │      │0000000   │7660元│月3日 │                    │                │
│    │      ├─┼───┼─────┼───┼───┼──────────┼────────┤
│    │      │D.│同上  │支票號碼：│31萬  │98年2 │同上                │同上            │
│    │      │  │      │0000000   │6000元│月18日│                    │                │
├──┼───┼─┼───┼─────┼───┼───┼──────────┼────────┤
│130 │周燕山│A.│緹它成│華泰商業銀│31萬  │98年3 │支票前手執票人「高榮│被害人周燕山於警│
│（起│      │  │衣有限│行古亭分行│2000元│月2日 │豊」於98年2 月10日持│詢時之陳述（偵字│
│訴書│      │  │公司及│支票號碼：│      │      │該支票交付被害人，以│第9488號卷四第99│
│編號│      │  │負責人│AB0000000 │      │      │之作為向被害人支付貨│6 至997 頁參照）│
│151 │      │  │林緯民│          │      │      │款之工具，被害人屆期│、支票三紙（偵字│
│）  │      │  │      │          │      │      │提示付款不獲兌現，始│（偵字第9488號卷│
│    │      │  │      │          │      │      │遭詐騙。            │四第998 頁）、法│
│    │      │  │      │          │      │      │                    │務部票據信用資訊│
│    │      ├─┼───┼─────┼───┼───┼──────────┤連結作業查詢表（│
│    │      │B.│林志男│臺灣銀行民│4 萬  │98年2 │支票前手執票人「高榮│偵字第4899號卷三│
│    │      │  │      │權分行    │5000元│月15日│豊」於98年2 月12日前│第893 、892頁） │
│    │      │  │      │支票號碼：│      │（發票│之某時持該支票交付被│                │
│    │      │  │      │AE0000000 │      │日）  │害人，以之作為向被害│                │
│    │      │  │      │          │      │      │人周轉現金之工具，被│                │
│    │      │  │      │          │      │      │害人屆期提示付款不獲│                │
│    │      │  │      │          │      │      │現，始知遭詐騙。    │                │
│    │      ├─┼───┼─────┼───┼───┼──────────┤                │
│    │      │C.│緹它成│華泰商業銀│7 萬  │98年2 │支票前手執票人「高榮│                │
│    │      │  │衣有限│行古亭分行│3600元│月27日│豊」於98年2 月14日前│                │
│    │      │  │公司及│支票號碼：│      │      │之某時持該支票交付被│                │
│    │      │  │負責人│AB0000000 │      │      │害人，以之作為向被害│                │
│    │      │  │林緯民│          │      │      │人周轉現金之工具，被│                │
│    │      │  │      │          │      │      │害人屆期提示付款不獲│                │
│    │      │  │      │          │      │      │現，始知遭詐騙。    │                │
├──┼───┼─┴───┼─────┼───┼───┼──────────┼────────┤
│131 │廖淑美│海德電腦股│支票號碼：│46萬  │98年1 │支票前手執票人「陳貞│被害人廖淑美於警│
│（起│      │份有限公司│000000000 │8000元│月10日│淑」於97年12月10日持│詢時之陳述（偵字│
│訴書│      │及負責人趙│          │      │      │該支票交付被害人，以│第9488號卷三第65│
│編號│      │立貴      │          │      │      │之作為向被害人調借現│5 至657 頁參照）│
│62）│      │          │          │      │      │金之工具，被害人屆期│、法務部票據信用│
│    │      │          │          │      │      │提示付款不獲兌現，始│資訊連結作業查詢│
│    │      │          │          │      │      │遭詐騙。            │表（偵字第4899號│
│    │      │          │          │      │      │                    │卷三第839頁）   │
│    │      │          │          │      │      │                    │                │
│    │      │          │          │      │      │                    │                │
├──┼───┼─────┼─────┼───┼───┼──────────┼────────┤
│132 │余文林│達成資訊國│臺灣銀行華│105 萬│97年10│支票前手執票人「盧進│被害人余文林於警│
│（起│      │際股份有限│江分行    │3000元│月30日│益」於97年12月10日持│詢時之陳述（偵字│
│訴書│      │公司及負責│支票號碼：│      │      │該支票交付被害人，以│第9488號卷三第78│
│編號│      │人林志男  │AE0000000 │      │      │之作為向被害人支付貨│1 至783 頁參照）│
│92）│      │          │          │      │      │款之工具，被害人屆期│、支票及退票理由│
│    │      │          │          │      │      │提示付款不獲兌現，始│單影本各一紙（偵│
│    │      │          │          │      │      │遭詐騙。            │字第9488號卷三第│
│    │      │          │          │      │      │                    │784至785頁）    │
│    │      │          │          │      │      │                    │                │
├──┼───┼─────┼─────┼───┼───┼──────────┼────────┤
│133 │李彭瑞│同上      │支票號碼：│100 萬│97年12│支票前手執票人「鄭信│被害人李彭瑞玉於│
│（起│玉    │          │AI0000000 │元    │月31日│維」於97年12月10日持│警詢時之陳述（偵│
│訴書│      │          │          │      │      │該支票交付被害人，以│字第9488號卷二第│
│編號│      │          │          │      │      │之作為向被害人支付購│548 至550 頁參照│
│42）│      │          │          │      │      │買房子款項之工具，被│）、購買土地契約│
│    │      │          │          │      │      │害人屆期提示付款不獲│1 份（偵字第9488│
│    │      │          │          │      │      │現，始知遭詐騙。    │號卷二第551 至55│
│    │      │          │          │      │      │                    │2 頁）、法務部票│
│    │      │          │          │      │      │                    │據信用資訊連結作│
│    │      │          │          │      │      │                    │業查詢表（偵字第│
│    │      │          │          │      │      │                    │4899號卷三第864 │
│    │      │          │          │      │      │                    │頁）            │
├──┼───┼─────┼─────┼───┼───┼──────────┼────────┤
│134 │吳添福│米河公司  │華泰商業銀│43萬  │98年2 │支票前手執票人「黃坤│被害人吳添福於警│
│（起│      │          │行        │1601元│月16日│茂」於97年12月11日交│詢時之陳述（偵字│
│訴書│      │          │AB0000000 │      │      │付該支票予被害人作為│第9488號卷二第49│
│編號│      │          │          │      │      │支付買賣價金之工具，│2 至493 頁）、支│
│26）│      │          │          │      │      │嗣經被害人屆期提示付│票及退票理由單影│
│    │      │          │          │      │      │款不獲兌現，始知遭詐│本各一紙（偵字第│
│    │      │          │          │      │      │                    │9488號卷二第494 │
│    │      │          │          │      │      │                    │頁）            │
├──┼───┼─────┼─────┼───┼───┼──────────┼────────┤
│135 │鄭勝斌│康華實業有│支票號碼：│126 萬│97年12│支票前手執票人即妻子│被害人鄭勝斌於警│
│（起│      │限公司及負│000000000 │元    │月15日│之朋友於97年12月15日│詢時之陳述（偵字│
│訴書│      │責人林真珠│          │      │      │前之某時持該支票交付│第9488號卷三第70│
│編號│      │          │          │      │      │被害人，被害人屆期提│4 至705 頁參照）│
│74）│      │          │          │      │      │示付款不獲兌現，始知│                │
│    │      │          │          │      │      │詐騙。              │                │
├──┼───┼─────┼─────┼───┼───┼──────────┼────────┤
│136 │許嘉揚│富代實業有│支票號碼：│68萬  │97年12│支票前手執票人「張逢│被害人許嘉揚於警│
│（起│      │限公司    │EN0000000 │3800元│月15日│時」於97年12月15日前│詢時之陳述（偵字│
│訴書│      │          │          │      │      │之某時持該支票交付被│第9488號卷三第71│
│編號│      │          │          │      │      │害人，以之作為向被害│3 至714 頁參照）│
│77）│      │          │          │      │      │人償還前借款之工具，│、法務部票據信用│
│    │      │          │          │      │      │被害人屆期提示付款不│資訊連結作業查詢│
│    │      │          │          │      │      │獲現，始知遭詐騙。  │表（偵字第4899號│
│    │      │          │          │      │      │                    │卷三第1005 頁） │
│    │      │          │          │      │      │                    │                │
├──┼───┼─────┼─────┼───┼───┼──────────┼────────┤
│137 │楊秀桃│興展事業有│彰化商業銀│37萬  │98年2 │支票前手執票人「劉育│被害人楊秀桃於警│
│（起│      │限公司及負│行板橋分行│1900元│月17日│初」於97年12月18日持│詢時之陳述（偵字│
│訴書│      │責人林志哲│支票號碼：│      │      │該支票交付被害人，以│第9488號卷三第61│
│編號│      │          │CM0000000 │      │      │之作為向被害人支付工│2至614 頁參照） │
│55）│      │          │          │      │      │程款所用之工具，被害│、支票及退票理由│
│    │      │          │          │      │      │人屆期提示付款不獲兌│單影本各一紙（偵│
│    │      │          │          │      │      │，始知遭詐騙。      │字第9488號卷三第│
│    │      │          │          │      │      │                    │616 頁）        │
│    │      │          │          │      │      │                    │                │
│    │      │          │          │      │      │                    │                │
├──┼───┼─────┼─────┼───┼───┼──────────┼────────┤
│138 │李昇昌│奇山企業行│華泰商業銀│38萬  │98年1 │支票前手執票人「歐陽│被害人李昇昌於警│
│（起│      │及負責人黃│行大安分行│2400元│月10日│岳林」於97年12月持該│詢時之陳述（偵字│
│訴書│      │奇生      │支票號碼：│      │      │支票交付被害人，以之│第9488號卷二第50│
│編號│      │          │0000000   │      │      │作為向被害人支付貨款│2 至504 頁參照）│
│29）│      │          │          │      │      │之工具，被害人屆期提│、法務部票據信用│
│    │      │          │          │      │      │示付款不獲兌現，始知│資訊連結作業查詢│
│    │      │          │          │      │      │詐騙。              │表（偵字第4899號│
│    │      │          │          │      │      │                    │卷三第921頁）   │
├──┼───┼─────┼─────┼───┼───┼──────────┼────────┤
│139 │黃維寬│明儀國際有│支票號碼：│167 萬│98年1 │支票前手執票人「巫姓│被害人黃維寬於警│
│（起│      │限公司及負│0000000   │7210元│月10日│男子」於97年12月中旬│詢時之陳述（偵字│
│訴書│      │責人林真珠│          │      │      │持該支票交付被害人，│第9488號卷二第54│
│編號│      │          │          │      │      │以之作為向被害人支付│3 至545 頁參照）│
│40）│      │          │          │      │      │貨款之工具，被害人屆│、法務部票據信用│
│    │      │          │          │      │      │期提示付款不獲兌現，│資訊連結作業查詢│
│    │      │          │          │      │      │知遭詐騙。          │表（偵字第4899號│
│    │      │          │          │      │      │                    │卷三第869頁）   │
│    │      │          │          │      │      │                    │                │
│    │      │          │          │      │      │                    │                │
├──┼───┼─────┼─────┼───┼───┼──────────┼────────┤
│140 │游騰在│林志男    │華泰商業銀│30萬元│98年2 │支票前手執票人「劉德│被害人游騰在於警│
│（起│      │          │行南京東路│      │月2日 │武」於97年12月中旬持│詢時之陳述（偵字│
│訴書│      │          │分行      │      │      │該支票交付被害人，以│第9488號卷三第91│
│編號│      │          │支票號碼：│      │      │之作為向被害人周轉現│3至915 頁參照） │
│129 │      │          │AB0000000 │      │      │金之工具，被害人屆期│、支票及退票理由│
│）  │      │          │          │      │      │提示付款不獲兌現，始│單影本各一紙（偵│
│    │      │          │          │      │      │遭詐騙。            │字第9488號卷三第│
│    │      │          │          │      │      │                    │916 頁）        │
│    │      │          │          │      │      │                    │                │
├──┼───┼─────┼─────┼───┼───┼──────────┼────────┤
│141 │林世賢│拓米國際有│支票號碼：│23萬元│97年12│支票前手執票人「李聯│被害人林世賢於警│
│（起│      │限公司及負│AD0000000 │      │月31日│豐」於97年12月25日持│詢時之陳述（偵字│
│訴書│      │責陳弘瑋  │          │      │      │該支票交付被害人，以│第9488號卷二第53│
│編號│      │          │          │      │      │之作為向被害人周轉現│2 至534 頁參照）│
│37）│      │          │          │      │      │金之工具，被害人屆期│、支票及退票理由│
│    │      │          │          │      │      │提示付款不獲兌現，始│單影本各一紙（偵│
│    │      │          │          │      │      │遭詐騙。            │字第9488號卷二第│
│    │      │          │          │      │      │                    │535頁）         │
├──┼───┼─────┼─────┼───┼───┼──────────┼────────┤
│142 │黃淑意│拓米國際有│支票號碼：│55萬元│97年12│支票前手執票人「謝依│被害人黃淑意於警│
│（起│      │限公司及負│AD0000000 │      │月31日│修」於97年12月左右持│詢時之陳述（偵字│
│訴書│      │責陳弘瑋  │          │      │      │該支票交付被害人，以│第9488號卷二第53│
│編號│      │          │          │      │      │之作為向被害人借款之│6 至538 頁參照）│
│38）│      │          │          │      │      │工具，被害人屆期提示│、支票及退票理由│
│    │      │          │          │      │      │付款不獲兌現，始知遭│單影本各一紙（偵│
│    │      │          │          │      │      │騙。                │字第9488號卷二第│
│    │      │          │          │      │      │                    │539頁）         │
├──┼───┼─────┼─────┼───┼───┼──────────┼────────┤
│143 │林真如│明儀國際有│萬泰商業銀│77萬  │97年12│支票前手執票人「王國│被害人林真如於警│
│（起│      │限公司    │行板橋分行│5000元│月31日│振」於97年12月之某時│詢時之陳述（偵字│
│訴書│      │          │支票號碼：│      │      │持該支票交付被害人，│第9488號卷二第54│
│編號│      │          │0000000   │      │      │以之作為向被害人調借│0至542 頁參照） │
│39）│      │          │          │      │      │現金之工具，被害人屆│、法務部票據信用│
│    │      │          │          │      │      │期提示付款不獲兌現，│資訊連結作業查詢│
│    │      │          │          │      │      │知遭詐騙。惟嗣後「王│表（偵字第4899號│
│    │      │          │          │      │      │國振」於退票後已經上│卷三第864頁）   │
│    │      │          │          │      │      │開77萬5000元賠償被害│                │
│    │      │          │          │      │      │人                  │                │
│    │      │          │          │      │      │                    │                │
├──┼───┼─────┼─────┼───┼───┼──────────┼────────┤
│144 │陳大為│家成通訊事│支票號碼：│100 萬│98年3 │支票前手執票人「林正│被害人陳大為於警│
│（起│      │業有限公司│0000000   │元    │月    │男」約於97年12月左右│詢時之陳述（偵字│
│訴書│      │          │          │      │      │持該支票交付被害人，│第9488號卷三第60│
│編號│      │          │          │      │      │以之作為向被害人借款│2至604 頁參照） │
│53）│      │          │          │      │      │之工具，被害人屆期提│                │
│    │      │          │          │      │      │示付款不獲兌現，始知│                │
│    │      │          │          │      │      │詐騙。              │                │
│    │      │          │          │      │      │                    │                │
├──┼───┼─┬───┼─────┼───┼───┼──────────┼────────┤
│145 │趙藍士│A.│達成資│臺灣銀行華│120 萬│98年3 │支票前手執票人「林子│被害人趙藍士倫於│
│（起│倫    │  │訊國際│江分行    │元    │月2日 │樺」於97年12月31日前│警詢時之陳述（偵│
│訴書│      │  │有限公│支票號碼：│      │      │之某時持該支票交付被│字第9488號卷四第│
│編號│      │  │司    │AE0000000 │      │      │害人，以之作為向被害│990 至991 頁參照│
│149 │      │  │      │          │      │      │人周轉現金之工具，被│）、支票影本二紙│
│）  │      │  │      │          │      │      │害人屆期提示付款不獲│（偵字第9488 號 │
│    │      │  │      │          │      │      │                    │卷四第993頁）   │
│    │      │  │      │          │      │      │                    │                │
│    │      ├─┼───┼─────┼───┼───┼──────────┼────────┤
│    │      │B.│灃田食│萬泰商業銀│21萬  │97年12│同上                │被害人趙藍士倫於│
│    │      │  │品有限│行福音分行│2000元│月31日│                    │警詢時之陳述（偵│
│    │      │  │公司及│支票號碼：│      │（發票│                    │字第9488號卷四第│
│    │      │  │負責人│BR0000000 │      │日）  │                    │990 至991 頁參照│
│    │      │  │周輝雄│          │      │      │                    │）、支票影本二紙│
│    │      │  │      │          │      │      │                    │（偵字第9488 號 │
│    │      │  │      │          │      │      │                    │卷四第992 頁）  │
│    │      │  │      │          │      │      │                    │                │
├──┼───┼─┴───┼─────┼───┼───┼──────────┼────────┤
│146 │鍾秋涼│海德電腦股│第一銀行竹│43萬  │98年3 │支票前手執票人「吳三│被害人鍾秋涼於警│
│（起│      │份有限公司│科分行    │6377元│月2日 │盛」於97年年底持該支│詢時之陳述（偵字│
│訴書│      │及負責人趙│支票號碼：│      │      │票交付被害人，以之作│第9488號卷三第65│
│編號│      │立貴      │AA0000000 │      │      │為向被害人調借現金之│2 至654 頁參照）│
│61）│      │          │          │      │      │工具，被害人屆期提示│、支票及退票理由│
│    │      │          │          │      │      │付款不獲兌現，始知遭│單影本各一紙（偵│
│    │      │          │          │      │      │騙。                │字第9488號卷三第│
│    │      │          │          │      │      │                    │654 頁背面）    │
│    │      │          │          │      │      │                    │                │
│    │      │          │          │      │      │                    │                │
├──┼───┼─────┼─────┼───┼───┼──────────┼────────┤
│147 │黃瑞祥│暐辰實業有│支票號碼：│161 萬│98年1 │支票前手執票人「邱榮│被害人黃瑞祥於警│
│（起│      │限公司及負│000000000 │元    │月間之│智」於98年1 月前之某│詢時之陳述（偵字│
│訴書│      │責人周輝雄│          │      │某時  │時持該支票交付被害人│第9488號卷三第79│
│編號│      │          │          │      │      │，以之作為向被害人償│2 至794 頁參照）│
│95）│      │          │          │      │      │還前所積欠之工程款之│                │
│    │      │          │          │      │      │工具，被害人屆期提示│                │
│    │      │          │          │      │      │付款不獲兌現，始知遭│                │
│    │      │          │          │      │      │騙。                │                │
├──┼───┼─────┼─────┼───┼───┼──────────┼────────┤
│148 │呂明錦│睿思企業有│華南商業銀│89萬  │98年3 │支票前手執票人「吳玉│被害人呂明錦於警│
│（起│      │限公司    │行瑞祥分行│7000元│月2日 │蘭」於97年年底持該支│詢時之陳述（偵字│
│訴書│      │          │支票號碼：│      │      │票交付被害人，以之作│第9488號卷三第80│
│編號│      │          │XC0000000 │      │      │為向被害人借款之工具│9 至811 頁參照）│
│100 │      │          │          │      │      │，被害人屆期提示付款│、支票及退票理由│
│）  │      │          │          │      │      │不獲兌現，始知遭詐騙│單影本各一紙（偵│
│    │      │          │          │      │      │                    │字第9488號卷三第│
│    │      │          │          │      │      │                    │812至813頁）    │
│    │      │          │          │      │      │                    │                │
├──┼───┼─────┼─────┼───┼───┼──────────┼────────┤
│149 │吳國譯│睿思企業有│支票號碼：│78萬  │98年1 │支票前手執票人「楊禾│被害人吳國譯於警│
│（起│      │限公司    │000000000 │6200元│月中旬│田」於98年1 月初持該│詢時之陳述（偵字│
│訴書│      │          │          │      │      │支票交付被害人，以之│第9488號卷三第80│
│編號│      │          │          │      │      │作為向被害人周轉現金│1 至803 頁參照）│
│98）│      │          │          │      │      │之工具，被害人屆期提│                │
│    │      │          │          │      │      │示付款不獲兌現，始知│                │
│    │      │          │          │      │      │詐騙。              │                │
├──┼───┼─────┼─────┼───┼───┼──────────┼────────┤
│150 │謝景良│思雅新有限│支票號碼：│15萬元│98年2 │支票前手執票人「柯水│被害人謝景良於警│
│（起│      │公司及負責│AB0000000 │      │月14日│順」於98年1 月3 日持│詢時之陳述（偵字│
│訴書│      │人沈晶祥  │          │      │      │該支票交付被害人，以│第9488號卷三第64│
│編號│      │          │          │      │      │之作為向被害人借款之│3 至644 頁參照）│
│58）│      │          │          │      │      │工具，被害人屆期提示│                │
│    │      │          │          │      │      │付款不獲兌現，始知遭│                │
│    │      │          │          │      │      │騙。                │                │
├──┼───┼─────┼─────┼───┼───┼──────────┼────────┤
│151 │游永光│思雅新有限│華泰商業銀│400 萬│98年2 │支票前手執票人「傅家│證人宋雲炮於警詢│
│（起│      │公司及負責│行南京東路│元    │月20日│增」於98年1 月6 日持│時之陳述（偵字第│
│訴書│      │人沈晶祥  │分行      │      │      │該支票交付被害人，以│9488號卷三第634 │
│編號│      │          │支票號碼：│      │      │之作為向被害人用作支│至637 頁參照）、│
│57）│      │          │AB0000000 │      │      │付利息之工具，被害人│支票及退票理由單│
│    │      │          │          │      │      │屆期提示付款不獲兌現│影本各一紙（偵字│
│    │      │          │          │      │      │始知遭詐騙。        │第9488號卷三第64│
│    │      │          │          │      │      │                    │1 頁）          │
├──┼───┼─┬───┼─────┼───┼───┼──────────┼────────┤
│152 │許明君│A.│邱秋旺│板信商業銀│23萬元│98年1 │支票前手執票人「郭益│被害人許明君於警│
│（起│      │  │      │行三重分行│      │月10日│成」於98年1 月10日前│詢時之陳述（偵字│
│訴書│      │  │      │支票號碼：│      │      │之某時持該些支票交付│第9488號卷四第10│
│編號│      │  │      │SC0000000 │      │      │被害人，以之作為向被│38至1040 頁參照 │
│158 │      │  │      │          │      │      │害人支付工程款及貨款│）、被害人所自製│
│）  │      │  │      │          │      │      │之工具，被害人屆期提│支票一覽表一份（│
│    │      │  │      │          │      │      │示付款不獲兌現，始知│偵字第9488號卷四│
│    │      │  │      │          │      │      │詐騙。              │第1041頁）、和解│
│    │      │  │      │          │      │      │                    │書一份（偵字第94│
│    │      │  │      │          │      │      │                    │88號卷四第1042至│
│    │      │  │      │          │      │      │                    │1044）          │
│    │      ├─┼───┼─────┼───┼───┼──────────┼────────┤
│    │      │B.│  同上│板信商業銀│17 萬 │98年1 │同上                │同上            │
│    │      │  │      │行三重分行│8000元│月15日│                    │                │
│    │      │  │      │支票號碼：│      │      │                    │                │
│    │      │  │      │SC0000000 │      │      │                    │                │
│    │      ├─┼───┼─────┼───┼───┼──────────┼────────┤
│    │      │C.│林志哲│華泰商業銀│17萬  │98年1 │同上                │同上            │
│    │      │  │      │行南京分行│6000元│月10日│                    │                │
│    │      │  │      │支票號碼：│      │      │                    │                │
│    │      │  │      │AB0000000 │      │      │                    │                │
│    │      ├─┼───┼─────┼───┼───┼──────────┼────────┤
│    │      │D.│優水有│支票號碼：│21萬  │98年1 │同上                │被害人許明君於警│
│    │      │  │限公司│AT0000000 │5000元│月10日│                    │詢時之陳述（偵字│
│    │      │  │及負責│          │      │      │                    │第9488號卷四第10│
│    │      │  │人顏幸│          │      │      │                    │38至1040 頁參照 │
│    │      │  │福    │          │      │      │                    │）、法務部票據信│
│    │      │  │      │          │      │      │                    │用資訊連結作業查│
│    │      │  │      │          │      │      │                    │詢表（偵字第4899│
│    │      │  │      │          │      │      │                    │號卷三第805 頁）│
│    │      │  │      │          │      │      │                    │、被害人所自製支│
│    │      │  │      │          │      │      │                    │票一覽表一份（偵│
│    │      │  │      │          │      │      │                    │字第9488號卷四第│
│    │      │  │      │          │      │      │                    │1041頁）、和解書│
│    │      │  │      │          │      │      │                    │一份（偵字第9488│
│    │      │  │      │          │      │      │                    │號卷四第1042至10│
│    │      │  │      │          │      │      │                    │44）            │
│    │      ├─┼───┼─────┼───┼───┼──────────┼────────┤
│    │      │E.│興展事│支票號碼：│24萬  │98年1 │同上                │被害人許明君於警│
│    │      │  │業有限│CM0000000 │5000元│月20日│                    │詢時之陳述（偵字│
│    │      │  │公司及│          │      │      │                    │第9488號卷四第10│
│    │      │  │負責人│          │      │      │                    │38至1040 頁參照 │
│    │      │  │林志哲│          │      │      │                    │）、法務部票據信│
│    │      │  │      │          │      │      │                    │用資訊連結作業查│
│    │      │  │      │          │      │      │                    │詢表（偵字第4899│
│    │      │  │      │          │      │      │                    │號卷三第986 頁）│
│    │      │  │      │          │      │      │                    │、被害人所自製支│
│    │      │  │      │          │      │      │                    │票一覽表一份（偵│
│    │      │  │      │          │      │      │                    │字第9488號卷四第│
│    │      │  │      │          │      │      │                    │1041頁）、和解書│
│    │      │  │      │          │      │      │                    │一份（偵字第9488│
│    │      │  │      │          │      │      │                    │號卷四第1042至10│
│    │      │  │      │          │      │      │                    │44）            │
│    │      ├─┼───┼─────┼───┼───┼──────────┼────────┤
│    │      │F.│一達事│臺灣企銀中│23萬  │98年1 │同上                │被害人許明君於警│
│    │      │  │業有限│和分行    │7000元│月20日│                    │詢時之陳述（偵字│
│    │      │  │公司及│支票號碼：│      │      │                    │第9488號卷四第10│
│    │      │  │負責人│AW0000000 │      │      │                    │38至1040 頁參照 │
│    │      │  │陳佩君│          │      │      │                    │）、法務部票據信│
│    │      │  │      │          │      │      │                    │用資訊連結作業查│
│    │      │  │      │          │      │      │                    │詢表（偵字第4899│
│    │      │  │      │          │      │      │                    │號卷三第973 頁）│
│    │      │  │      │          │      │      │                    │、被害人所自製支│
│    │      │  │      │          │      │      │                    │票一覽表一份（偵│
│    │      │  │      │          │      │      │                    │字第9488號卷四第│
│    │      │  │      │          │      │      │                    │1041頁）、和解書│
│    │      │  │      │          │      │      │                    │一份（偵字第9488│
│    │      │  │      │          │      │      │                    │號卷四第1042至10│
│    │      │  │      │          │      │      │                    │44）            │
│    │      ├─┼───┼─────┼───┼───┼──────────┼────────┤
│    │      │G.│  同上│臺灣企銀中│18萬  │98年1 │同上                │被害人許明君於警│
│    │      │  │      │和分行    │7000元│月20日│                    │詢時之陳述（偵字│
│    │      │  │      │支票號碼：│      │      │                    │第9488號卷四第10│
│    │      │  │      │AW0000000 │      │      │                    │38至1040 頁參照 │
│    │      │  │      │          │      │      │                    │）、法務部票據信│
│    │      │  │      │          │      │      │                    │用資訊連結作業查│
│    │      │  │      │          │      │      │                    │詢表（偵字第4899│
│    │      │  │      │          │      │      │                    │號卷三第973 頁）│
│    │      │  │      │          │      │      │                    │、被害人所自製支│
│    │      │  │      │          │      │      │                    │票一覽表一份（偵│
│    │      │  │      │          │      │      │                    │字第9488號卷四第│
│    │      │  │      │          │      │      │                    │1041頁）、和解書│
│    │      │  │      │          │      │      │                    │一份（偵字第9488│
│    │      │  │      │          │      │      │                    │號卷四第1042至10│
│    │      │  │      │          │      │      │                    │44）            │
│    │      ├─┼───┼─────┼───┼───┼──────────┼────────┤
│    │      │H.│天河元│華泰商業銀│15萬  │98年1 │同上                │被害人許明君於警│
│    │      │  │實業有│行南京東路│8000元│月20日│                    │詢時之陳述（偵字│
│    │      │  │限公司│分行      │      │      │                    │第9488號卷四第10│
│    │      │  │及負責│支票號碼：│      │      │                    │38至1040 頁參照 │
│    │      │  │人顏幸│AB0000000 │      │      │                    │）、被害人所自製│
│    │      │  │福    │          │      │      │                    │支票一覽表一份（│
│    │      │  │      │          │      │      │                    │偵字第9488號卷四│
│    │      │  │      │          │      │      │                    │第1041頁）、和解│
│    │      │  │      │          │      │      │                    │書一份（偵字第94│
│    │      │  │      │          │      │      │                    │88號卷四第1042至│
│    │      │  │      │          │      │      │                    │1044）          │
│    │      ├─┼───┼─────┼───┼───┼──────────┼────────┤
│    │      │I.│梁正忠│支票號碼：│9 萬  │98年1 │同上                │同上            │
│    │      │  │      │AB0000000 │2000元│月21日│                    │                │
│    │      ├─┼───┼─────┼───┼───┼──────────┼────────┤
│    │      │J.│海德電│彰化商業銀│36萬  │98年2 │同上                │被害人許明君於警│
│    │      │  │腦股份│行北新竹分│5000元│月10日│                    │詢時之陳述（偵字│
│    │      │  │有限公│行        │      │      │                    │第9488號卷四第10│
│    │      │  │司及負│支票號碼：│      │      │                    │38至1040 頁參照 │
│    │      │  │責人趙│EN0000000 │      │      │                    │）、法務部票據信│
│    │      │  │立貴  │          │      │      │                    │用資訊連結作業查│
│    │      │  │      │          │      │      │                    │詢表（偵字第4899│
│    │      │  │      │          │      │      │                    │號卷三第843 頁）│
│    │      │  │      │          │      │      │                    │、被害人所自製支│
│    │      │  │      │          │      │      │                    │票一覽表一份（偵│
│    │      │  │      │          │      │      │                    │字第9488號卷四第│
│    │      │  │      │          │      │      │                    │1041頁）、和解書│
│    │      │  │      │          │      │      │                    │一份（偵字第9488│
│    │      │  │      │          │      │      │                    │號卷四第1042至10│
│    │      │  │      │          │      │      │                    │44）            │
│    │      ├─┼───┼─────┼───┼───┼──────────┼────────┤
│    │      │K.│佳倫實│玉山銀行北│26萬  │98年2 │同上                │被害人許明君於警│
│    │      │  │業有限│投分行    │5000元│月20日│                    │詢時之陳述（偵字│
│    │      │  │公司及│支票號碼：│      │      │                    │第9488號卷四第10│
│    │      │  │負責人│AA0000000 │      │      │                    │38至1040 頁參照 │
│    │      │  │石檳華│          │      │      │                    │）、被害人所自製│
│    │      │  │      │          │      │      │                    │支票一覽表一份（│
│    │      │  │      │          │      │      │                    │偵字第9488號卷四│
│    │      │  │      │          │      │      │                    │第1041頁）、和解│
│    │      │  │      │          │      │      │                    │書一份（偵字第94│
│    │      │  │      │          │      │      │                    │88號卷四第1042至│
│    │      │  │      │          │      │      │                    │1044）          │
│    │      ├─┼───┼─────┼───┼───┼──────────┼────────┤
│    │      │L.│睿思企│華南商業銀│36萬  │98年3 │同上                │被害人許明君於警│
│    │      │  │業有限│行瑞祥分行│7000元│月2 日│                    │詢時之陳述（偵字│
│    │      │  │公司  │支票號碼：│      │      │                    │第9488號卷四第10│
│    │      │  │      │XC0000000 │      │      │                    │38至1040 頁參照 │
│    │      │  │      │          │      │      │                    │）、法務部票據信│
│    │      │  │      │          │      │      │                    │用資訊連結作業查│
│    │      │  │      │          │      │      │                    │詢表（偵字第4899│
│    │      │  │      │          │      │      │                    │號卷三第909 頁）│
│    │      │  │      │          │      │      │                    │、被害人所自製支│
│    │      │  │      │          │      │      │                    │票一覽表一份（偵│
│    │      │  │      │          │      │      │                    │字第9488號卷四第│
│    │      │  │      │          │      │      │                    │1041頁）、和解書│
│    │      │  │      │          │      │      │                    │一份（偵字第9488│
│    │      │  │      │          │      │      │                    │號卷四第1042至10│
│    │      │  │      │          │      │      │                    │44）            │
│    │      ├─┼───┼─────┼───┼───┼──────────┼────────┤
│    │      │M.│林志男│臺灣銀行民│17萬  │98年2 │同上                │被害人許明君於警│
│    │      │  │      │權分行    │7000元│月28日│                    │詢時之陳述（偵字│
│    │      │  │      │支票號碼：│      │      │                    │第9488號卷四第10│
│    │      │  │      │AE0000000 │      │      │                    │38至1040 頁參照 │
│    │      │  │      │          │      │      │                    │）、被害人所自製│
│    │      │  │      │          │      │      │                    │支票一覽表一份（│
│    │      │  │      │          │      │      │                    │偵字第9488號卷四│
│    │      │  │      │          │      │      │                    │第1041頁）、和解│
│    │      │  │      │          │      │      │                    │書一份（偵字第94│
│    │      │  │      │          │      │      │                    │88號卷四第1042至│
│    │      │  │      │          │      │      │                    │1044）          │
│    │      ├─┼───┼─────┼───┼───┼──────────┼────────┤
│    │      │N.│紅林木│中國信託商│28萬  │98年3 │同上                │被害人許明君於警│
│    │      │  │葉有限│業銀行新店│5000元│月10日│                    │詢時之陳述（偵字│
│    │      │  │公司及│分行      │      │      │                    │第9488號卷四第10│
│    │      │  │負責人│支票號碼：│      │      │                    │38至1040 頁參照 │
│    │      │  │吳餘傳│BZ0000000 │      │      │                    │）、法務部票據信│
│    │      │  │      │          │      │      │                    │用資訊連結作業查│
│    │      │  │      │          │      │      │                    │詢表（偵字第4899│
│    │      │  │      │          │      │      │                    │號卷三第961 頁）│
│    │      │  │      │          │      │      │                    │、被害人所自製支│
│    │      │  │      │          │      │      │                    │票一覽表一份（偵│
│    │      │  │      │          │      │      │                    │字第9488號卷四第│
│    │      │  │      │          │      │      │                    │1041頁）、和解書│
│    │      │  │      │          │      │      │                    │一份（偵字第9488│
│    │      │  │      │          │      │      │                    │號卷四第1042至10│
│    │      │  │      │          │      │      │                    │44）            │
│    │      ├─┼───┼─────┼───┼───┼──────────┼────────┤
│    │      │O.│富莉來│臺灣銀行民│19萬  │98年3 │同上                │被害人許明君於警│
│    │      │  │國際商│權分行    │6000元│月25日│                    │詢時之陳述（偵字│
│    │      │  │行及負│支票號碼：│      │      │                    │第9488號卷四第10│
│    │      │  │責人林│AE0000000 │      │      │                    │38至1040 頁參照 │
│    │      │  │政宏  │          │      │      │                    │）、被害人所自製│
│    │      │  │      │          │      │      │                    │支票一覽表一份（│
│    │      │  │      │          │      │      │                    │偵字第9488號卷四│
│    │      │  │      │          │      │      │                    │第1041頁）、和解│
│    │      │  │      │          │      │      │                    │書一份（偵字第94│
│    │      │  │      │          │      │      │                    │88號卷四第1042至│
│    │      │  │      │          │      │      │                    │1044）          │
├──┼───┼─┴───┼─────┼───┼───┼──────────┼────────┤
│153 │蕭宏緯│睿思企業有│支票號碼：│128 萬│98年3 │支票前手執票人「羅榮│被害人蕭宏緯於警│
│（起│      │限公司    │0000000   │0160元│月31日│富」於98年1 月初之某│詢時之陳述（偵字│
│訴書│      │          │          │      │      │日持該支票交付被害人│第9488號卷三第81│
│編號│      │          │          │      │      │，以之作為向被害人借│4 至816 頁參照）│
│101 │      │          │          │      │      │款之工具，被害人屆期│、華南商業銀行南│
│）  │      │          │          │      │      │提示付款不獲兌現，始│松山分行100 年1 │
│    │      │          │          │      │      │遭詐騙。            │月27日華南松字第│
│    │      │          │          │      │      │                    │10000020號函、10│
│    │      │          │          │      │      │                    │0 年2 月15日華南│
│    │      │          │          │      │      │                    │松字第10000049號│
│    │      │          │          │      │      │                    │函（本院易字362 │
│    │      │          │          │      │      │                    │號卷五第108、158│
│    │      │          │          │      │      │                    │頁）            │
│    │      │          │          │      │      │                    │                │
├──┼───┼─────┼─────┼───┼───┼──────────┼────────┤
│154 │劉慶豐│海德電腦股│彰化商業銀│54萬  │98年1 │支票前手執票人「顧鈞│被害人劉慶豐於警│
│（起│      │份有限公司│行北新竹分│8000元│月20日│祥」於98年1 月20日前│詢時之陳述（偵字│
│訴書│      │及負責人趙│行        │      │      │之某時持該支票交付被│第9488號卷三第64│
│編號│      │立貴      │支票號碼：│      │      │害人，以之作為向被害│6 至648 頁參照）│
│59）│      │          │0000000   │      │      │人調借現金之工具，被│、支票及退票理由│
│    │      │          │          │      │      │害人屆期提示付款不獲│單影本各一紙（偵│
│    │      │          │          │      │      │現，始知遭詐騙。    │字第9488號卷三第│
│    │      │          │          │      │      │                    │648-1 頁）      │
│    │      │          │          │      │      │                    │                │
├──┼───┼─────┼─────┼───┼───┼──────────┼────────┤
│155 │陳福升│奇山企業行│華泰商業銀│34萬  │98年2 │支票前手執票人「和家│被害人陳福升於警│
│（起│      │及負責人黃│行大安分行│7700元│月2日 │行工業有限公司」於98│詢時之陳述（偵字│
│訴書│      │奇生      │支票號碼：│      │      │年1 月以郵寄方式將該│第9488號卷二第50│
│編號│      │          │0000000   │      │      │支票交付被害人，以之│5 至507 頁參照）│
│30）│      │          │          │      │      │作為向被害人支付貨款│、支票及退票理由│
│    │      │          │          │      │      │之工具，被害人屆期提│單影本各一紙（偵│
│    │      │          │          │      │      │示付款不獲現，始知遭│字第9488號卷二第│
│    │      │          │          │      │      │詐騙。              │508 頁）、法務部│
│    │      │          │          │      │      │                    │票據信用資訊連結│
│    │      │          │          │      │      │                    │作業查詢表（偵字│
│    │      │          │          │      │      │                    │第4899號卷三第92│
│    │      │          │          │      │      │                    │2頁）           │
├──┼───┼─────┼─────┼───┼───┼──────────┼────────┤
│156 │蔡憶萍│神通事業有│華泰商業銀│10萬元│98年3 │支票前手執票人即綽號│被害人蔡憶萍於警│
│（起│      │限公司及負│行南京東路│      │月3日 │「婷婷」之女子於98年│詢時之陳述（偵字│
│訴書│      │責人賴伯源│分行      │      │      │1 月間之某時交付該支│第9488號卷三第66│
│編號│      │          │支票號碼：│      │      │票予被害人，向被害人│7 至669 頁）、支│
│65）│      │          │AB0000000 │      │      │調借現款，經被害人委│票及退票理由單影│
│    │      │          │          │      │      │託不知情之友人許秀玲│本各一紙（偵字第│
│    │      │          │          │      │      │屆期提示付款不獲兌現│9488號卷三第673 │
│    │      │          │          │      │      │，始知遭詐          │頁）            │
├──┼───┼─────┼─────┼───┼───┼──────────┼────────┤
│157 │余薛淑│明儀國際有│萬泰商業銀│400 萬│98年2 │支票前手執票人「楊清│被害人余薛淑文於│
│（起│文    │限公司及負│行板橋分行│元    │月2日 │源」於98年2 月2 日前│警詢時之陳述（偵│
│訴書│      │責人林真珠│支票號碼：│      │      │之某時持該支票交付被│字第9488號卷二第│
│編號│      │          │AI0000000 │      │      │害人，以之作為向被害│558 至559 頁參照│
│44）│      │          │          │      │      │人調借現金之工具，被│）、支票一紙（偵│
│    │      │          │          │      │      │害人屆期提示付款不獲│字第9488號卷二第│
│    │      │          │          │      │      │現，始知遭詐騙。    │560 頁）、法務部│
│    │      │          │          │      │      │                    │票據信用資訊連結│
│    │      │          │          │      │      │                    │作業查詢表（偵字│
│    │      │          │          │      │      │                    │第4899號卷三第86│
│    │      │          │          │      │      │                    │7 頁）、借據影本│
│    │      │          │          │      │      │                    │五紙（偵字第9488│
│    │      │          │          │      │      │                    │號卷二第568 至56│
│    │      │          │          │      │      │                    │9 頁）、切結書一│
│    │      │          │          │      │      │                    │紙（偵字第9488號│
│    │      │          │          │      │      │                    │卷二第569頁）   │
├──┼───┼─────┼─────┼───┼───┼──────────┼────────┤
│158 │陳亮來│思雅新有限│支票號碼：│27萬  │98年2 │支票前手執票人「李錦│被害人陳亮來於警│
│（起│      │公司      │AB0000000 │9280元│月3日 │綢」於98年2 月3 日前│詢時之陳述（偵字│
│訴書│      │          │          │      │      │持該支票交付被害人，│第9488號卷三第61│
│編號│      │          │          │      │      │以之作為向被害人支付│7 至619 頁參照）│
│56）│      │          │          │      │      │貨款與調借現金之工具│、支票及退票理由│
│    │      │          │          │      │      │，被害人屆期提示付款│單影本各一紙（偵│
│    │      │          │          │      │      │不獲兌現，始知遭詐騙│字第9488號卷三第│
│    │      │          │          │      │      │                    │620 頁）        │
│    │      │          │          │      │      │                    │                │
│    │      │          │          │      │      │                    │                │
├──┼───┼─────┼─────┼───┼───┼──────────┼────────┤
│159 │高淑華│神通事業有│支票號碼：│23萬  │98年2 │支票前手執票人「陳炳│證人即東格公司支│
│（起│      │限公司及負│000000000 │5700元│月18日│輝」於98年2 月17日持│票經手員工黃阿玉│
│訴書│      │責人賴伯源│          │      │      │該支票交付東格國際有│於警詢時陳述（偵│
│編號│      │          │          │      │      │限公司人員作為支付交│字第9477號卷三第│
│64）│      │          │          │      │      │易貨款之工具，嗣經被│661 至663 頁）、│
│    │      │          │          │      │      │害人屆期提示付款不獲│委任書（偵字第94│
│    │      │          │          │      │      │兌現，始知遭詐，陳炳│77號卷三第664 頁│
│    │      │          │          │      │      │輝事後東窗事發始持同│）              │
│    │      │          │          │      │      │額現金換回該支票    │                │
├──┼───┼─────┼─────┼───┼───┼──────────┼────────┤
│160 │吳琇卿│一達事業有│臺灣中小企│46萬  │98年2 │自稱「王先生」之前手│被害人吳琇卿於警│
│（起│      │限公司及負│業銀行中和│      │月27日│執票人於98年2 月間以│詢時之陳述（偵字│
│訴書│      │責人陳佩君│分行      │      │      │該支票交付被害人吳秀│第9488號卷二第39│
│編號│      │          │0000000   │      │      │卿，作為向被害人購買│2 至394 頁）、法│
│1 ）│      │          │          │      │      │服飾等貨物之付款工具│務部票據信用資訊│
│    │      │          │          │      │      │，以此向被害人詐得約│連結作業查詢表（│
│    │      │          │          │      │      │37萬元之服飾，嗣經被│偵字第4899 號卷 │
│    │      │          │          │      │      │害人屆期提示付款不獲│三第976 頁）    │
│    │      │          │          │      │      │兌現，始知遭詐騙    │                │
│    │      │          │          │      │      │                    │                │
├──┼───┼─────┼─────┼───┼───┼──────────┼────────┤
│161 │陳國祥│神通事業有│支票號碼：│20萬元│98年3 │支票前手執票人「阿國│被害人陳國祥於警│
│（起│      │限公司    │000000000 │      │月底  │」於98年2 月中旬持該│詢時之陳述（偵字│
│訴書│      │          │          │      │      │支票交付被害人，以之│第9488號卷三第65│
│編號│      │          │          │      │      │作為予被害人工作薪資│8 至660 頁參照）│
│63）│      │          │          │      │      │所用之工具，被害人屆│                │
│    │      │          │          │      │      │期提示付款不獲兌現，│                │
│    │      │          │          │      │      │知遭詐騙。          │                │
│    │      │          │          │      │      │                    │                │
├──┼───┼─────┼─────┼───┼───┼──────────┼────────┤
│162 │李明慶│則慶國際有│中國信託商│200 萬│98年3 │支票前手執票人「鄭筑│被害人李明慶於警│
│（起│      │限公司    │業銀行內湖│元    │月2 日│文」於98年2 月25日持│詢時之陳述（偵字│
│訴書│      │          │分行      │      │      │該支票交付被害人，以│第9488號卷三第59│
│編號│      │          │支票號碼：│      │      │之作為償還之前借款所│2 至594 頁參照）│
│50）│      │          │CP0000000 │      │      │用之工具，被害人屆期│、支票及退票理由│
│    │      │          │          │      │      │提示付款不獲兌現，始│單影本各一紙（偵│
│    │      │          │          │      │      │遭詐騙。            │字第9488號卷三第│
│    │      │          │          │      │      │                    │595頁）         │
│    │      │          │          │      │      │                    │                │
├──┼───┼─────┼─────┼───┼───┼──────────┼────────┤
│163 │林滄瑩│紅林木業有│中國信託商│455 萬│98年3 │支票前手執票人「林秀│被害人林滄瑩於警│
│（起│      │限公司及負│業銀行新店│元    │月20日│蓁」於98年2 月間之某│詢時之陳述（偵字│
│訴書│      │責人吳餘傳│分行      │      │      │時持該支票交付被害人│第9488號卷三第59│
│編號│      │          │支票號碼：│      │      │，以之作為向被害人借│6 至597 頁參照）│
│51）│      │          │BZ0000000 │      │      │款之工具，被害人屆期│、支票一紙（偵字│
│    │      │          │          │      │      │提示付款不獲兌現，始│第9488號卷三第59│
│    │      │          │          │      │      │遭詐騙。            │8 頁）、法務部票│
│    │      │          │          │      │      │                    │據信用資訊連結作│
│    │      │          │          │      │      │                    │業查詢表（偵字第│
│    │      │          │          │      │      │                    │4899號卷三第966 │
│    │      │          │          │      │      │                    │頁）            │
├──┼───┼─────┼─────┼───┼───┼──────────┼────────┤
│164 │洪錦足│緹它成衣有│支票號碼：│40萬元│98年3 │支票前手執票人綽號「│被害人洪錦足於警│
│（起│      │限公司    │0000000   │      │月2日 │阿樹」於98年3 月2 前│詢時之陳述（偵字│
│訴書│      │          │          │      │      │之某時日持該支票交付│第9488號卷三第81│
│編號│      │          │          │      │      │被害人，以之作為向被│7 至819 頁參照）│
│102 │      │          │          │      │      │害人借款之工具，被害│、法務部票據信用│
│）  │      │          │          │      │      │人屆期提示付款不獲兌│資訊連結作業查詢│
│    │      │          │          │      │      │，始知遭詐騙。      │表（偵字第4899號│
│    │      │          │          │      │      │                    │卷三第891 頁）  │
│    │      │          │          │      │      │                    │                │
├──┼───┼─────┼─────┼───┼───┼──────────┼────────┤
│165 │侯文惠│紅林木業有│合作金庫商│37萬  │98年3 │支票前手執票人「丁金│被害人侯文惠於警│
│（起│      │限公司及負│業銀行新店│4250元│月20日│川」於98年3 月間之某│詢時之陳述（偵字│
│訴書│      │責人吳餘傳│分行      │      │      │時持該支票交付被害人│第9488號卷三第59│
│編號│      │          │支票號碼：│      │      │，以之作為向被害人借│9 至600 頁參照）│
│52）│      │          │SG0000000 │      │      │款之工具，被害人屆期│、支票及退票理由│
│    │      │          │          │      │      │提示付款不獲兌現，始│單影本各一紙（偵│
│    │      │          │          │      │      │遭詐騙。            │字第9488號卷三第│
│    │      │          │          │      │      │                    │601 頁）        │
│    │      │          │          │      │      │                    │                │
├──┼───┼─────┼─────┼───┼───┼──────────┼────────┤
│166 │許金興│一達事業有│臺灣中小企│98萬  │98年2 │自稱「楊永茂」之前手│被害人許金興於警│
│（起│      │限公司及負│業銀行中和│6540元│月25日│執票人持該支票交付予│詢時之陳述（偵字│
│訴書│      │責人陳佩君│分行      │      │      │被害人許金興，向被害│第9488號卷二第39│
│編號│      │          │0000000   │      │      │人調借票面同額之現金│9 至400 頁）、法│
│3 ）│      │          │          │      │      │，嗣經被害人屆期提示│務部票據信用資訊│
│    │      │          │          │      │      │付款不獲兌現，始知遭│連結作業查詢表（│
│    │      │          │          │      │      │詐                  │偵字第4899 號卷 │
│    │      │          │          │      │      │                    │三第976 頁）    │
├──┼───┼─────┼─────┼───┼───┼──────────┼────────┤
│167 │陳素貞│小神通興業│華泰商業銀│20萬元│98年3 │自稱「林獻崇」之前手│被害人陳素貞於警│
│（起│      │有限公司及│行南京東路│      │月30日│執票人持該支票交付予│詢時之陳述（偵字│
│訴書│      │負責人賴伯│分行      │      │      │被害人陳素貞，作為償│第9488號卷二第40│
│編號│      │源        │0000000   │      │      │還之前借款所用，嗣經│2 至404 頁）、支│
│4 ）│      │          │          │      │      │被害人屆期提示付款不│票及退票理由單影│
│    │      │          │          │      │      │獲兌現，始知遭詐    │本各1 紙（偵字第│
│    │      │          │          │      │      │                    │9488號卷二第405 │
├──┼───┼─────┼─────┼───┼───┼──────────┼────────┤
│168 │陳素萍│佳倫實業有│玉山商業銀│55萬  │被害人│支票前手執票人蔡竟庭│被害人陳素萍於警│
│（起│      │限公司    │行        │7200元│於98年│於98年5 月中旬持該支│詢時之陳述（偵字│
│訴書│      │          │000000000 │      │6 月5 │票據以交付予被害人向│第9488號卷二第49│
│編號│      │          │          │      │日提示│其調借現金，該支票經│5 至497 頁參照）│
│27）│      │          │          │      │付款  │被害人屆期提示付款不│                │
│    │      │          │          │      │      │獲兌現，始知遭詐    │                │
│    │      │          │          │      │      │                    │                │
└──┴───┴─────┴─────┴───┴───┴──────────┴────────┘
附表十三（被告陳偉龍、黃國雄詐欺臺灣中小企業銀行部分）
┌──┬───┬───────────────────┬──────────┬────────┐
│編號│被害│人頭支票                            │各被害人遭詐欺情形│證據欄        │
│    │  人  ├─────┬─────┬───┬───┤  （經被以各該人頭支│                │
│    │      │a.發票人  │b.付款人及│c.票面│d.退票│  票詐騙之時間及情形│                │
│    │      │          │  支票號碼│  金額│  時間│  ）                │                │
├──┼───┼─┬───┼─────┼───┼───┼──────────┼────────┤
│1   │臺灣中│A.│石檳華│臺灣銀行民│47萬02│98年4 │係陳偉龍向黃國雄購得│被告陳偉龍之供證│
│    │小企業│  │（發票│權分行    │30元  │月15日│之人頭支票，再由陳偉│（偵字第4899號卷│
│    │銀行萬│  │帳號：│支票號碼：│      │      │龍於98年1 月20日向臺│四第1070至1072頁│
│    │華分行│  │031054│0000000   │      │      │灣中小企業銀行萬華分│、偵字第4899號卷│
│    │      │  │245） │          │      │      │行行使以作為申請票貼│五第1273頁）、臺│
│    │      │  │      │          │      │      │借款之用，嗣經被害人│灣中小企業銀行萬│
│    │      │  │      │          │      │      │屆期提示付款不獲兌現│華分行98年4 月23│
│    │      │  │      │          │      │      │，始知遭詐          │日98萬華字第    │
│    │      │  │      │          │      │      │                    │00031 號函、98年│
│    │      │  │      │          │      │      │                    │7 月10日98萬華字│
│    │      │  │      │          │      │      │                    │第00060 號函及後│
│    │      │  │      │          │      │      │                    │附海龍公司提供予│
│    │      │  │      │          │      │      │                    │本行貼現之票據明│
│    │      │  │      │          │      │      │                    │細表（偵字第4899│
│    │      │  │      │          │      │      │                    │號卷六第1668至  │
│    │      │  │      │          │      │      │                    │1677 頁 ）、臺灣│
│    │      │  │      │          │      │      │                    │銀行民權分行100 │
│    │      │  │      │          │      │      │                    │年1 月19日民權營│
│    │      │  │      │          │      │      │                    │字第00000000000 │
│    │      │  │      │          │      │      │                    │號函及函附退票理│
│    │      │  │      │          │      │      │                    │由單影本1 紙（本│
│    │      │  │      │          │      │      │                    │院易字362 號卷五│
│    │      │  │      │          │      │      │                    │第54 至57 頁）  │
│    │      ├─┼───┼─────┼───┼───┼──────────┼────────┤
│    │      │B.│林政宏│華泰商業銀│37萬35│98年4 │係陳偉龍向黃國雄購得│被告陳偉龍之供證│
│    │      │  │（發票│行南京東路│20元  │月15日│之人頭支票，再由陳偉│（偵字第4899號卷│
│    │      │  │帳號：│分行      │      │      │龍於98年1 月22日向臺│四第1070至1072頁│
│    │      │  │000005│支票號碼：│      │      │灣中小企業銀行萬華分│、偵字第4899號卷│
│    │      │  │982） │0000000   │      │      │行行使以作為申請票貼│五第1273頁）臺灣│
│    │      │  │      │          │      │      │借款之用，嗣經被害人│中小企業銀行萬華│
│    │      │  │      │          │      │      │屆期提示付款不獲兌現│分行98年4 月23日│
│    │      │  │      │          │      │      │，始知遭詐          │98萬華字第00031 │
│    │      │  │      │          │      │      │                    │號函、98年7 月10│
│    │      │  │      │          │      │      │                    │日98萬華字第0006│
│    │      │  │      │          │      │      │                    │0 號函及後附海龍│
│    │      │  │      │          │      │      │                    │公司提供予本行貼│
│    │      │  │      │          │      │      │                    │現之票據明細表（│
│    │      │  │      │          │      │      │                    │偵字第4899號卷六│
│    │      │  │      │          │      │      │                    │第1668至1677頁）│
│    │      │  │      │          │      │      │                    │、華泰商業銀行10│
│    │      │  │      │          │      │      │                    │0 年1 月17日（10│
│    │      │  │      │          │      │      │                    │0 ）華泰總南京東│
│    │      │  │      │          │      │      │                    │路字第00493 號函│
│    │      │  │      │          │      │      │                    │及函附退票理由單│
│    │      │  │      │          │      │      │                    │影本1 紙（本院易│
│    │      │  │      │          │      │      │                    │字362 號卷五第43│
│    │      │  │      │          │      │      │                    │至44頁）        │
│    │      │  │      │          │      │      │                    │                │
│    │      ├─┼───┼─────┼───┼───┼──────────┼────────┤
│    │      │C.│富莉萊│臺灣銀行民│42萬53│98年4 │係陳偉龍向黃國雄購得│同上開卷頁被告陳│
│    │      │  │國際商│權分行    │40元  │月17日│之人頭支票，再由陳偉│偉龍之供證、同上│
│    │      │  │行林政│支票號碼：│      │      │龍於98年2 月4 日向臺│開卷頁臺灣中小企│
│    │      │  │宏    │0000000   │      │      │灣中小企業銀行萬華分│業銀行萬華分行98│
│    │      │  │（發票│          │      │      │行行使以作為申請票貼│年4 月23日98萬華│
│    │      │  │帳號：│          │      │      │借款之用，嗣經被害人│字第00031 號函、│
│    │      │  │031054│          │      │      │屆期提示付款不獲兌現│98 年7月10日98萬│
│    │      │  │642） │          │      │      │，始知遭詐          │華字第00060 號函│
│    │      │  │      │          │      │      │                    │及後附海龍公司提│
│    │      │  │      │          │      │      │                    │供予本行貼現之票│
│    │      │  │      │          │      │      │                    │據明細表、臺灣銀│
│    │      │  │      │          │      │      │                    │行民權分行100 年│
│    │      │  │      │          │      │      │                    │1 月19日民權營字│
│    │      │  │      │          │      │      │                    │第00000000000 號│
│    │      │  │      │          │      │      │                    │函及函附退票理由│
│    │      │  │      │          │      │      │                    │單影本1 紙（本院│
│    │      │  │      │          │      │      │                    │易字362 號卷五第│
│    │      │  │      │          │      │      │                    │54至57頁）      │
│    │      ├─┼───┼─────┼───┼───┼──────────┼────────┤
│    │      │D.│則慶國│中國信託商│62萬22│98年4 │係陳偉龍向黃國雄購得│同上開卷頁被告陳│
│    │      │  │際有限│業銀行內湖│50元  │月10日│之人頭支票，再由陳偉│偉龍之供證、同上│
│    │      │  │公司及│分行      │      │      │龍於98年2 月4 日向臺│開卷頁臺灣中小企│
│    │      │  │負責人│支票號碼：│      │      │灣中小企業銀行萬華分│業銀行萬華分行98│
│    │      │  │賴伯源│0000000   │      │      │行行使以作為申請票貼│年4 月23日98萬華│
│    │      │  │（發票│          │      │      │借款之用，嗣經被害人│字第00031 號函、│
│    │      │  │帳號：│          │      │      │屆期提示付款不獲兌現│98 年7月10日98萬│
│    │      │  │308000│          │      │      │，始知遭詐          │華字第00060 號函│
│    │      │  │801） │          │      │      │                    │及後附海龍公司提│
│    │      │  │      │          │      │      │                    │供予本行貼現之票│
│    │      │  │      │          │      │      │                    │據明細表、中國信│
│    │      │  │      │          │      │      │                    │託商業銀行股份有│
│    │      │  │      │          │      │      │                    │限公司100 年1 月│
│    │      │  │      │          │      │      │                    │18日中信銀100222│
│    │      │  │      │          │      │      │                    │71201753號函及函│
│    │      │  │      │          │      │      │                    │附退票理由單影本│
│    │      │  │      │          │      │      │                    │1 紙（本院易字36│
│    │      │  │      │          │      │      │                    │2 號卷五第87至88│
│    │      │  │      │          │      │      │                    │頁）            │
│    │      ├─┼───┼─────┼───┼───┼──────────┼────────┤
│    │      │E.│綮祥企│上海商業銀│53萬46│98年4 │係陳偉龍向黃國雄購得│同上開卷頁被告陳│
│    │      │  │業有限│行中港分行│50元  │月20日│之人頭支票，再由陳偉│偉龍之供證、同上│
│    │      │  │公司及│支票號碼：│      │      │龍於98年2 月4 日向臺│開卷頁臺灣中小企│
│    │      │  │負責人│0000000   │      │      │灣中小企業銀行萬華分│業銀行萬華分行98│
│    │      │  │顏添坤│          │      │      │行行使以作為申請票貼│年4 月23日98萬華│
│    │      │  │（發票│          │      │      │借款之用，嗣經被害人│字第00031 號函、│
│    │      │  │帳號：│          │      │      │屆期提示付款不獲兌現│98 年7月10日98萬│
│    │      │  │010018│          │      │      │，始知遭詐          │華字第00060 號函│
│    │      │  │525） │          │      │      │                    │及後附海龍公司提│
│    │      │  │      │          │      │      │                    │供予本行貼現之票│
│    │      │  │      │          │      │      │                    │據明細表、上海商│
│    │      │  │      │          │      │      │                    │業儲蓄銀行中港分│
│    │      │  │      │          │      │      │                    │行100 年1 月17日│
│    │      │  │      │          │      │      │                    │上中港字第10000 │
│    │      │  │      │          │      │      │                    │00023 號函及函附│
│    │      │  │      │          │      │      │                    │退票理由單影本1 │
│    │      │  │      │          │      │      │                    │紙（本院易字362 │
│    │      │  │      │          │      │      │                    │號卷五第66至67頁│
│    │      │  │      │          │      │      │                    │）              │
│    │      ├─┼───┼─────┼───┼───┼──────────┼────────┤
│    │      │F.│珍蓮發│臺灣企銀汐│66萬  │98年4 │係陳偉龍向黃國雄購得│同上開卷頁被告陳│
│    │      │  │國際股│止分行    │3440元│月30日│之人頭支票，再由陳偉│偉龍之供證、同上│
│    │      │  │份有限│支票號碼：│      │      │龍於98年2 月5 日向臺│開卷頁臺灣中小企│
│    │      │  │公司  │0000000   │      │      │灣中小企業銀行萬華分│業銀行萬華分行98│
│    │      │  │（發票│          │      │      │行行使以作為申請票貼│年4 月23日98萬華│
│    │      │  │帳號00│          │      │      │借款之用，嗣經被害人│字第00031 號函、│
│    │      │  │101893│          │      │      │屆期提示付款不獲兌現│98 年7月10日98萬│
│    │      │  │0）   │          │      │      │，始知遭詐          │華字第00060 號函│
│    │      │  │      │          │      │      │                    │及後附海龍公司提│
│    │      │  │      │          │      │      │                    │供予本行貼現之票│
│    │      │  │      │          │      │      │                    │據明細表、臺灣中│
│    │      │  │      │          │      │      │                    │小企業銀行汐止分│
│    │      │  │      │          │      │      │                    │行100 年1 月25日│
│    │      │  │      │          │      │      │                    │100 係字第00023 │
│    │      │  │      │          │      │      │                    │號函及函附支票暨│
│    │      │  │      │          │      │      │                    │退票理由單影本各│
│    │      │  │      │          │      │      │                    │1 紙（本院易字36│
│    │      │  │      │          │      │      │                    │2 號卷五第94至96│
│    │      │  │      │          │      │      │                    │頁）            │
│    │      ├─┼───┼─────┼───┼───┼──────────┼────────┤
│    │      │G.│綮祥企│上海商業銀│63萬47│98年4 │係陳偉龍向黃國雄購得│同上開卷頁被告陳│
│    │      │  │業有限│行中港分行│20元  │月30日│之人頭支票，再由陳偉│偉龍之供證、同上│
│    │      │  │公司及│支票號碼：│      │      │龍於98年2 月17日向臺│開卷頁臺灣中小企│
│    │      │  │負責人│0000000   │      │      │灣中小企業銀行萬華分│業銀行萬華分行98│
│    │      │  │顏添坤│          │      │      │行行使以作為申請票貼│年4 月23日98萬華│
│    │      │  │（發票│          │      │      │借款之用，嗣經被害人│字第00031 號函、│
│    │      │  │帳號：│          │      │      │屆期提示付款不獲兌現│98年7 月10日98萬│
│    │      │  │010018│          │      │      │，始知遭詐          │華字第00060 號函│
│    │      │  │525） │          │      │      │                    │及後附海龍公司提│
│    │      │  │      │          │      │      │                    │供予本行貼現之票│
│    │      │  │      │          │      │      │                    │據明細表、上海商│
│    │      │  │      │          │      │      │                    │業儲蓄銀行中港分│
│    │      │  │      │          │      │      │                    │行100 年1 月17日│
│    │      │  │      │          │      │      │                    │上中港字第100000│
│    │      │  │      │          │      │      │                    │0023號函及函附退│
│    │      │  │      │          │      │      │                    │票理由單影本1紙 │
│    │      │  │      │          │      │      │                    │（本院易字362 號│
│    │      │  │      │          │      │      │                    │卷五第66至67頁）│
│    │      │  │      │          │      │      │                    │                │
│    │      ├─┼───┼─────┼───┼───┼──────────┼────────┤
│    │      │H.│顏幸福│臺灣銀行民│47萬65│發票日│係陳偉龍向黃國雄購得│同上開卷頁被告陳│
│    │      │  │（發票│權分行    │00元  │98年5 │之人頭支票，再由陳偉│偉龍之供證、同上│
│    │      │  │帳號：│支票號碼：│      │月1日 │龍於98年2 月17日向臺│開卷頁臺灣中小企│
│    │      │  │031054│0000000   │      │      │灣中小企業銀行萬華分│業銀行萬華分行98│
│    │      │  │853） │          │      │退票日│行行使以作為申請票貼│年4 月23日98萬華│
│    │      │  │      │          │      │98年5 │借款之用，嗣經被害人│字第00031 號函、│
│    │      │  │      │          │      │月4日 │屆期提示付款不獲兌現│98年7 月10日98萬│
│    │      │  │      │          │      │      │，始知遭詐          │華字第00060 號函│
│    │      │  │      │          │      │      │                    │及後附海龍公司提│
│    │      │  │      │          │      │      │                    │供予本行貼現之票│
│    │      │  │      │          │      │      │                    │據明細表、臺灣銀│
│    │      │  │      │          │      │      │                    │行民權分行100 年│
│    │      │  │      │          │      │      │                    │1 月19日民權營字│
│    │      │  │      │          │      │      │                    │第00000000000 號│
│    │      │  │      │          │      │      │                    │函及函附退票理由│
│    │      │  │      │          │      │      │                    │單影本1 紙（本院│
│    │      │  │      │          │      │      │                    │易字362 號卷五第│
│    │      │  │      │          │      │      │                    │54至57頁）      │
│    │      ├─┼───┼─────┼───┼───┼──────────┼────────┤
│    │      │I.│高冠聰│合作金庫商│62萬36│98年5 │係陳偉龍向黃國雄購得│同上開卷頁被告陳│
│    │      │  │（發票│業銀行雙和│00元  │月4日 │之人頭支票，再由陳偉│偉龍之供證、同上│
│    │      │  │帳號：│分行      │      │      │龍於98年2 月17日向臺│開卷頁臺灣中小企│
│    │      │  │705119│支票號碼：│      │      │灣中小企業銀行萬華分│業銀行萬華分行98│
│    │      │  │610） │0000000   │      │      │行行使以作為申請票貼│年4 月23日98萬華│
│    │      │  │      │          │      │      │借款之用，嗣經被害人│字第00031 號函、│
│    │      │  │      │          │      │      │屆期提示付款不獲兌現│98年7 月10日98萬│
│    │      │  │      │          │      │      │，始知遭詐          │華字第00060 號函│
│    │      │  │      │          │      │      │                    │及後附海龍公司提│
│    │      │  │      │          │      │      │                    │供予本行貼現之票│
│    │      │  │      │          │      │      │                    │據明細表、臺灣票│
│    │      │  │      │          │      │      │                    │據交換所100 年3 │
│    │      │  │      │          │      │      │                    │月1 日台票總字第│
│    │      │  │      │          │      │      │                    │1000000877號函及│
│    │      │  │      │          │      │      │                    │函附退票理由單影│
│    │      │  │      │          │      │      │                    │本1 紙（本院易字│
│    │      │  │      │          │      │      │                    │362 號卷五第160 │
│    │      │  │      │          │      │      │                    │至161 頁）      │
│    │      ├─┼───┼─────┼───┼───┼──────────┼────────┤
│    │      │J.│帝新有│臺灣企銀士│59萬  │98年5 │係陳偉龍向黃國雄購得│同上開卷頁被告陳│
│    │      │  │限公司│林分行    │1300元│月12日│之人頭支票，再由陳偉│偉龍之供證、同上│
│    │      │  │及負責│支票號碼：│      │      │龍於98年2 月17日向臺│開卷頁臺灣中小企│
│    │      │  │人陳志│0000000   │      │      │灣中小企業銀行萬華分│業銀行萬華分行98│
│    │      │  │華    │          │      │      │行行使以作為申請票貼│年4 月23日98萬華│
│    │      │  │（發票│          │      │      │借款之用，嗣經被害人│字第00031 號函、│
│    │      │  │帳號：│          │      │      │屆期提示付款不獲兌現│98年7 月10日98萬│
│    │      │  │001051│          │      │      │，始知遭詐          │華字第00060 號函│
│    │      │  │622） │          │      │      │                    │及後附海龍公司提│
│    │      │  │      │          │      │      │                    │供予本行貼現之票│
│    │      │  │      │          │      │      │                    │據明細表、臺灣中│
│    │      │  │      │          │      │      │                    │小企業銀行士林分│
│    │      │  │      │          │      │      │                    │行100 年1 月18日│
│    │      │  │      │          │      │      │                    │100 士林字第0025│
│    │      │  │      │          │      │      │                    │號函及函附支票影│
│    │      │  │      │          │      │      │                    │本1 紙、臺灣票據│
│    │      │  │      │          │      │      │                    │交換所100 年2 月│
│    │      │  │      │          │      │      │                    │8 日台票總字第10│
│    │      │  │      │          │      │      │                    │00000448號函及函│
│    │      │  │      │          │      │      │                    │附退票理由單影本│
│    │      │  │      │          │      │      │                    │1 紙（本院易字36│
│    │      │  │      │          │      │      │                    │2 號卷五第73至75│
│    │      │  │      │          │      │      │                    │、115 至116 頁）│
│    │      │  │      │          │      │      │                    │                │
│    │      ├─┼───┼─────┼───┼───┼──────────┼────────┤
│    │      │K.│帝新有│臺灣企銀士│59萬  │98年5 │係陳偉龍向黃國雄購得│同上開卷頁被告陳│
│    │      │  │限公司│林分行    │1300元│月12日│之人頭支票，再由陳偉│偉龍之供證、同上│
│    │      │  │及負責│支票號碼：│      │      │龍於98年2 月17日向臺│開卷頁臺灣中小企│
│    │      │  │人陳志│0000000   │      │      │灣中小企業銀行萬華分│業銀行萬華分行98│
│    │      │  │華    │          │      │      │行行使以作為申請票貼│年4 月23日98萬華│
│    │      │  │（發票│          │      │      │借款之用，嗣經被害人│字第00031 號函、│
│    │      │  │帳號：│          │      │      │屆期提示付款不獲兌現│98年7 月10日98萬│
│    │      │  │001051│          │      │      │，始知遭詐          │華字第00060 號函│
│    │      │  │622） │          │      │      │                    │及後附海龍公司提│
│    │      │  │      │          │      │      │                    │供予本行貼現之票│
│    │      │  │      │          │      │      │                    │據明細表、臺灣中│
│    │      │  │      │          │      │      │                    │小企業銀行士林分│
│    │      │  │      │          │      │      │                    │行100 年1 月18日│
│    │      │  │      │          │      │      │                    │100 士林字第0025│
│    │      │  │      │          │      │      │                    │號函及函附支票影│
│    │      │  │      │          │      │      │                    │本1 紙、臺灣票據│
│    │      │  │      │          │      │      │                    │交換所100 年2 月│
│    │      │  │      │          │      │      │                    │8 日台票總字第10│
│    │      │  │      │          │      │      │                    │00000448號函及函│
│    │      │  │      │          │      │      │                    │附退票理由單影本│
│    │      │  │      │          │      │      │                    │1 紙（本院易字36│
│    │      │  │      │          │      │      │                    │2 號卷五第73至75│
│    │      │  │      │          │      │      │                    │、115 至116 頁）│
│    │      │  │      │          │      │      │                    │                │
│    │      ├─┼───┼─────┼───┼───┼──────────┼────────┤
│    │      │L.│紅林木│中國信託商│58萬74│98年4 │係陳偉龍向黃國雄購得│同上開卷頁被告陳│
│    │      │  │業有限│業銀行新店│30元  │月23日│之人頭支票，再由陳偉│偉龍之供證、同上│
│    │      │  │公司及│分行      │      │      │龍於98年2 月20日向臺│開卷頁臺灣中小企│
│    │      │  │負責人│支票號碼：│      │      │灣中小企業銀行萬華分│業銀行萬華分行98│
│    │      │  │吳餘傳│0000000   │      │      │行行使以作為申請票貼│年4 月23日98萬華│
│    │      │  │（發票│          │      │      │借款之用，嗣經被害人│字第00031 號函、│
│    │      │  │帳號：│          │      │      │屆期提示付款不獲兌現│98 年7月10日98萬│
│    │      │  │350001│          │      │      │，始知遭詐          │華字第00060 號函│
│    │      │  │241） │          │      │      │                    │及後附海龍公司提│
│    │      │  │      │          │      │      │                    │供予本行貼現之票│
│    │      │  │      │          │      │      │                    │據明細表、中國信│
│    │      │  │      │          │      │      │                    │託商業銀行股份有│
│    │      │  │      │          │      │      │                    │限公司100 年1 月│
│    │      │  │      │          │      │      │                    │14日中信銀10022 │
│    │      │  │      │          │      │      │                    │271201658 號函及│
│    │      │  │      │          │      │      │                    │函附退票理由單影│
│    │      │  │      │          │      │      │                    │本1 紙（本院易字│
│    │      │  │      │          │      │      │                    │362 號卷五第81至│
│    │      │  │      │          │      │      │                    │82頁）          │
│    │      ├─┼───┼─────┼───┼───┼──────────┼────────┤
│    │      │M.│上沅實│華南商業銀│61萬12│發票日│係陳偉龍向黃國雄購得│同上開卷頁被告陳│
│    │      │  │業有限│行和平分行│50元  │98年4 │之人頭支票，再由陳偉│偉龍之供證、同上│
│    │      │  │公司及│支票號碼：│      │月26日│龍於98年2 月20日向臺│開卷頁臺灣中小企│
│    │      │  │負責人│0000000   │      │      │灣中小企業銀行萬華分│業銀行萬華分行98│
│    │      │  │呂英彰│          │      │退票日│行行使以作為申請票貼│年4 月23日98萬華│
│    │      │  │（發票│          │      │98年4 │借款之用，嗣經被害人│字第00031 號函、│
│    │      │  │帳號：│          │      │月27日│屆期提示付款不獲兌現│98 年7月10日98萬│
│    │      │  │160036│          │      │      │，始知遭詐          │華字第00060 號函│
│    │      │  │）    │          │      │      │                    │及後附海龍公司提│
│    │      │  │      │          │      │      │                    │供予本行貼現之票│
│    │      │  │      │          │      │      │                    │據明細表、華南商│
│    │      │  │      │          │      │      │                    │業銀行和平分行10│
│    │      │  │      │          │      │      │                    │0 年1 月19日華和│
│    │      │  │      │          │      │      │                    │存字第100034號含│
│    │      │  │      │          │      │      │                    │及函附退票理由單│
│    │      │  │      │          │      │      │                    │及支票影本各1 紙│
│    │      │  │      │          │      │      │                    │（本院易字362號 │
│    │      │  │      │          │      │      │                    │卷五第49至52頁）│
│    │      │  │      │          │      │      │                    │                │
│    │      ├─┼───┼─────┼───┼───┼──────────┼────────┤
│    │      │N.│品均實│華南商業銀│62萬12│98年5 │係陳偉龍向黃國雄購得│同上開卷頁被告陳│
│    │      │  │業有限│行中和分行│50元  │月8日 │之人頭支票，再由陳偉│偉龍之供證、同上│
│    │      │  │公司及│支票號碼：│      │      │龍於98年2 月20日向臺│開卷頁臺灣中小企│
│    │      │  │負責人│0000000   │      │      │灣中小企業銀行萬華分│業銀行萬華分行98│
│    │      │  │林清源│          │      │      │行行使以作為申請票貼│年4 月23日98萬華│
│    │      │  │（發票│          │      │      │借款之用，嗣經被害人│字第00031 號函、│
│    │      │  │帳號：│          │      │      │屆期提示付款不獲兌現│98年7 月10日98萬│
│    │      │  │160055│          │      │      │，始知遭詐          │華字第00060 號函│
│    │      │  │431） │          │      │      │                    │及後附海龍公司提│
│    │      │  │      │          │      │      │                    │供予本行貼現之票│
│    │      │  │      │          │      │      │                    │據明細表、華南商│
│    │      │  │      │          │      │      │                    │業銀行中和分行10│
│    │      │  │      │          │      │      │                    │0 年1 月13日（10│
│    │      │  │      │          │      │      │                    │0）華中和存字第3│
│    │      │  │      │          │      │      │                    │4 號函及函附支票│
│    │      │  │      │          │      │      │                    │暨退票理由單影本│
│    │      │  │      │          │      │      │                    │各1 紙（本院易字│
│    │      │  │      │          │      │      │                    │362 號卷五第98至│
│    │      │  │      │          │      │      │                    │100 頁）        │
│    │      ├─┼───┼─────┼───┼───┼──────────┼────────┤
│    │      │O.│上沅實│華南商業銀│60萬元│發票日│係陳偉龍向黃國雄購得│同上開卷頁被告陳│
│    │      │  │業有限│行和平分行│（萬泰│98年5 │之人頭支票，再由陳偉│偉龍之供證、同上│
│    │      │  │公司及│支票號碼：│銀行檢│月10日│龍於98年2 月26日向臺│開卷頁臺灣中小企│
│    │      │  │負責人│0000000   │附「海│      │灣中小企業銀行萬華分│業銀行萬華分行98│
│    │      │  │呂英彰│          │龍公司│退票日│行行使以作為申請票貼│年4 月23日98萬華│
│    │      │  │（發票│          │提示與│98年5 │借款之用，嗣經被害人│字第00031 號函、│
│    │      │  │帳號：│          │本行貼│月11日│屆期提示付款不獲兌現│98年7 月10日98萬│
│    │      │  │160036│          │現支票│（上開│，始知遭詐          │華字第00060 號函│
│    │      │  │568） │          │句明細│明細誤│                    │及後附海龍公司提│
│    │      │  │      │          │表」誤│載為98│                    │供予本行貼現之票│
│    │      │  │      │          │載為64│年5 月│                    │據明細表、華南商│
│    │      │  │      │          │萬4720│22日）│                    │業銀行和平分行10│
│    │      │  │      │          │元）  │      │                    │0 年1 月19日華和│
│    │      │  │      │          │      │      │                    │存字第100034號含│
│    │      │  │      │          │      │      │                    │及函附退票理由單│
│    │      │  │      │          │      │      │                    │及支票影本各1 紙│
│    │      │  │      │          │      │      │                    │（本院易字362 號│
│    │      │  │      │          │      │      │                    │卷五第49至52頁）│
│    │      │  │      │          │      │      │                    │                │
│    │      ├─┼───┼─────┼───┼───┼──────────┼────────┤
│    │      │P.│高冠聰│合作金庫商│58萬  │98年5 │係陳偉龍向黃國雄購得│同上開卷頁被告陳│
│    │      │  │（發票│業銀行雙和│9430元│月19日│之人頭支票，再由陳偉│偉龍之供證、同上│
│    │      │  │帳號：│分行      │      │      │龍於98年2 月26日向臺│開卷頁臺灣中小企│
│    │      │  │705119│支票號碼：│      │      │灣中小企業銀行萬華分│業銀行萬華分行98│
│    │      │  │610） │0000000   │      │      │行行使以作為申請票貼│年4 月23日98萬華│
│    │      │  │      │          │      │      │借款之用，嗣經被害人│字第00031 號函、│
│    │      │  │      │          │      │      │屆期提示付款不獲兌現│98年7 月10日98萬│
│    │      │  │      │          │      │      │，始知遭詐          │華字第00060 號函│
│    │      │  │      │          │      │      │                    │及後附海龍公司提│
│    │      │  │      │          │      │      │                    │供予本行貼現之票│
│    │      │  │      │          │      │      │                    │據明細表、臺灣票│
│    │      │  │      │          │      │      │                    │據交換所100 年3 │
│    │      │  │      │          │      │      │                    │月1 日台票總字第│
│    │      │  │      │          │      │      │                    │1000000877號函及│
│    │      │  │      │          │      │      │                    │函附退票理由單影│
│    │      │  │      │          │      │      │                    │本1 紙（本院易字│
│    │      │  │      │          │      │      │                    │362 號卷五第160 │
│    │      │  │      │          │      │      │                    │至161 頁）      │
│    │      ├─┼───┼─────┼───┼───┼──────────┼────────┤
│    │      │Q.│顏幸福│臺灣銀行民│57萬  │發票日│係陳偉龍向黃國雄購得│同上開卷頁被告陳│
│    │      │  │（發票│權分行    │1100元│98年5 │之人頭支票，再由陳偉│偉龍之供證、同上│
│    │      │  │帳號：│支票號碼：│      │月16日│龍於98年2 月27日向臺│開卷頁臺灣中小企│
│    │      │  │031054│0000000   │      │      │灣中小企業銀行萬華分│業銀行萬華分行98│
│    │      │  │853） │          │      │退票日│行行使以作為申請票貼│年4 月23日98萬華│
│    │      │  │      │          │      │98年5 │借款之用，嗣經被害人│字第00031 號函、│
│    │      │  │      │          │      │月18日│屆期提示付款不獲兌現│98年7 月10日98萬│
│    │      │  │      │          │      │      │，始知遭詐          │華字第00060 號函│
│    │      │  │      │          │      │      │                    │及後附海龍公司提│
│    │      │  │      │          │      │      │                    │供予本行貼現之票│
│    │      │  │      │          │      │      │                    │據明細表、臺灣銀│
│    │      │  │      │          │      │      │                    │行民權分行100 年│
│    │      │  │      │          │      │      │                    │1 月19日民權營字│
│    │      │  │      │          │      │      │                    │第00000000000 號│
│    │      │  │      │          │      │      │                    │函及函附退票理由│
│    │      │  │      │          │      │      │                    │單影本1 紙（本院│
│    │      │  │      │          │      │      │                    │易字362 號卷五第│
│    │      │  │      │          │      │      │                    │54至57頁）      │
│    │      ├─┼───┼─────┼───┼───┼──────────┼────────┤
│    │      │R.│富千代│臺灣中小企│62萬  │98年5 │係陳偉龍向黃國雄購得│同上開卷頁被告陳│
│    │      │  │實業有│業銀行北三│5840元│月13日│之人頭支票，再由陳偉│偉龍之供證、同上│
│    │      │  │限公司│重分行    │      │      │龍於98年3 月5 日向臺│開卷頁臺灣中小企│
│    │      │  │及負責│支票號碼：│      │      │灣中小企業銀行萬華分│業銀行萬華分行98│
│    │      │  │人周子│0000000   │      │      │行行使以作為申請票貼│年4 月23日98萬華│
│    │      │  │建    │          │      │      │借款之用，嗣經被害人│字第00031 號函、│
│    │      │  │（發票│          │      │      │屆期提示付款不獲兌現│98年7 月10日98萬│
│    │      │  │帳號：│          │      │      │，始知遭詐          │華字第00060 號函│
│    │      │  │010052│          │      │      │                    │及後附海龍公司提│
│    │      │  │383） │          │      │      │                    │供予本行貼現之票│
│    │      │  │      │          │      │      │                    │據明細表、臺灣中│
│    │      │  │      │          │      │      │                    │小企業銀行北三重│
│    │      │  │      │          │      │      │                    │分行100 年1 月17│
│    │      │  │      │          │      │      │                    │日100 北三重字第│
│    │      │  │      │          │      │      │                    │9010號函及函附支│
│    │      │  │      │          │      │      │                    │票暨退票理由單影│
│    │      │  │      │          │      │      │                    │本各1 紙（本院易│
│    │      │  │      │          │      │      │                    │字362 號卷五第69│
│    │      │  │      │          │      │      │                    │至71頁）        │
│    │      ├─┼───┼─────┼───┼───┼──────────┼────────┤
│    │      │S.│湯耀祖│淡水第一信│59萬  │98年6 │係陳偉龍向黃國雄購得│同上開卷頁被告陳│
│    │      │  │（發票│用合作社  │1100元│月3日 │之人頭支票，再由陳偉│偉龍之供證、同上│
│    │      │  │帳號：│支票號碼：│      │      │龍於98年3 月12日向臺│開卷頁臺灣中小企│
│    │      │  │111343│0000000   │      │      │灣中小企業銀行萬華分│業銀行萬華分行98│
│    │      │  │300） │          │      │      │行行使以作為申請票貼│年4 月23日98萬華│
│    │      │  │      │          │      │      │借款之用，嗣經被害人│字第00031 號函、│
│    │      │  │      │          │      │      │屆期提示付款不獲兌現│98年7 月10日98萬│
│    │      │  │      │          │      │      │，始知遭詐          │華字第00060 號函│
│    │      │  │      │          │      │      │                    │及後附海龍公司提│
│    │      │  │      │          │      │      │                    │供予本行貼現之票│
│    │      │  │      │          │      │      │                    │據明細表、淡水第│
│    │      │  │      │          │      │      │                    │一信用合作社100 │
│    │      │  │      │          │      │      │                    │年1 月19日但一信│
│    │      │  │      │          │      │      │                    │剛字第1000228-2 │
│    │      │  │      │          │      │      │                    │號函及函附退票理│
│    │      │  │      │          │      │      │                    │由單影本1 紙（本│
│    │      │  │      │          │      │      │                    │院易字362 號卷五│
│    │      │  │      │          │      │      │                    │第47至48頁）    │
│    │      ├─┼───┼─────┼───┼───┼──────────┼────────┤
│    │      │T.│帝新有│臺灣企銀士│57萬  │98年6 │係陳偉龍向黃國雄購得│同上開卷頁被告陳│
│    │      │  │限公司│林分行    │5200元│月4日 │之人頭支票，再由陳偉│偉龍之供證、同上│
│    │      │  │及負責│支票號碼：│      │      │龍於98年3 月12日向臺│開卷頁臺灣中小企│
│    │      │  │人陳志│0000000   │      │      │灣中小企業銀行萬華分│業銀行萬華分行98│
│    │      │  │華    │          │      │      │行行使以作為申請票貼│年4 月23日98萬華│
│    │      │  │（發票│          │      │      │借款之用，嗣經被害人│字第00031 號函、│
│    │      │  │帳號：│          │      │      │屆期提示付款不獲兌現│98 年7月10日98萬│
│    │      │  │000051│          │      │      │，始知遭詐          │華字第00060 號函│
│    │      │  │622） │          │      │      │                    │及後附海龍公司提│
│    │      │  │      │          │      │      │                    │供予本行貼現之票│
│    │      │  │      │          │      │      │                    │據明細表、臺灣中│
│    │      │  │      │          │      │      │                    │小企業銀行士林分│
│    │      │  │      │          │      │      │                    │行100 年1 月18日│
│    │      │  │      │          │      │      │                    │100 士林字第0025│
│    │      │  │      │          │      │      │                    │號函及函附支票影│
│    │      │  │      │          │      │      │                    │本1 紙、臺灣票據│
│    │      │  │      │          │      │      │                    │交換所100 年2 月│
│    │      │  │      │          │      │      │                    │8 日台票總字第10│
│    │      │  │      │          │      │      │                    │00000448號函及函│
│    │      │  │      │          │      │      │                    │附退票理由單影本│
│    │      │  │      │          │      │      │                    │1 紙（本院易字36│
│    │      │  │      │          │      │      │                    │2 號卷五第73至75│
│    │      │  │      │          │      │      │                    │、115 至116頁） │
│    │      │  │      │          │      │      │                    │                │
│    │      │  │      │          │      │      │                    │                │
│    │      ├─┼───┼─────┼───┼───┼──────────┼────────┤
│    │      │U.│億豐青│臺北富邦商│61萬53│98年4 │係陳偉龍向黃國雄購得│同上開卷頁被告陳│
│    │      │  │果有限│業銀行延平│00元  │月20日│之人頭支票，再由陳偉│偉龍之供證、同上│
│    │      │  │公司及│分行      │      │      │龍於98年3 月17日向臺│開卷頁臺灣中小企│
│    │      │  │負責人│支票號碼  │      │      │灣中小企業銀行萬華分│業銀行萬華分行98│
│    │      │  │林詠峻│0000000   │      │      │行行使以作為申請票貼│年4 月23日98萬華│
│    │      │  │（發票│          │      │      │借款之用，嗣經被害人│字第00031 號函、│
│    │      │  │帳號：│          │      │      │屆期提示付款不獲兌現│98 年7月10日98萬│
│    │      │  │101066│          │      │      │，始知遭詐          │華字第00060 號函│
│    │      │  │346） │          │      │      │                    │及後附海龍公司提│
│    │      │  │      │          │      │      │                    │供予本行貼現之票│
│    │      │  │      │          │      │      │                    │據明細表、臺北富│
│    │      │  │      │          │      │      │                    │邦商業銀行股份有│
│    │      │  │      │          │      │      │                    │限公司延平分行財│
│    │      │  │      │          │      │      │                    │富管理100 年1 月│
│    │      │  │      │          │      │      │                    │14日北富銀延平字│
│    │      │  │      │          │      │      │                    │第1000000002號函│
│    │      │  │      │          │      │      │                    │及函附支票及退票│
│    │      │  │      │          │      │      │                    │理由單影本各1 紙│
│    │      │  │      │          │      │      │                    │（本院易字362 號│
│    │      │  │      │          │      │      │                    │卷五第34至36頁）│
│    │      ├─┼───┼─────┼───┼───┼──────────┼────────┤
│    │      │V.│何俊勝│臺灣銀行民│52萬69│98年4 │係陳偉龍向黃國雄購得│同上開卷頁被告陳│
│    │      │  │（發票│權分行    │50元  │月28日│之人頭支票，再由陳偉│偉龍之供證、同上│
│    │      │  │帳號03│支票號碼：│      │      │龍於98年3 月18日向臺│開卷頁臺灣中小企│
│    │      │  │105484│0000000   │      │      │灣中小企業銀行萬華分│業銀行萬華分行98│
│    │      │  │5）   │          │      │      │行行使以作為申請票貼│年4 月23日98萬華│
│    │      │  │      │          │      │      │借款之用，嗣經被害人│字第00031 號函、│
│    │      │  │      │          │      │      │屆期提示付款不獲兌現│98 年7月10日98萬│
│    │      │  │      │          │      │      │，始知遭詐          │華字第00060 號函│
│    │      │  │      │          │      │      │                    │及後附海龍公司提│
│    │      │  │      │          │      │      │                    │供予本行貼現之票│
│    │      │  │      │          │      │      │                    │據明細表、臺灣銀│
│    │      │  │      │          │      │      │                    │行民權分行100 年│
│    │      │  │      │          │      │      │                    │1 月19日民權營字│
│    │      │  │      │          │      │      │                    │第00000000000 號│
│    │      │  │      │          │      │      │                    │函及函附退票理由│
│    │      │  │      │          │      │      │                    │單影本1 紙（本院│
│    │      │  │      │          │      │      │                    │易字362 號卷五第│
│    │      │  │      │          │      │      │                    │54至57頁）      │
│    │      ├─┼───┼─────┼───┼───┼──────────┼────────┤
│    │      │W.│周子建│玉山商業銀│58萬  │發票日│係陳偉龍向黃國雄購得│同上開卷頁被告陳│
│    │      │  │（發票│行三重分行│3400元│98年6 │之人頭支票，再由陳偉│偉龍之供證、同上│
│    │      │  │帳號：│支票號碼：│      │月13日│龍於98年3 月18日向臺│開卷頁臺灣中小企│
│    │      │  │435026│0000000   │      │      │灣中小企業銀行萬華分│業銀行萬華分行98│
│    │      │  │229） │          │      │退票日│行行使以作為申請票貼│年4 月23日98萬華│
│    │      │  │      │          │      │98年6 │借款之用，嗣經被害人│字第00031 號函、│
│    │      │  │      │          │      │月15日│屆期提示付款不獲兌現│98年7 月10日98萬│
│    │      │  │      │          │      │      │，始知遭詐          │華字第00060 號函│
│    │      │  │      │          │      │      │                    │及後附海龍公司提│
│    │      │  │      │          │      │      │                    │供予本行貼現之票│
│    │      │  │      │          │      │      │                    │據明細表、玉山銀│
│    │      │  │      │          │      │      │                    │行三重分行100 年│
│    │      │  │      │          │      │      │                    │1 月25日玉山三重│
│    │      │  │      │          │      │      │                    │字第1000113001號│
│    │      │  │      │          │      │      │                    │函及函附支票暨退│
│    │      │  │      │          │      │      │                    │票理由單影本各1 │
│    │      │  │      │          │      │      │                    │紙（本院易字362 │
│    │      │  │      │          │      │      │                    │號卷五第102 至10│
│    │      │  │      │          │      │      │                    │5 頁）          │
│    │      ├─┼───┼─────┼───┼───┼──────────┼────────┤
│    │      │X.│呂英彰│臺灣銀行民│49萬74│發票日│係陳偉龍向黃國雄購得│同上開卷頁被告陳│
│    │      │  │（發票│權分行    │00元  │98 年4│之人頭支票，再由陳偉│偉龍之供證、同上│
│    │      │  │帳號：│支票號碼  │      │月18日│龍於98年3 月23日向臺│開卷頁臺灣中小企│
│    │      │  │031054│0000000   │      │退票日│灣中小企業銀行萬華分│業銀行萬華分行98│
│    │      │  │804） │          │      │98年4 │行行使以作為申請票貼│年4 月23日98萬華│
│    │      │  │      │          │      │月20日│借款之用，嗣經被害人│字第00031 號函、│
│    │      │  │      │          │      │      │屆期提示付款不獲兌現│98 年7月10日98萬│
│    │      │  │      │          │      │      │，始知遭詐          │華字第00060 號函│
│    │      │  │      │          │      │      │                    │及後附海龍公司提│
│    │      │  │      │          │      │      │                    │供予本行貼現之票│
│    │      │  │      │          │      │      │                    │據明細表、臺灣銀│
│    │      │  │      │          │      │      │                    │行民權分行100 年│
│    │      │  │      │          │      │      │                    │1 月19日民權營字│
│    │      │  │      │          │      │      │                    │第00000000000 號│
│    │      │  │      │          │      │      │                    │函及函附退票理由│
│    │      │  │      │          │      │      │                    │單影本1 紙（本院│
│    │      │  │      │          │      │      │                    │易字362 號卷五第│
│    │      │  │      │          │      │      │                    │54至57頁）      │
│    │      ├─┼───┼─────┼───┼───┼──────────┼────────┤
│    │      │Y.│上傳企│華南商業銀│54萬  │發票日│係陳偉龍向黃國雄購得│同上開卷頁被告陳│
│    │      │  │業有限│行南高雄分│3500元│98年5 │之人頭支票，再由陳偉│偉龍之供證、同上│
│    │      │  │公司及│行        │      │月9日 │龍於98年4 月13日向臺│開卷頁臺灣中小企│
│    │      │  │負責人│支票號碼：│      │      │灣中小企業銀行萬華分│業銀行萬華分行98│
│    │      │  │洪忠儀│0000000   │      │退票日│行行使以作為申請票貼│年4 月23日98萬華│
│    │      │  │（發票│          │      │98年5 │借款之用，嗣經被害人│字第00031 號函、│
│    │      │  │帳號：│          │      │月11日│屆期提示付款不獲兌現│98年7 月10日98萬│
│    │      │  │168014│          │      │      │，始知遭詐          │華字第00060 號函│
│    │      │  │351） │          │      │      │                    │及後附海龍公司提│
│    │      │  │      │          │      │      │                    │供予本行貼現之票│
│    │      │  │      │          │      │      │                    │據明細表、華南商│
│    │      │  │      │          │      │      │                    │業銀行南高雄分行│
│    │      │  │      │          │      │      │                    │100 年1 月14日華│
│    │      │  │      │          │      │      │                    │南高存字第13號函│
│    │      │  │      │          │      │      │                    │及函附支票暨退票│
│    │      │  │      │          │      │      │                    │理由單影本各1 紙│
│    │      │  │      │          │      │      │                    │（本院易字362 號│
│    │      │  │      │          │      │      │                    │卷五第37至39頁）│
│    │      ├─┼───┼─────┼───┼───┼──────────┼────────┤
│    │      │Z.│久海企│華泰商業銀│63萬  │發票日│係陳偉龍向黃國雄購得│同上開卷頁被告陳│
│    │      │  │業有限│行南京東路│2480元│98年5 │之人頭支票，再由陳偉│偉龍之供證、同上│
│    │      │  │公司及│分行      │      │月10日│龍於98年4 月13日向臺│開卷頁臺灣中小企│
│    │      │  │負責人│支票號碼：│      │      │灣中小企業銀行萬華分│業銀行萬華分行98│
│    │      │  │何俊勝│0000000   │      │退票日│行行使以作為申請票貼│年4 月23日98萬華│
│    │      │  │（發票│          │      │98 年5│借款之用，嗣經被害人│字第00031 號函、│
│    │      │  │帳號：│          │      │月11日│屆期提示付款不獲兌現│98年7 月10日98萬│
│    │      │  │000006│          │      │      │，始知遭詐          │華字第00060 號函│
│    │      │  │005） │          │      │      │                    │及後附海龍公司提│
│    │      │  │      │          │      │      │                    │供予本行貼現之票│
│    │      │  │      │          │      │      │                    │據明細表、華泰商│
│    │      │  │      │          │      │      │                    │業銀行100 年1 月│
│    │      │  │      │          │      │      │                    │17日（100） 華泰│
│    │      │  │      │          │      │      │                    │總南京東路字第00│
│    │      │  │      │          │      │      │                    │493 號函及函附退│
│    │      │  │      │          │      │      │                    │票理由單影本1 紙│
│    │      │  │      │          │      │      │                    │（本院易字362 號│
│    │      │  │      │          │      │      │                    │卷五第43至44頁）│
│    │      │  │      │          │      │      │                    │                │
│    │      ├─┼───┼─────┼───┼───┼──────────┼────────┤
│    │      │a.│寶郁企│華泰商業銀│78萬  │98年5 │係陳偉龍向黃國雄購得│同上開卷頁被告陳│
│    │      │  │業有限│行南京東路│2500元│月25日│之人頭支票，再由陳偉│偉龍之供證、同上│
│    │      │  │公司及│分行      │      │      │龍於98年4 月13日向臺│開卷頁臺灣中小企│
│    │      │  │負責人│支票號碼：│      │      │灣中小企業銀行萬華分│業銀行萬華分行98│
│    │      │  │周子建│0000000   │      │      │行行使以作為申請票貼│年4 月23日98萬華│
│    │      │  │（發票│          │      │      │借款之用，嗣經被害人│字第00031 號函、│
│    │      │  │帳號：│          │      │      │屆期提示付款不獲兌現│98年7 月10日98萬│
│    │      │  │000005│          │      │      │，始知遭詐          │華字第00060 號函│
│    │      │  │839） │          │      │      │                    │及後附海龍公司提│
│    │      │  │      │          │      │      │                    │供予本行貼現之票│
│    │      │  │      │          │      │      │                    │據明細表、華泰商│
│    │      │  │      │          │      │      │                    │業銀行100 年1 月│
│    │      │  │      │          │      │      │                    │17日（100） 華泰│
│    │      │  │      │          │      │      │                    │總南京東路字第00│
│    │      │  │      │          │      │      │                    │493 號函及函附退│
│    │      │  │      │          │      │      │                    │票理由單影本1紙 │
│    │      │  │      │          │      │      │                    │（本院易字362 號│
│    │      │  │      │          │      │      │                    │卷五第43至44頁）│
│    │      │  │      │          │      │      │                    │                │
│    │      │  │      │          │      │      │                    │                │
│    │      ├─┼───┼─────┼───┼───┼──────────┼────────┤
│    │      │b.│周子建│玉山商業銀│5 萬  │發票日│係陳偉龍向黃國雄購得│同上開卷頁被告陳│
│    │      │  │（發票│行三重分行│6150元│98年5 │之人頭支票，再由陳偉│偉龍之供證、同上│
│    │      │  │帳號：│支票號碼：│      │月30日│龍於98年4 月13日向臺│開卷頁臺灣中小企│
│    │      │  │435026│0000000   │      │      │灣中小企業銀行萬華分│業銀行萬華分行98│
│    │      │  │229 ）│          │      │退票日│行行使以作為申請票貼│年4 月23日98萬華│
│    │      │  │      │          │      │98年6 │借款之用，嗣經被害人│字第00031 號函、│
│    │      │  │      │          │      │月1日 │屆期提示付款不獲兌現│98年7 月10日98萬│
│    │      │  │      │          │      │      │，始知遭詐          │華字第00060 號函│
│    │      │  │      │          │      │      │                    │及後附海龍公司提│
│    │      │  │      │          │      │      │                    │供予本行貼現之票│
│    │      │  │      │          │      │      │                    │據明細表、玉山銀│
│    │      │  │      │          │      │      │                    │行三重分行100 年│
│    │      │  │      │          │      │      │                    │1 月25日玉山三重│
│    │      │  │      │          │      │      │                    │字第1000113001號│
│    │      │  │      │          │      │      │                    │函及函附支票暨退│
│    │      │  │      │          │      │      │                    │票理由單影本各1 │
│    │      │  │      │          │      │      │                    │紙（本院易字362 │
│    │      │  │      │          │      │      │                    │號卷五第102 至10│
│    │      │  │      │          │      │      │                    │5 頁）          │
│    │      ├─┼───┼─────┼───┼───┼──────────┼────────┤
│    │      │c.│鑫程資│玉山銀行光│67萬  │98年6 │係陳偉龍向黃國雄購得│同上開卷頁被告陳│
│    │      │  │訊企業│復分行    │2330元│月5日 │之人頭支票，再由陳偉│偉龍之供證、同上│
│    │      │  │社陳金│支票號碼：│      │      │龍於98年4 月13日向臺│開卷頁臺灣中小企│
│    │      │  │明    │0000000   │      │      │灣中小企業銀行萬華分│業銀行萬華分行98│
│    │      │  │（發票│          │      │      │行行使以作為申請票貼│年4 月23日98萬華│
│    │      │  │帳號：│          │      │      │借款之用，嗣經被害人│字第00031 號函、│
│    │      │  │435006│          │      │      │屆期提示付款不獲兌現│98年7 月10日98萬│
│    │      │  │022） │          │      │      │，始知遭詐          │華字第00060 號函│
│    │      │  │      │          │      │      │                    │及後附海龍公司提│
│    │      │  │      │          │      │      │                    │供予本行貼現之票│
│    │      │  │      │          │      │      │                    │據明細表、玉山銀│
│    │      │  │      │          │      │      │                    │行光復分行100 年│
│    │      │  │      │          │      │      │                    │1 月19日玉山光復│
│    │      │  │      │          │      │      │                    │字第1000113001號│
│    │      │  │      │          │      │      │                    │函及函附支票暨退│
│    │      │  │      │          │      │      │                    │票理由單影本各1 │
│    │      │  │      │          │      │      │                    │紙（本院易字362 │
│    │      │  │      │          │      │      │                    │號卷五第84至85頁│
│    │      │  │      │          │      │      │                    │）              │
│    │      ├─┼───┼─────┼───┼───┼──────────┼────────┤
│    │      │d.│林明聰│淡水第一信│38萬  │發票日│係陳偉龍向黃國雄購得│同上開卷頁被告陳│
│    │      │  │（發票│用合作社  │4400元│98年6 │之人頭支票，再由陳偉│偉龍之供證、同上│
│    │      │  │帳號：│支票號碼：│      │月27日│龍於98年4 月13日向臺│開卷頁臺灣中小企│
│    │      │  │113144│0000000   │      │      │灣中小企業銀行萬華分│業銀行萬華分行98│
│    │      │  │810） │          │      │退票日│行行使以作為申請票貼│年4 月23日98萬華│
│    │      │  │      │          │      │98年6 │借款之用，嗣經被害人│字第00031 號函、│
│    │      │  │      │          │      │月29日│屆期提示付款不獲兌現│98年7 月10日98萬│
│    │      │  │      │          │      │      │，始知遭詐          │華字第00060 號函│
│    │      │  │      │          │      │      │                    │及後附海龍公司提│
│    │      │  │      │          │      │      │                    │供予本行貼現之票│
│    │      │  │      │          │      │      │                    │據明細表、淡水第│
│    │      │  │      │          │      │      │                    │一信用合作社100 │
│    │      │  │      │          │      │      │                    │年1 月17日淡一信│
│    │      │  │      │          │      │      │                    │剛字第1000228-1 │
│    │      │  │      │          │      │      │                    │號函及函附退票理│
│    │      │  │      │          │      │      │                    │由單影本1 紙（本│
│    │      │  │      │          │      │      │                    │院易字362 號卷五│
│    │      │  │      │          │      │      │                    │第77至78頁）    │
│    │      ├─┼───┼─────┼───┼───┼──────────┼────────┤
│    │      │e.│林明聰│淡水第一信│48 萬 │98年6 │係陳偉龍向黃國雄購得│同上開卷頁被告陳│
│    │      │  │（發票│用合作社  │9650元│月30日│之人頭支票，再由陳偉│偉龍之供證、同上│
│    │      │  │帳號：│支票號碼：│（萬泰│      │龍於98年4 月13日向臺│開卷頁臺灣中小企│
│    │      │  │113144│0000000   │銀行上│      │灣中小企業銀行萬華分│業銀行萬華分行98│
│    │      │  │810） │          │開明細│      │行行使以作為申請票貼│年4 月23日98萬華│
│    │      │  │      │          │誤載為│      │借款之用，嗣經被害人│字第00031 號函、│
│    │      │  │      │          │58萬96│      │屆期提示付款不獲兌現│98年7 月10日98萬│
│    │      │  │      │          │50元）│      │，始知遭詐          │華字第00060 號函│
│    │      │  │      │          │      │      │                    │及後附海龍公司提│
│    │      │  │      │          │      │      │                    │供予本行貼現之票│
│    │      │  │      │          │      │      │                    │據明細表、淡水第│
│    │      │  │      │          │      │      │                    │一信用合作社100 │
│    │      │  │      │          │      │      │                    │年1 月17日淡一信│
│    │      │  │      │          │      │      │                    │剛字第1000228-1 │
│    │      │  │      │          │      │      │                    │號函及函附退票理│
│    │      │  │      │          │      │      │                    │由單影本1 紙（本│
│    │      │  │      │          │      │      │                    │院易字362 號卷五│
│    │      │  │      │          │      │      │                    │第77至78頁）    │
│    │      ├─┼───┼─────┼───┼───┼──────────┼────────┤
│    │      │f.│立映實│彰化商業銀│51萬  │98年6 │係陳偉龍向黃國雄購得│同上開卷頁被告陳│
│    │      │  │業有限│行中和分行│2350元│月30日│之人頭支票，再由陳偉│偉龍之供證、同上│
│    │      │  │公司及│支票號碼：│      │      │龍於98年4 月13日向臺│開卷頁臺灣中小企│
│    │      │  │負責人│0000000   │      │      │灣中小企業銀行萬華分│業銀行萬華分行98│
│    │      │  │黃文杰│          │      │      │行行使以作為申請票貼│年4 月23日98萬華│
│    │      │  │（發票│          │      │      │借款之用，嗣經被害人│字第00031 號函、│
│    │      │  │帳號：│          │      │      │屆期提示付款不獲兌現│98年7 月10日98萬│
│    │      │  │030027│          │      │      │，始知遭詐          │華字第00060 號函│
│    │      │  │370） │          │      │      │                    │及後附海龍公司提│
│    │      │  │      │          │      │      │                    │供予本行貼現之票│
│    │      │  │      │          │      │      │                    │據明細表、彰化商│
│    │      │  │      │          │      │      │                    │業銀行中和分行10│
│    │      │  │      │          │      │      │                    │0 年1 月18日彰中│
│    │      │  │      │          │      │      │                    │和字第100000122 │
│    │      │  │      │          │      │      │                    │號函及函附支票暨│
│    │      │  │      │          │      │      │                    │退票理由單影本各│
│    │      │  │      │          │      │      │                    │1 紙（本院易字36│
│    │      │  │      │          │      │      │                    │2 號卷五第62至64│
│    │      │  │      │          │      │      │                    │頁）            │
└──┴───┴─┴───┴─────┴───┴───┴──────────┴────────┘
附表十三之1 ：（被告陳偉龍交付臺灣中小企銀萬華分行支票其
中已兌現的）
┌──┬───┬───────────────────┬──────────┬────────┐
│編號│被害│人頭支票                            │各被害人遭詐欺情形│證據欄        │
│    │  人  ├─────┬─────┬───┬───┤  （經被以各該人頭支│                │
│    │      │a.發票人  │b.付款人及│c.票面│d.退票│  票詐騙之時間及情形│                │
│    │      │          │  支票號碼│  金額│  時間│  ）                │                │
├──┼───┼─┬───┼─────┼───┼───┼──────────┼────────┤
│    │臺灣中│A.│發票帳│上海商業儲│69萬元│發票日│係陳偉龍向黃國雄購得│同上開卷頁被告陳│
│1   │小企銀│  │號：  │蓄銀行土城│      │98年5 │之人頭支票，再由陳偉│偉龍之供證、同上│
│    │萬華分│  │010025│分行      │      │月23日│龍於98年3 月5 日向臺│開卷頁臺灣中小企│
│    │行    │  │395   │          │      │（該支│灣中小企業銀行萬華分│業銀行萬華分行98│
│    │      │  │      │支票號碼：│      │票已於│行行使以作為申請票貼│年4 月23日98萬華│
│    │      │  │      │0000000   │      │98年5 │借款之用，嗣經被害人│字第00031 號函、│
│    │      │  │      │          │      │月25日│屆期提示付款不獲兌現│98 年7月10日98萬│
│    │      │  │      │          │      │兌現）│，始知遭詐          │華字第00060 號函│
│    │      │  │      │          │      │      │                    │及後附海龍公司提│
│    │      │  │      │          │      │      │                    │供予本行貼現之票│
│    │      │  │      │          │      │      │                    │據明細表、上海商│
│    │      │  │      │          │      │      │                    │業儲蓄銀行土城分│
│    │      │  │      │          │      │      │                    │行100 年1 月26日│
│    │      │  │      │          │      │      │                    │上土城字第      │
│    │      │  │      │          │      │      │                    │1000000029號函（│
│    │      │  │      │          │      │      │                    │本院易字362 號卷│
│    │      │  │      │          │      │      │                    │五第106頁）     │
│    │      ├─┼───┼─────┼───┼───┼──────────┼────────┤
│    │      │B.│發票帳│華南商業銀│47萬  │98年4 │係陳偉龍向黃國雄購得│同上開卷頁被告陳│
│    │      │  │號：  │行新豐分行│9000元│月30日│之人頭支票，再由陳偉│偉龍之供證、同上│
│    │      │  │160081│          │      │已兌現│龍於98年2 月20日向臺│開卷頁臺灣中小企│
│    │      │  │188   │支票號碼：│      │      │灣中小企業銀行萬華分│業銀行萬華分行98│
│    │      │  │      │0000000   │      │      │行行使以作為申請票貼│年4 月23日98萬華│
│    │      │  │      │          │      │      │借款之用，嗣經被害人│字第00031 號函、│
│    │      │  │      │          │      │      │屆期提示付款不獲兌現│98 年7月10日98萬│
│    │      │  │      │          │      │      │，始知遭詐          │華字第00060 號函│
│    │      │  │      │          │      │      │                    │及後附海龍公司提│
│    │      │  │      │          │      │      │                    │供予本行貼現之票│
│    │      │  │      │          │      │      │                    │據明細表、華南商│
│    │      │  │      │          │      │      │                    │業銀行新豐分行  │
│    │      │  │      │          │      │      │                    │100 年1 月14日華│
│    │      │  │      │          │      │      │                    │豐字第100017 號 │
│    │      │  │      │          │      │      │                    │函（本院易字362 │
│    │      │  │      │          │      │      │                    │號卷五第53頁）  │
├──┼───┼─┼───┼─────┼───┼───┼──────────┼────────┤
│    │      │C.│發票帳│支票號碼：│26萬  │發票日│係陳偉龍向黃國雄購得│同上開卷頁被告陳│
│    │      │  │號：  │0000000   │4000元│98年5 │之人頭支票，再由陳偉│偉龍之供證、同上│
│    │      │  │160081│          │      │月31日│龍於98年3 月30日向臺│開卷頁臺灣中小企│
│    │      │  │188   │          │      │（已於│灣中小企業銀行萬華分│業銀行萬華分行98│
│    │      │  │      │          │      │98年6 │行行使以作為申請票貼│年4 月23日98萬華│
│    │      │  │      │          │      │月1 日│借款之用，嗣經被害人│字第00031 號函、│
│    │      │  │      │          │      │兌現）│屆期提示付款不獲兌現│98 年7月10日98萬│
│    │      │  │      │          │      │      │，始知遭詐          │華字第00060 號函│
│    │      │  │      │          │      │      │                    │及後附海龍公司提│
│    │      │  │      │          │      │      │                    │供予本行貼現之票│
│    │      │  │      │          │      │      │                    │據明細表、華南商│
│    │      │  │      │          │      │      │                    │業銀行新豐分行  │
│    │      │  │      │          │      │      │                    │100 年1 月14日華│
│    │      │  │      │          │      │      │                    │豐字第100017 號 │
│    │      │  │      │          │      │      │                    │函（本院易字362 │
│    │      │  │      │          │      │      │                    │號卷五第53頁）  │
│    │      │  │      │          │      │      │                    │                │
└──┴───┴─┴───┴─────┴───┴───┴──────────┴────────┘
附表十四（被告被訴無罪之部分）
┌──┬────┬────────────────────────────┐
│編號│被告    │被訴無罪部分                                            │
├──┼────┼────────────────────────────┤
│1   │李玉女  │附表十二編號1,2,3,4,5,6,7 （其中B,C,D,E,F,G,H,I,J 部分）│
│    │        │8,9,10,11,12,13,14,15,16,18,20,26,28,29,37,39,42,63,69, │
│    │        │70,82,88,102,103,112,121,122,123,126,128,129,130（其中B,│
│    │        │C 部份）,135,136,145,147,152,154,157,158,164,166,167    │
├──┼────┼────────────────────────────┤
│2   │吳素萍  │附表十二編號1,2,3,4,5,6,7（其中B,C,D,E,F,G,H,I,J部分）  │
│    │        │8,9,10,11,12,13,14,15,16,18,20,26,28,29,37,39,42,63,69, │
│    │        │70,82,88,102,103,112,117,121,122,123,126,128,130        │
│    │        │,135,136,138,141,142,143,144,145,146,147,148,149,       │
│    │        │150,151,152,153,154,155,156,157,158,159,160,161,162,    │
│    │        │163,164,165,166,167,168                                 │
├──┼────┼────────────────────────────┤
│3   │黃玉玫  │附表十二編號1,2,3,4,5,6,7(其中B,C,D,E,F,G,H,I,J),8,     │
│    │        │9,10,11,12,13,14,15,16,17,18,19（其中A部分）20,26,28,29,│
│    │        │37,39,42,63,69,70,82,88,102,103,112,121,122,123,126,128,│
│    │        │130（其中B,C ）,135,136,145,147,152,154,157,158,164,    │
│    │        │166,167                                                 │
├──┼────┼────────────────────────────┤
│4   │黃國雄  │附表十二編號1,2,3,4,5,6,7(其中B,C,D,E,F,G,H,I,J部分),8,9│
│    │        │,10,11,12,13,14,15,16,17,18,19（其中A部分）,20,26,28,29,│
│    │        │,37,39,42,63,69,70,82,102,103,112,121,122,123,126,128   │
│    │        │,130（其中B,C 部分）, 135,136,145,147,152,154,157,158,  │
│    │        │164,166,167                                             │
├──┼────┼────────────────────────────┤
│5   │陳光明  │附表十二編號1,2,3,4,5,6,7 （其中B,C,D,E,F,G,H,I,J 部分  │
│    │        │）,8, 9,10,11,12,13,14,15,16,17,18,19,20,21,22,23,24,25 │
│    │        │,26, 27,28,29,30,31,32,33,34,35,36,37,38,39,40,42,43,44,│
│    │        │45,46,47,48,49,50,51,52,53,54,55,56,57,58,59,60,61,     │
│    │        │62,63,64,65,66,67,68(其中A 部分),69,70,71,72,73,74,75,  │
│    │        │76,77,78,79, 80,81,82,83,84,85,86,87,88,89,90,91,92,93, │
│    │        │94,95,96,97,98,102,103, 112,117,121,122,123,126,128,    │
│    │        │130（其中B,Ｃ部分）,135,136,145,146, 147,148,152,154,   │
│    │        │157,158,164,166,167                                     │
├──┼────┼────────────────────────────┤
│6   │周子建  │附表十二編號1,2,3,4,5,6,7,8,9,10,11,12,13,14,15,16,17,  │
│    │        │18,19（其中A部分）,20,26,28,29,37,39,42,63,69,70,82,    │
│    │        │88,102,103,112,121,122,123,126,128,130（其中B,C 部分）  │
│    │        │,135,136,145,147,152,154, 157,158,164,166,167           │
├──┼────┼────────────────────────────┤
│7   │張嘉仁  │附表十二編號1,2,4,5,7 （其中B,C,D,E,F,G,H,I,J 部分）    │
│    │        │,26,28,29, 37,39,42,63,69,70,82,88,102,103,112,121,     │
│    │        │122,123,126,128,130,135,136,137,138,141,142,143,144,145,│
│    │        │146,147,148,149,150,151,152,153,154,155,156,157,158,159,│
│    │        │160,161,162,163,164,165,166,167,168                     │
└──┴────┴────────────────────────────┘